# Diŧionario de lengua vèneta
#
# Venetan hunspell affix file
# Copyright (C) 2016–2023 Mauro Trevisan
#
# This file is distributed under GPL license.
#
# This file is part of the "diŧionario de lengua vèneta".
#
# The "diŧionario de lengua vèneta" is free software; you can redistribute
# it and/or modify it under the terms of the GNU General Public License as
# published by the Free Software Foundation; either version 3 of the
# License, or (at your option) any later version.
#
# The "diŧionario de lengua vèneta" is distributed in the hope that it
# will be useful, but WITHOUT ANY WARRANTY; without even the implied
# warranty of MERCHANTABILITY or FITNESS FOR A PARTICULAR PURPOSE. See the
# GNU General Public License for more details.
#
# You should have received a copy of the GNU General Public
# License along with the "diŧionario de lengua vèneta", if not,
# see <http://www.gnu.org/licenses/>.

SET UTF-8

NAME Diŧionario de lengua vèneta
VERSION 6.0.0 (2024/01/??)
HOME http://parnodexmentegar.orgfree.com/
LANG vec


TRY eaoinrtlƚsdkpvmuèxgfàòbíhéŧójɉñcúSđLȽIPETKVAMDNFBRJGCOUĐXÀÈŦHɈÒÑÍÉÓÚʼïÏüÜ-‒–

# the complete alphabet is: aàbcdđeéèfghiïíjɉklƚmnñoóòprstŧuüúvx


# account for qwerty, hungarian, slovenian, brazilian, and romanian layout
KEY esđdr|redđft|trfg|uhji|iujko|oiklp|polòèé-|èépòà|úó|aísđ|sđaxde|dsđxcfre|fdđcvgtr|gfvbht|hgbnju|jhnmkiu|kjmloi|lkéòpo|ñlp-|òlàèép-|àòèé-|ùà|élp-|xcdsđ|cxvfdđ|vcbgf|bvnhg|nbmjh|mnkj|ìèé

WORDCHARS -‘ʼ'

# en–dashes
BREAK 1
BREAK --

# affix rules can strip full words, not only one less characters
FULLSTRIP

# suggest the right forms for words which incorrectly choose the wrong letter from a related set more than once in a word
MAP 12
MAP aà
MAP eèé
MAP iïí
MAP oòó
MAP uüú
MAP dđ
MAP AÀ
MAP EÈÉ
MAP IÏÍ
MAP OÒÓ
MAP UÜÚ
MAP DĐ

# replace input characters
ICONV 31
ICONV dh đ
ICONV Dh Đ
ICONV DH Đ
ICONV fh f
ICONV Fh F
ICONV FH F
ICONV jh ɉ
ICONV Jh Ɉ
ICONV JH Ɉ
ICONV lh ƚ
ICONV Lh Ƚ
ICONV LH Ƚ
ICONV nh ñ
ICONV Nh Ñ
ICONV NH Ñ
ICONV th ŧ
ICONV Th Ŧ
ICONV TH Ŧ
ICONV ' ʼ
ICONV ’ ʼ
ICONV ‘ ʼ
ICONV â ar
ICONV Â AR
ICONV ê er
ICONV Ê ER
ICONV î ir
ICONV Î IR
ICONV ô or
ICONV Ô OR
ICONV û ur
ICONV Û UR

# frequently switched character groups
REP 147
REP a à
REP e è
REP e é
REP è é
REP i í
REP i ï
REP ì í
REP o ò
REP o ó
REP ò ó
REP u ú
REP u ü
REP ù ú
REP d đ
REP s x
REP x s
REP ʼ ʼ_
REP - ‒
REP - –
REP – ‒
REP – -
REP ‒ -
REP ‒ –
REP mb nb
REP mf nf
REP mp np
REP sb xb
REP xc sc
REP sd xd
REP sđ xđ
REP xf sf
REP sg xg
REP sj xj
REP sɉ xɉ
REP xk sk
REP sl xl
REP sm xm
REP sn xn
REP sñ xñ
REP xp sp
REP sr xr
REP xs ss
REP xt st
REP xŧ sŧ
REP sv xv
REP sx xx
REP ^tei$ ʼté_i
REP ^tel$ ʼté_ʼl
REP ^ten$ ʼté_ʼn
REP ^ʼtei$ ʼté_i
REP ^ʼtel$ ʼté_ʼl
REP ^ʼten$ ʼté_ʼn
REP ^an_te$ anté
REP ^an_tei$ anté_i
REP ^an_tel$ anté_ʼl
REP ^an_ten$ anté_ʼn
REP ^antei$ anté_i
REP ^antel$ anté_ʼl
REP ^anten$ anté_ʼn
REP ^in_te$ inté
REP ^in_ti$ intʼ_i
REP ^in_tei$ inté_i
REP ^in_tel$ inté_ʼl
REP ^in_ten$ inté_ʼn
REP ^intei$ inté_i
REP ^inti$ intʼ_i
REP ^intel$ inté_ʼl
REP ^inten$ inté_ʼn
REP ^tun$ ʼtʼ_un
REP ^sun$ ʼsʼ_un
REP ^ʼtun$ ʼtʼ_un
REP ^ʼsun$ ʼsʼ_un
REP ^an_tun$ antʼ_un
REP ^an_sun$ ansʼ_un
REP ^antun$ antʼ_un
REP ^ansun$ ansʼ_un
REP ^in_tun$ intʼ_un
REP ^in_sun$ insʼ_un
REP ^intun$ intʼ_un
REP ^insun$ insʼ_un
REP ^di de
REP ^ri re
REP iko$ ego
REP iki$ egi
REP ika$ ega
REP ike$ ege
REP itor$ idor
REP ator$ ador
REP etor$ edor
REP utor$ udor
REP ^kio$ ki_ʼƚo
REP ^kii$ ki_ʼƚi
REP ^kia$ ki_ʼƚa
REP ^kie$ ki_ʼƚe
REP ^kofà$ koʼ_fà
REP ^adí$ a_dí
REP ^dakòrdo$ dʼ_akòrdo
REP ^dañora$ dʼ_añora
REP ^doparo$ dòparo
REP ^debòto$ de_bòto
REP ^deboto$ de_boto
REP ^debando$ de_bando
REP ^inonde$ in_onde
REP ^ʼnonde$ ʼn_onde
REP ^kisà$ ki_sà
REP ^indòso$ in_dòso
REP ^inver$ in_verʼ
REP ^invèr$ in_vèrʼ
REP ^ninpòrta$ nʼ_inpòrta
REP ^darekao$ da_rekao
REP ^darekavo$ da_rekavo
REP ^malgrado$ mal_grado
REP ^daprèso$ da_prèso
REP ^infratanto$ infra_tanto
REP ^fratanto$ fra_tanto
REP ^debando$ de_bando
REP ^debòto$ de_bòto
REP ^desora$ de_sora
REP ^dapò$ dapòʼ
REP ^fià$ fiàʼ
REP ^bomò$ bomòʼ
REP ^bonmò$ bonmòʼ
REP ^tramò$ tramòʼ
REP ^trumò$ trumòʼ
REP ^dađamò$ dađamòʼ
REP ^daxamò$ daxamòʼ
REP ^deđamò$ deđamòʼ
REP ^dexamò$ dexamòʼ
REP ^potamò$ potamòʼ
REP ^inađamò$ inađamòʼ
REP ^inaxamò$ inaxamòʼ
REP ^inđamò$ inđamòʼ
REP ^inxamò$ inxamòʼ
REP ^despò$ despòʼ
REP ^infinamò$ infinamòʼ
REP ^dospuò$ dospuòʼ
REP ^inpò$ inpòʼ
REP ^ankò$ ankòʼ
REP ^anpuò$ anpuòʼ
REP ^onkó$ onkóʼ
REP ^unkò$ unkòʼ
REP ^unkuò$ unkuòʼ
REP ^daspò$ daspòʼ
REP ^dapuò$ dapuòʼ
REP ^daspuò$ daspuòʼ
REP ^depò$ depòʼ
REP ^mò$ mòʼ


FLAG long


# avoid wrong spelling of letterwords (km, GHz, DVD, ...)
KEEPCASE Z0

# `-` is part of a word, this line avoid marking a lone `-` as an error
NOSUGGEST NS


# Non–word that may be part of a compound
ONLYINCOMPOUND ||

# don't compound on case–different word borders
CHECKCOMPOUNDCASE

# minimum length of words in compound words
COMPOUNDMIN 1

# numerali konpòsti:
# n1/|1 = [un..ŧinkue..nòve]  [un..sinkue..nòve]
# n2/|2 = [do..ŧinkue..nòve]  [do..sinkue..nòve]
# n3/|3 = [dièxe..dixnòve] + [vinti..ŧinkuanta..novanta]  [dièxe..dixnòve] + [vinti..sinkuanta..novanta]
# n4/|4 = [vinti..ŧinkuanta..novanta]  [vinti..sinkuanta..novanta]
# n5/|5 = ŧento  sento
# n6/|6 = mi[lƚ][ei]  mi[lƚ]ia
COMPOUNDRULE 80
COMPOUNDRULE (n4)(-b)(n1)	# [vinti..ŧinkuanta..novanta]‒[un..ŧinkue..nòve]
COMPOUNDRULE (n5)(-b)(n1)	# ŧento‒[un..ŧinkue..nòve]
COMPOUNDRULE (n5)(-b)(n3)	# ŧento‒[dièxe..dixnòve+vinti..ŧinkuanta..novanta]
COMPOUNDRULE (n5)(-b)(n4)(-b)(n1)	# ŧento‒[vinti..ŧinkuanta..novanta]‒[un..ŧinkue..nòve]
COMPOUNDRULE (n2)(-b)(n5)	# [do..ŧinkue..nòve]‒ŧento
COMPOUNDRULE (n2)(-b)(n5)(-b)(n1)	# [do..ŧinkue..nòve]‒ŧento‒[un..ŧinkue..nòve]
COMPOUNDRULE (n2)(-b)(n5)(-b)(n3)	# [do..ŧinkue..nòve]‒ŧento‒[dièxe..dixnòve+vinti..ŧinkuanta..novanta]
COMPOUNDRULE (n2)(-b)(n5)(-b)(n4)(-b)(n1)	# [do..ŧinkue..nòve]‒ŧento‒[vinti..ŧinkuanta..novanta]‒[un..ŧinkue..nòve]
COMPOUNDRULE (n6)(-b)(n1)	# mile‒[un..ŧinkue..nòve]
COMPOUNDRULE (n6)(-b)(n3)	# mile‒[dièxe..dixnòve+vinti..ŧinkuanta..novanta]
COMPOUNDRULE (n6)(-b)(n4)(-b)(n1)	# mile‒[vinti..ŧinkuanta..novanta]‒[un..ŧinkue..nòve]
COMPOUNDRULE (n6)(-b)(n5)	# mile‒ŧento
COMPOUNDRULE (n6)(-b)(n5)(-b)(n1)	# mile‒ŧento‒[un..ŧinkue..nòve]
COMPOUNDRULE (n6)(-b)(n5)(-b)(n3)	# mile‒ŧento‒[dièxe..dixnòve+vinti..ŧinkuanta..novanta]
COMPOUNDRULE (n6)(-b)(n5)(-b)(n4)(-b)(n1)	# mile‒ŧento‒[vinti..ŧinkuanta..novanta]‒[un..ŧinkue..nòve]
COMPOUNDRULE (n6)(-b)(n2)(-b)(n5)(-b)(n1)	# mile‒[do..ŧinkue..nòve]‒ŧento‒[un..ŧinkue..nòve]
COMPOUNDRULE (n6)(-b)(n2)(-b)(n5)(-b)(n3)	# mile‒[do..ŧinkue..nòve]‒ŧento‒[dièxe..dixnòve+vinti..ŧinkuanta..novanta]
COMPOUNDRULE (n6)(-b)(n2)(-b)(n5)(-b)(n4)(-b)(n1)	# mile‒[do..ŧinkue..nòve]‒ŧento‒[vinti..ŧinkuanta..novanta]‒[un..ŧinkue..nòve]
COMPOUNDRULE (n2)(-b)(n6)	# [do..ŧinkue..nòve]‒mile
COMPOUNDRULE (n3)(-b)(n6)	# [dièxe..dixnòve+vinti..ŧinkuanta..novanta]‒mile
COMPOUNDRULE (n4)(-b)(n1)(-b)(n6)	# [vinti..ŧinkuanta..novanta]‒[un..ŧinkue..nòve]‒mile
COMPOUNDRULE (n2)(-b)(n6)(-b)(n1)	# [do..ŧinkue..nòve]‒mile‒[un..ŧinkue..nòve]
COMPOUNDRULE (n2)(-b)(n6)(-b)(n3)	# [do..ŧinkue..nòve]‒mile‒[dièxe..dixnòve+vinti..ŧinkuanta..novanta]
COMPOUNDRULE (n2)(-b)(n6)(-b)(n4)(-b)(n1)	# [do..ŧinkue..nòve]‒mile‒[vinti..ŧinkuanta..novanta]‒[un..ŧinkue..nòve]
COMPOUNDRULE (n2)(-b)(n6)(-b)(n2)(-b)(n5)(-b)(n1)	# [do..ŧinkue..nòve]‒mile‒[do..ŧinkue..nòve]‒ŧento‒[un..ŧinkue..nòve]
COMPOUNDRULE (n2)(-b)(n6)(-b)(n2)(-b)(n5)(-b)(n3)	# [do..ŧinkue..nòve]‒mile‒[do..ŧinkue..nòve]‒ŧento‒[dièxe..dixnòve+vinti..ŧinkuanta..novanta]
COMPOUNDRULE (n2)(-b)(n6)(-b)(n2)(-b)(n5)(-b)(n4)(-b)(n1)	# [do..ŧinkue..nòve]‒mile‒[do..ŧinkue..nòve]‒ŧento‒[vinti..ŧinkuanta..novanta]‒[un..ŧinkue..nòve]
COMPOUNDRULE (n3)(-b)(n6)(-b)(n1)	# [dièxe..dixnòve+vinti..ŧinkuanta..novanta]‒mile‒[un..ŧinkue..nòve]
COMPOUNDRULE (n3)(-b)(n6)(-b)(n3)	# [dièxe..dixnòve+vinti..ŧinkuanta..novanta]‒mile‒[dièxe..dixnòve+vinti..ŧinkuanta..novanta]
COMPOUNDRULE (n3)(-b)(n6)(-b)(n4)(-b)(n1)	# [dièxe..dixnòve+vinti..ŧinkuanta..novanta]‒mile‒[vinti..ŧinkuanta..novanta]‒[un..ŧinkue..nòve]
COMPOUNDRULE (n3)(-b)(n6)(-b)(n2)(-b)(n5)(-b)(n1)	# [dièxe..dixnòve+vinti..ŧinkuanta..novanta]‒mile‒[do..ŧinkue..nòve]‒ŧento‒[un..ŧinkue..nòve]
COMPOUNDRULE (n3)(-b)(n6)(-b)(n2)(-b)(n5)(-b)(n3)	# [dièxe..dixnòve+vinti..ŧinkuanta..novanta]‒mile‒[do..ŧinkue..nòve]‒ŧento‒[dièxe..dixnòve+vinti..ŧinkuanta..novanta]
COMPOUNDRULE (n3)(-b)(n6)(-b)(n2)(-b)(n5)(-b)(n4)(-b)(n1)	# [dièxe..dixnòve+vinti..ŧinkuanta..novanta]‒mile‒[do..ŧinkue..nòve]‒ŧento‒[vinti..ŧinkuanta..novanta]‒[un..ŧinkue..nòve]
COMPOUNDRULE (n4)(-b)(n1)(-b)(n6)(-b)(n1)	# [vinti..ŧinkuanta..novanta]‒[un..ŧinkue..nòve]‒mile‒[un..ŧinkue..nòve]
COMPOUNDRULE (n4)(-b)(n1)(-b)(n6)(-b)(n3)	# [vinti..ŧinkuanta..novanta]‒[un..ŧinkue..nòve]‒mile‒[dièxe..dixnòve+vinti..ŧinkuanta..novanta]
COMPOUNDRULE (n4)(-b)(n1)(-b)(n6)(-b)(n4)(-b)(n1)	# [vinti..ŧinkuanta..novanta]‒[un..ŧinkue..nòve]‒mile‒[vinti..ŧinkuanta..novanta]‒[un..ŧinkue..nòve]
COMPOUNDRULE (n4)(-b)(n1)(-b)(n6)(-b)(n2)(-b)(n5)(-b)(n1)	# [vinti..ŧinkuanta..novanta]‒[un..ŧinkue..nòve]‒mile‒[do..ŧinkue..nòve]‒ŧento‒[un..ŧinkue..nòve]
COMPOUNDRULE (n4)(-b)(n1)(-b)(n6)(-b)(n2)(-b)(n5)(-b)(n3)	# [vinti..ŧinkuanta..novanta]‒[un..ŧinkue..nòve]‒mile‒[do..ŧinkue..nòve]‒ŧento‒[dièxe..dixnòve+vinti..ŧinkuanta..novanta]
COMPOUNDRULE (n4)(-b)(n1)(-b)(n6)(-b)(n2)(-b)(n5)(-b)(n4)(-b)(n1)	# [vinti..ŧinkuanta..novanta]‒[un..ŧinkue..nòve]‒mile‒[do..ŧinkue..nòve]‒ŧento‒[vinti..ŧinkuanta..novanta]‒[un..ŧinkue..nòve]
COMPOUNDRULE (n5)(-b)(n6)	# ŧento-mile
COMPOUNDRULE (|4)(-b)(|1)	# [vinti..sinkuanta..novanta]‒[un..sinkue..nòve]
COMPOUNDRULE (|5)(-b)(|1)	# sento‒[un..sinkue..nòve]
COMPOUNDRULE (|5)(-b)(|3)	# sento‒[dièxe..dixnòve+vinti..sinkuanta..novanta]
COMPOUNDRULE (|5)(-b)(|4)(-b)(|1)	# sento‒[vinti..sinkuanta..novanta]‒[un..sinkue..nòve]
COMPOUNDRULE (|2)(-b)(|5)	# [do..sinkue..nòve]‒sento
COMPOUNDRULE (|2)(-b)(|5)(-b)(|1)	# [do..sinkue..nòve]‒sento‒[un..sinkue..nòve]
COMPOUNDRULE (|2)(-b)(|5)(-b)(|3)	# [do..sinkue..nòve]‒sento‒[dièxe..dixnòve+vinti..sinkuanta..novanta]
COMPOUNDRULE (|2)(-b)(|5)(-b)(|4)(-b)(|1)	# [do..sinkue..nòve]‒sento‒[vinti..sinkuanta..novanta]‒[un..sinkue..nòve]
COMPOUNDRULE (|6)(-b)(|1)	# mi[lƚ]e‒[un..sinkue..nòve]
COMPOUNDRULE (|6)(-b)(|3)	# mi[lƚ]e‒[dièxe..dixnòve+vinti..sinkuanta..novanta]
COMPOUNDRULE (|6)(-b)(|4)(-b)(|1)	# mi[lƚ]e‒[vinti..sinkuanta..novanta]‒[un..sinkue..nòve]
COMPOUNDRULE (|6)(-b)(|5)	# mi[lƚ]e‒sento
COMPOUNDRULE (|6)(-b)(|5)(-b)(|1)	# mi[lƚ]e‒sento‒[un..sinkue..nòve]
COMPOUNDRULE (|6)(-b)(|5)(-b)(|3)	# mi[lƚ]e‒sento‒[dièxe..dixnòve+vinti..sinkuanta..novanta]
COMPOUNDRULE (|6)(-b)(|5)(-b)(|4)(-b)(|1)	# mi[lƚ]e‒sento‒[vinti..sinkuanta..novanta]‒[un..sinkue..nòve]
COMPOUNDRULE (|6)(-b)(|2)(-b)(|5)(-b)(|1)	# mi[lƚ]e‒[do..sinkue..nòve]‒sento‒[un..sinkue..nòve]
COMPOUNDRULE (|6)(-b)(|2)(-b)(|5)(-b)(|3)	# mi[lƚ]e‒[do..sinkue..nòve]‒sento‒[dièxe..dixnòve+vinti..sinkuanta..novanta]
COMPOUNDRULE (|6)(-b)(|2)(-b)(|5)(-b)(|4)(-b)(|1)	# mi[lƚ]e‒[do..sinkue..nòve]‒sento‒[vinti..sinkuanta..novanta]‒[un..sinkue..nòve]
COMPOUNDRULE (|2)(-b)(|6)	# [do..sinkue..nòve]‒mi[lƚ]e
COMPOUNDRULE (|3)(-b)(|6)	# [dièxe..dixnòve+vinti..sinkuanta..novanta]‒mi[lƚ]e
COMPOUNDRULE (|4)(-b)(|1)(-b)(|6)	# [vinti..sinkuanta..novanta]‒[un..sinkue..nòve]‒mi[lƚ]e
COMPOUNDRULE (|2)(-b)(|6)(-b)(|1)	# [do..sinkue..nòve]‒mi[lƚ]e‒[un..sinkue..nòve]
COMPOUNDRULE (|2)(-b)(|6)(-b)(|3)	# [do..sinkue..nòve]‒mi[lƚ]e‒[dièxe..dixnòve+vinti..sinkuanta..novanta]
COMPOUNDRULE (|2)(-b)(|6)(-b)(|4)(-b)(|1)	# [do..sinkue..nòve]‒mi[lƚ]e‒[vinti..sinkuanta..novanta]‒[un..sinkue..nòve]
COMPOUNDRULE (|2)(-b)(|6)(-b)(|2)(-b)(|5)(-b)(|1)	# [do..sinkue..nòve]‒mi[lƚ]e‒[do..sinkue..nòve]‒sento‒[un..sinkue..nòve]
COMPOUNDRULE (|2)(-b)(|6)(-b)(|2)(-b)(|5)(-b)(|3)	# [do..sinkue..nòve]‒mi[lƚ]e‒[do..sinkue..nòve]‒sento‒[dièxe..dixnòve+vinti..sinkuanta..novanta]
COMPOUNDRULE (|2)(-b)(|6)(-b)(|2)(-b)(|5)(-b)(|4)(-b)(|1)	# [do..sinkue..nòve]‒mi[lƚ]e‒[do..sinkue..nòve]‒sento‒[vinti..sinkuanta..novanta]‒[un..sinkue..nòve]
COMPOUNDRULE (|3)(-b)(|6)(-b)(|1)	# [dièxe..dixnòve+vinti..sinkuanta..novanta]‒mi[lƚ]e‒[un..sinkue..nòve]
COMPOUNDRULE (|3)(-b)(|6)(-b)(|3)	# [dièxe..dixnòve+vinti..sinkuanta..novanta]‒mi[lƚ]e‒[dièxe..dixnòve+vinti..sinkuanta..novanta]
COMPOUNDRULE (|3)(-b)(|6)(-b)(|4)(-b)(|1)	# [dièxe..dixnòve+vinti..sinkuanta..novanta]‒mi[lƚ]e‒[vinti..sinkuanta..novanta]‒[un..sinkue..nòve]
COMPOUNDRULE (|3)(-b)(|6)(-b)(|2)(-b)(|5)(-b)(|1)	# [dièxe..dixnòve+vinti..sinkuanta..novanta]‒mi[lƚ]e‒[do..sinkue..nòve]‒sento‒[un..sinkue..nòve]
COMPOUNDRULE (|3)(-b)(|6)(-b)(|2)(-b)(|5)(-b)(|3)	# [dièxe..dixnòve+vinti..sinkuanta..novanta]‒mi[lƚ]e‒[do..sinkue..nòve]‒sento‒[dièxe..dixnòve+vinti..sinkuanta..novanta]
COMPOUNDRULE (|3)(-b)(|6)(-b)(|2)(-b)(|5)(-b)(|4)(-b)(|1)	# [dièxe..dixnòve+vinti..sinkuanta..novanta]‒mi[lƚ]e‒[do..sinkue..nòve]‒sento‒[vinti..sinkuanta..novanta]‒[un..sinkue..nòve]
COMPOUNDRULE (|4)(-b)(|1)(-b)(|6)(-b)(|1)	# [vinti..sinkuanta..novanta]‒[un..sinkue..nòve]‒mi[lƚ]e‒[un..sinkue..nòve]
COMPOUNDRULE (|4)(-b)(|1)(-b)(|6)(-b)(|3)	# [vinti..sinkuanta..novanta]‒[un..sinkue..nòve]‒mi[lƚ]e‒[dièxe..dixnòve+vinti..sinkuanta..novanta]
COMPOUNDRULE (|4)(-b)(|1)(-b)(|6)(-b)(|4)(-b)(|1)	# [vinti..sinkuanta..novanta]‒[un..sinkue..nòve]‒mi[lƚ]e‒[vinti..sinkuanta..novanta]‒[un..sinkue..nòve]
COMPOUNDRULE (|4)(-b)(|1)(-b)(|6)(-b)(|2)(-b)(|5)(-b)(|1)	# [vinti..sinkuanta..novanta]‒[un..sinkue..nòve]‒mi[lƚ]e‒[do..sinkue..nòve]‒sento‒[un..sinkue..nòve]
COMPOUNDRULE (|4)(-b)(|1)(-b)(|6)(-b)(|2)(-b)(|5)(-b)(|3)	# [vinti..sinkuanta..novanta]‒[un..sinkue..nòve]‒mi[lƚ]e‒[do..sinkue..nòve]‒sento‒[dièxe..dixnòve+vinti..sinkuanta..novanta]
COMPOUNDRULE (|4)(-b)(|1)(-b)(|6)(-b)(|2)(-b)(|5)(-b)(|4)(-b)(|1)	# [vinti..sinkuanta..novanta]‒[un..sinkue..nòve]‒mi[lƚ]e‒[do..sinkue..nòve]‒sento‒[vinti..sinkuanta..novanta]‒[un..sinkue..nòve]
COMPOUNDRULE (|5)(-b)(|6)	# sento-mi[lƚ]e

# ---

# koniugaŧion verbal:
#															–àr		–ér		'–er			–ír			–ír/is
# T1														kantà		valé		kréde			dormí			fení
# T2	=	T1: aŧento PVT > VT						kantà		valé		kredé			dormí			fení
# T3	=	T1: aŧento VT > (A)PVT | í > <ís>i	kànta		vàle		kréde			dòrmi			fenísi
# T4	=	T1: senŧa aŧento							kanta		vale		krede			dormi			feni
# T5	=	T2: à > é/è | (é > í) | (í > é)		kanté/è	valé/(í)	kredé/(í)	dormí/(é)	fení/(é)
# T6	=	T2: é > ú									kantà		valú		kredú			dormí			fení
# T7	=	T2: í > é									kantà		valé		kredé/(à)	dormé/(à)	fené
# T8	=	T3: VT > Ø									kànt		vàl		kréd			dòrm			fenís
# T9	=	T3: e > i									kànta		vàli		krédi			dòrmi			fenísi
# T10	=	T3: i > e									kànta		vàle		kréde			dòrme			feníse
# T11	=	T4: VT > Ø									kant		val		kred			dorm			fen
# T12	=	T8: senŧa aŧento							kant		val		kred			dorm			fenis

#							1a													2a														3a
#							sing.				pl.							sing.						pl.
# IND. PREX.*			T8 + [oe]		T5 + mo						T8 + i					T5							T10
#												T12 + ón													T12 + [èé]				(ant. T8 + e)
#												T12 + én
# DHONTAT. PREX.		T8 + [ae]		T5 + mo						T8 + i					T5							T8 + [ea]
#												T12 + (i)ón(e)											T12 + é[dg]e/è
#												T12 + én(e)
# IND. INPARF.*		T2 + (v)[aeo]	T2 + (v)imo					T2 + (v)i				T2 + (v)i				T2 + (v)a
#												T11 + (iv)(i)ón(s[ei])								T11 + (iv)ié
#												T11 + (iv)[éí]n(s[ei])
# DHONTAT. INPARF.	T2 + se*			T2 + simo					T2 + si*					T2 + si*					T2 + se
#												T11 + (is)(i)ón(e|s[ei])							T11 + (is)ié[dg]e/isiè
#												T11 + (is)én(e|s[ei])
# IND. FUT.*			T4 + r[òàè]*	T4 + r[éí]mo				T4 + r[àé](s)*			T4 + r[èéí]				T4 + rà*
#												T4 + rón
#												T4 + rén
# KOND. PREX.			T4 + rí[ae]*	T4 + r[éí]simo				T4 + ría/rísi*			T4 + rési/rísi			T4 + rí[ae]
#							T4 + rée			T4 + r(is)(i)ón(s[ei])	T4 + rée					T4 + r(is)ié			T4 + rée
#												T4 + r(is)én(s[ei])
#							(ant. T4 + rà(v)[ei]*, T4 + ró((v)e|[ou]))
# KOM. PREX.			--					--								T9							T5							--
#																											T12 + [èé]
# INF. SÉNPLISE	T1 + r(e) (+ klitego konplemento (in)direto)
# PART. ATIVO		T7 + nte
# PART. PASIVO		T6 + d[oiae], T6 + ([oiae])
#						T2 + st[oiae]
#						T7 + st[oiae]
# XER. SÉNPLISE	[T2 + n[dt]o, T2 + nd/nt (–ar), T2 + nde] (+ klitego konplemento (in)direto)
#						T7 + n[dt]o (+ klitego konplemento (in)direto)
#
# le parti tra paréntexi tonde no le xe oblegatòrie, tra kuadre sí
# mòdi ko 'l asterisko i vòl díxer ke i gà anka la deklinaŧion interogativa
# metaplaxmo 1a > 2a:	par tuti i mòdi e i tenpi fora ke inté ʼl infenío, partiŧipio pasivo in –d–, e xerundio
# TODO: variante padoana: ge pòl èser un xbasamento de `e` nò tònega in `a` vanti `r`
# TODO vèrbi prokonplementari: fora ke pal reflesivo e par thèrti vèrbi kome déver, èser, aver, e saver ke no i ga sta forma

# LA 1A PARS. SING. DE INTÉ ‘L ENDEGATIVO:
# 	a. PAR LE VARIANTI FEL.-BEL. E LIV. LA FENISE PAR -e/-è o -a/-à (kànte, kantàva/e, # kantarà/kantarè).
# 	b. PAR TUTE KELALTRE VARIANTI LA FENISE PAR -o/-ò (kànto, kantàvo, kantarò).
# 2) LA 1A PARS. PL.:
# 	a. PAR LA VARIANTE FEL.-BEL. LA FENISE PAR -ón (kantón, kantarón, kantavón, averón, erón).
# 		Par sòlito, se vanti de -ón no ge xe na c, i, ɉ, o ñ, se pol katar na i insería in mèdho, fora ke intel end. fut. (finisión, avión, erión, fenión).
# 	b. PAR LA VARIANTE LIV. LA FENISE PAR -én, ko le varianti in -éne/-énse.
# 	c. PAR TUTE KELALTRE VARIANTI LA FENISE PAR -émo/-ímo27 (parlémo, mañémo, sentímo).
# 		Sta forma la se fà sú a partir da la 2a pars. pl. ko la dhonta de el sufiso -mo e, kome règola fonolòxega, ko la vokal tònega saràa (mañàsi > mañàsimo, mañè > mañémo).
# 3) LA 2A PARS. SING. LA PÒL ‘VER, IN THÈRTE VARIANTI, LA VOKAL IN KOA (O ANKA L’ INTIÈRA DEXINENTHA PAL KOND. PREX.) – MA NO ‘L ATHENTO VÈRTO O SARÀ, KE ‘L RÈSTA KUELO ENDEGÀ, – KONPAÑA DE KUELA DE LA 2A PARS. PL. O DE KUELA DE 3A PARS.
# 	Ste kuà le xe adonka forme no markàe ke le se despégola ko i pronòmi klítegi sojèto (te màñe/màñi, te sería/serési/serísi ◊◊ pal v. èser se ga: te sí/sé, ma anka ti xé, e a ‘l interogativo invethe sétu?/sí(s)tu?/xéstu?).
# 	a. PAR LE VARIANTI FEL.-BEL. E LIV. LA XE KONPAÑA DE KUELA DE LA 3A PARS. (te pàrla/e, te sént(e)).
# 	b. PAR LE VARIANTI LAG. E BIX. LA PÒL ÈSER KONPAÑA DE KUELA DE LA 3A PARS., MA SOLKE PAL PREXENTE DE ‘L ENDEGATIVO E DHONTATIVO (te màñe, ti xé).
# 	c. PAR LA VARIANTE PAD.-VITH.-POL. LA XE KONPAÑA DE KUELA DE LA 2A PARS. PL. (te sentísi, te parlarè, te vedísi, te netarísi), FORA KE PAL PREXENTE DE ‘L ENDEGATIVO E DHONTATIVO (te sínti).
# 4) LA 2A PARS. PL. DE LA VARIANTE FEL.-BEL.:
# 	a. INTEL PREXENTE DE ‘L ENDEGATIVO, DHONTATIVO, E KOMANDATIVO LA DEXINENTHA LA FENISE PAR -é/-í (kanté, vendé, dormí/é, fení/é).
# 5) LA 2A PARS. PL. DE LE VARIANTI PAD.-VITH.-POL. E VER.:
# 	a. INTEL PREXENTE DE ‘L ENDEGATIVO, DHONTATIVO, E KOMANDATIVO, E SÓ LA 2A KONIUG. SOLKE, LA GA LA VOKAL IN KOA KE LA XE -í INVETHE KE -(i)é (sí, aví, avarí, g(av)í, sarí, sarísi > sarísimo).
# 6) LA 3A PARS. INTEL KONDITHIONAL INTEROGATIVO, VANTI DE ‘L PRONÒME KLÍTEGO INTEROGATIVO, LA FENISE PAR -ríse (veñeríselo?).

# –àr:	kantar/T0T1T2T3T4L1L3L4l1l3l4N0N1N2N4W5W6P0P1, kante/W0T2L3l3W2W3L0l0I5I7FS, kàntis/T0W4; examinar/T0T1T2T3T4L1L3L4l1l3l4N0N1N2N4W5W6P0P1, exàmine/W0T2L0l0L3l3W2W3W4I5I7
# –ér:	remaner/T0T1T2T3T4L1L3L4l1l3l4N0N1N2N3N4W5W6P0P1, remane/W0T2W2N0L0l0L2l2I5I7, remànis/T0N0; goder/T0T1T2T3T4L1L3L4l1l3l4N0N1N2N3N4W5W6P0P1, gòde/W0T2W2W4N0L0l0L2l2I5I7FS, gòdis/T0N0
# '–er:	gòder/t0W5W7P0P1P2, gòde/W0T2W2N0L0l0L2l2I5I7FS, goderò/T0T1T2T3T4L3L4l1l3l4N0N1N2N3N4W6 (TODO gòdar)
# –ír:	avrir/T0T1T2T3T4L1L3L4l1l3l4N0N1N2N4W1W5W6P0P1, avre/W0T2W2N0L0l0L2l2I5I7, àvris/T0N0; dormir/T0T1T2T3T4L1L3L4l1l3l4N0N1N2N4W1W5W6P0P1, dòrme/W0T2W2N0L0l0L2l2I5I7
# –ír/–iso–:	fenir/T0T1T2T3T4L1L3L4l1l3l4N0N1N2N4W5W6P0P1, fenise/T5L5l5W1L5l5W2N0L0l0I5I7FS


# -àr, -ér, '-er, -ír, '–ir/–iso–
# group: indicative present
SFX T0 Y 17
SFX T0 ar emo/I2 ar	ds:indicative+present is:first+plural	# T5 + mo
SFX T0 r mo/I2 er	ds:indicative+present is:first+plural	# T5 + mo
SFX T0 er imo/I2 er	ds:indicative+present is:first+plural	# T5 + mo
SFX T0 rò mo/I2 erò	ds:indicative+present is:first+plural	# T5 + mo
SFX T0 erò imo/I2 erò	ds:indicative+present is:first+plural	# T5 + mo
SFX T0 r mo/I2 ir	ds:indicative+present is:first+plural	# T5 + mo
SFX T0 ir emo/I2 ir	ds:indicative+present is:first+plural	# T5 + mo, metaplaxmo
SFX T0 0 0/I3 is	ds:indicative+present is:second+singular	# T8 + is
SFX T0 is es/I3 is	ds:indicative+present is:second+singular	# T8 + e
SFX T0 ar é/I4 ar	ds:indicative+present is:second+plural	# T5
SFX T0 ar è/I4 ar	ds:indicative+present is:second+plural	# T5
SFX T0 er é/I4 er	ds:indicative+present is:second+plural	# T5
SFX T0 er í/I4 er	ds:indicative+present is:second+plural	# T5
SFX T0 erò é/I4 erò	ds:indicative+present is:second+plural	# T5 = T12 + [èé]
SFX T0 erò í/I4 erò	ds:indicative+present is:second+plural	# T5
SFX T0 ir í/I4 ir	ds:indicative+present is:second+plural	# T5 = T12 + [èé]
SFX T0 ir é/I4 ir	ds:indicative+present is:second+plural	# T12 + [èé]

# '–er
# group: indicative present second singular
SFX t0 Y 2
SFX t0 er is/I3 er	ds:indicative+present is:second+singular	# T8 + is
SFX t0 r s/I3 er	ds:indicative+present is:second+singular	# T10 = T8 + es, 2s=3, belumat

# -àr, -ér, '-er, -ír, '–ir/–iso–
# group: indicative imperfect, indicative future, subjunctive imperfect, conditional present
SFX T1 Y 226
SFX T1 r va/I1 [aei]r	ds:indicative+imperfect is:first+singular	# T2 + (v)[aeo]
SFX T1 rò va/I1 erò	ds:indicative+imperfect is:first+singular	# T2 + (v)[aeo]
SFX T1 ir eva/I1 ir	ds:indicative+imperfect is:first+singular	# T2 + (v)[aeo], metaplaxmo
SFX T1 r a/I1 [ae]r	ds:indicative+imperfect is:first+singular	# T2 + (v)[aeo]
SFX T1 ir ía/I1 [^aeiouïü]ir	ds:indicative+imperfect is:first+singular	# T2 + (v)[aeo]
SFX T1 r a/I1 [aeiouïü]ir	ds:indicative+imperfect is:first+singular	# T2 + (v)[aeo]
SFX T1 rò a/I1 erò	ds:indicative+imperfect is:first+singular	# T2 + (v)[aeo]
SFX T1 ir ea/I1 ir	ds:indicative+imperfect is:first+singular	# T2 + (v)[aeo], metaplaxmo
SFX T1 r vo/I1 [aei]r	ds:indicative+imperfect is:first+singular	# T2 + (v)[aeo]
SFX T1 rò vo/I1 erò	ds:indicative+imperfect is:first+singular	# T2 + (v)[aeo]
SFX T1 ir evo/I1 ir	ds:indicative+imperfect is:first+singular	# T2 + (v)[aeo], metaplaxmo
SFX T1 r o/I1 [ae]r	ds:indicative+imperfect is:first+singular	# T2 + (v)[aeo]
SFX T1 ir ío/I1 [^aeiouïü]ir	ds:indicative+imperfect is:first+singular	# T2 + (v)[aeo]
SFX T1 r o/I1 [aeiouïü]ir	ds:indicative+imperfect is:first+singular	# T2 + (v)[aeo]
SFX T1 rò o/I1 erò	ds:indicative+imperfect is:first+singular	# T2 + (v)[aeo]
SFX T1 ir eo/I1 ir	ds:indicative+imperfect is:first+singular	# T2 + (v)[aeo], metaplaxmo
SFX T1 ar àvimo/I2 ar	ds:indicative+imperfect is:first+plural	# T2 + (v)imo
SFX T1 ar évimo/I2 ar	ds:indicative+imperfect is:first+plural	# T2 + (v)imo, metaplaxmo, liventin
SFX T1 er évimo/I2 er	ds:indicative+imperfect is:first+plural	# T2 + (v)imo
SFX T1 ir ívimo/I2 ir	ds:indicative+imperfect is:first+plural	# T2 + (v)imo
SFX T1 erò évimo/I2 erò	ds:indicative+imperfect is:first+plural	# T2 + (v)imo
SFX T1 ir évimo/I2 ir	ds:indicative+imperfect is:first+plural	# T2 + (v)imo, metaplaxmo
SFX T1 ar àimo/I2 ar	ds:indicative+imperfect is:first+plural	# T2 + (v)imo
SFX T1 ar éimo/I2 ar	ds:indicative+imperfect is:first+plural	# T2 + (v)imo, metaplaxmo, liventin
SFX T1 er éimo/I2 er	ds:indicative+imperfect is:first+plural	# T2 + (v)imo
SFX T1 ir íimo/I2 ir	ds:indicative+imperfect is:first+plural	# T2 + (v)imo
SFX T1 erò éimo/I2 erò	ds:indicative+imperfect is:first+plural	# T2 + (v)imo
SFX T1 ir éimo/I2 ir	ds:indicative+imperfect is:first+plural	# T2 + (v)imo, metaplaxmo
SFX T1 r vi/I3 ar	ds:indicative+imperfect is:second+singular	# T2 + (v)i
SFX T1 ar àvis/I3 ar	ds:indicative+imperfect is:second+singular	# T2 + (v)i
SFX T1 ar evi/I3 ar	ds:indicative+imperfect is:second+singular	# T2 + (v)i, metaplaxmo, liventin
SFX T1 ar évis/I3 ar	ds:indicative+imperfect is:second+singular	# T2 + (v)i, metaplaxmo, liventin
SFX T1 r vi/I3 er	ds:indicative+imperfect is:second+singular	# T2 + (v)i
SFX T1 er évis/I3 er	ds:indicative+imperfect is:second+singular	# T2 + (v)i
SFX T1 r vi/I3 ir	ds:indicative+imperfect is:second+singular	# T2 + (v)i
SFX T1 ir ívis/I3 ir	ds:indicative+imperfect is:second+singular	# T2 + (v)i
SFX T1 rò vi/I3 erò	ds:indicative+imperfect is:second+singular	# T2 + (v)i
SFX T1 erò évis/I3 erò	ds:indicative+imperfect is:second+singular	# T2 + (v)i
SFX T1 ir evi/I3 ir	ds:indicative+imperfect is:second+singular	# T2 + (v)i, metaplaxmo
SFX T1 ir évis/I3 ir	ds:indicative+imperfect is:second+singular	# T2 + (v)i, metaplaxmo
SFX T1 r i/I3 ar	ds:indicative+imperfect is:second+singular	# T2 + (v)i
SFX T1 ar àis/I3 ar	ds:indicative+imperfect is:second+singular	# T2 + (v)i
SFX T1 ar ei/I3 ar	ds:indicative+imperfect is:second+singular	# T2 + (v)i, metaplaxmo, liventin
SFX T1 ar éis/I3 ar	ds:indicative+imperfect is:second+singular	# T2 + (v)i, metaplaxmo, liventin
SFX T1 r i/I3 er	ds:indicative+imperfect is:second+singular	# T2 + (v)i
SFX T1 er éis/I3 er	ds:indicative+imperfect is:second+singular	# T2 + (v)i
SFX T1 ir íi/I3 [^aeiouïü]ir	ds:indicative+imperfect is:second+singular	# T2 + (v)i
SFX T1 ir íis/I3 [^aeiouïü]ir	ds:indicative+imperfect is:second+singular	# T2 + (v)i
SFX T1 r i/I3 [aeiouïü]ir	ds:indicative+imperfect is:second+singular	# T2 + (v)i
SFX T1 ir íis/I3 [aeiouïü]ir	ds:indicative+imperfect is:second+singular	# T2 + (v)i
SFX T1 rò i/I3 erò	ds:indicative+imperfect is:second+singular	# T2 + (v)i
SFX T1 erò éis/I3 erò	ds:indicative+imperfect is:second+singular	# T2 + (v)i
SFX T1 ir ei/I3 ir	ds:indicative+imperfect is:second+singular	# T2 + (v)i, metaplaxmo
SFX T1 ir éis/I3 ir	ds:indicative+imperfect is:second+singular	# T2 + (v)i, metaplaxmo
SFX T1 r vi/I4 ar	ds:indicative+imperfect is:second+plural	# T2 + (v)i
SFX T1 ar evi/I4 ar	ds:indicative+imperfect is:second+plural	# T2 + (v)i, metaplaxmo, liventin
SFX T1 r vi/I4 er	ds:indicative+imperfect is:second+plural	# T2 + (v)i
SFX T1 r vi/I4 ir	ds:indicative+imperfect is:second+plural	# T2 + (v)i
SFX T1 rò vi/I4 erò	ds:indicative+imperfect is:second+plural	# T2 + (v)i
SFX T1 ir evi/I4 ir	ds:indicative+imperfect is:second+plural	# T2 + (v)i, metaplaxmo
SFX T1 r i/I4 ar	ds:indicative+imperfect is:second+plural	# T2 + (v)i
SFX T1 ar ei/I4 ar	ds:indicative+imperfect is:second+plural	# T2 + (v)i, metaplaxmo, liventin
SFX T1 r i/I4 er	ds:indicative+imperfect is:second+plural	# T2 + (v)i
SFX T1 ir íi/I4 [^aeiouïü]ir	ds:indicative+imperfect is:second+plural	# T2 + (v)i
SFX T1 r i/I4 [aeiouïü]ir	ds:indicative+imperfect is:second+plural	# T2 + (v)i
SFX T1 rò i/I4 erò	ds:indicative+imperfect is:second+plural	# T2 + (v)i
SFX T1 ir ei/I4 ir	ds:indicative+imperfect is:second+plural	# T2 + (v)i, metaplaxmo
SFX T1 r va [aei]r	ds:indicative+imperfect is:third	# T2 + (v)a
SFX T1 ar eva ar	ds:indicative+imperfect is:third	# T2 + (v)a, metaplaxmo, liventin
SFX T1 rò va erò	ds:indicative+imperfect is:third	# T2 + (v)a
SFX T1 ir eva ir	ds:indicative+imperfect is:third	# T2 + (v)a, metaplaxmo
SFX T1 r a [ae]r	ds:indicative+imperfect is:third	# T2 + (v)a
SFX T1 ir ía [^aeiouïü]ir	ds:indicative+imperfect is:third	# T2 + (v)a
SFX T1 r a [aeiouïü]ir	ds:indicative+imperfect is:third	# T2 + (v)a
SFX T1 ar ea ar	ds:indicative+imperfect is:third	# T2 + (v)a, metaplaxmo, liventin
SFX T1 rò a erò	ds:indicative+imperfect is:third	# T2 + (v)a
SFX T1 ir ea ir	ds:indicative+imperfect is:third	# T2 + (v)a, metaplaxmo
SFX T1 r se/I1 [aei]r	ds:subjunctive+imperfect is:first+singular	# T2 + se
SFX T1 ar ese/I1 ar	ds:subjunctive+imperfect is:first+singular	# T2 + se, metaplaxmo
SFX T1 rò se/I1 erò	ds:subjunctive+imperfect is:first+singular	# T2 + se
SFX T1 ir ese/I1 ir	ds:subjunctive+imperfect is:first+singular	# T2 + se, metaplaxmo
SFX T1 ar àsimo/I2 ar	ds:subjunctive+imperfect is:first+plural	# T2 + simo
SFX T1 ar ésimo/I2 ar	ds:subjunctive+imperfect is:first+plural	# T2 + simo, metaplaxmo, liventin
SFX T1 er ésimo/I2 er	ds:subjunctive+imperfect is:first+plural	# T2 + simo
SFX T1 ir ísimo/I2 ir	ds:subjunctive+imperfect is:first+plural	# T2 + simo
SFX T1 erò ésimo/I2 erò	ds:subjunctive+imperfect is:first+plural	# T2 + simo
SFX T1 ir ésimo/I2 ir	ds:subjunctive+imperfect is:first+plural	# T2 + simo, metaplaxmo
SFX T1 r si/I3 [aei]r	ds:subjunctive+imperfect is:second+singular	# T2 + si
SFX T1 ar àsis/I3 ar	ds:subjunctive+imperfect is:second+singular	# T2 + si
SFX T1 er ésis/I3 er	ds:subjunctive+imperfect is:second+singular	# T2 + si
SFX T1 ir ísis/I3 ir	ds:subjunctive+imperfect is:second+singular	# T2 + si
SFX T1 ar esi/I3 ar	ds:subjunctive+imperfect is:second+singular	# T2 + si, metaplaxmo, liventin
SFX T1 ar ésis/I3 ar	ds:subjunctive+imperfect is:second+singular	# T2 + si, metaplaxmo, liventin
SFX T1 rò si/I3 erò	ds:subjunctive+imperfect is:second+singular	# T2 + si
SFX T1 erò ésis/I3 erò	ds:subjunctive+imperfect is:second+singular	# T2 + si
SFX T1 ir esi/I3 ir	ds:subjunctive+imperfect is:second+singular	# T2 + si, metaplaxmo
SFX T1 ir ésis/I3 ir	ds:subjunctive+imperfect is:second+singular	# T2 + si, metaplaxmo
SFX T1 r si/I4 [aei]r	ds:subjunctive+imperfect is:second+plural	# T2 + si
SFX T1 ar esi/I4 ar	ds:subjunctive+imperfect is:second+plural	# T2 + si, metaplaxmo, liventin
SFX T1 rò si/I4 erò	ds:subjunctive+imperfect is:second+plural	# T2 + si
SFX T1 ir esi/I4 ir	ds:subjunctive+imperfect is:second+plural	# T2 + si, metaplaxmo
SFX T1 r se [aei]r	ds:subjunctive+imperfect is:third	# T2 + se
SFX T1 ar ese ar	ds:subjunctive+imperfect is:third	# T2 + se, metaplaxmo
SFX T1 rò se erò	ds:subjunctive+imperfect is:third	# T2 + se
SFX T1 ir ese ir	ds:subjunctive+imperfect is:third	# T2 + se, metaplaxmo
SFX T1 0 ò/I1 [aei]r	ds:indicative+future is:first+singular	# T4 + r[òàè]
SFX T1 ar erò/I1 ar	ds:indicative+future is:first+singular	# T4 + r[òàè], metaplaxmo
SFX T1 0 0/I1 erò	ds:indicative+future is:first+singular	# T4 + r[òàè]
SFX T1 ir erò/I1 ir	ds:indicative+future is:first+singular	# T4 + r[òàè], metaplaxmo
SFX T1 0 à/I1 [aei]r	ds:indicative+future is:first+singular	# T4 + r[òàè]
SFX T1 ar erà/I1 ar	ds:indicative+future is:first+singular	# T4 + r[òàè], metaplaxmo
SFX T1 ò à/I1 erò	ds:indicative+future is:first+singular	# T4 + r[òàè]
SFX T1 ir erà/I1 ir	ds:indicative+future is:first+singular	# T4 + r[òàè], metaplaxmo
SFX T1 0 emo/I2 [aei]r	ds:indicative+future is:first+plural	# T4 + r[éí]mo
SFX T1 ar eremo/I2 ar	ds:indicative+future is:first+plural	# T4 + r[éí]mo, metaplaxmo
SFX T1 ò emo/I2 erò	ds:indicative+future is:first+plural	# T4 + r[éí]mo
SFX T1 ir eremo/I2 ir	ds:indicative+future is:first+plural	# T4 + r[éí]mo, metaplaxmo
SFX T1 0 imo/I2 [aei]r	ds:indicative+future is:first+plural	# T4 + r[éí]mo
SFX T1 ar erimo/I2 ar	ds:indicative+future is:first+plural	# T4 + r[éí]mo, metaplaxmo
SFX T1 ò imo/I2 erò	ds:indicative+future is:first+plural	# T4 + r[éí]mo
SFX T1 ir erimo/I2 ir	ds:indicative+future is:first+plural	# T4 + r[éí]mo, metaplaxmo
SFX T1 0 à/I3 [aei]r	ds:indicative+future is:second+singular	# T4 + r[àé]
SFX T1 ar erà/I3 ar	ds:indicative+future is:second+singular	# T4 + r[àé], metaplaxmo
SFX T1 ò à/I3 erò	ds:indicative+future is:second+singular	# T4 + r[àé]
SFX T1 ir erà/I3 ir	ds:indicative+future is:second+singular	# T4 + r[àé], metaplaxmo
SFX T1 0 é/I3 [aei]r	ds:indicative+future is:second+singular	# T4 + r[àé]
SFX T1 ar eré/I3 ar	ds:indicative+future is:second+singular	# T4 + r[àé], metaplaxmo
SFX T1 ò é/I3 erò	ds:indicative+future is:second+singular	# T4 + r[àé]
SFX T1 ir eré/I3 ir	ds:indicative+future is:second+singular	# T4 + r[àé], metaplaxmo
SFX T1 0 as/I3 [aei]r	ds:indicative+future is:second+singular	# T4 + r[àé]s
SFX T1 ar eras/I3 ar	ds:indicative+future is:second+singular	# T4 + r[àé]s, metaplaxmo
SFX T1 ò as/I3 erò	ds:indicative+future is:second+singular	# T4 + r[àé]s
SFX T1 ir eras/I3 ir	ds:indicative+future is:second+singular	# T4 + r[àé]s, metaplaxmo
SFX T1 0 es/I3 [aei]r	ds:indicative+future is:second+singular	# T4 + r[àé]s
SFX T1 ar eres/I3 ar	ds:indicative+future is:second+singular	# T4 + r[àé]s, metaplaxmo
SFX T1 ò es/I3 erò	ds:indicative+future is:second+singular	# T4 + r[àé]s
SFX T1 ir eres/I3 ir	ds:indicative+future is:second+singular	# T4 + r[àé]s, metaplaxmo
SFX T1 0 è/I4 [aei]r	ds:indicative+future is:second+plural	# T4 + r[èéí]
SFX T1 ar erè/I4 ar	ds:indicative+future is:second+plural	# T4 + r[èéí], metaplaxmo
SFX T1 ò è/I4 erò	ds:indicative+future is:second+plural	# T4 + r[èéí]
SFX T1 ir erè/I4 ir	ds:indicative+future is:second+plural	# T4 + r[èéí], metaplaxmo
SFX T1 0 é/I4 [aei]r	ds:indicative+future is:second+plural	# T4 + r[èéí], arkade
SFX T1 ar eré/I4 ar	ds:indicative+future is:second+plural	# T4 + r[èéí], arkade, metaplaxmo
SFX T1 ò é/I4 erò	ds:indicative+future is:second+plural	# T4 + r[èéí], arkade
SFX T1 ir eré/I4 ir	ds:indicative+future is:second+plural	# T4 + r[èéí], arkade, metaplaxmo
SFX T1 0 í/I4 [aei]r	ds:indicative+future is:second+plural	# T4 + r[èéí]
SFX T1 ar erí/I4 ar	ds:indicative+future is:second+plural	# T4 + r[èéí], metaplaxmo
SFX T1 ò í/I4 erò	ds:indicative+future is:second+plural	# T4 + r[èéí]
SFX T1 ir erí/I4 ir	ds:indicative+future is:second+plural	# T4 + r[èéí], metaplaxmo
SFX T1 0 à [aei]r	ds:indicative+future is:third	# T4 + rà
SFX T1 ar erà ar	ds:indicative+future is:third	# T4 + rà, metaplaxmo
SFX T1 ò à erò	ds:indicative+future is:third	# T4 + rà
SFX T1 ir erà ir	ds:indicative+future is:third	# T4 + rà, metaplaxmo
SFX T1 0 ía/I1 [aei]r	ds:conditional+present is:first+singular	# T4 + rí[ae]
SFX T1 ar ería/I1 ar	ds:conditional+present is:first+singular	# T4 + rí[ae], metaplaxmo
SFX T1 ò ía/I1 erò	ds:conditional+present is:first+singular	# T4 + rí[ae]
SFX T1 ir ería/I1 ir	ds:conditional+present is:first+singular	# T4 + rí[ae], metaplaxmo
SFX T1 0 ésimo/I2 [aei]r	ds:conditional+present is:first+plural	# T4 + r[éí]simo
SFX T1 ar erésimo/I2 ar	ds:conditional+present is:first+plural	# T4 + r[éí]simo, metaplaxmo
SFX T1 ò ésimo/I2 erò	ds:conditional+present is:first+plural	# T4 + r[éí]simo
SFX T1 ir erésimo/I2 ir	ds:conditional+present is:first+plural	# T4 + r[éí]simo, metaplaxmo
SFX T1 0 ísimo/I2 [aei]r	ds:conditional+present is:first+plural	# T4 + r[éí]simo, pavan
SFX T1 ar erísimo/I2 ar	ds:conditional+present is:first+plural	# T4 + r[éí]simo, metaplaxmo, pavan
SFX T1 ò ísimo/I2 erò	ds:conditional+present is:first+plural	# T4 + r[éí]simo, pavan
SFX T1 ir erísimo/I2 ir	ds:conditional+present is:first+plural	# T4 + r[éí]simo, metaplaxmo, pavan
SFX T1 0 ía/I3 [aei]r	ds:conditional+present is:second+singular	# T4 + ría
SFX T1 0 ías/I3 [aei]r	ds:conditional+present is:second+singular	# T4 + ría
SFX T1 ar ería/I3 ar	ds:conditional+present is:second+singular	# T4 + ría, metaplaxmo
SFX T1 ar erías/I3 ar	ds:conditional+present is:second+singular	# T4 + ría, metaplaxmo
SFX T1 ò ía/I3 erò	ds:conditional+present is:second+singular	# T4 + ría
SFX T1 ò ías/I3 erò	ds:conditional+present is:second+singular	# T4 + ría
SFX T1 ir ería/I3 ir	ds:conditional+present is:second+singular	# T4 + ría, metaplaxmo
SFX T1 ir erías/I3 ir	ds:conditional+present is:second+singular	# T4 + ría, metaplaxmo
SFX T1 0 isi/I3 [aei]r	ds:conditional+present is:second+singular	# T4 + rísi, pavan, arkade
SFX T1 0 ísis/I3 [aei]r	ds:conditional+present is:second+singular	# T4 + rísi, pavan, arkade
SFX T1 ar erisi/I3 ar	ds:conditional+present is:second+singular	# T4 + rísi, metaplaxmo, pavan, arkade
SFX T1 ar erísis/I3 ar	ds:conditional+present is:second+singular	# T4 + rísi, metaplaxmo, pavan, arkade
SFX T1 ò isi/I3 erò	ds:conditional+present is:second+singular	# T4 + rísi, pavan, arkade
SFX T1 ò ísis/I3 erò	ds:conditional+present is:second+singular	# T4 + rísi, pavan, arkade
SFX T1 0 esi/I4 [aei]r	ds:conditional+present is:second+plural	# T4 + rési
SFX T1 ar eresi/I4 ar	ds:conditional+present is:second+plural	# T4 + rési, metaplaxmo
SFX T1 ò esi/I4 erò	ds:conditional+present is:second+plural	# T4 + rési
SFX T1 ir esi/I4 ir	ds:conditional+present is:second+plural	# T4 + rési, metaplaxmo
SFX T1 0 isi/I4 [aei]r	ds:conditional+present is:second+plural	# T4 + rísi, pavan, arkade
SFX T1 ar erisi/I4 ar	ds:conditional+present is:second+plural	# T4 + rísi, metaplaxmo, pavan, arkade
SFX T1 ò isi/I4 erò	ds:conditional+present is:second+plural	# T4 + rísi, pavan, arkade
SFX T1 0 ía [aei]r	ds:conditional+present is:third	# T4 + rí[ae]
SFX T1 ar ería ar	ds:conditional+present is:third	# T4 + rí[ae], metaplaxmo
SFX T1 ò ía erò	ds:conditional+present is:third	# T4 + rí[ae]
SFX T1 ir ería ir	ds:conditional+present is:third	# T4 + rí[ae], metaplaxmo
SFX T1 0 ave [aei]r	ds:conditional+present is:first+singular	# T4 + rà(v)[ei]
SFX T1 ar erave ar	ds:conditional+present is:first+singular	# T4 + rà(v)[ei], metaplaxmo
SFX T1 ò ave erò	ds:conditional+present is:first+singular	# T4 + rà(v)[ei]
SFX T1 0 ae [aei]r	ds:conditional+present is:first+singular	# T4 + rà(v)[ei]
SFX T1 ar erae ar	ds:conditional+present is:first+singular	# T4 + rà(v)[ei], metaplaxmo
SFX T1 ò ae erò	ds:conditional+present is:first+singular	# T4 + rà(v)[ei]
SFX T1 0 avi [aei]r	ds:conditional+present is:first+singular	# T4 + rà(v)[ei], pavan
SFX T1 ar eravi ar	ds:conditional+present is:first+singular	# T4 + rà(v)[ei], metaplaxmo, pavan
SFX T1 ò avi erò	ds:conditional+present is:first+singular	# T4 + rà(v)[ei], pavan
SFX T1 0 ai [aei]r	ds:conditional+present is:first+singular	# T4 + rà(v)[ei], pavan
SFX T1 ar erai ar	ds:conditional+present is:first+singular	# T4 + rà(v)[ei], metaplaxmo, pavan
SFX T1 ò ai erò	ds:conditional+present is:first+singular	# T4 + rà(v)[ei], pavan
SFX T1 0 ave [aei]r	ds:conditional+present is:first+plural	# T4 + rà(v)[ei]
SFX T1 ar erave ar	ds:conditional+present is:first+plural	# T4 + rà(v)[ei], metaplaxmo
SFX T1 ò ave erò	ds:conditional+present is:first+plural	# T4 + rà(v)[ei]
SFX T1 0 ae [aei]r	ds:conditional+present is:first+plural	# T4 + rà(v)[ei]
SFX T1 ar erae ar	ds:conditional+present is:first+plural	# T4 + rà(v)[ei], metaplaxmo
SFX T1 ò ae erò	ds:conditional+present is:first+plural	# T4 + rà(v)[ei]
SFX T1 0 ave [aei]r	ds:conditional+present is:second+singular	# T4 + rà(v)[ei]
SFX T1 ar erave ar	ds:conditional+present is:second+singular	# T4 + rà(v)[ei], metaplaxmo
SFX T1 ò ave erò	ds:conditional+present is:second+singular	# T4 + rà(v)[ei]
SFX T1 0 ae [aei]r	ds:conditional+present is:second+singular	# T4 + rà(v)[ei]
SFX T1 ar erae ar	ds:conditional+present is:second+singular	# T4 + rà(v)[ei], metaplaxmo
SFX T1 ò ae erò	ds:conditional+present is:second+singular	# T4 + rà(v)[ei]
SFX T1 0 ave [aei]r	ds:conditional+present is:second+plural	# T4 + rà(v)[ei]
SFX T1 ar erave ar	ds:conditional+present is:second+plural	# T4 + rà(v)[ei], metaplaxmo
SFX T1 ò ave erò	ds:conditional+present is:second+plural	# T4 + rà(v)[ei]
SFX T1 0 ae [aei]r	ds:conditional+present is:second+plural	# T4 + rà(v)[ei]
SFX T1 ar erae ar	ds:conditional+present is:second+plural	# T4 + rà(v)[ei], metaplaxmo
SFX T1 ò ae erò	ds:conditional+present is:second+plural	# T4 + rà(v)[ei]
SFX T1 0 ave [aei]r	ds:conditional+present is:third	# T4 + rà(v)[ei]
SFX T1 ar erave ar	ds:conditional+present is:third	# T4 + rà(v)[ei], metaplaxmo
SFX T1 ò ave erò	ds:conditional+present is:third	# T4 + rà(v)[ei]
SFX T1 0 ae [aei]r	ds:conditional+present is:third	# T4 + rà(v)[ei]
SFX T1 ar erae ar	ds:conditional+present is:third	# T4 + rà(v)[ei], metaplaxmo
SFX T1 ò ae erò	ds:conditional+present is:third	# T4 + rà(v)[ei]

# -àr, -ér, '-er, -ír, '–ir/–iso–
# group: subjunctive present
SFX T2 Y 21
SFX T2 ar emo ar	ds:subjunctive+present is:first+plural	# T5 + mo
SFX T2 r mo er	ds:subjunctive+present is:first+plural	# T5 + mo
SFX T2 er imo [^i]er	ds:subjunctive+present is:first+plural	# T5 + mo
SFX T2 er mo ier	ds:subjunctive+present is:first+plural	# T5 + mo
SFX T2 rò mo erò	ds:subjunctive+present is:first+plural	# T5 + mo
SFX T2 erò imo [^i]erò	ds:subjunctive+present is:first+plural	# T5 + mo
SFX T2 erò mo ierò	ds:subjunctive+present is:first+plural	# T5 + mo
SFX T2 r mo ir	ds:subjunctive+present is:first+plural	# T5 + mo
SFX T2 ir emo ir	ds:subjunctive+present is:first+plural	# T5 + mo, metaplaxmo
SFX T2 ar è ar	ds:subjunctive+present is:second+plural	# T5, venethian
SFX T2 ar é ar	ds:subjunctive+present is:second+plural	# T5, arkade
SFX T2 er è er	ds:subjunctive+present is:second+plural	# T5, venethian
SFX T2 er é er	ds:subjunctive+present is:second+plural	# T5 = T12 + é([dg]e), arkade
SFX T2 er í er	ds:subjunctive+present is:second+plural	# T5
SFX T2 erò è erò	ds:subjunctive+present is:second+plural	# T5, venethian
SFX T2 erò é erò	ds:subjunctive+present is:second+plural	# T5 = T12 + é([dg]e), arkade
SFX T2 erò í erò	ds:subjunctive+present is:second+plural	# T5
SFX T2 ir í ir	ds:subjunctive+present is:second+plural	# T5, arkade, venethian
SFX T2 ir é ir	ds:subjunctive+present is:second+plural	# T5 = T12 + é([dg]e)
SFX T2 e i [^i]e	ds:subjunctive+present is:second+singular	# T8 + i, na sílaba solke (xvie > xvii)
SFX T2 e 0 ie	ds:subjunctive+present is:second+singular	# T8 + i, se do o pí sílabe ke le fenise par –ie (studie > studi)

# from -àr, -ér, '-er, -ír, '–ir/–iso–
# group: imperative present second plural
SFX T3 Y 7
SFX T3 ar é/P0 ar	ds:imperative+present is:second+plural	# T5
SFX T3 ar è/P0 ar	ds:imperative+present is:second+plural	# T5
SFX T3 er é/P0 er	ds:imperative+present is:second+plural	# T5
SFX T3 er í/P0 er	ds:imperative+present is:second+plural	# T5
SFX T3 erò é/P0 erò	ds:imperative+present is:second+plural	# T5 = T12 + [èé]
SFX T3 erò í/P0 erò	ds:imperative+present is:second+plural	# T5
SFX T3 ir í/P0 ir	ds:imperative+present is:second+plural	# T5

# -àr, -ér, '-er, -ír, '–ir/–iso–
# group: indefinitive form
SFX T4 Y 48
SFX T4 r nte [ae]r	ds:participle+active	# T7 + nte
SFX T4 er ante er	ds:participle+active	# T7 + nte, metaplaxmo
SFX T4 ir ante ir	ds:participle+active	# T7 + nte, metaplaxmo
SFX T4 er ènte er	ds:participle+active	# T7 + nte, veronexe
SFX T4 ar ente ar	ds:participle+active	# T7 + nte, metaplaxmo
SFX T4 ar ènte ar	ds:participle+active	# T7 + nte, metaplaxmo, veronexe
SFX T4 rò nte erò	ds:participle+active	# T7 + nte
SFX T4 erò ante erò	ds:participle+active	# T7 + nte, metaplaxmo
SFX T4 erò ènte erò	ds:participle+active	# T7 + nte, veronexe
SFX T4 ir ente ir	ds:participle+active	# T7 + nte, metaplaxmo
SFX T4 ir ènte ir	ds:participle+active	# T7 + nte, metaplaxmo, veronexe
SFX T4 r do/M0y0 [ai]r	ds:participle+passive+weak is:singular+masculine	# T6 + d[oiae], T6 + ([oiae])
SFX T4 r da/F0y0 [ai]r	ds:participle+passive+weak is:singular+femenine	# T6 + d[oiae], T6 + ([oiae])
SFX T4 er udo/M0y0 [^u]er	ds:participle+passive+weak is:singular+masculine	# T6 + d[oiae], T6 + ([oiae])
SFX T4 er uda/F0y0 [^u]er	ds:participle+passive+weak is:singular+femenine	# T6 + d[oiae], T6 + ([oiae])
SFX T4 er do/M0y0 uer	ds:participle+passive+weak is:singular+masculine	# T6 + d[oiae], T6 + ([oiae])
SFX T4 er da/F0y0 uer	ds:participle+passive+weak is:singular+femenine	# T6 + d[oiae], T6 + ([oiae])
SFX T4 erò udo/M0y0 [^u]erò	ds:participle+passive+weak is:singular+masculine	# T6 + d[oiae], T6 + ([oiae])
SFX T4 erò uda/F0y0 [^u]erò	ds:participle+passive+weak is:singular+femenine	# T6 + d[oiae], T6 + ([oiae])
SFX T4 erò do/M0y0 uerò	ds:participle+passive+weak is:singular+masculine	# T6 + d[oiae], T6 + ([oiae])
SFX T4 erò da/F0y0 uerò	ds:participle+passive+weak is:singular+femenine	# T6 + d[oiae], T6 + ([oiae])
SFX T4 ir edo/M0y0 ir	ds:participle+passive+weak is:singular+masculine	# T6 + d[oiae], T6 + ([oiae]), metaplaxmo
SFX T4 ir eda/F0y0 ir	ds:participle+passive+weak is:singular+femenine	# T6 + d[oiae], T6 + ([oiae]), metaplaxmo
SFX T4 r sto/A1 [ae]r	ds:participle+passive+weak is:singular+masculine	# T2 + st[oiae] = T7 + st[oiae]
SFX T4 er asto/A1 er	ds:participle+passive+weak is:singular+masculine	# T2 + st[oiae] = T7 + st[oiae], metaplaxmo
SFX T4 r sto/A1 ir	ds:participle+passive+weak is:singular+masculine	# T2 + st[oiae]
SFX T4 rò sto/A1 erò	ds:participle+passive+weak is:singular+masculine	# T2 + st[oiae]
SFX T4 erò asto/A1 erò	ds:participle+passive+weak is:singular+masculine	# T7 + st[oiae], metaplaxmo
SFX T4 ir esto/A1 ir	ds:participle+passive+weak is:singular+masculine	# T7 + st[oiae], metaplaxmo
SFX T4 ir asto/A1 ir	ds:participle+passive+weak is:singular+masculine	# T7 + st[oiae], metaplaxmo
SFX T4 r ndo/P0 ar	ds:gerund+simple	# T2 + n[dt]o
SFX T4 r ndo/P0 [ei]r	ds:gerund+simple	# T2 + n[dt]o
SFX T4 rò ndo/P0 erò	ds:gerund+simple	# T2 + n[dt]o
SFX T4 er ando/P0 er	ds:gerund+simple	# T7 + n[dt]o, metaplaxmo
SFX T4 erò ando/P0 erò	ds:gerund+simple	# T7 + n[dt]o, metaplaxmo
SFX T4 ir endo/P0 ir	ds:gerund+simple	# T7 + n[dt]o, metaplaxmo
SFX T4 ir ando/P0 ir	ds:gerund+simple	# T7 + n[dt]o, metaplaxmo
SFX T4 r nto/P0 [ai]r	ds:gerund+simple	# T2 + n[dt]o
SFX T4 r nto/P0 er	ds:gerund+simple	# T2 + n[dt]o
SFX T4 er anto/P0 er	ds:gerund+simple	# T7 + n[dt]o, metaplaxmo
SFX T4 rò nto/P0 erò	ds:gerund+simple	# T2 + n[dt]o
SFX T4 erò anto/P0 erò	ds:gerund+simple	# T7 + n[dt]o, metaplaxmo
SFX T4 ir ento/P0 ir	ds:gerund+simple	# T7 + n[dt]o, metaplaxmo
SFX T4 ir anto/P0 ir	ds:gerund+simple	# T7 + n[dt]o, metaplaxmo
SFX T4 r nde/P0 ar	ds:gerund+simple	# T2 + n[dt]o, liventin
SFX T4 er ande/P0 er	ds:gerund+simple	# T2 + n[dt]o, liventin
SFX T4 erò ande/P0 erò	ds:gerund+simple	# T2 + n[dt]o, liventin
SFX T4 ir ande/P0 ir	ds:gerund+simple	# T7 + n[dt]o, liventin


# -àr, -ér, '-er, -ír, '–ir/–iso–
# group: indicative present third
# used if word does not contains ƚ
SFX L0 Y 5
SFX L0 e a-lo/I6 e	ds:indicative+present is:third	# T10
SFX L0 e i-lo/I6 e	ds:indicative+present is:third	# T10, dhulian
SFX L0 e o-lo/I6 ise	ds:indicative+present is:third	# T10
SFX L0 e a-lo/I6 ise	ds:indicative+present is:third	# T10
SFX L0 e i-lo/I6 ise	ds:indicative+present is:third	# T10, dhulian

# group: indicative imperfect, indicative future, subjunctive imperfect, conditional present
# used if word does not contains ƚ
SFX L1 Y 64
SFX L1 r va-lo/I6 [aei]r	ds:indicative+imperfect ds:interrogative is:third is:singular+masculine	# T2 + (v)a
SFX L1 ar eva-lo/I6 ar	ds:indicative+imperfect ds:interrogative is:third is:singular+masculine	# T2 + (v)a, metaplaxmo, liventin
SFX L1 rò va-lo/I6 erò	ds:indicative+imperfect ds:interrogative is:third is:singular+masculine	# T2 + (v)a
SFX L1 ir eva-lo/I6 ir	ds:indicative+imperfect ds:interrogative is:third is:singular+masculine	# T2 + (v)a, metaplaxmo
SFX L1 r a-lo/I6 [ae]r	ds:indicative+imperfect ds:interrogative is:third is:singular+masculine	# T2 + (v)a
SFX L1 ir ía-lo/I6 [^aeiouïü]ir	ds:indicative+imperfect ds:interrogative is:third is:singular+masculine	# T2 + (v)a
SFX L1 r a-lo/I6 [aeiouïü]ir	ds:indicative+imperfect ds:interrogative is:third is:singular+masculine	# T2 + (v)a
SFX L1 ar ea-lo/I6 ar	ds:indicative+imperfect ds:interrogative is:third is:singular+masculine	# T2 + (v)a, metaplaxmo, liventin
SFX L1 rò a-lo/I6 erò	ds:indicative+imperfect ds:interrogative is:third is:singular+masculine	# T2 + (v)a
SFX L1 ir ea-lo/I6 ir	ds:indicative+imperfect ds:interrogative is:third is:singular+masculine	# T2 + (v)a, metaplaxmo
SFX L1 0 à-lo/I6 [aei]r	ds:indicative+future ds:interrogative is:third is:singular+masculine	# T4 + rà
SFX L1 ar erà-lo/I6 ar	ds:indicative+future ds:interrogative is:third is:singular+masculine	# T4 + rà, metaplaxmo
SFX L1 ò à-lo/I6 erò	ds:indicative+future ds:interrogative is:third is:singular+masculine	# T4 + rà
SFX L1 ir erà-lo/I6 ir	ds:indicative+future ds:interrogative is:third is:singular+masculine	# T4 + rà, metaplaxmo
SFX L1 r se-lo/I6 [aei]r	ds:subjunctive+imperfect ds:interrogative is:third	# T2 + se
SFX L1 ar ese-lo/I6 ar	ds:subjunctive+imperfect ds:interrogative is:third	# T2 + se, metaplaxmo
SFX L1 rò se-lo/I6 erò	ds:subjunctive+imperfect ds:interrogative is:third	# T2 + se
SFX L1 ir ese-lo/I6 ir	ds:subjunctive+imperfect ds:interrogative is:third	# T2 + se, metaplaxmo
SFX L1 0 ise-lo/I6 [aei]r	ds:conditional+present ds:interrogative is:third is:singular+masculine	# T4 + rí[ae]
SFX L1 ar erise-lo/I6 ar	ds:conditional+present ds:interrogative is:third is:singular+masculine	# T4 + rí[ae], metaplaxmo
SFX L1 ò ise-lo/I6 erò	ds:conditional+present ds:interrogative is:third is:singular+masculine	# T4 + rí[ae]
SFX L1 ir erise-lo/I6 ir	ds:conditional+present ds:interrogative is:third is:singular+masculine	# T4 + rí[ae], metaplaxmo
SFX L1 0 ave-lo/I6 [aei]r	ds:conditional+present ds:interrogative is:third is:singular+masculine	# T4 + rà(v)[ei]
SFX L1 ar erave-lo/I6 ar	ds:conditional+present ds:interrogative is:third is:singular+masculine	# T4 + rà(v)[ei], metaplaxmo
SFX L1 ò ave-lo/I6 erò	ds:conditional+present ds:interrogative is:third is:singular+masculine	# T4 + rà(v)[ei]
SFX L1 0 ae-lo/I6 [aei]r	ds:conditional+present ds:interrogative is:third is:singular+masculine	# T4 + rà(v)[ei]
SFX L1 ar erae-lo/I6 ar	ds:conditional+present ds:interrogative is:third is:singular+masculine	# T4 + rà(v)[ei], metaplaxmo
SFX L1 ò ae-lo/I6 erò	ds:conditional+present ds:interrogative is:third is:singular+masculine	# T4 + rà(v)[ei]
SFX L1 0 avi-lo/I6 [aei]r	ds:conditional+present ds:interrogative is:third is:singular+masculine	# T4 + rà(v)[ei], pavan
SFX L1 ar eravi-lo/I6 ar	ds:conditional+present ds:interrogative is:third is:singular+masculine	# T4 + rà(v)[ei], metaplaxmo, pavan
SFX L1 ò avi-lo/I6 erò	ds:conditional+present ds:interrogative is:third is:singular+masculine	# T4 + rà(v)[ei], pavan
SFX L1 0 ai-lo/I6 [aei]r	ds:conditional+present ds:interrogative is:third is:singular+masculine	# T4 + rà(v)[ei], pavan
SFX L1 ar erai-lo/I6 ar	ds:conditional+present ds:interrogative is:third is:singular+masculine	# T4 + rà(v)[ei], metaplaxmo, pavan
SFX L1 ò ai-lo/I6 erò	ds:conditional+present ds:interrogative is:third is:singular+masculine	# T4 + rà(v)[ei], pavan
SFX L1 xerò rà-lo/I6 dixerò	ds:indicative+future ds:interrogative is:third is:singular+masculine	# T4 + rà, irregular díxer
SFX L1 xerò rise-lo/I6 dixerò	ds:conditional+present ds:interrogative is:third is:singular+masculine	# T4 + rí[ae], irregular díxer
SFX L1 xerò rave-lo/I6 dixerò	ds:conditional+present ds:interrogative is:third is:singular+masculine	# T4 + rà(v)[ei], irregular díxer
SFX L1 xerò rae-lo/I6 dixerò	ds:conditional+present ds:interrogative is:third is:singular+masculine	# T4 + rà(v)[ei], irregular díxer
SFX L1 xerò ravi-lo/I6 dixerò	ds:conditional+present ds:interrogative is:third is:singular+masculine	# T4 + rà(v)[ei], pavan, irregular díxer
SFX L1 xerò rai-lo/I6 dixerò	ds:conditional+present ds:interrogative is:third is:singular+masculine	# T4 + rà(v)[ei], pavan, irregular díxer
SFX L1 der rà-lo/I6 oder	ds:indicative+future ds:interrogative is:third is:singular+masculine	# T4 + rà, irregular poder
SFX L1 der rise-lo/I6 oder	ds:conditional+present ds:interrogative is:third is:singular+masculine	# T4 + rí[ae], irregular poder
SFX L1 der rave-lo/I6 oder	ds:conditional+present ds:interrogative is:third is:singular+masculine	# T4 + rà(v)[ei], irregular poder
SFX L1 der rae-lo/I6 oder	ds:conditional+present ds:interrogative is:third is:singular+masculine	# T4 + rà(v)[ei], irregular poder
SFX L1 der ravi-lo/I6 oder	ds:conditional+present ds:interrogative is:third is:singular+masculine	# T4 + rà(v)[ei], pavan, irregular poder
SFX L1 der rai-lo/I6 oder	ds:conditional+present ds:interrogative is:third is:singular+masculine	# T4 + rà(v)[ei], pavan, irregular poder
SFX L1 erò rà-lo/I6 traerò	ds:indicative+future ds:interrogative is:third is:singular+masculine	# T4 + rà, irregular tràer
SFX L1 erò rise-lo/I6 traerò	ds:conditional+present ds:interrogative is:third is:singular+masculine	# T4 + rí[ae], irregular tràer
SFX L1 erò rave-lo/I6 traerò	ds:conditional+present ds:interrogative is:third is:singular+masculine	# T4 + rà(v)[ei], irregular tràer
SFX L1 erò rae-lo/I6 traerò	ds:conditional+present ds:interrogative is:third is:singular+masculine	# T4 + rà(v)[ei], irregular tràer
SFX L1 erò ravi-lo/I6 traerò	ds:conditional+present ds:interrogative is:third is:singular+masculine	# T4 + rà(v)[ei], pavan, irregular tràer
SFX L1 erò rai-lo/I6 traerò	ds:conditional+present ds:interrogative is:third is:singular+masculine	# T4 + rà(v)[ei], pavan, irregular tràer
SFX L1 ler rà-lo/I6 [ctvʼ]oler	ds:indicative+future ds:interrogative is:third is:singular+masculine	# T4 + rà, irregular toler, voler
SFX L1 ler rà-lo/I6 [tv][iu]oler	ds:indicative+future ds:interrogative is:third is:singular+masculine	# T4 + rà, irregular toler, voler
SFX L1 ler rise-lo/I6 [ctvʼ]oler	ds:conditional+present ds:interrogative is:third is:singular+masculine	# T4 + rí[ae], irregular toler, voler
SFX L1 ler rise-lo/I6 [tv][iu]oler	ds:conditional+present ds:interrogative is:third is:singular+masculine	# T4 + rí[ae], irregular toler, voler
SFX L1 ler rave-lo/I6 [ctvʼ]oler	ds:conditional+present ds:interrogative is:third is:singular+masculine	# T4 + rà(v)[ei], irregular toler, voler
SFX L1 ler rave-lo/I6 [tv][iu]oler	ds:conditional+present ds:interrogative is:third is:singular+masculine	# T4 + rà(v)[ei], irregular toler, voler
SFX L1 ler rae-lo/I6 [ctvʼ]oler	ds:conditional+present ds:interrogative is:third is:singular+masculine	# T4 + rà(v)[ei], irregular toler, voler
SFX L1 ler rae-lo/I6 [tv][iu]oler	ds:conditional+present ds:interrogative is:third is:singular+masculine	# T4 + rà(v)[ei], irregular toler, voler
SFX L1 ler ravi-lo/I6 [ctvʼ]oler	ds:conditional+present ds:interrogative is:third is:singular+masculine	# T4 + rà(v)[ei], pavan, irregular toler, voler
SFX L1 ler ravi-lo/I6 [tv][iu]oler	ds:conditional+present ds:interrogative is:third is:singular+masculine	# T4 + rà(v)[ei], pavan, irregular toler, voler
SFX L1 ler rai-lo/I6 [ctvʼ]oler	ds:conditional+present ds:interrogative is:third is:singular+masculine	# T4 + rà(v)[ei], pavan, irregular toler, voler
SFX L1 ler rai-lo/I6 [tv][iu]oler	ds:conditional+present ds:interrogative is:third is:singular+masculine	# T4 + rà(v)[ei], pavan, irregular toler, voler

# from T3, T4, for -ér, '-er, -ír
# group: imperative present second singular
# used if word does not contains ƚ
SFX L2 Y 2
SFX L2 e i-l/P1 e	ds:imperative+present is:second+singular ds:pronomenal+accusative	# T9
SFX L2 0 -l/P1 e	ds:imperative+present is:second+singular ds:pronomenal+accusative	# T9

# group: imperative present
# used if word does not contains ƚ
SFX L3 Y 9
SFX L3 a e-l/P1 a	ds:imperative+present is:second+singular ds:pronomenal+accusative	# T9
SFX L3 e i-l/P1 e	ds:imperative+present is:second+singular ds:pronomenal+accusative	# T9
SFX L3 ar é-l/P1 ar	ds:imperative+present is:second+plural ds:pronomenal+accusative	# T5
SFX L3 ar è-l/P1 ar	ds:imperative+present is:second+plural ds:pronomenal+accusative	# T5
SFX L3 er é-l/P1 er	ds:imperative+present is:second+plural ds:pronomenal+accusative	# T5
SFX L3 er í-l/P1 er	ds:imperative+present is:second+plural ds:pronomenal+accusative	# T5
SFX L3 erò é-l/P1 erò	ds:imperative+present is:second+plural ds:pronomenal+accusative	# T5
SFX L3 erò í-l/P1 erò	ds:imperative+present is:second+plural ds:pronomenal+accusative	# T5
SFX L3 ir í-l/P1 ir	ds:imperative+present is:second+plural ds:pronomenal+accusative	# T5

# group: indefinitive form
# used if word does not contains ƚ
SFX L4 Y 18
SFX L4 r ndo-l/P1 ar	ds:gerund+simple ds:pronomenal+accusative	# T2 + n[dt]o
SFX L4 r ndo-l/P1 [ei]r	ds:gerund+simple ds:pronomenal+accusative	# T2 + n[dt]o
SFX L4 rò ndo-l/P1 erò	ds:gerund+simple ds:pronomenal+accusative	# T2 + n[dt]o
SFX L4 erò ando-l/P1 erò	ds:gerund+simple ds:pronomenal+accusative	# T7 + n[dt]o, metaplaxmo
SFX L4 er ando-l/P1 er	ds:gerund+simple ds:pronomenal+accusative	# T7 + n[dt]o, metaplaxmo
SFX L4 ir endo-l/P1 ir	ds:gerund+simple ds:pronomenal+accusative	# T7 + n[dt]o, metaplaxmo
SFX L4 ir ando-l/P1 ir	ds:gerund+simple ds:pronomenal+accusative	# T7 + n[dt]o, metaplaxmo
SFX L4 r nto-l/P1 [ai]r	ds:gerund+simple ds:pronomenal+accusative	# T2 + n[dt]o
SFX L4 r nto-l/P1 er	ds:gerund+simple ds:pronomenal+accusative	# T2 + n[dt]o
SFX L4 er anto-l/P1 er	ds:gerund+simple ds:pronomenal+accusative	# T7 + n[dt]o, metaplaxmo
SFX L4 rò nto-l/P1 erò	ds:gerund+simple ds:pronomenal+accusative	# T2 + n[dt]o
SFX L4 erò anto-l/P1 erò	ds:gerund+simple ds:pronomenal+accusative	# T7 + n[dt]o, metaplaxmo
SFX L4 ir ento-l/P1 ir	ds:gerund+simple ds:pronomenal+accusative	# T7 + n[dt]o, metaplaxmo
SFX L4 ir anto-l/P1 ir	ds:gerund+simple ds:pronomenal+accusative	# T7 + n[dt]o, metaplaxmo
SFX L4 r nde-l/P1 ar	ds:gerund+simple ds:pronomenal+accusative	# T2 + n[dt]o, liventin
SFX L4 er ande-l/P1 er	ds:gerund+simple ds:pronomenal+accusative	# T2 + n[dt]o, liventin
SFX L4 erò ande-l/P1 erò	ds:gerund+simple ds:pronomenal+accusative	# T2 + n[dt]o, liventin
SFX L4 ir ande-l/P1 ir	ds:gerund+simple ds:pronomenal+accusative	# T7 + n[dt]o, liventin


# -àr, -ér, '-er, -ír, '–ir/–iso–
# group: indicative present third
# used if word does contains ƚ
SFX l0 Y 5
SFX l0 e a-ƚo/P2 e	ds:indicative+present is:third ds:pronomenal+accusative	# T10
SFX l0 e i-ƚo/P2 e	ds:indicative+present is:third ds:pronomenal+accusative	# T10, dhulian
SFX l0 e o-ƚo/P2 ise	ds:indicative+present is:third ds:pronomenal+accusative	# T10
SFX l0 e a-ƚo/P2 ise	ds:indicative+present is:third ds:pronomenal+accusative	# T10
SFX l0 e i-ƚo/P2 ise	ds:indicative+present is:third ds:pronomenal+accusative	# T10, dhulian

# group: indicative imperfect, indicative future, subjunctive imperfect, conditional present
# used if word does contains ƚ
SFX l1 Y 64
SFX l1 r va-ƚo/I8 [aei]r	ds:indicative+imperfect ds:interrogative is:third is:singular+masculine	# T2 + (v)a
SFX l1 ar eva-ƚo/I8 ar	ds:indicative+imperfect ds:interrogative is:third is:singular+masculine	# T2 + (v)a, metaplaxmo, liventin
SFX l1 rò va-ƚo/I8 erò	ds:indicative+imperfect ds:interrogative is:third is:singular+masculine	# T2 + (v)a
SFX l1 ir eva-ƚo/I8 ir	ds:indicative+imperfect ds:interrogative is:third is:singular+masculine	# T2 + (v)a, metaplaxmo
SFX l1 r a-ƚo/I8 [ae]r	ds:indicative+imperfect ds:interrogative is:third is:singular+masculine	# T2 + (v)a
SFX l1 ir ía-ƚo/I8 [^aeiouïü]ir	ds:indicative+imperfect ds:interrogative is:third is:singular+masculine	# T2 + (v)a
SFX l1 r a-ƚo/I8 [aeiouïü]ir	ds:indicative+imperfect ds:interrogative is:third is:singular+masculine	# T2 + (v)a
SFX l1 ar ea-ƚo/I8 ar	ds:indicative+imperfect ds:interrogative is:third is:singular+masculine	# T2 + (v)a, metaplaxmo, liventin
SFX l1 rò a-ƚo/I8 erò	ds:indicative+imperfect ds:interrogative is:third is:singular+masculine	# T2 + (v)a
SFX l1 ir ea-ƚo/I8 ir	ds:indicative+imperfect ds:interrogative is:third is:singular+masculine	# T2 + (v)a, metaplaxmo
SFX l1 0 à-ƚo/I8 [aei]r	ds:indicative+future ds:interrogative is:third is:singular+masculine	# T4 + rà
SFX l1 ar erà-ƚo/I8 ar	ds:indicative+future ds:interrogative is:third is:singular+masculine	# T4 + rà, metaplaxmo
SFX l1 ò à-ƚo/I8 erò	ds:indicative+future ds:interrogative is:third is:singular+masculine	# T4 + rà
SFX l1 ir erà-ƚo/I8 ir	ds:indicative+future ds:interrogative is:third is:singular+masculine	# T4 + rà, metaplaxmo
SFX l1 r se-ƚo/I8 [aei]r	ds:subjunctive+imperfect ds:interrogative is:third is:singular+masculine	# T2 + se
SFX l1 ar ese-ƚo/I8 ar	ds:subjunctive+imperfect ds:interrogative is:third is:singular+masculine	# T2 + se, metaplaxmo
SFX l1 rò se-ƚo/I8 erò	ds:subjunctive+imperfect ds:interrogative is:third is:singular+masculine	# T2 + se
SFX l1 ir ese-ƚo/I8 ir	ds:subjunctive+imperfect ds:interrogative is:third is:singular+masculine	# T2 + se, metaplaxmo
SFX l1 0 ise-ƚo/I8 [aei]r	ds:conditional+present ds:interrogative is:third is:singular+masculine	# T4 + rí[ae]
SFX l1 ar erise-ƚo/I8 ar	ds:conditional+present ds:interrogative is:third is:singular+masculine	# T4 + rí[ae], metaplaxmo
SFX l1 ò ise-ƚo/I8 erò	ds:conditional+present ds:interrogative is:third is:singular+masculine	# T4 + rí[ae]
SFX l1 ir erise-ƚo/I8 ir	ds:conditional+present ds:interrogative is:third is:singular+masculine	# T4 + rí[ae], metaplaxmo
SFX l1 0 ave-ƚo/I8 [aei]r	ds:conditional+present ds:interrogative is:third is:singular+masculine	# T4 + rà(v)[ei]
SFX l1 ar erave-ƚo/I8 ar	ds:conditional+present ds:interrogative is:third is:singular+masculine	# T4 + rà(v)[ei], metaplaxmo
SFX l1 ò ave-ƚo/I8 erò	ds:conditional+present ds:interrogative is:third is:singular+masculine	# T4 + rà(v)[ei]
SFX l1 0 ae-ƚo/I8 [aei]r	ds:conditional+present ds:interrogative is:third is:singular+masculine	# T4 + rà(v)[ei]
SFX l1 ar erae-ƚo/I8 ar	ds:conditional+present ds:interrogative is:third is:singular+masculine	# T4 + rà(v)[ei], metaplaxmo
SFX l1 ò ae-ƚo/I8 erò	ds:conditional+present ds:interrogative is:third is:singular+masculine	# T4 + rà(v)[ei]
SFX l1 0 avi-ƚo/I8 [aei]r	ds:conditional+present ds:interrogative is:third is:singular+masculine	# T4 + rà(v)[ei], pavan
SFX l1 ar eravi-ƚo/I8 ar	ds:conditional+present ds:interrogative is:third is:singular+masculine	# T4 + rà(v)[ei], pavan, metaplaxmo
SFX l1 ò avi-ƚo/I8 erò	ds:conditional+present ds:interrogative is:third is:singular+masculine	# T4 + rà(v)[ei], pavan
SFX l1 0 ai-ƚo/I8 [aei]r	ds:conditional+present ds:interrogative is:third is:singular+masculine	# T4 + rà(v)[ei], pavan
SFX l1 ar erai-ƚo/I8 ar	ds:conditional+present ds:interrogative is:third is:singular+masculine	# T4 + rà(v)[ei], pavan, metaplaxmo
SFX l1 ò ai-ƚo/I8 erò	ds:conditional+present ds:interrogative is:third is:singular+masculine	# T4 + rà(v)[ei], pavan
SFX l1 xerò rà-ƚo/I8 dixerò	ds:indicative+future ds:interrogative is:third is:singular+masculine	# T4 + rà, irregular díxer
SFX l1 xerò rise-ƚo/I8 dixerò	ds:conditional+present ds:interrogative is:third is:singular+masculine	# T4 + rí[ae], irregular díxer
SFX l1 xerò rave-ƚo/I8 dixerò	ds:conditional+present ds:interrogative is:third is:singular+masculine	# T4 + rà(v)[ei], irregular díxer
SFX l1 xerò rae-ƚo/I8 dixerò	ds:conditional+present ds:interrogative is:third is:singular+masculine	# T4 + rà(v)[ei], irregular díxer
SFX l1 xerò ravi-ƚo/I8 dixerò	ds:conditional+present ds:interrogative is:third is:singular+masculine	# T4 + rà(v)[ei], pavan, irregular díxer
SFX l1 xerò rai-ƚo/I8 dixerò	ds:conditional+present ds:interrogative is:third is:singular+masculine	# T4 + rà(v)[ei], pavan, irregular díxer
SFX l1 der rà-ƚo/I8 oder	ds:indicative+future ds:interrogative is:third is:singular+masculine	# T4 + rà, irregular poder
SFX l1 der rise-ƚo/I8 oder	ds:conditional+present ds:interrogative is:third is:singular+masculine	# T4 + rí[ae], irregular poder
SFX l1 der rave-ƚo/I8 oder	ds:conditional+present ds:interrogative is:third is:singular+masculine	# T4 + rà(v)[ei], irregular poder
SFX l1 der rae-ƚo/I8 oder	ds:conditional+present ds:interrogative is:third is:singular+masculine	# T4 + rà(v)[ei], irregular poder
SFX l1 der ravi-ƚo/I8 oder	ds:conditional+present ds:interrogative is:third is:singular+masculine	# T4 + rà(v)[ei], pavan, irregular poder
SFX l1 der rai-ƚo/I8 oder	ds:conditional+present ds:interrogative is:third is:singular+masculine	# T4 + rà(v)[ei], pavan, irregular poder
SFX l1 erò rà-ƚo/I8 traerò	ds:indicative+future ds:interrogative is:third is:singular+masculine	# T4 + rà, irregular tràer
SFX l1 erò rise-ƚo/I8 traerò	ds:conditional+present ds:interrogative is:third is:singular+masculine	# T4 + rí[ae], irregular tràer
SFX l1 erò rave-ƚo/I8 traerò	ds:conditional+present ds:interrogative is:third is:singular+masculine	# T4 + rà(v)[ei], irregular tràer
SFX l1 erò rae-ƚo/I8 traerò	ds:conditional+present ds:interrogative is:third is:singular+masculine	# T4 + rà(v)[ei], irregular tràer
SFX l1 erò ravi-ƚo/I8 traerò	ds:conditional+present ds:interrogative is:third is:singular+masculine	# T4 + rà(v)[ei], pavan, irregular tràer
SFX l1 erò rai-ƚo/I8 traerò	ds:conditional+present ds:interrogative is:third is:singular+masculine	# T4 + rà(v)[ei], pavan, irregular tràer
SFX l1 ler rà-ƚo/I6 [ctvʼ]oler	ds:indicative+future ds:interrogative is:third is:singular+masculine	# T4 + rà, irregular toler, voler
SFX l1 ler rà-ƚo/I6 [tv][iu]oler	ds:indicative+future ds:interrogative is:third is:singular+masculine	# T4 + rà, irregular toler, voler
SFX l1 ler rise-ƚo/I8 [ctvʼ]oler	ds:conditional+present ds:interrogative is:third is:singular+masculine	# T4 + rí[ae], irregular toler, voler
SFX l1 ler rise-ƚo/I8 [tv][iu]oler	ds:conditional+present ds:interrogative is:third is:singular+masculine	# T4 + rí[ae], irregular toler, voler
SFX l1 ler rave-ƚo/I8 [ctvʼ]oler	ds:conditional+present ds:interrogative is:third is:singular+masculine	# T4 + rà(v)[ei], irregular toler, voler
SFX l1 ler rave-ƚo/I8 [tv][iu]oler	ds:conditional+present ds:interrogative is:third is:singular+masculine	# T4 + rà(v)[ei], irregular toler, voler
SFX l1 ler rae-ƚo/I8 [ctvʼ]oler	ds:conditional+present ds:interrogative is:third is:singular+masculine	# T4 + rà(v)[ei], irregular toler, voler
SFX l1 ler rae-ƚo/I8 [tv][iu]oler	ds:conditional+present ds:interrogative is:third is:singular+masculine	# T4 + rà(v)[ei], irregular toler, voler
SFX l1 ler ravi-ƚo/I8 [ctvʼ]oler	ds:conditional+present ds:interrogative is:third is:singular+masculine	# T4 + rà(v)[ei], pavan, irregular toler, voler
SFX l1 ler ravi-ƚo/I8 [tv][iu]oler	ds:conditional+present ds:interrogative is:third is:singular+masculine	# T4 + rà(v)[ei], pavan, irregular toler, voler
SFX l1 ler rai-ƚo/I8 [ctvʼ]oler	ds:conditional+present ds:interrogative is:third is:singular+masculine	# T4 + rà(v)[ei], pavan, irregular toler, voler
SFX l1 ler rai-ƚo/I8 [tv][iu]oler	ds:conditional+present ds:interrogative is:third is:singular+masculine	# T4 + rà(v)[ei], pavan, irregular toler, voler

# from T3, T4, for -ér, '-er, -ír
# group: imperative present second singular
# used if word does contains ƚ
SFX l2 Y 2
SFX l2 e i-ƚo/P2 e	ds:imperative+present is:second+singular ds:pronomenal+accusative	# T9
SFX l2 0 -ƚo/P2 e	ds:imperative+present is:second+singular ds:pronomenal+accusative	# T9

# group: imperative present
# used if word does contains ƚ
SFX l3 Y 9
SFX l3 a e-ƚo/P2 a	ds:imperative+present is:second+singular ds:pronomenal+accusative	# T9
SFX l3 e i-ƚo/P2 e	ds:imperative+present is:second+singular ds:pronomenal+accusative	# T9
SFX l3 ar é-ƚo/P2 ar	ds:imperative+present is:second+plural ds:pronomenal+accusative	# T5
SFX l3 ar è-ƚo/P2 ar	ds:imperative+present is:second+plural ds:pronomenal+accusative	# T5
SFX l3 er é-ƚo/P2 er	ds:imperative+present is:second+plural ds:pronomenal+accusative	# T5
SFX l3 er í-ƚo/P2 er	ds:imperative+present is:second+plural ds:pronomenal+accusative	# T5
SFX l3 erò é-ƚo/P2 erò	ds:imperative+present is:second+plural ds:pronomenal+accusative	# T5
SFX l3 erò í-ƚo/P2 erò	ds:imperative+present is:second+plural ds:pronomenal+accusative	# T5
SFX l3 ir í-ƚo/P2 ir	ds:imperative+present is:second+plural ds:pronomenal+accusative	# T5

# group: indefinitive form
# used if word does contains ƚ
SFX l4 Y 18
SFX l4 r ndo-ƚo/P2 ar	ds:gerund+simple ds:pronomenal+accusative	# T2 + n[dt]o
SFX l4 r ndo-ƚo/P2 [ei]r	ds:gerund+simple ds:pronomenal+accusative	# T2 + n[dt]o
SFX l4 rò ndo-ƚo/P2 erò	ds:gerund+simple ds:pronomenal+accusative	# T2 + n[dt]o
SFX l4 erò ando-ƚo/P2 erò	ds:gerund+simple ds:pronomenal+accusative	# T7 + n[dt]o, metaplaxmo
SFX l4 er ando-ƚo/P2 er	ds:gerund+simple ds:pronomenal+accusative	# T7 + n[dt]o, metaplaxmo
SFX l4 ir endo-ƚo/P2 ir	ds:gerund+simple ds:pronomenal+accusative	# T7 + n[dt]o, metaplaxmo
SFX l4 ir ando-ƚo/P2 ir	ds:gerund+simple ds:pronomenal+accusative	# T7 + n[dt]o, metaplaxmo
SFX l4 r nto-ƚo/P2 [ai]r	ds:gerund+simple ds:pronomenal+accusative	# T2 + n[dt]o
SFX l4 r nto-ƚo/P2 er	ds:gerund+simple ds:pronomenal+accusative	# T2 + n[dt]o
SFX l4 er anto-ƚo/P2 er	ds:gerund+simple ds:pronomenal+accusative	# T7 + n[dt]o, metaplaxmo
SFX l4 rò nto-ƚo/P2 erò	ds:gerund+simple ds:pronomenal+accusative	# T2 + n[dt]o
SFX l4 erò anto-ƚo/P2 erò	ds:gerund+simple ds:pronomenal+accusative	# T7 + n[dt]o, metaplaxmo
SFX l4 ir ento-ƚo/P2 ir	ds:gerund+simple ds:pronomenal+accusative	# T7 + n[dt]o, metaplaxmo
SFX l4 ir anto-ƚo/P2 ir	ds:gerund+simple ds:pronomenal+accusative	# T7 + n[dt]o, metaplaxmo
SFX l4 r nde-ƚo/P2 ar	ds:gerund+simple ds:pronomenal+accusative	# T2 + n[dt]o, liventin
SFX l4 er ande-ƚo/P2 er	ds:gerund+simple ds:pronomenal+accusative	# T2 + n[dt]o, liventin
SFX l4 erò ande-ƚo/P2 erò	ds:gerund+simple ds:pronomenal+accusative	# T2 + n[dt]o, liventin
SFX l4 ir ande-ƚo/P2 ir	ds:gerund+simple ds:pronomenal+accusative	# T7 + n[dt]o, liventin


# group: indicative present
# used if word does not contains ƚ
SFX N0 Y 9
SFX N0 ar on/I2 ar	ds:indicative+present is:first+plural	# T12 + ón
SFX N0 ar en/I2 ar	ds:indicative+present is:first+plural	# T12 + én
SFX N0 er on/I2 er	ds:indicative+present is:first+plural	# T12 + ón
SFX N0 r n/I2 er	ds:indicative+present is:first+plural	# T12 + én
SFX N0 erò on/I2 erò	ds:indicative+present is:first+plural	# T12 + ón
SFX N0 rò n/I2 erò	ds:indicative+present is:first+plural	# T12 + én
SFX N0 0 0/I3 e	ds:indicative+present is:second+singular	# T10 = T8 + e, 2s=3, belumat
SFX N0 er è/I4 er	ds:indicative+present is:second+plural	# T12 + [èé]
SFX N0 erò è/I4 erò	ds:indicative+present is:second+plural	# T12 + [èé]

# group: indicative imperfect, indicative future, subjunctive imperfect, conditional present
# used if word does not contains ƚ
SFX N1 Y 751
SFX N1 r ve/I1FS [ae]r	ds:indicative+imperfect is:first+singular	# T2 + (v)[aeo]
SFX N1 ar eve/I1FS ar	ds:indicative+imperfect is:first+singular	# T2 + (v)[aeo], metaplaxmo, liventin
SFX N1 r ve/I1 ir	ds:indicative+imperfect is:first+singular	# T2 + (v)[aeo]
SFX N1 rò ve/I1FS erò	ds:indicative+imperfect is:first+singular	# T2 + (v)[aeo]
SFX N1 ir eve/I1FS ir	ds:indicative+imperfect is:first+singular	# T2 + (v)[aeo], metaplaxmo
SFX N1 r e/I1 [ae]r	ds:indicative+imperfect is:first+singular	# T2 + (v)[aeo]
SFX N1 ir íe/I1 [^aeiouïü]ir	ds:indicative+imperfect is:first+singular	# T2 + (v)[aeo]
SFX N1 r e/I1 [aeiouïü]ir	ds:indicative+imperfect is:first+singular	# T2 + (v)[aeo]
SFX N1 ar ee/I1 ar	ds:indicative+imperfect is:first+singular	# T2 + (v)[aeo], metaplaxmo, liventin
SFX N1 rò e/I1 erò	ds:indicative+imperfect is:first+singular	# T2 + (v)[aeo]
SFX N1 ir ee/I1 ir	ds:indicative+imperfect is:first+singular	# T2 + (v)[aeo], metaplaxmo
SFX N1 ar eva/I1 ar	ds:indicative+imperfect is:first+singular	# T2 + (v)[aeo], metaplaxmo, liventin
SFX N1 ar ea/I1 ar	ds:indicative+imperfect is:first+singular	# T2 + (v)[aeo], metaplaxmo, liventin
SFX N1 ar evo/I1 ar	ds:indicative+imperfect is:first+singular	# T2 + (v)[aeo], metaplaxmo, liventin
SFX N1 ar eo/I1 ar	ds:indicative+imperfect is:first+singular	# T2 + (v)[aeo], metaplaxmo, liventin
SFX N1 ar on/I2 ar	ds:indicative+imperfect is:first+plural	# T11 + (iv)(i)ón(s[ei])
SFX N1 er on/I2 er	ds:indicative+imperfect is:first+plural	# T11 + (iv)(i)ón(s[ei])
SFX N1 erò on/I2 erò	ds:indicative+imperfect is:first+plural	# T11 + (iv)(i)ón(s[ei])
SFX N1 ir on/I2 ir	ds:indicative+imperfect is:first+plural	# T11 + (iv)(i)ón(s[ei])
SFX N1 ar onse ar	ds:indicative+imperfect is:first+plural	# T11 + (iv)(i)ón(s[ei]), baso belumat, liventin
SFX N1 er onse er	ds:indicative+imperfect is:first+plural	# T11 + (iv)(i)ón(s[ei]), baso belumat, liventin
SFX N1 erò onse erò	ds:indicative+imperfect is:first+plural	# T11 + (iv)(i)ón(s[ei]), baso belumat, liventin
SFX N1 ir onse ir	ds:indicative+imperfect is:first+plural	# T11 + (iv)(i)ón(s[ei]), baso belumat, liventin
SFX N1 ar onsi ar	ds:indicative+imperfect is:first+plural	# T11 + (iv)(i)ón(s[ei])
SFX N1 er onsi er	ds:indicative+imperfect is:first+plural	# T11 + (iv)(i)ón(s[ei])
SFX N1 erò onsi erò	ds:indicative+imperfect is:first+plural	# T11 + (iv)(i)ón(s[ei])
SFX N1 ir onsi ir	ds:indicative+imperfect is:first+plural	# T11 + (iv)(i)ón(s[ei])
SFX N1 ar ion/I2 [^ciɉñ]ar	ds:indicative+imperfect is:first+plural	# T11 + (iv)(i)ón(s[ei])
SFX N1 er ion/I2 [^ciɉñ]er	ds:indicative+imperfect is:first+plural	# T11 + (iv)(i)ón(s[ei])
SFX N1 erò ion/I2 [^ciɉñ]erò	ds:indicative+imperfect is:first+plural	# T11 + (iv)(i)ón(s[ei])
SFX N1 r on/I2 ir	ds:indicative+imperfect is:first+plural	# T11 + (iv)(i)ón(s[ei])
SFX N1 ar ionse [^ciɉñ]ar	ds:indicative+imperfect is:first+plural	# T11 + (iv)(i)ón(s[ei]), baso belumat, liventin
SFX N1 er ionse [^ciɉñ]er	ds:indicative+imperfect is:first+plural	# T11 + (iv)(i)ón(s[ei]), baso belumat, liventin
SFX N1 erò ionse [^ciɉñ]erò	ds:indicative+imperfect is:first+plural	# T11 + (iv)(i)ón(s[ei]), baso belumat, liventin
SFX N1 r onse ir	ds:indicative+imperfect is:first+plural	# T11 + (iv)(i)ón(s[ei])
SFX N1 ar ionsi [^ciɉñ]ar	ds:indicative+imperfect is:first+plural	# T11 + (iv)(i)ón(s[ei])
SFX N1 er ionsi [^ciɉñ]er	ds:indicative+imperfect is:first+plural	# T11 + (iv)(i)ón(s[ei])
SFX N1 erò ionsi [^ciɉñ]erò	ds:indicative+imperfect is:first+plural	# T11 + (iv)(i)ón(s[ei])
SFX N1 r onsi ir	ds:indicative+imperfect is:first+plural	# T11 + (iv)(i)ón(s[ei])
SFX N1 ar ivon/I2 ar	ds:indicative+imperfect is:first+plural	# T11 + (iv)(i)ón(s[ei])
SFX N1 er ivon/I2 er	ds:indicative+imperfect is:first+plural	# T11 + (iv)(i)ón(s[ei])
SFX N1 erò ivon/I2 erò	ds:indicative+imperfect is:first+plural	# T11 + (iv)(i)ón(s[ei])
SFX N1 r von/I2 ir	ds:indicative+imperfect is:first+plural	# T11 + (iv)(i)ón(s[ei])
SFX N1 ar ivonse ar	ds:indicative+imperfect is:first+plural	# T11 + (iv)(i)ón(s[ei]), baso belumat, liventin
SFX N1 er ivonse er	ds:indicative+imperfect is:first+plural	# T11 + (iv)(i)ón(s[ei]), baso belumat, liventin
SFX N1 erò ivonse erò	ds:indicative+imperfect is:first+plural	# T11 + (iv)(i)ón(s[ei]), baso belumat, liventin
SFX N1 r vonse ir	ds:indicative+imperfect is:first+plural	# T11 + (iv)(i)ón(s[ei]), baso belumat, liventin
SFX N1 ar ivonsi ar	ds:indicative+imperfect is:first+plural	# T11 + (iv)(i)ón(s[ei])
SFX N1 er ivonsi er	ds:indicative+imperfect is:first+plural	# T11 + (iv)(i)ón(s[ei])
SFX N1 erò ivonsi erò	ds:indicative+imperfect is:first+plural	# T11 + (iv)(i)ón(s[ei])
SFX N1 r vonsi ir	ds:indicative+imperfect is:first+plural	# T11 + (iv)(i)ón(s[ei])
SFX N1 ar ivion/I2 ar	ds:indicative+imperfect is:first+plural	# T11 + (iv)(i)ón(s[ei])
SFX N1 er ivion/I2 er	ds:indicative+imperfect is:first+plural	# T11 + (iv)(i)ón(s[ei])
SFX N1 erò ivion/I2 erò	ds:indicative+imperfect is:first+plural	# T11 + (iv)(i)ón(s[ei])
SFX N1 r vion/I2 ir	ds:indicative+imperfect is:first+plural	# T11 + (iv)(i)ón(s[ei])
SFX N1 ar ivionse ar	ds:indicative+imperfect is:first+plural	# T11 + (iv)(i)ón(s[ei]), baso belumat, liventin
SFX N1 er ivionse er	ds:indicative+imperfect is:first+plural	# T11 + (iv)(i)ón(s[ei]), baso belumat, liventin
SFX N1 erò ivionse erò	ds:indicative+imperfect is:first+plural	# T11 + (iv)(i)ón(s[ei]), baso belumat, liventin
SFX N1 r vionse ir	ds:indicative+imperfect is:first+plural	# T11 + (iv)(i)ón(s[ei]), baso belumat, liventin
SFX N1 ar ivionsi ar	ds:indicative+imperfect is:first+plural	# T11 + (iv)(i)ón(s[ei])
SFX N1 er ivionsi er	ds:indicative+imperfect is:first+plural	# T11 + (iv)(i)ón(s[ei])
SFX N1 erò ivionsi erò	ds:indicative+imperfect is:first+plural	# T11 + (iv)(i)ón(s[ei])
SFX N1 r vionsi ir	ds:indicative+imperfect is:first+plural	# T11 + (iv)(i)ón(s[ei])
SFX N1 ar en/I2 ar	ds:indicative+imperfect is:first+plural	# T11 + (iv)[éí]n(s[ei])
SFX N1 r n/I2 er	ds:indicative+imperfect is:first+plural	# T11 + (iv)[éí]n(s[ei])
SFX N1 rò n/I2 erò	ds:indicative+imperfect is:first+plural	# T11 + (iv)[éí]n(s[ei])
SFX N1 ir en/I2 ir	ds:indicative+imperfect is:first+plural	# T11 + (iv)[éí]n(s[ei]), metaplaxmo
SFX N1 ar ense ar	ds:indicative+imperfect is:first+plural	# T11 + (iv)[éí]n(s[ei]), metaplaxmo, liventin
SFX N1 r nse er	ds:indicative+imperfect is:first+plural	# T11 + (iv)[éí]n(s[ei]), liventin
SFX N1 rò nse erò	ds:indicative+imperfect is:first+plural	# T11 + (iv)[éí]n(s[ei]), liventin
SFX N1 ir ense ir	ds:indicative+imperfect is:first+plural	# T11 + (iv)[éí]n(s[ei]), metaplaxmo, liventin
SFX N1 ar ensi ar	ds:indicative+imperfect is:first+plural	# T11 + (iv)[éí]n(s[ei]), metaplaxmo, liventin
SFX N1 r nsi er	ds:indicative+imperfect is:first+plural	# T11 + (iv)[éí]n(s[ei])
SFX N1 rò nsi erò	ds:indicative+imperfect is:first+plural	# T11 + (iv)[éí]n(s[ei])
SFX N1 ir ensi ir	ds:indicative+imperfect is:first+plural	# T11 + (iv)[éí]n(s[ei]), metaplaxmo
SFX N1 ar in/I2 ar	ds:indicative+imperfect is:first+plural	# T11 + (iv)[éí]n(s[ei])
SFX N1 er in/I2 er	ds:indicative+imperfect is:first+plural	# T11 + (iv)[éí]n(s[ei])
SFX N1 erò in/I2 erò	ds:indicative+imperfect is:first+plural	# T11 + (iv)[éí]n(s[ei])
SFX N1 r n/I2 ir	ds:indicative+imperfect is:first+plural	# T11 + (iv)[éí]n(s[ei])
SFX N1 ar inse ar	ds:indicative+imperfect is:first+plural	# T11 + (iv)[éí]n(s[ei]), liventin
SFX N1 er inse er	ds:indicative+imperfect is:first+plural	# T11 + (iv)[éí]n(s[ei]), liventin
SFX N1 erò inse erò	ds:indicative+imperfect is:first+plural	# T11 + (iv)[éí]n(s[ei]), liventin
SFX N1 r nse ir	ds:indicative+imperfect is:first+plural	# T11 + (iv)[éí]n(s[ei]), liventin
SFX N1 ar insi ar	ds:indicative+imperfect is:first+plural	# T11 + (iv)[éí]n(s[ei])
SFX N1 er insi er	ds:indicative+imperfect is:first+plural	# T11 + (iv)[éí]n(s[ei])
SFX N1 erò insi erò	ds:indicative+imperfect is:first+plural	# T11 + (iv)[éí]n(s[ei])
SFX N1 r nsi ir	ds:indicative+imperfect is:first+plural	# T11 + (iv)[éí]n(s[ei])
SFX N1 ar iven/I2 ar	ds:indicative+imperfect is:first+plural	# T11 + (iv)[éí]n(s[ei])
SFX N1 er iven/I2 er	ds:indicative+imperfect is:first+plural	# T11 + (iv)[éí]n(s[ei])
SFX N1 erò iven/I2 erò	ds:indicative+imperfect is:first+plural	# T11 + (iv)[éí]n(s[ei])
SFX N1 r ven/I2 ir	ds:indicative+imperfect is:first+plural	# T11 + (iv)[éí]n(s[ei])
SFX N1 ar ivense ar	ds:indicative+imperfect is:first+plural	# T11 + (iv)[éí]n(s[ei]), liventin
SFX N1 er ivense er	ds:indicative+imperfect is:first+plural	# T11 + (iv)[éí]n(s[ei]), liventin
SFX N1 erò ivense erò	ds:indicative+imperfect is:first+plural	# T11 + (iv)[éí]n(s[ei]), liventin
SFX N1 r vense ir	ds:indicative+imperfect is:first+plural	# T11 + (iv)[éí]n(s[ei]), liventin
SFX N1 ar ivensi ar	ds:indicative+imperfect is:first+plural	# T11 + (iv)[éí]n(s[ei])
SFX N1 er ivensi er	ds:indicative+imperfect is:first+plural	# T11 + (iv)[éí]n(s[ei])
SFX N1 erò ivensi erò	ds:indicative+imperfect is:first+plural	# T11 + (iv)[éí]n(s[ei])
SFX N1 r vensi ir	ds:indicative+imperfect is:first+plural	# T11 + (iv)[éí]n(s[ei])
SFX N1 ar ivin/I2 ar	ds:indicative+imperfect is:first+plural	# T11 + (iv)[éí]n(s[ei])
SFX N1 er ivin/I2 er	ds:indicative+imperfect is:first+plural	# T11 + (iv)[éí]n(s[ei])
SFX N1 erò ivin/I2 erò	ds:indicative+imperfect is:first+plural	# T11 + (iv)[éí]n(s[ei])
SFX N1 r vin/I2 ir	ds:indicative+imperfect is:first+plural	# T11 + (iv)[éí]n(s[ei])
SFX N1 ar ivinse ar	ds:indicative+imperfect is:first+plural	# T11 + (iv)[éí]n(s[ei]), liventin
SFX N1 er ivinse er	ds:indicative+imperfect is:first+plural	# T11 + (iv)[éí]n(s[ei]), liventin
SFX N1 erò ivinse erò	ds:indicative+imperfect is:first+plural	# T11 + (iv)[éí]n(s[ei]), liventin
SFX N1 r vinse ir	ds:indicative+imperfect is:first+plural	# T11 + (iv)[éí]n(s[ei]), liventin
SFX N1 ar ivinsi ar	ds:indicative+imperfect is:first+plural	# T11 + (iv)[éí]n(s[ei])
SFX N1 er ivinsi er	ds:indicative+imperfect is:first+plural	# T11 + (iv)[éí]n(s[ei])
SFX N1 erò ivinsi erò	ds:indicative+imperfect is:first+plural	# T11 + (iv)[éí]n(s[ei])
SFX N1 r vinsi ir	ds:indicative+imperfect is:first+plural	# T11 + (iv)[éí]n(s[ei])
SFX N1 r va/I3 [aei]r	ds:indicative+imperfect is:second+singular	# T2 + (v)a
SFX N1 ar àvas/I3 ar	ds:indicative+imperfect is:second+singular	# T2 + (v)a
SFX N1 er évas/I3 er	ds:indicative+imperfect is:second+singular	# T2 + (v)a
SFX N1 ir ívas/I3 ir	ds:indicative+imperfect is:second+singular	# T2 + (v)a
SFX N1 ar eva/I3 ar	ds:indicative+imperfect is:second+singular	# T2 + (v)a, metaplaxmo, liventin
SFX N1 ar évas/I3 ar	ds:indicative+imperfect is:second+singular	# T2 + (v)a, metaplaxmo, liventin
SFX N1 rò va/I3 erò	ds:indicative+imperfect is:second+singular	# T2 + (v)a
SFX N1 erò évas/I3 erò	ds:indicative+imperfect is:second+singular	# T2 + (v)a
SFX N1 ir eva/I3 ir	ds:indicative+imperfect is:second+singular	# T2 + (v)a, metaplaxmo
SFX N1 ir évas/I3 ir	ds:indicative+imperfect is:second+singular	# T2 + (v)a, metaplaxmo
SFX N1 r a/I3 [ae]r	ds:indicative+imperfect is:second+singular	# T2 + (v)a
SFX N1 ar àas/I3 ar	ds:indicative+imperfect is:second+singular	# T2 + (v)a
SFX N1 er éas/I3 er	ds:indicative+imperfect is:second+singular	# T2 + (v)a
SFX N1 ir ía/I3 [^aeiouïü]ir	ds:indicative+imperfect is:second+singular	# T2 + (v)a
SFX N1 ir ías/I3 [^aeiouïü]ir	ds:indicative+imperfect is:second+singular	# T2 + (v)a
SFX N1 r a/I3 [aeiouïü]ir	ds:indicative+imperfect is:second+singular	# T2 + (v)a
SFX N1 ir ías/I3 [aeiouïü]ir	ds:indicative+imperfect is:second+singular	# T2 + (v)a
SFX N1 ar ea/I3 ar	ds:indicative+imperfect is:second+singular	# T2 + (v)a, metaplaxmo, liventin
SFX N1 ar éas/I3 ar	ds:indicative+imperfect is:second+singular	# T2 + (v)a, metaplaxmo, liventin
SFX N1 rò a/I3 erò	ds:indicative+imperfect is:second+singular	# T2 + (v)a
SFX N1 erò éas/I3 erò	ds:indicative+imperfect is:second+singular	# T2 + (v)a
SFX N1 ir ea/I3 ir	ds:indicative+imperfect is:second+singular	# T2 + (v)a, metaplaxmo
SFX N1 ir éas/I3 ir	ds:indicative+imperfect is:second+singular	# T2 + (v)a, metaplaxmo
SFX N1 ar ié/I4 [^ciɉñ]ar	ds:indicative+imperfect is:second+plural	# T11 + (iv)ié
SFX N1 ar é/I4 [ciɉñ]ar	ds:indicative+imperfect is:second+plural	# T11 + (iv)ié
SFX N1 er ié/I4 [^ciɉñ]er	ds:indicative+imperfect is:second+plural	# T11 + (iv)ié
SFX N1 er é/I4 [ciɉñ]er	ds:indicative+imperfect is:second+plural	# T11 + (iv)ié
SFX N1 erò ié/I4 [^ciɉñ]erò	ds:indicative+imperfect is:second+plural	# T11 + (iv)ié
SFX N1 erò é/I4 [ciɉñ]erò	ds:indicative+imperfect is:second+plural	# T11 + (iv)ié
SFX N1 r é/I4 ir	ds:indicative+imperfect is:second+plural	# T11 + (iv)ié
SFX N1 ar ivié/I4 ar	ds:indicative+imperfect is:second+plural	# T11 + (iv)ié
SFX N1 er ivié/I4 er	ds:indicative+imperfect is:second+plural	# T11 + (iv)ié
SFX N1 erò ivié/I4 erò	ds:indicative+imperfect is:second+plural	# T11 + (iv)ié
SFX N1 r vié/I4 ir	ds:indicative+imperfect is:second+plural	# T11 + (iv)ié
SFX N1 0 è/I1 [aei]r	ds:indicative+future is:first+singular	# T4 + r[òàè]
SFX N1 ar erè/I1 ar	ds:indicative+future is:first+singular	# T4 + r[òàè], metaplaxmo
SFX N1 ò è/I1 erò	ds:indicative+future is:first+singular	# T4 + r[òàè]
SFX N1 0 on/I2 [aei]r	ds:indicative+future is:first+plural	# T4 + rón
SFX N1 ar eron/I2 ar	ds:indicative+future is:first+plural	# T4 + rón, metaplaxmo
SFX N1 ò on/I2 erò	ds:indicative+future is:first+plural	# T4 + rón
SFX N1 0 en/I2 [aei]r	ds:indicative+future is:first+plural	# T4 + rén
SFX N1 ar eren/I2 ar	ds:indicative+future is:first+plural	# T4 + rén, metaplaxmo
SFX N1 ò en/I2 erò	ds:indicative+future is:first+plural	# T4 + rén
SFX N1 ar on/I2 ar	ds:subjunctive+imperfect is:first+plural	# T11 + (is)(i)ón(e|s[ei])
SFX N1 er on/I2 er	ds:subjunctive+imperfect is:first+plural	# T11 + (is)(i)ón(e|s[ei])
SFX N1 erò on/I2 erò	ds:subjunctive+imperfect is:first+plural	# T11 + (is)(i)ón(e|s[ei])
SFX N1 ir on/I2 ir	ds:subjunctive+imperfect is:first+plural	# T11 + (is)(i)ón(e|s[ei])
SFX N1 ar one ar	ds:subjunctive+imperfect is:first+plural	# T11 + (is)(i)ón(e|s[ei]), baso belumat, liventin, seguxin, cipileño
SFX N1 er one er	ds:subjunctive+imperfect is:first+plural	# T11 + (is)(i)ón(e|s[ei]), baso belumat, liventin, seguxin, cipileño
SFX N1 erò one erò	ds:subjunctive+imperfect is:first+plural	# T11 + (is)(i)ón(e|s[ei]), baso belumat, liventin, seguxin, cipileño
SFX N1 ir one ir	ds:subjunctive+imperfect is:first+plural	# T11 + (is)(i)ón(e|s[ei]), baso belumat, liventin, seguxin, cipileño
SFX N1 ar onse ar	ds:subjunctive+imperfect is:first+plural	# T11 + (is)(i)ón(e|s[ei]), baso belumat, liventin, seguxin, cipileño
SFX N1 er onse er	ds:subjunctive+imperfect is:first+plural	# T11 + (is)(i)ón(e|s[ei]), baso belumat, liventin, seguxin, cipileño
SFX N1 erò onse erò	ds:subjunctive+imperfect is:first+plural	# T11 + (is)(i)ón(e|s[ei]), baso belumat, liventin, seguxin, cipileño
SFX N1 ir onse ir	ds:subjunctive+imperfect is:first+plural	# T11 + (is)(i)ón(e|s[ei]), baso belumat, liventin, seguxin, cipileño
SFX N1 ar onsi ar	ds:subjunctive+imperfect is:first+plural	# T11 + (is)(i)ón(e|s[ei])
SFX N1 er onsi er	ds:subjunctive+imperfect is:first+plural	# T11 + (is)(i)ón(e|s[ei])
SFX N1 erò onsi erò	ds:subjunctive+imperfect is:first+plural	# T11 + (is)(i)ón(e|s[ei])
SFX N1 ir onsi ir	ds:subjunctive+imperfect is:first+plural	# T11 + (is)(i)ón(e|s[ei])
SFX N1 ar ion/I2 [^ciɉñ]ar	ds:subjunctive+imperfect is:first+plural	# T11 + (is)(i)ón(e|s[ei])
SFX N1 er ion/I2 [^ciɉñ]er	ds:subjunctive+imperfect is:first+plural	# T11 + (is)(i)ón(e|s[ei])
SFX N1 erò ion/I2 [^ciɉñ]erò	ds:subjunctive+imperfect is:first+plural	# T11 + (is)(i)ón(e|s[ei])
SFX N1 r on/I2 ir	ds:subjunctive+imperfect is:first+plural	# T11 + (is)(i)ón(e|s[ei])
SFX N1 ar ione [^ciɉñ]ar	ds:subjunctive+imperfect is:first+plural	# T11 + (is)(i)ón(e|s[ei]), baso belumat, liventin, seguxin, cipileño
SFX N1 er ione [^ciɉñ]er	ds:subjunctive+imperfect is:first+plural	# T11 + (is)(i)ón(e|s[ei]), baso belumat, liventin, seguxin, cipileño
SFX N1 erò ione [^ciɉñ]erò	ds:subjunctive+imperfect is:first+plural	# T11 + (is)(i)ón(e|s[ei]), baso belumat, liventin, seguxin, cipileño
SFX N1 r one ir	ds:subjunctive+imperfect is:first+plural	# T11 + (is)(i)ón(e|s[ei]), baso belumat, liventin, seguxin, cipileño
SFX N1 ar ionse [^ciɉñ]ar	ds:subjunctive+imperfect is:first+plural	# T11 + (is)(i)ón(e|s[ei]), baso belumat, liventin, seguxin, cipileño
SFX N1 er ionse [^ciɉñ]er	ds:subjunctive+imperfect is:first+plural	# T11 + (is)(i)ón(e|s[ei]), baso belumat, liventin, seguxin, cipileño
SFX N1 erò ionse [^ciɉñ]erò	ds:subjunctive+imperfect is:first+plural	# T11 + (is)(i)ón(e|s[ei]), baso belumat, liventin, seguxin, cipileño
SFX N1 r onse ir	ds:subjunctive+imperfect is:first+plural	# T11 + (is)(i)ón(e|s[ei]), baso belumat, liventin, seguxin, cipileño
SFX N1 ar ionsi [^ciɉñ]ar	ds:subjunctive+imperfect is:first+plural	# T11 + (is)(i)ón(e|s[ei])
SFX N1 er ionsi [^ciɉñ]er	ds:subjunctive+imperfect is:first+plural	# T11 + (is)(i)ón(e|s[ei])
SFX N1 erò ionsi [^ciɉñ]erò	ds:subjunctive+imperfect is:first+plural	# T11 + (is)(i)ón(e|s[ei])
SFX N1 r onsi ir	ds:subjunctive+imperfect is:first+plural	# T11 + (is)(i)ón(e|s[ei])
SFX N1 ar ison/I2 ar	ds:subjunctive+imperfect is:first+plural	# T11 + (is)(i)ón(e|s[ei])
SFX N1 er ison/I2 er	ds:subjunctive+imperfect is:first+plural	# T11 + (is)(i)ón(e|s[ei])
SFX N1 erò ison/I2 erò	ds:subjunctive+imperfect is:first+plural	# T11 + (is)(i)ón(e|s[ei])
SFX N1 r son/I2 ir	ds:subjunctive+imperfect is:first+plural	# T11 + (is)(i)ón(e|s[ei])
SFX N1 ar isone ar	ds:subjunctive+imperfect is:first+plural	# T11 + (is)(i)ón(e|s[ei]), baso belumat, liventin, seguxin, cipileño
SFX N1 er isone er	ds:subjunctive+imperfect is:first+plural	# T11 + (is)(i)ón(e|s[ei]), baso belumat, liventin, seguxin, cipileño
SFX N1 erò isone erò	ds:subjunctive+imperfect is:first+plural	# T11 + (is)(i)ón(e|s[ei]), baso belumat, liventin, seguxin, cipileño
SFX N1 r sone ir	ds:subjunctive+imperfect is:first+plural	# T11 + (is)(i)ón(e|s[ei]), baso belumat, liventin, seguxin, cipileño
SFX N1 ar isonse ar	ds:subjunctive+imperfect is:first+plural	# T11 + (is)(i)ón(e|s[ei]), baso belumat, liventin, seguxin, cipileño
SFX N1 er isonse er	ds:subjunctive+imperfect is:first+plural	# T11 + (is)(i)ón(e|s[ei]), baso belumat, liventin, seguxin, cipileño
SFX N1 erò isonse erò	ds:subjunctive+imperfect is:first+plural	# T11 + (is)(i)ón(e|s[ei]), baso belumat, liventin, seguxin, cipileño
SFX N1 r sonse ir	ds:subjunctive+imperfect is:first+plural	# T11 + (is)(i)ón(e|s[ei]), baso belumat, liventin, seguxin, cipileño
SFX N1 ar isonsi ar	ds:subjunctive+imperfect is:first+plural	# T11 + (is)(i)ón(e|s[ei])
SFX N1 er isonsi er	ds:subjunctive+imperfect is:first+plural	# T11 + (is)(i)ón(e|s[ei])
SFX N1 erò isonsi erò	ds:subjunctive+imperfect is:first+plural	# T11 + (is)(i)ón(e|s[ei])
SFX N1 r sonsi ir	ds:subjunctive+imperfect is:first+plural	# T11 + (is)(i)ón(e|s[ei])
SFX N1 ar ision/I2 ar	ds:subjunctive+imperfect is:first+plural	# T11 + (is)(i)ón(e|s[ei]), belumat
SFX N1 er ision/I2 er	ds:subjunctive+imperfect is:first+plural	# T11 + (is)(i)ón(e|s[ei]), belumat
SFX N1 erò ision/I2 erò	ds:subjunctive+imperfect is:first+plural	# T11 + (is)(i)ón(e|s[ei]), belumat
SFX N1 r sion/I2 ir	ds:subjunctive+imperfect is:first+plural	# T11 + (is)(i)ón(e|s[ei]), belumat
SFX N1 ar isione ar	ds:subjunctive+imperfect is:first+plural	# T11 + (is)(i)ón(e|s[ei]), baso belumat, liventin, seguxin, cipileño
SFX N1 er isione er	ds:subjunctive+imperfect is:first+plural	# T11 + (is)(i)ón(e|s[ei]), baso belumat, liventin, seguxin, cipileño
SFX N1 erò isione erò	ds:subjunctive+imperfect is:first+plural	# T11 + (is)(i)ón(e|s[ei]), baso belumat, liventin, seguxin, cipileño
SFX N1 r sione ir	ds:subjunctive+imperfect is:first+plural	# T11 + (is)(i)ón(e|s[ei]), baso belumat, liventin, seguxin, cipileño
SFX N1 ar isionse ar	ds:subjunctive+imperfect is:first+plural	# T11 + (is)(i)ón(e|s[ei]), baso belumat, liventin, seguxin, cipileño
SFX N1 er isionse er	ds:subjunctive+imperfect is:first+plural	# T11 + (is)(i)ón(e|s[ei]), baso belumat, liventin, seguxin, cipileño
SFX N1 erò isionse erò	ds:subjunctive+imperfect is:first+plural	# T11 + (is)(i)ón(e|s[ei]), baso belumat, liventin, seguxin, cipileño
SFX N1 r sionse ir	ds:subjunctive+imperfect is:first+plural	# T11 + (is)(i)ón(e|s[ei]), baso belumat, liventin, seguxin, cipileño
SFX N1 ar isionsi ar	ds:subjunctive+imperfect is:first+plural	# T11 + (is)(i)ón(e|s[ei])
SFX N1 er isionsi er	ds:subjunctive+imperfect is:first+plural	# T11 + (is)(i)ón(e|s[ei])
SFX N1 erò isionsi erò	ds:subjunctive+imperfect is:first+plural	# T11 + (is)(i)ón(e|s[ei])
SFX N1 r sionsi ir	ds:subjunctive+imperfect is:first+plural	# T11 + (is)(i)ón(e|s[ei])
SFX N1 ar en/I2 ar	ds:subjunctive+imperfect is:first+plural	# T11 + (is)én(e|s[ei])
SFX N1 ar ene ar	ds:subjunctive+imperfect is:first+plural	# T11 + (is)én(e|s[ei])
SFX N1 ar ense ar	ds:subjunctive+imperfect is:first+plural	# T11 + (is)én(e|s[ei])
SFX N1 ar ensi ar	ds:subjunctive+imperfect is:first+plural	# T11 + (is)én(e|s[ei])
SFX N1 ar isen/I2 ar	ds:subjunctive+imperfect is:first+plural	# T11 + (is)én(e|s[ei])
SFX N1 ar isene ar	ds:subjunctive+imperfect is:first+plural	# T11 + (is)én(e|s[ei])
SFX N1 ar isense ar	ds:subjunctive+imperfect is:first+plural	# T11 + (is)én(e|s[ei])
SFX N1 ar isensi ar	ds:subjunctive+imperfect is:first+plural	# T11 + (is)én(e|s[ei])
SFX N1 r n/I2 er	ds:subjunctive+imperfect is:first+plural	# T11 + (is)én(e|s[ei])
SFX N1 r ne er	ds:subjunctive+imperfect is:first+plural	# T11 + (is)én(e|s[ei])
SFX N1 r nse er	ds:subjunctive+imperfect is:first+plural	# T11 + (is)én(e|s[ei])
SFX N1 r nsi er	ds:subjunctive+imperfect is:first+plural	# T11 + (is)én(e|s[ei])
SFX N1 er isen/I2 er	ds:subjunctive+imperfect is:first+plural	# T11 + (is)én(e|s[ei])
SFX N1 er isene er	ds:subjunctive+imperfect is:first+plural	# T11 + (is)én(e|s[ei])
SFX N1 er isense er	ds:subjunctive+imperfect is:first+plural	# T11 + (is)én(e|s[ei])
SFX N1 er isensi er	ds:subjunctive+imperfect is:first+plural	# T11 + (is)én(e|s[ei])
SFX N1 rò n/I2 erò	ds:subjunctive+imperfect is:first+plural	# T11 + (is)én(e|s[ei])
SFX N1 rò ne erò	ds:subjunctive+imperfect is:first+plural	# T11 + (is)én(e|s[ei])
SFX N1 rò nse erò	ds:subjunctive+imperfect is:first+plural	# T11 + (is)én(e|s[ei])
SFX N1 rò nsi erò	ds:subjunctive+imperfect is:first+plural	# T11 + (is)én(e|s[ei])
SFX N1 erò isen/I2 erò	ds:subjunctive+imperfect is:first+plural	# T11 + (is)én(e|s[ei])
SFX N1 erò isene erò	ds:subjunctive+imperfect is:first+plural	# T11 + (is)én(e|s[ei])
SFX N1 erò isense erò	ds:subjunctive+imperfect is:first+plural	# T11 + (is)én(e|s[ei])
SFX N1 erò isensi erò	ds:subjunctive+imperfect is:first+plural	# T11 + (is)én(e|s[ei])
SFX N1 ir en/I2 ir	ds:subjunctive+imperfect is:first+plural	# T11 + (is)én(e|s[ei])
SFX N1 ir ene ir	ds:subjunctive+imperfect is:first+plural	# T11 + (is)én(e|s[ei])
SFX N1 ir ense ir	ds:subjunctive+imperfect is:first+plural	# T11 + (is)én(e|s[ei])
SFX N1 ir ensi ir	ds:subjunctive+imperfect is:first+plural	# T11 + (is)én(e|s[ei])
SFX N1 r sen/I2 ir	ds:subjunctive+imperfect is:first+plural	# T11 + (is)én(e|s[ei])
SFX N1 r sene ir	ds:subjunctive+imperfect is:first+plural	# T11 + (is)én(e|s[ei])
SFX N1 r sense ir	ds:subjunctive+imperfect is:first+plural	# T11 + (is)én(e|s[ei])
SFX N1 r sensi ir	ds:subjunctive+imperfect is:first+plural	# T11 + (is)én(e|s[ei])
SFX N1 r s [aei]r	ds:subjunctive+imperfect is:first+singular	# T2 + se, sonoriđaŧion final
SFX N1 ar es ar	ds:subjunctive+imperfect is:first+singular	# T2 + se, metaplaxmo, sonoriđaŧion final
SFX N1 rò s erò	ds:subjunctive+imperfect is:first+singular	# T2 + se, sonoriđaŧion final
SFX N1 ir es ir	ds:subjunctive+imperfect is:first+singular	# T2 + se, metaplaxmo, sonoriđaŧion final
SFX N1 r se/I3FS [aei]r	ds:subjunctive+imperfect is:second+singular	# T2 + se
SFX N1 ar ese/I3FS ar	ds:subjunctive+imperfect is:second+singular	# T2 + se, metaplaxmo, liventin
SFX N1 rò se/I3FS erò	ds:subjunctive+imperfect is:second+singular	# T2 + se
SFX N1 ir ese/I3FS ir	ds:subjunctive+imperfect is:second+singular	# T2 + se, metaplaxmo
SFX N1 ar ié/I4 [^ciɉñ]ar	ds:subjunctive+imperfect is:second+plural	# T11 + (is)ié[dg]e/isiè
SFX N1 ar é/I4 [ciɉñ]ar	ds:subjunctive+imperfect is:second+plural	# T11 + (is)ié[dg]e/isiè
SFX N1 er ié/I4 [^ciɉñ]er	ds:subjunctive+imperfect is:second+plural	# T11 + (is)ié[dg]e/isiè
SFX N1 er é/I4 [ciɉñ]er	ds:subjunctive+imperfect is:second+plural	# T11 + (is)ié[dg]e/isiè
SFX N1 erò ié/I4 [^ciɉñ]erò	ds:subjunctive+imperfect is:second+plural	# T11 + (is)ié[dg]e/isiè
SFX N1 erò é/I4 [ciɉñ]erò	ds:subjunctive+imperfect is:second+plural	# T11 + (is)ié[dg]e/isiè
SFX N1 r é/I4 [^ciɉñ]ir	ds:subjunctive+imperfect is:second+plural	# T11 + (is)ié[dg]e/isiè
SFX N1 ir é/I4 [ciɉñ]ir	ds:subjunctive+imperfect is:second+plural	# T11 + (is)ié[dg]e/isiè
SFX N1 ar iede [^ciɉñ]ar	ds:subjunctive+imperfect is:second+plural	# T11 + (is)ié[dg]e/isiè, baso belumat
SFX N1 ar ede [ciɉñ]ar	ds:subjunctive+imperfect is:second+plural	# T11 + (is)ié[dg]e/isiè, baso belumat
SFX N1 er iede [^ciɉñ]er	ds:subjunctive+imperfect is:second+plural	# T11 + (is)ié[dg]e/isiè, baso belumat
SFX N1 r de [ciɉñ]er	ds:subjunctive+imperfect is:second+plural	# T11 + (is)ié[dg]e/isiè, baso belumat
SFX N1 erò iede [^ciɉñ]erò	ds:subjunctive+imperfect is:second+plural	# T11 + (is)ié[dg]e/isiè, baso belumat
SFX N1 rò de [ciɉñ]erò	ds:subjunctive+imperfect is:second+plural	# T11 + (is)ié[dg]e/isiè, baso belumat
SFX N1 r ede ir	ds:subjunctive+imperfect is:second+plural	# T11 + (is)ié[dg]e/isiè
SFX N1 ar iege ar	ds:subjunctive+imperfect is:second+plural	# T11 + (is)ié[dg]e/isiè, seguxin, cipileño
SFX N1 er iege [^ciɉñ]er	ds:subjunctive+imperfect is:second+plural	# T11 + (is)ié[dg]e/isiè, seguxin, cipileño
SFX N1 r ge [ciɉñ]er	ds:subjunctive+imperfect is:second+plural	# T11 + (is)ié[dg]e/isiè, seguxin, cipileño
SFX N1 erò iege [^ciɉñ]erò	ds:subjunctive+imperfect is:second+plural	# T11 + (is)ié[dg]e/isiè, seguxin, cipileño
SFX N1 rò ge [ciɉñ]erò	ds:subjunctive+imperfect is:second+plural	# T11 + (is)ié[dg]e/isiè, seguxin, cipileño
SFX N1 r ege ir	ds:subjunctive+imperfect is:second+plural	# T11 + (is)ié[dg]e/isiè
SFX N1 ar isiè/I4 ar	ds:subjunctive+imperfect is:second+plural	# T11 + (is)ié[dg]e/isiè, belumat
SFX N1 ar isié/I4 ar	ds:subjunctive+imperfect is:second+plural	# T11 + (is)ié[dg]e/isiè
SFX N1 er isiè/I4 er	ds:subjunctive+imperfect is:second+plural	# T11 + (is)ié[dg]e/isiè, belumat
SFX N1 er isié/I4 er	ds:subjunctive+imperfect is:second+plural	# T11 + (is)ié[dg]e/isiè
SFX N1 erò isiè/I4 erò	ds:subjunctive+imperfect is:second+plural	# T11 + (is)ié[dg]e/isiè, belumat
SFX N1 erò isié/I4 erò	ds:subjunctive+imperfect is:second+plural	# T11 + (is)ié[dg]e/isiè
SFX N1 r siè/I4 ir	ds:subjunctive+imperfect is:second+plural	# T11 + (is)ié[dg]e/isiè, belumat
SFX N1 r sié/I4 ir	ds:subjunctive+imperfect is:second+plural	# T11 + (is)ié[dg]e/isiè
SFX N1 ar isiede ar	ds:subjunctive+imperfect is:second+plural	# T11 + (is)ié[dg]e/isiè, baso belumat
SFX N1 er isiede er	ds:subjunctive+imperfect is:second+plural	# T11 + (is)ié[dg]e/isiè, baso belumat
SFX N1 erò isiede erò	ds:subjunctive+imperfect is:second+plural	# T11 + (is)ié[dg]e/isiè, baso belumat
SFX N1 r siede ir	ds:subjunctive+imperfect is:second+plural	# T11 + (is)ié[dg]e/isiè, baso belumat
SFX N1 ar isiege ar	ds:subjunctive+imperfect is:second+plural	# T11 + (is)ié[dg]e/isiè, seguxin, cipileño
SFX N1 er isiege er	ds:subjunctive+imperfect is:second+plural	# T11 + (is)ié[dg]e/isiè, seguxin, cipileño
SFX N1 erò isiege erò	ds:subjunctive+imperfect is:second+plural	# T11 + (is)ié[dg]e/isiè, seguxin, cipileño
SFX N1 r siege ir	ds:subjunctive+imperfect is:second+plural	# T11 + (is)ié[dg]e/isiè, seguxin, cipileño
SFX N1 r s [aei]r	ds:subjunctive+imperfect is:third	# T2 + se, sonoriđaŧion final, belumat
SFX N1 ar es ar	ds:subjunctive+imperfect is:third	# T2 + se, metaplaxmo, sonoriđaŧion final, belumat
SFX N1 rò s erò	ds:subjunctive+imperfect is:third	# T2 + se, sonoriđaŧion final, belumat
SFX N1 ir es ir	ds:subjunctive+imperfect is:third	# T2 + se, metaplaxmo, sonoriđaŧion final, belumat
SFX N1 0 on/I2 [aei]r	ds:conditional+present is:first+plural	# T4 + r(is)(i)ón(s[ei])
SFX N1 ar eron/I2 ar	ds:conditional+present is:first+plural	# T4 + r(is)(i)ón(s[ei]), metaplaxmo
SFX N1 ò on/I2 erò	ds:conditional+present is:first+plural	# T4 + r(is)(i)ón(s[ei])
SFX N1 0 onse [aei]r	ds:conditional+present is:first+plural	# T4 + r(is)(i)ón(s[ei]), baso belumat, liventin, seguxin, cipileño
SFX N1 ar eronse ar	ds:conditional+present is:first+plural	# T4 + r(is)(i)ón(s[ei]), metaplaxmo, baso belumat, liventin, seguxin, cipileño
SFX N1 ò onse erò	ds:conditional+present is:first+plural	# T4 + r(is)(i)ón(s[ei]), baso belumat, liventin, seguxin, cipileño
SFX N1 0 onsi [aei]r	ds:conditional+present is:first+plural	# T4 + r(is)(i)ón(s[ei])
SFX N1 ar eronsi ar	ds:conditional+present is:first+plural	# T4 + r(is)(i)ón(s[ei]), metaplaxmo
SFX N1 ò onsi erò	ds:conditional+present is:first+plural	# T4 + r(is)(i)ón(s[ei])
SFX N1 0 ion/I2 [aei]r	ds:conditional+present is:first+plural	# T4 + r(is)(i)ón(s[ei])
SFX N1 ar erion/I2 ar	ds:conditional+present is:first+plural	# T4 + r(is)(i)ón(s[ei]), metaplaxmo
SFX N1 ò ion/I2 erò	ds:conditional+present is:first+plural	# T4 + r(is)(i)ón(s[ei])
SFX N1 0 ionse [aei]r	ds:conditional+present is:first+plural	# T4 + r(is)(i)ón(s[ei]), baso belumat, liventin, seguxin, cipileño
SFX N1 ar erionse ar	ds:conditional+present is:first+plural	# T4 + r(is)(i)ón(s[ei]), metaplaxmo, baso belumat, liventin, seguxin, cipileño
SFX N1 ò ionse erò	ds:conditional+present is:first+plural	# T4 + r(is)(i)ón(s[ei]), baso belumat, liventin, seguxin, cipileño
SFX N1 0 ionsi [aei]r	ds:conditional+present is:first+plural	# T4 + r(is)(i)ón(s[ei])
SFX N1 ar erionsi ar	ds:conditional+present is:first+plural	# T4 + r(is)(i)ón(s[ei]), metaplaxmo
SFX N1 ò ionsi erò	ds:conditional+present is:first+plural	# T4 + r(is)(i)ón(s[ei])
SFX N1 0 ison/I2 [aei]r	ds:conditional+present is:first+plural	# T4 + r(is)(i)ón(s[ei])
SFX N1 ar erison/I2 ar	ds:conditional+present is:first+plural	# T4 + r(is)(i)ón(s[ei]), metaplaxmo
SFX N1 ò ison/I2 erò	ds:conditional+present is:first+plural	# T4 + r(is)(i)ón(s[ei])
SFX N1 0 isonse [aei]r	ds:conditional+present is:first+plural	# T4 + r(is)(i)ón(s[ei]), baso belumat, liventin, seguxin, cipileño
SFX N1 ar erisonse ar	ds:conditional+present is:first+plural	# T4 + r(is)(i)ón(s[ei]), metaplaxmo, baso belumat, liventin, seguxin, cipileño
SFX N1 ò isonse erò	ds:conditional+present is:first+plural	# T4 + r(is)(i)ón(s[ei]), baso belumat, liventin, seguxin, cipileño
SFX N1 0 isonsi [aei]r	ds:conditional+present is:first+plural	# T4 + r(is)(i)ón(s[ei])
SFX N1 ar erisonsi ar	ds:conditional+present is:first+plural	# T4 + r(is)(i)ón(s[ei]), metaplaxmo
SFX N1 ò isonsi erò	ds:conditional+present is:first+plural	# T4 + r(is)(i)ón(s[ei])
SFX N1 0 ision/I2 [aei]r	ds:conditional+present is:first+plural	# T4 + r(is)(i)ón(s[ei])
SFX N1 ar erision/I2 ar	ds:conditional+present is:first+plural	# T4 + r(is)(i)ón(s[ei]), metaplaxmo
SFX N1 ò ision/I2 erò	ds:conditional+present is:first+plural	# T4 + r(is)(i)ón(s[ei])
SFX N1 0 isionse [aei]r	ds:conditional+present is:first+plural	# T4 + r(is)(i)ón(s[ei]), baso belumat, liventin, seguxin, cipileño
SFX N1 ar erisionse ar	ds:conditional+present is:first+plural	# T4 + r(is)(i)ón(s[ei]), metaplaxmo, baso belumat, liventin, seguxin, cipileño
SFX N1 ò isionse erò	ds:conditional+present is:first+plural	# T4 + r(is)(i)ón(s[ei]), baso belumat, liventin, seguxin, cipileño
SFX N1 0 isionsi [aei]r	ds:conditional+present is:first+plural	# T4 + r(is)(i)ón(s[ei])
SFX N1 ar erisionsi ar	ds:conditional+present is:first+plural	# T4 + r(is)(i)ón(s[ei]), metaplaxmo
SFX N1 ò isionsi erò	ds:conditional+present is:first+plural	# T4 + r(is)(i)ón(s[ei])
SFX N1 0 en/I2 [aei]r	ds:conditional+present is:first+plural	# T4 + r(is)én(s[ei])
SFX N1 ar eren/I2 ar	ds:conditional+present is:first+plural	# T4 + r(is)én(s[ei]), metaplaxmo
SFX N1 ò en/I2 erò	ds:conditional+present is:first+plural	# T4 + r(is)én(s[ei])
SFX N1 0 ense [aei]r	ds:conditional+present is:first+plural	# T4 + r(is)én(s[ei])
SFX N1 ar erense ar	ds:conditional+present is:first+plural	# T4 + r(is)én(s[ei]), metaplaxmo
SFX N1 ò ense erò	ds:conditional+present is:first+plural	# T4 + r(is)én(s[ei])
SFX N1 0 ensi [aei]r	ds:conditional+present is:first+plural	# T4 + r(is)én(s[ei])
SFX N1 ar erensi ar	ds:conditional+present is:first+plural	# T4 + r(is)én(s[ei]), metaplaxmo
SFX N1 ò ensi erò	ds:conditional+present is:first+plural	# T4 + r(is)én(s[ei])
SFX N1 0 isen/I2 [aei]r	ds:conditional+present is:first+plural	# T4 + r(is)én(s[ei])
SFX N1 ar erisen/I2 ar	ds:conditional+present is:first+plural	# T4 + r(is)én(s[ei]), metaplaxmo
SFX N1 ò isen/I2 erò	ds:conditional+present is:first+plural	# T4 + r(is)én(s[ei])
SFX N1 0 isense [aei]r	ds:conditional+present is:first+plural	# T4 + r(is)én(s[ei])
SFX N1 ar erisense ar	ds:conditional+present is:first+plural	# T4 + r(is)én(s[ei]), metaplaxmo
SFX N1 ò isense erò	ds:conditional+present is:first+plural	# T4 + r(is)én(s[ei])
SFX N1 0 isensi [aei]r	ds:conditional+present is:first+plural	# T4 + r(is)én(s[ei])
SFX N1 ar erisensi ar	ds:conditional+present is:first+plural	# T4 + r(is)én(s[ei]), metaplaxmo
SFX N1 ò isensi erò	ds:conditional+present is:first+plural	# T4 + r(is)én(s[ei])
SFX N1 0 ee/I3 [aei]r	ds:conditional+present is:second+singular	# T4 + rée
SFX N1 0 ées/I3 [aei]r	ds:conditional+present is:second+singular	# T4 + rée
SFX N1 ar eree/I3 ar	ds:conditional+present is:second+singular	# T4 + rée, metaplaxmo
SFX N1 ar erées/I3 ar	ds:conditional+present is:second+singular	# T4 + rée, metaplaxmo
SFX N1 ò ee/I3 erò	ds:conditional+present is:second+singular	# T4 + rée
SFX N1 ò ées/I3 erò	ds:conditional+present is:second+singular	# T4 + rée
SFX N1 ir eree/I3 ir	ds:conditional+present is:second+singular	# T4 + rée, metaplaxmo
SFX N1 ir erées/I3 ir	ds:conditional+present is:second+singular	# T4 + rée, metaplaxmo
SFX N1 0 íe [aei]r	ds:conditional+present is:third	# T4 + rí[ae]
SFX N1 ar eríe ar	ds:conditional+present is:third	# T4 + rí[ae], metaplaxmo
SFX N1 ò íe erò	ds:conditional+present is:third	# T4 + rí[ae]
SFX N1 0 ee [aei]r	ds:conditional+present is:third	# T4 + rée
SFX N1 ar eree ar	ds:conditional+present is:third	# T4 + rée, metaplaxmo
SFX N1 ò ee erò	ds:conditional+present is:third	# T4 + rée
SFX N1 ir eree ir	ds:conditional+present is:third	# T4 + rée, metaplaxmo
SFX N1 0 ove [aei]r	ds:conditional+present is:first+singular	# T4 + ró(v)e
SFX N1 ar erove ar	ds:conditional+present is:first+singular	# T4 + ró(v)e, metaplaxmo
SFX N1 ò ove erò	ds:conditional+present is:first+singular	# T4 + ró(v)e
SFX N1 ir erove ir	ds:conditional+present is:first+singular	# T4 + ró(v)e, metaplaxmo
SFX N1 0 oe [aei]r	ds:conditional+present is:first+singular	# T4 + ró(v)e
SFX N1 ar eroe ar	ds:conditional+present is:first+singular	# T4 + ró(v)e, metaplaxmo
SFX N1 ò oe erò	ds:conditional+present is:first+singular	# T4 + ró(v)e
SFX N1 ir eroe ir	ds:conditional+present is:first+singular	# T4 + ró(v)e, metaplaxmo
SFX N1 0 ove [aei]r	ds:conditional+present is:first+plural	# T4 + ró(v)e
SFX N1 ar erove ar	ds:conditional+present is:first+plural	# T4 + ró(v)e, metaplaxmo
SFX N1 ò ove erò	ds:conditional+present is:first+plural	# T4 + ró(v)e
SFX N1 ir erove ir	ds:conditional+present is:first+plural	# T4 + ró(v)e, metaplaxmo
SFX N1 0 oe [aei]r	ds:conditional+present is:first+plural	# T4 + ró(v)e
SFX N1 ar eroe ar	ds:conditional+present is:first+plural	# T4 + ró(v)e, metaplaxmo
SFX N1 ò oe erò	ds:conditional+present is:first+plural	# T4 + ró(v)e
SFX N1 ir eroe ir	ds:conditional+present is:first+plural	# T4 + ró(v)e, metaplaxmo
SFX N1 0 ove [aei]r	ds:conditional+present is:second+singular	# T4 + ró(v)e
SFX N1 ar erove ar	ds:conditional+present is:second+singular	# T4 + ró(v)e, metaplaxmo
SFX N1 ò ove erò	ds:conditional+present is:second+singular	# T4 + ró(v)e
SFX N1 ir erove ir	ds:conditional+present is:second+singular	# T4 + ró(v)e, metaplaxmo
SFX N1 0 oe [aei]r	ds:conditional+present is:second+singular	# T4 + ró(v)e
SFX N1 ar eroe ar	ds:conditional+present is:second+singular	# T4 + ró(v)e, metaplaxmo
SFX N1 ò oe erò	ds:conditional+present is:second+singular	# T4 + ró(v)e
SFX N1 ir eroe ir	ds:conditional+present is:second+singular	# T4 + ró(v)e, metaplaxmo
SFX N1 0 ove [aei]r	ds:conditional+present is:second+plural	# T4 + ró(v)e
SFX N1 ar erove ar	ds:conditional+present is:second+plural	# T4 + ró(v)e, metaplaxmo
SFX N1 ò ove erò	ds:conditional+present is:second+plural	# T4 + ró(v)e
SFX N1 ir erove ir	ds:conditional+present is:second+plural	# T4 + ró(v)e, metaplaxmo
SFX N1 0 oe [aei]r	ds:conditional+present is:second+plural	# T4 + ró(v)e
SFX N1 ar eroe ar	ds:conditional+present is:second+plural	# T4 + ró(v)e, metaplaxmo
SFX N1 ò oe erò	ds:conditional+present is:second+plural	# T4 + ró(v)e
SFX N1 ir eroe ir	ds:conditional+present is:second+plural	# T4 + ró(v)e, metaplaxmo
SFX N1 0 ove/I5 [aei]r	ds:conditional+present is:third	# T4 + ró(v)e
SFX N1 ar erove/I5 ar	ds:conditional+present is:third	# T4 + ró(v)e, metaplaxmo
SFX N1 ò ove/I5 erò	ds:conditional+present is:third	# T4 + ró(v)e
SFX N1 ir erove/I5 ir	ds:conditional+present is:third	# T4 + ró(v)e, metaplaxmo
SFX N1 0 oe/I5 [aei]r	ds:conditional+present is:third	# T4 + ró(v)e
SFX N1 ar eroe/I5 ar	ds:conditional+present is:third	# T4 + ró(v)e, metaplaxmo
SFX N1 ò oe/I5 erò	ds:conditional+present is:third	# T4 + ró(v)e
SFX N1 ir eroe/I5 ir	ds:conditional+present is:third	# T4 + ró(v)e, metaplaxmo
SFX N1 0 ou [aei]r	ds:conditional+present is:first+singular	# T4 + róu
SFX N1 ar erou ar	ds:conditional+present is:first+singular	# T4 + róu, metaplaxmo
SFX N1 ò ou erò	ds:conditional+present is:first+singular	# T4 + róu
SFX N1 ir erou ir	ds:conditional+present is:first+singular	# T4 + róu, metaplaxmo
SFX N1 0 ee/I1 [aei]r	ds:conditional+present is:first+singular	# T4 + rée
SFX N1 ar eree/I1 ar	ds:conditional+present is:first+singular	# T4 + rée, metaplaxmo
SFX N1 ò ee/I1 erò	ds:conditional+present is:first+singular	# T4 + rée
SFX N1 ir eree/I1 ir	ds:conditional+present is:first+singular	# T4 + rée, metaplaxmo
SFX N1 0 íe/I1 [aei]r	ds:conditional+present is:first+singular	# T4 + rí[ae]
SFX N1 ar eríe/I1 ar	ds:conditional+present is:first+singular	# T4 + rí[ae], metaplaxmo
SFX N1 ò íe/I1 erò	ds:conditional+present is:first+singular	# T4 + rí[ae]
SFX N1 0 ou [aei]r	ds:conditional+present is:first+plural	# T4 + róu
SFX N1 ar erou ar	ds:conditional+present is:first+plural	# T4 + róu, metaplaxmo
SFX N1 ò ou erò	ds:conditional+present is:first+plural	# T4 + róu
SFX N1 ir erou ir	ds:conditional+present is:first+plural	# T4 + róu, metaplaxmo
SFX N1 0 ou [aei]r	ds:conditional+present is:second+singular	# T4 + róu
SFX N1 ar erou ar	ds:conditional+present is:second+singular	# T4 + róu, metaplaxmo
SFX N1 ò ou erò	ds:conditional+present is:second+singular	# T4 + róu
SFX N1 ir erou ir	ds:conditional+present is:second+singular	# T4 + róu, metaplaxmo
SFX N1 0 ié/I4 [aei]r	ds:conditional+present is:second+plural	# T4 + r(is)ié, baso belumat, seguxin, cipileño
SFX N1 ar erié/I4 ar	ds:conditional+present is:second+plural	# T4 + r(is)ié, metaplaxmo, baso belumat, seguxin, cipileño
SFX N1 ò ié/I4 erò	ds:conditional+present is:second+plural	# T4 + r(is)ié, baso belumat, seguxin, cipileño
SFX N1 0 isié/I4 [aei]r	ds:conditional+present is:second+plural	# T4 + r(is)ié, baso belumat, seguxin, cipileño
SFX N1 ar erisié/I4 ar	ds:conditional+present is:second+plural	# T4 + r(is)ié, metaplaxmo, baso belumat, seguxin, cipileño
SFX N1 ò isié/I4 erò	ds:conditional+present is:second+plural	# T4 + r(is)ié, baso belumat, seguxin, cipileño
SFX N1 0 ou [aei]r	ds:conditional+present is:second+plural	# T4 + róu
SFX N1 ar erou ar	ds:conditional+present is:second+plural	# T4 + róu, metaplaxmo
SFX N1 ò ou erò	ds:conditional+present is:second+plural	# T4 + róu
SFX N1 ir erou ir	ds:conditional+present is:second+plural	# T4 + róu, metaplaxmo
SFX N1 0 ou/I5 [aei]r	ds:conditional+present is:third	# T4 + róu
SFX N1 ar erou/I5 ar	ds:conditional+present is:third	# T4 + róu, metaplaxmo
SFX N1 ò ou/I5 erò	ds:conditional+present is:third	# T4 + róu
SFX N1 ir erou/I5 ir	ds:conditional+present is:third	# T4 + róu, metaplaxmo
SFX N1 0 oo [aei]r	ds:conditional+present is:first+singular	# T4 + róo
SFX N1 ar eroo ar	ds:conditional+present is:first+singular	# T4 + róo, metaplaxmo
SFX N1 ò oo erò	ds:conditional+present is:first+singular	# T4 + róo
SFX N1 ir eroo ir	ds:conditional+present is:first+singular	# T4 + róo, metaplaxmo
SFX N1 0 oo [aei]r	ds:conditional+present is:first+plural	# T4 + róo
SFX N1 ar eroo ar	ds:conditional+present is:first+plural	# T4 + róo, metaplaxmo
SFX N1 ò oo erò	ds:conditional+present is:first+plural	# T4 + róo
SFX N1 ir eroo ir	ds:conditional+present is:first+plural	# T4 + róo, metaplaxmo
SFX N1 0 oo [aei]r	ds:conditional+present is:second+singular	# T4 + róo
SFX N1 ar eroo ar	ds:conditional+present is:second+singular	# T4 + róo, metaplaxmo
SFX N1 ò oo erò	ds:conditional+present is:second+singular	# T4 + róo
SFX N1 ir eroo ir	ds:conditional+present is:second+singular	# T4 + róo, metaplaxmo
SFX N1 0 oo [aei]r	ds:conditional+present is:second+plural	# T4 + róo
SFX N1 ar eroo ar	ds:conditional+present is:second+plural	# T4 + róo, metaplaxmo
SFX N1 ò oo erò	ds:conditional+present is:second+plural	# T4 + róo
SFX N1 ir eroo ir	ds:conditional+present is:second+plural	# T4 + róo, metaplaxmo
SFX N1 0 oo/I5 [aei]r	ds:conditional+present is:third	# T4 + róo
SFX N1 ar eroo/I5 ar	ds:conditional+present is:third	# T4 + róo, metaplaxmo
SFX N1 ò oo/I5 erò	ds:conditional+present is:third	# T4 + róo
SFX N1 ir eroo/I5 ir	ds:conditional+present is:third	# T4 + róo, metaplaxmo
SFX N1 0 ó [aei]r	ds:conditional+present is:first+singular	# T4 + ró
SFX N1 ar eró ar	ds:conditional+present is:first+singular	# T4 + ró, metaplaxmo
SFX N1 ò ó erò	ds:conditional+present is:first+singular	# T4 + ró
SFX N1 ir eró ir	ds:conditional+present is:first+singular	# T4 + ró, metaplaxmo
SFX N1 0 ó [aei]r	ds:conditional+present is:first+plural	# T4 + ró
SFX N1 ar eró ar	ds:conditional+present is:first+plural	# T4 + ró, metaplaxmo
SFX N1 ò ó erò	ds:conditional+present is:first+plural	# T4 + ró
SFX N1 ir eró ir	ds:conditional+present is:first+plural	# T4 + ró, metaplaxmo
SFX N1 0 ó [aei]r	ds:conditional+present is:second+singular	# T4 + ró
SFX N1 ar eró ar	ds:conditional+present is:second+singular	# T4 + ró, metaplaxmo
SFX N1 ò ó erò	ds:conditional+present is:second+singular	# T4 + ró
SFX N1 ir eró ir	ds:conditional+present is:second+singular	# T4 + ró, metaplaxmo
SFX N1 0 ó [aei]r	ds:conditional+present is:second+plural	# T4 + ró
SFX N1 ar eró ar	ds:conditional+present is:second+plural	# T4 + ró, metaplaxmo
SFX N1 ò ó erò	ds:conditional+present is:second+plural	# T4 + ró
SFX N1 ir eró ir	ds:conditional+present is:second+plural	# T4 + ró, metaplaxmo
SFX N1 0 ó/I5 [aei]r	ds:conditional+present is:third	# T4 + ró
SFX N1 ar eró/I5 ar	ds:conditional+present is:third	# T4 + ró, metaplaxmo
SFX N1 ò ó/I5 erò	ds:conditional+present is:third	# T4 + ró
SFX N1 ir eró/I5 ir	ds:conditional+present is:third	# T4 + ró, metaplaxmo
SFX N1 xerò rè/I1 dixerò	ds:indicative+future is:first+singular	# T4 + r[òàè], irregular díxer
SFX N1 xerò ron/I2 dixerò	ds:indicative+future is:first+plural	# T4 + rón, irregular díxer
SFX N1 xerò ren/I2 dixerò	ds:indicative+future is:first+plural	# T4 + rén, irregular díxer
SFX N1 xerò ron/I2 dixerò	ds:conditional+present is:first+plural	# T4 + r(is)(i)ón(s[ei]), irregular díxer
SFX N1 xerò ronse dixerò	ds:conditional+present is:first+plural	# T4 + r(is)(i)ón(s[ei]), baso belumat, liventin, seguxin, cipileño, irregular díxer
SFX N1 xerò ronsi dixerò	ds:conditional+present is:first+plural	# T4 + r(is)(i)ón(s[ei]), irregular díxer
SFX N1 xerò rion/I2 dixerò	ds:conditional+present is:first+plural	# T4 + r(is)(i)ón(s[ei]), irregular díxer
SFX N1 xerò rionse dixerò	ds:conditional+present is:first+plural	# T4 + r(is)(i)ón(s[ei]), baso belumat, liventin, seguxin, cipileño, irregular díxer
SFX N1 xerò rionsi dixerò	ds:conditional+present is:first+plural	# T4 + r(is)(i)ón(s[ei]), irregular díxer
SFX N1 xerò rison/I2 dixerò	ds:conditional+present is:first+plural	# T4 + r(is)(i)ón(s[ei]), irregular díxer
SFX N1 xerò risonse dixerò	ds:conditional+present is:first+plural	# T4 + r(is)(i)ón(s[ei]), baso belumat, liventin, seguxin, cipileño, irregular díxer
SFX N1 xerò risonsi dixerò	ds:conditional+present is:first+plural	# T4 + r(is)(i)ón(s[ei]), irregular díxer
SFX N1 xerò rision/I2 dixerò	ds:conditional+present is:first+plural	# T4 + r(is)(i)ón(s[ei]), irregular díxer
SFX N1 xerò risionse dixerò	ds:conditional+present is:first+plural	# T4 + r(is)(i)ón(s[ei]), baso belumat, liventin, seguxin, cipileño, irregular díxer
SFX N1 xerò risionsi dixerò	ds:conditional+present is:first+plural	# T4 + r(is)(i)ón(s[ei]), irregular díxer
SFX N1 xerò ren/I2 dixerò	ds:conditional+present is:first+plural	# T4 + r(is)én(s[ei]), irregular díxer
SFX N1 xerò rense dixerò	ds:conditional+present is:first+plural	# T4 + r(is)én(s[ei]), irregular díxer
SFX N1 xerò rensi dixerò	ds:conditional+present is:first+plural	# T4 + r(is)én(s[ei]), irregular díxer
SFX N1 xerò risen/I2 dixerò	ds:conditional+present is:first+plural	# T4 + r(is)én(s[ei]), irregular díxer
SFX N1 xerò risense dixerò	ds:conditional+present is:first+plural	# T4 + r(is)én(s[ei]), irregular díxer
SFX N1 xerò risensi dixerò	ds:conditional+present is:first+plural	# T4 + r(is)én(s[ei]), irregular díxer
SFX N1 xerò ree/I3 dixerò	ds:conditional+present is:second+singular	# T4 + rée, irregular díxer
SFX N1 xerò rées/I3 dixerò	ds:conditional+present is:second+singular	# T4 + rée, irregular díxer
SFX N1 xerò ríe dixerò	ds:conditional+present is:third	# T4 + rí[ae], irregular díxer
SFX N1 xerò ree dixerò	ds:conditional+present is:third	# T4 + rée, irregular díxer
SFX N1 xerò rove dixerò	ds:conditional+present is:first+singular	# T4 + ró(v)e, irregular díxer
SFX N1 xerò roe dixerò	ds:conditional+present is:first+singular	# T4 + ró(v)e, irregular díxer
SFX N1 xerò rove dixerò	ds:conditional+present is:first+plural	# T4 + ró(v)e, irregular díxer
SFX N1 xerò roe dixerò	ds:conditional+present is:first+plural	# T4 + ró(v)e, irregular díxer
SFX N1 xerò rove dixerò	ds:conditional+present is:second+singular	# T4 + ró(v)e, irregular díxer
SFX N1 xerò roe dixerò	ds:conditional+present is:second+singular	# T4 + ró(v)e, irregular díxer
SFX N1 xerò rove dixerò	ds:conditional+present is:second+plural	# T4 + ró(v)e, irregular díxer
SFX N1 xerò roe dixerò	ds:conditional+present is:second+plural	# T4 + ró(v)e, irregular díxer
SFX N1 xerò rove/I5 dixerò	ds:conditional+present is:third	# T4 + ró(v)e, irregular díxer
SFX N1 xerò roe/I5 dixerò	ds:conditional+present is:third	# T4 + ró(v)e, irregular díxer
SFX N1 xerò rou dixerò	ds:conditional+present is:first+singular	# T4 + róu, irregular díxer
SFX N1 xerò ree/I1 dixerò	ds:conditional+present is:first+singular	# T4 + rée, irregular díxer
SFX N1 xerò ríe/I1 dixerò	ds:conditional+present is:first+singular	# T4 + rí[ae], irregular díxer
SFX N1 xerò rou dixerò	ds:conditional+present is:first+plural	# T4 + róu, irregular díxer
SFX N1 xerò rou dixerò	ds:conditional+present is:second+singular	# T4 + róu, irregular díxer
SFX N1 xerò rié/I4 dixerò	ds:conditional+present is:second+plural	# T4 + r(is)ié, baso belumat, seguxin, cipileño, irregular díxer
SFX N1 xerò risié/I4 dixerò	ds:conditional+present is:second+plural	# T4 + r(is)ié, baso belumat, seguxin, cipileño, irregular díxer
SFX N1 xerò rou dixerò	ds:conditional+present is:second+plural	# T4 + róu, irregular díxer
SFX N1 xerò rou/I5 dixerò	ds:conditional+present is:third	# T4 + róu, irregular díxer
SFX N1 xerò roo dixerò	ds:conditional+present is:first+singular	# T4 + róo, irregular díxer
SFX N1 xerò roo dixerò	ds:conditional+present is:first+plural	# T4 + róo, irregular díxer
SFX N1 xerò roo dixerò	ds:conditional+present is:second+singular	# T4 + róo, irregular díxer
SFX N1 xerò roo dixerò	ds:conditional+present is:second+plural	# T4 + róo, irregular díxer
SFX N1 xerò roo/I5 dixerò	ds:conditional+present is:third	# T4 + róo, irregular díxer
SFX N1 xerò ró dixerò	ds:conditional+present is:first+singular	# T4 + ró, irregular díxer
SFX N1 xerò ró dixerò	ds:conditional+present is:first+plural	# T4 + ró, irregular díxer
SFX N1 xerò ró dixerò	ds:conditional+present is:second+singular	# T4 + ró, irregular díxer
SFX N1 xerò ró dixerò	ds:conditional+present is:second+plural	# T4 + ró, irregular díxer
SFX N1 xerò ró/I5 dixerò	ds:conditional+present is:third	# T4 + ró, irregular díxer
SFX N1 der rè/I1 oder	ds:indicative+future is:first+singular	# T4 + r[òàè], irregular poder
SFX N1 der ron/I2 oder	ds:indicative+future is:first+plural	# T4 + rón, irregular poder
SFX N1 der ren/I2 oder	ds:indicative+future is:first+plural	# T4 + rén, irregular poder
SFX N1 der ron/I2 oder	ds:conditional+present is:first+plural	# T4 + r(is)(i)ón(s[ei]), irregular poder
SFX N1 der ronse oder	ds:conditional+present is:first+plural	# T4 + r(is)(i)ón(s[ei]), baso belumat, liventin, seguxin, cipileño, irregular poder
SFX N1 der ronsi oder	ds:conditional+present is:first+plural	# T4 + r(is)(i)ón(s[ei]), irregular poder
SFX N1 der rion/I2 oder	ds:conditional+present is:first+plural	# T4 + r(is)(i)ón(s[ei]), irregular poder
SFX N1 der rionse oder	ds:conditional+present is:first+plural	# T4 + r(is)(i)ón(s[ei]), baso belumat, liventin, seguxin, cipileño, irregular poder
SFX N1 der rionsi oder	ds:conditional+present is:first+plural	# T4 + r(is)(i)ón(s[ei]), irregular poder
SFX N1 der rison/I2 oder	ds:conditional+present is:first+plural	# T4 + r(is)(i)ón(s[ei]), irregular poder
SFX N1 der risonse oder	ds:conditional+present is:first+plural	# T4 + r(is)(i)ón(s[ei]), baso belumat, liventin, seguxin, cipileño, irregular poder
SFX N1 der risonsi oder	ds:conditional+present is:first+plural	# T4 + r(is)(i)ón(s[ei]), irregular poder
SFX N1 der rision/I2 oder	ds:conditional+present is:first+plural	# T4 + r(is)(i)ón(s[ei]), irregular poder
SFX N1 der risionse oder	ds:conditional+present is:first+plural	# T4 + r(is)(i)ón(s[ei]), baso belumat, liventin, seguxin, cipileño, irregular poder
SFX N1 der risionsi oder	ds:conditional+present is:first+plural	# T4 + r(is)(i)ón(s[ei]), irregular poder
SFX N1 der ren/I2 oder	ds:conditional+present is:first+plural	# T4 + r(is)én(s[ei]), irregular poder
SFX N1 der rense oder	ds:conditional+present is:first+plural	# T4 + r(is)én(s[ei]), irregular poder
SFX N1 der rensi oder	ds:conditional+present is:first+plural	# T4 + r(is)én(s[ei]), irregular poder
SFX N1 der risen/I2 oder	ds:conditional+present is:first+plural	# T4 + r(is)én(s[ei]), irregular poder
SFX N1 der risense oder	ds:conditional+present is:first+plural	# T4 + r(is)én(s[ei]), irregular poder
SFX N1 der risensi oder	ds:conditional+present is:first+plural	# T4 + r(is)én(s[ei]), irregular poder
SFX N1 der ree/I3 oder	ds:conditional+present is:second+singular	# T4 + rée, irregular poder
SFX N1 der rées/I3 oder	ds:conditional+present is:second+singular	# T4 + rée, irregular poder
SFX N1 der ríe oder	ds:conditional+present is:third	# T4 + rí[ae], irregular poder
SFX N1 der ree oder	ds:conditional+present is:third	# T4 + rée, irregular poder
SFX N1 der rove oder	ds:conditional+present is:first+singular	# T4 + ró(v)e, irregular poder
SFX N1 der roe oder	ds:conditional+present is:first+singular	# T4 + ró(v)e, irregular poder
SFX N1 der rove oder	ds:conditional+present is:first+plural	# T4 + ró(v)e, irregular poder
SFX N1 der roe oder	ds:conditional+present is:first+plural	# T4 + ró(v)e, irregular poder
SFX N1 der rove oder	ds:conditional+present is:second+singular	# T4 + ró(v)e, irregular poder
SFX N1 der roe oder	ds:conditional+present is:second+singular	# T4 + ró(v)e, irregular poder
SFX N1 der rove oder	ds:conditional+present is:second+plural	# T4 + ró(v)e, irregular poder
SFX N1 der roe oder	ds:conditional+present is:second+plural	# T4 + ró(v)e, irregular poder
SFX N1 der rove/I5 oder	ds:conditional+present is:third	# T4 + ró(v)e, irregular poder
SFX N1 der roe/I5 oder	ds:conditional+present is:third	# T4 + ró(v)e, irregular poder
SFX N1 der rou oder	ds:conditional+present is:first+singular	# T4 + róu, irregular poder
SFX N1 der ree/I1 oder	ds:conditional+present is:first+singular	# T4 + rée, irregular poder
SFX N1 der ríe/I1 oder	ds:conditional+present is:first+singular	# T4 + rí[ae], irregular poder
SFX N1 der rou oder	ds:conditional+present is:first+plural	# T4 + róu, irregular poder
SFX N1 der rou oder	ds:conditional+present is:second+singular	# T4 + róu, irregular poder
SFX N1 der rié/I4 oder	ds:conditional+present is:second+plural	# T4 + r(is)ié, baso belumat, seguxin, cipileño, irregular poder
SFX N1 der risié/I4 oder	ds:conditional+present is:second+plural	# T4 + r(is)ié, baso belumat, seguxin, cipileño, irregular poder
SFX N1 der rou oder	ds:conditional+present is:second+plural	# T4 + róu, irregular poder
SFX N1 der rou/I5 oder	ds:conditional+present is:third	# T4 + róu, irregular poder
SFX N1 der roo oder	ds:conditional+present is:first+singular	# T4 + róo, irregular poder
SFX N1 der roo oder	ds:conditional+present is:first+plural	# T4 + róo, irregular poder
SFX N1 der roo oder	ds:conditional+present is:second+singular	# T4 + róo, irregular poder
SFX N1 der roo oder	ds:conditional+present is:second+plural	# T4 + róo, irregular poder
SFX N1 der roo/I5 oder	ds:conditional+present is:third	# T4 + róo, irregular poder
SFX N1 der ró oder	ds:conditional+present is:first+singular	# T4 + ró, irregular poder
SFX N1 der ró oder	ds:conditional+present is:first+plural	# T4 + ró, irregular poder
SFX N1 der ró oder	ds:conditional+present is:second+singular	# T4 + ró, irregular poder
SFX N1 der ró oder	ds:conditional+present is:second+plural	# T4 + ró, irregular poder
SFX N1 der ró/I5 oder	ds:conditional+present is:third	# T4 + ró, irregular poder
SFX N1 erò rè/I1 traerò	ds:indicative+future is:first+singular	# T4 + r[òàè], irregular tràer
SFX N1 erò ron/I2 traerò	ds:indicative+future is:first+plural	# T4 + rón, irregular tràer
SFX N1 erò ren/I2 traerò	ds:indicative+future is:first+plural	# T4 + rén, irregular tràer
SFX N1 erò ron/I2 traerò	ds:conditional+present is:first+plural	# T4 + r(is)(i)ón(s[ei]), irregular tràer
SFX N1 erò ronse traerò	ds:conditional+present is:first+plural	# T4 + r(is)(i)ón(s[ei]), baso belumat, liventin, seguxin, cipileño, irregular tràer
SFX N1 erò ronsi traerò	ds:conditional+present is:first+plural	# T4 + r(is)(i)ón(s[ei]), irregular tràer
SFX N1 erò rion/I2 traerò	ds:conditional+present is:first+plural	# T4 + r(is)(i)ón(s[ei]), irregular tràer
SFX N1 erò rionse traerò	ds:conditional+present is:first+plural	# T4 + r(is)(i)ón(s[ei]), baso belumat, liventin, seguxin, cipileño, irregular tràer
SFX N1 erò rionsi traerò	ds:conditional+present is:first+plural	# T4 + r(is)(i)ón(s[ei]), irregular tràer
SFX N1 erò rison/I2 traerò	ds:conditional+present is:first+plural	# T4 + r(is)(i)ón(s[ei]), irregular tràer
SFX N1 erò risonse traerò	ds:conditional+present is:first+plural	# T4 + r(is)(i)ón(s[ei]), baso belumat, liventin, seguxin, cipileño, irregular tràer
SFX N1 erò risonsi traerò	ds:conditional+present is:first+plural	# T4 + r(is)(i)ón(s[ei]), irregular tràer
SFX N1 erò rision/I2 traerò	ds:conditional+present is:first+plural	# T4 + r(is)(i)ón(s[ei]), irregular tràer
SFX N1 erò risionse traerò	ds:conditional+present is:first+plural	# T4 + r(is)(i)ón(s[ei]), baso belumat, liventin, seguxin, cipileño, irregular tràer
SFX N1 erò risionsi traerò	ds:conditional+present is:first+plural	# T4 + r(is)(i)ón(s[ei]), irregular tràer
SFX N1 erò ren/I2 traerò	ds:conditional+present is:first+plural	# T4 + r(is)én(s[ei]), irregular tràer
SFX N1 erò rense traerò	ds:conditional+present is:first+plural	# T4 + r(is)én(s[ei]), irregular tràer
SFX N1 erò rensi traerò	ds:conditional+present is:first+plural	# T4 + r(is)én(s[ei]), irregular tràer
SFX N1 erò risen/I2 traerò	ds:conditional+present is:first+plural	# T4 + r(is)én(s[ei]), irregular tràer
SFX N1 erò risense traerò	ds:conditional+present is:first+plural	# T4 + r(is)én(s[ei]), irregular tràer
SFX N1 erò risensi traerò	ds:conditional+present is:first+plural	# T4 + r(is)én(s[ei]), irregular tràer
SFX N1 erò ree/I3 traerò	ds:conditional+present is:second+singular	# T4 + rée, irregular tràer
SFX N1 erò rées/I3 traerò	ds:conditional+present is:second+singular	# T4 + rée, irregular tràer
SFX N1 erò ríe traerò	ds:conditional+present is:third	# T4 + rí[ae], irregular tràer
SFX N1 erò ree traerò	ds:conditional+present is:third	# T4 + rée, irregular tràer
SFX N1 erò rove traerò	ds:conditional+present is:first+singular	# T4 + ró(v)e, irregular tràer
SFX N1 erò roe traerò	ds:conditional+present is:first+singular	# T4 + ró(v)e, irregular tràer
SFX N1 erò rove traerò	ds:conditional+present is:first+plural	# T4 + ró(v)e, irregular tràer
SFX N1 erò roe traerò	ds:conditional+present is:first+plural	# T4 + ró(v)e, irregular tràer
SFX N1 erò rove traerò	ds:conditional+present is:second+singular	# T4 + ró(v)e, irregular tràer
SFX N1 erò roe traerò	ds:conditional+present is:second+singular	# T4 + ró(v)e, irregular tràer
SFX N1 erò rove traerò	ds:conditional+present is:second+plural	# T4 + ró(v)e, irregular tràer
SFX N1 erò roe traerò	ds:conditional+present is:second+plural	# T4 + ró(v)e, irregular tràer
SFX N1 erò rove/I5 traerò	ds:conditional+present is:third	# T4 + ró(v)e, irregular tràer
SFX N1 erò roe/I5 traerò	ds:conditional+present is:third	# T4 + ró(v)e, irregular tràer
SFX N1 erò rou traerò	ds:conditional+present is:first+singular	# T4 + róu, irregular tràer
SFX N1 erò ree/I1 traerò	ds:conditional+present is:first+singular	# T4 + rée, irregular tràer
SFX N1 erò ríe/I1 traerò	ds:conditional+present is:first+singular	# T4 + rí[ae], irregular tràer
SFX N1 erò rou traerò	ds:conditional+present is:first+plural	# T4 + róu, irregular tràer
SFX N1 erò rou traerò	ds:conditional+present is:second+singular	# T4 + róu, irregular tràer
SFX N1 erò rié/I4 traerò	ds:conditional+present is:second+plural	# T4 + r(is)ié, baso belumat, seguxin, cipileño, irregular tràer
SFX N1 erò risié/I4 traerò	ds:conditional+present is:second+plural	# T4 + r(is)ié, baso belumat, seguxin, cipileño, irregular tràer
SFX N1 erò rou traerò	ds:conditional+present is:second+plural	# T4 + róu, irregular tràer
SFX N1 erò rou/I5 traerò	ds:conditional+present is:third	# T4 + róu, irregular tràer
SFX N1 erò roo traerò	ds:conditional+present is:first+singular	# T4 + róo, irregular tràer
SFX N1 erò roo traerò	ds:conditional+present is:first+plural	# T4 + róo, irregular tràer
SFX N1 erò roo traerò	ds:conditional+present is:second+singular	# T4 + róo, irregular tràer
SFX N1 erò roo traerò	ds:conditional+present is:second+plural	# T4 + róo, irregular tràer
SFX N1 erò roo/I5 traerò	ds:conditional+present is:third	# T4 + róo, irregular tràer
SFX N1 erò ró traerò	ds:conditional+present is:first+singular	# T4 + ró, irregular tràer
SFX N1 erò ró traerò	ds:conditional+present is:first+plural	# T4 + ró, irregular tràer
SFX N1 erò ró traerò	ds:conditional+present is:second+singular	# T4 + ró, irregular tràer
SFX N1 erò ró traerò	ds:conditional+present is:second+plural	# T4 + ró, irregular tràer
SFX N1 erò ró/I5 traerò	ds:conditional+present is:third	# T4 + ró, irregular tràer
SFX N1 ler rè/I1 [ctvʼ]oler	ds:indicative+future is:first+singular	# T4 + r[òàè], irregular toler, voler
SFX N1 ler rè/I1 [tv][iu]oler	ds:indicative+future is:first+singular	# T4 + r[òàè], irregular toler, voler
SFX N1 ler ron/I2 [ctvʼ]oler	ds:indicative+future is:first+plural	# T4 + rón, irregular toler, voler
SFX N1 ler ron/I2 [tv][iu]oler	ds:indicative+future is:first+plural	# T4 + rón, irregular toler, voler
SFX N1 ler ren/I2 [ctvʼ]oler	ds:indicative+future is:first+plural	# T4 + rén, irregular toler, voler
SFX N1 ler ren/I2 [tv][iu]oler	ds:indicative+future is:first+plural	# T4 + rén, irregular toler, voler
SFX N1 ler ron/I2 [ctvʼ]oler	ds:conditional+present is:first+plural	# T4 + r(is)(i)ón(s[ei]), irregular toler, voler
SFX N1 ler ron/I2 [tv][iu]oler	ds:conditional+present is:first+plural	# T4 + r(is)(i)ón(s[ei]), irregular toler, voler
SFX N1 ler ronse [ctvʼ]oler	ds:conditional+present is:first+plural	# T4 + r(is)(i)ón(s[ei]), baso belumat, liventin, seguxin, cipileño, irregular toler, voler
SFX N1 ler ronse [tv][iu]oler	ds:conditional+present is:first+plural	# T4 + r(is)(i)ón(s[ei]), baso belumat, liventin, seguxin, cipileño, irregular toler, voler
SFX N1 ler ronsi [ctvʼ]oler	ds:conditional+present is:first+plural	# T4 + r(is)(i)ón(s[ei]), irregular toler, voler
SFX N1 ler ronsi [tv][iu]oler	ds:conditional+present is:first+plural	# T4 + r(is)(i)ón(s[ei]), irregular toler, voler
SFX N1 ler rion/I2 [ctvʼ]oler	ds:conditional+present is:first+plural	# T4 + r(is)(i)ón(s[ei]), irregular toler, voler
SFX N1 ler rion/I2 [tv][iu]oler	ds:conditional+present is:first+plural	# T4 + r(is)(i)ón(s[ei]), irregular toler, voler
SFX N1 ler rionse [ctvʼ]oler	ds:conditional+present is:first+plural	# T4 + r(is)(i)ón(s[ei]), baso belumat, liventin, seguxin, cipileño, irregular toler, voler
SFX N1 ler rionse [tv][iu]oler	ds:conditional+present is:first+plural	# T4 + r(is)(i)ón(s[ei]), baso belumat, liventin, seguxin, cipileño, irregular toler, voler
SFX N1 ler rionsi [ctvʼ]oler	ds:conditional+present is:first+plural	# T4 + r(is)(i)ón(s[ei]), irregular toler, voler
SFX N1 ler rionsi [tv][iu]oler	ds:conditional+present is:first+plural	# T4 + r(is)(i)ón(s[ei]), irregular toler, voler
SFX N1 ler rison/I2 [ctvʼ]oler	ds:conditional+present is:first+plural	# T4 + r(is)(i)ón(s[ei]), irregular toler, voler
SFX N1 ler rison/I2 [tv][iu]oler	ds:conditional+present is:first+plural	# T4 + r(is)(i)ón(s[ei]), irregular toler, voler
SFX N1 ler risonse [ctvʼ]oler	ds:conditional+present is:first+plural	# T4 + r(is)(i)ón(s[ei]), baso belumat, liventin, seguxin, cipileño, irregular toler, voler
SFX N1 ler risonse [tv][iu]oler	ds:conditional+present is:first+plural	# T4 + r(is)(i)ón(s[ei]), baso belumat, liventin, seguxin, cipileño, irregular toler, voler
SFX N1 ler risonsi [ctvʼ]oler	ds:conditional+present is:first+plural	# T4 + r(is)(i)ón(s[ei]), irregular toler, voler
SFX N1 ler risonsi [tv][iu]oler	ds:conditional+present is:first+plural	# T4 + r(is)(i)ón(s[ei]), irregular toler, voler
SFX N1 ler rision/I2 [ctvʼ]oler	ds:conditional+present is:first+plural	# T4 + r(is)(i)ón(s[ei]), irregular toler, voler
SFX N1 ler rision/I2 [tv][iu]oler	ds:conditional+present is:first+plural	# T4 + r(is)(i)ón(s[ei]), irregular toler, voler
SFX N1 ler risionse [ctvʼ]oler	ds:conditional+present is:first+plural	# T4 + r(is)(i)ón(s[ei]), baso belumat, liventin, seguxin, cipileño, irregular toler, voler
SFX N1 ler risionse [tv][iu]oler	ds:conditional+present is:first+plural	# T4 + r(is)(i)ón(s[ei]), baso belumat, liventin, seguxin, cipileño, irregular toler, voler
SFX N1 ler risionsi [ctvʼ]oler	ds:conditional+present is:first+plural	# T4 + r(is)(i)ón(s[ei]), irregular toler, voler
SFX N1 ler risionsi [tv][iu]oler	ds:conditional+present is:first+plural	# T4 + r(is)(i)ón(s[ei]), irregular toler, voler
SFX N1 ler ren/I2 [ctvʼ]oler	ds:conditional+present is:first+plural	# T4 + r(is)én(s[ei]), irregular toler, voler
SFX N1 ler ren/I2 [tv][iu]oler	ds:conditional+present is:first+plural	# T4 + r(is)én(s[ei]), irregular toler, voler
SFX N1 ler rense [ctvʼ]oler	ds:conditional+present is:first+plural	# T4 + r(is)én(s[ei]), irregular toler, voler
SFX N1 ler rense [tv][iu]oler	ds:conditional+present is:first+plural	# T4 + r(is)én(s[ei]), irregular toler, voler
SFX N1 ler rensi [ctvʼ]oler	ds:conditional+present is:first+plural	# T4 + r(is)én(s[ei]), irregular toler, voler
SFX N1 ler rensi [tv][iu]oler	ds:conditional+present is:first+plural	# T4 + r(is)én(s[ei]), irregular toler, voler
SFX N1 ler risen/I2 [ctvʼ]oler	ds:conditional+present is:first+plural	# T4 + r(is)én(s[ei]), irregular toler, voler
SFX N1 ler risen/I2 [tv][iu]oler	ds:conditional+present is:first+plural	# T4 + r(is)én(s[ei]), irregular toler, voler
SFX N1 ler risense [ctvʼ]oler	ds:conditional+present is:first+plural	# T4 + r(is)én(s[ei]), irregular toler, voler
SFX N1 ler risense [tv][iu]oler	ds:conditional+present is:first+plural	# T4 + r(is)én(s[ei]), irregular toler, voler
SFX N1 ler risensi [ctvʼ]oler	ds:conditional+present is:first+plural	# T4 + r(is)én(s[ei]), irregular toler, voler
SFX N1 ler risensi [tv][iu]oler	ds:conditional+present is:first+plural	# T4 + r(is)én(s[ei]), irregular toler, voler
SFX N1 ler ree/I3 [ctvʼ]oler	ds:conditional+present is:second+singular	# T4 + rée, irregular toler, voler
SFX N1 ler rées/I3 [ctvʼ]oler	ds:conditional+present is:second+singular	# T4 + rée, irregular toler, voler
SFX N1 ler ree/I3 [tv][iu]oler	ds:conditional+present is:second+singular	# T4 + rée, irregular toler, voler
SFX N1 ler rées/I3 [tv][iu]oler	ds:conditional+present is:second+singular	# T4 + rée, irregular toler, voler
SFX N1 ler ríe [ctvʼ]oler	ds:conditional+present is:third	# T4 + rí[ae], irregular toler, voler
SFX N1 ler ríe [tv][iu]oler	ds:conditional+present is:third	# T4 + rí[ae], irregular toler, voler
SFX N1 ler ree [ctvʼ]oler	ds:conditional+present is:third	# T4 + rée, irregular toler, voler
SFX N1 ler ree [tv][iu]oler	ds:conditional+present is:third	# T4 + rée, irregular toler, voler
SFX N1 ler rove [ctvʼ]oler	ds:conditional+present is:first+singular	# T4 + ró(v)e, irregular toler, voler
SFX N1 ler rove [tv][iu]oler	ds:conditional+present is:first+singular	# T4 + ró(v)e, irregular toler, voler
SFX N1 ler roe [ctvʼ]oler	ds:conditional+present is:first+singular	# T4 + ró(v)e, irregular toler, voler
SFX N1 ler roe [tv][iu]oler	ds:conditional+present is:first+singular	# T4 + ró(v)e, irregular toler, voler
SFX N1 ler rove [ctvʼ]oler	ds:conditional+present is:first+plural	# T4 + ró(v)e, irregular toler, voler
SFX N1 ler rove [tv][iu]oler	ds:conditional+present is:first+plural	# T4 + ró(v)e, irregular toler, voler
SFX N1 ler roe [ctvʼ]oler	ds:conditional+present is:first+plural	# T4 + ró(v)e, irregular toler, voler
SFX N1 ler roe [tv][iu]oler	ds:conditional+present is:first+plural	# T4 + ró(v)e, irregular toler, voler
SFX N1 ler rove [ctvʼ]oler	ds:conditional+present is:second+singular	# T4 + ró(v)e, irregular toler, voler
SFX N1 ler rove [tv][iu]oler	ds:conditional+present is:second+singular	# T4 + ró(v)e, irregular toler, voler
SFX N1 ler roe [ctvʼ]oler	ds:conditional+present is:second+singular	# T4 + ró(v)e, irregular toler, voler
SFX N1 ler roe [tv][iu]oler	ds:conditional+present is:second+singular	# T4 + ró(v)e, irregular toler, voler
SFX N1 ler rove [ctvʼ]oler	ds:conditional+present is:second+plural	# T4 + ró(v)e, irregular toler, voler
SFX N1 ler rove [tv][iu]oler	ds:conditional+present is:second+plural	# T4 + ró(v)e, irregular toler, voler
SFX N1 ler roe [ctvʼ]oler	ds:conditional+present is:second+plural	# T4 + ró(v)e, irregular toler, voler
SFX N1 ler roe [tv][iu]oler	ds:conditional+present is:second+plural	# T4 + ró(v)e, irregular toler, voler
SFX N1 ler rove/I5 [ctvʼ]oler	ds:conditional+present is:third	# T4 + ró(v)e, irregular toler, voler
SFX N1 ler rove/I5 [tv][iu]oler	ds:conditional+present is:third	# T4 + ró(v)e, irregular toler, voler
SFX N1 ler roe/I5 [ctvʼ]oler	ds:conditional+present is:third	# T4 + ró(v)e, irregular toler, voler
SFX N1 ler roe/I5 [tv][iu]oler	ds:conditional+present is:third	# T4 + ró(v)e, irregular toler, voler
SFX N1 ler rou [ctvʼ]oler	ds:conditional+present is:first+singular	# T4 + róu, irregular toler, voler
SFX N1 ler rou [tv][iu]oler	ds:conditional+present is:first+singular	# T4 + róu, irregular toler, voler
SFX N1 ler ree/I1 [ctvʼ]oler	ds:conditional+present is:first+singular	# T4 + rée, irregular toler, voler
SFX N1 ler ree/I1 [tv][iu]oler	ds:conditional+present is:first+singular	# T4 + rée, irregular toler, voler
SFX N1 ler ríe/I1 [ctvʼ]oler	ds:conditional+present is:first+singular	# T4 + rí[ae], irregular toler, voler
SFX N1 ler ríe/I1 [tv][iu]oler	ds:conditional+present is:first+singular	# T4 + rí[ae], irregular toler, voler
SFX N1 ler rou [ctvʼ]oler	ds:conditional+present is:first+plural	# T4 + róu, irregular toler, voler
SFX N1 ler rou [tv][iu]oler	ds:conditional+present is:first+plural	# T4 + róu, irregular toler, voler
SFX N1 ler rou [ctvʼ]oler	ds:conditional+present is:second+singular	# T4 + róu, irregular toler, voler
SFX N1 ler rou [tv][iu]oler	ds:conditional+present is:second+singular	# T4 + róu, irregular toler, voler
SFX N1 ler rié/I4 [ctvʼ]oler	ds:conditional+present is:second+plural	# T4 + r(is)ié, baso belumat, seguxin, cipileño, irregular toler, voler
SFX N1 ler rié/I4 [tv][iu]oler	ds:conditional+present is:second+plural	# T4 + r(is)ié, baso belumat, seguxin, cipileño, irregular toler, voler
SFX N1 ler risié/I4 [ctvʼ]oler	ds:conditional+present is:second+plural	# T4 + r(is)ié, baso belumat, seguxin, cipileño, irregular toler, voler
SFX N1 ler risié/I4 [tv][iu]oler	ds:conditional+present is:second+plural	# T4 + r(is)ié, baso belumat, seguxin, cipileño, irregular toler, voler
SFX N1 ler rou [ctvʼ]oler	ds:conditional+present is:second+plural	# T4 + róu, irregular toler, voler
SFX N1 ler rou [tv][iu]oler	ds:conditional+present is:second+plural	# T4 + róu, irregular toler, voler
SFX N1 ler rou/I5 [ctvʼ]oler	ds:conditional+present is:third	# T4 + róu, irregular toler, voler
SFX N1 ler rou/I5 [tv][iu]oler	ds:conditional+present is:third	# T4 + róu, irregular toler, voler
SFX N1 ler roo [ctvʼ]oler	ds:conditional+present is:first+singular	# T4 + róo, irregular toler, voler
SFX N1 ler roo [tv][iu]oler	ds:conditional+present is:first+singular	# T4 + róo, irregular toler, voler
SFX N1 ler roo [ctvʼ]oler	ds:conditional+present is:first+plural	# T4 + róo, irregular toler, voler
SFX N1 ler roo [tv][iu]oler	ds:conditional+present is:first+plural	# T4 + róo, irregular toler, voler
SFX N1 ler roo [ctvʼ]oler	ds:conditional+present is:second+singular	# T4 + róo, irregular toler, voler
SFX N1 ler roo [tv][iu]oler	ds:conditional+present is:second+singular	# T4 + róo, irregular toler, voler
SFX N1 ler roo [ctvʼ]oler	ds:conditional+present is:second+plural	# T4 + róo, irregular toler, voler
SFX N1 ler roo [tv][iu]oler	ds:conditional+present is:second+plural	# T4 + róo, irregular toler, voler
SFX N1 ler roo/I5 [ctvʼ]oler	ds:conditional+present is:third	# T4 + róo, irregular toler, voler
SFX N1 ler roo/I5 [tv][iu]oler	ds:conditional+present is:third	# T4 + róo, irregular toler, voler
SFX N1 ler ró [ctvʼ]oler	ds:conditional+present is:first+singular	# T4 + ró, irregular toler, voler
SFX N1 ler ró [tv][iu]oler	ds:conditional+present is:first+singular	# T4 + ró, irregular toler, voler
SFX N1 ler ró [ctvʼ]oler	ds:conditional+present is:first+plural	# T4 + ró, irregular toler, voler
SFX N1 ler ró [tv][iu]oler	ds:conditional+present is:first+plural	# T4 + ró, irregular toler, voler
SFX N1 ler ró [ctvʼ]oler	ds:conditional+present is:second+singular	# T4 + ró, irregular toler, voler
SFX N1 ler ró [tv][iu]oler	ds:conditional+present is:second+singular	# T4 + ró, irregular toler, voler
SFX N1 ler ró [ctvʼ]oler	ds:conditional+present is:second+plural	# T4 + ró, irregular toler, voler
SFX N1 ler ró [tv][iu]oler	ds:conditional+present is:second+plural	# T4 + ró, irregular toler, voler
SFX N1 ler ró/I5 [ctvʼ]oler	ds:conditional+present is:third	# T4 + ró, irregular toler, voler
SFX N1 ler ró/I5 [tv][iu]oler	ds:conditional+present is:third	# T4 + ró, irregular toler, voler

# group: subjunctive present
# used if word does not contains ƚ
SFX N2 Y 51
SFX N2 ar on ar	ds:subjunctive+present is:first+plural	# T12 + (i)ón(e)
SFX N2 ar one ar	ds:subjunctive+present is:first+plural	# T12 + (i)ón(e), baso belumat, liventin, seguxin, cipileño
SFX N2 ar ion [^ciɉñ]ar	ds:subjunctive+present is:first+plural	# T12 + (i)ón(e)
SFX N2 ar ione [^ciɉñ]ar	ds:subjunctive+present is:first+plural	# T12 + (i)ón(e)
SFX N2 er on er	ds:subjunctive+present is:first+plural	# T12 + (i)ón(e)
SFX N2 er one er	ds:subjunctive+present is:first+plural	# T12 + (i)ón(e), baso belumat, liventin, seguxin, cipileño
SFX N2 er ion [^ciɉñ]er	ds:subjunctive+present is:first+plural	# T12 + (i)ón(e)
SFX N2 er ione [^ciɉñ]er	ds:subjunctive+present is:first+plural	# T12 + (i)ón(e)
SFX N2 erò on erò	ds:subjunctive+present is:first+plural	# T12 + (i)ón(e)
SFX N2 erò one erò	ds:subjunctive+present is:first+plural	# T12 + (i)ón(e), baso belumat, liventin, seguxin, cipileño
SFX N2 erò ion [^ciɉñ]erò	ds:subjunctive+present is:first+plural	# T12 + (i)ón(e)
SFX N2 erò ione [^ciɉñ]erò	ds:subjunctive+present is:first+plural	# T12 + (i)ón(e)
SFX N2 ar en ar	ds:subjunctive+present is:first+plural	# T12 + én(e), metaplaxmo
SFX N2 r n er	ds:subjunctive+present is:first+plural	# T12 + én(e)
SFX N2 rò n erò	ds:subjunctive+present is:first+plural	# T12 + én(e)
SFX N2 r ne er	ds:subjunctive+present is:first+plural	# T12 + én(e)
SFX N2 ar ene ar	ds:subjunctive+present is:first+plural	# T12 + én(e), metaplaxmo
SFX N2 rò ne erò	ds:subjunctive+present is:first+plural	# T12 + én(e)
SFX N2 ar ede ar	ds:subjunctive+present is:second+plural	# T12 + é([dg]e), metaplaxmo
SFX N2 ar ege ar	ds:subjunctive+present is:second+plural	# T12 + é([dg]e), metaplaxmo
SFX N2 r de er	ds:subjunctive+present is:second+plural	# T12 + é([dg]e), baso belumat
SFX N2 r ge er	ds:subjunctive+present is:second+plural	# T12 + é([dg]e), seguxin, cipileño
SFX N2 rò de erò	ds:subjunctive+present is:second+plural	# T12 + é([dg]e), baso belumat
SFX N2 rò ge erò	ds:subjunctive+present is:second+plural	# T12 + é([dg]e), seguxin, cipileño
SFX N2 ixerò ís dixerò	ds:subjunctive+present is:first+singular	# T8 + e, irregular díxer
SFX N2 uxerò ús duxerò	ds:subjunctive+present is:first+singular	# T8 + e, irregular dúxer
SFX N2 ixerò ís dixerò	ds:subjunctive+present is:second+singular	# T8 + e, 2s=3, irregular díxer
SFX N2 uxerò ús duxerò	ds:subjunctive+present is:second+singular	# T8 + e, 2s=3, irregular dúxer
SFX N2 ixerò ís dixerò	ds:subjunctive+present is:third	# T8 + e, irregular díxer
SFX N2 uxerò ús duxerò	ds:subjunctive+present is:third	# T8 + e, irregular dúxer
SFX N2 oler upion [vʼ]oler	ds:subjunctive+present is:first+plural	# T12 + (i)ón(e), irregular voler
SFX N2 oler upione [vʼ]oler	ds:subjunctive+present is:first+plural	# T12 + (i)ón(e), baso belumat, liventin, seguxin, cipileño, irregular voler
SFX N2 oler upien [vʼ]oler	ds:subjunctive+present is:first+plural	# T12 + én(e), irregular voler
SFX N2 oler upiene [vʼ]oler	ds:subjunctive+present is:first+plural	# T12 + én(e), irregular voler
SFX N2 oler upié [vʼ]oler	ds:subjunctive+present is:second+plural	# T12 + é([dg]e), irregular voler
SFX N2 oler upiede [vʼ]oler	ds:subjunctive+present is:second+plural	# T12 + é([dg]e), baso belumat, irregular voler
SFX N2 oler upiege [vʼ]oler	ds:subjunctive+present is:second+plural	# T12 + é([dg]e), seguxin, cipileño, irregular voler
SFX N2 éver ebion déver	ds:subjunctive+present is:first+plural	# T12 + (i)ón(e), irregular déver
SFX N2 éver ebione déver	ds:subjunctive+present is:first+plural	# T12 + (i)ón(e), baso belumat, liventin, seguxin, cipileño, irregular déver
SFX N2 éver ebien déver	ds:subjunctive+present is:first+plural	# T12 + én(e), irregular déver
SFX N2 éver ebiene déver	ds:subjunctive+present is:first+plural	# T12 + én(e), irregular déver
SFX N2 éver ebié déver	ds:subjunctive+present is:second+plural	# T12 + é([dg]e), irregular déver
SFX N2 éver ebiede déver	ds:subjunctive+present is:second+plural	# T12 + é([dg]e), baso belumat, irregular déver
SFX N2 éver ebiege déver	ds:subjunctive+present is:second+plural	# T12 + é([dg]e), seguxin, cipileño, irregular déver
SFX N2 éver ebion diéver	ds:subjunctive+present is:first+plural	# T12 + (i)ón(e), irregular déver
SFX N2 éver ebione diéver	ds:subjunctive+present is:first+plural	# T12 + (i)ón(e), baso belumat, liventin, seguxin, cipileño, irregular déver
SFX N2 éver ebien diéver	ds:subjunctive+present is:first+plural	# T12 + én(e), irregular déver
SFX N2 éver ebiene diéver	ds:subjunctive+present is:first+plural	# T12 + én(e), irregular déver
SFX N2 éver ebié diéver	ds:subjunctive+present is:second+plural	# T12 + é([dg]e), irregular déver
SFX N2 éver ebiede diéver	ds:subjunctive+present is:second+plural	# T12 + é([dg]e), baso belumat, irregular déver
SFX N2 éver ebiege diéver	ds:subjunctive+present is:second+plural	# T12 + é([dg]e), seguxin, cipileño, irregular déver

# -ér, '-er
# group: imperative present second plural
# used if word does not contains ƚ
SFX N3 Y 2
SFX N3 er è/P0P1 er	ds:imperative+present is:second+plural	# T12 + [èé]
SFX N3 erò è/P0P1 erò	ds:imperative+present is:second+plural	# T12 + [èé]

# group: indefinitive form
# used if word does not contains ƚ
SFX N4 Y 30
SFX N4 r nt [ae]r	ds:participle+active	# T7 + nte, sonoriđaŧion final
SFX N4 er ant er	ds:participle+active	# T7 + nte, metaplaxmo, sonoriđaŧion final
SFX N4 ir ant ir	ds:participle+active	# T7 + nte, metaplaxmo, sonoriđaŧion final
SFX N4 er ènt er	ds:participle+active	# T7 + nte, veronexe, sonoriđaŧion final
SFX N4 ar ent ar	ds:participle+active	# T7 + nte, metaplaxmo, sonoriđaŧion final
SFX N4 ar ènt ar	ds:participle+active	# T7 + nte, metaplaxmo, veronexe, sonoriđaŧion final
SFX N4 rò nt erò	ds:participle+active	# T7 + nte, sonoriđaŧion final
SFX N4 erò ant erò	ds:participle+active	# T7 + nte, metaplaxmo, sonoriđaŧion final
SFX N4 erò ènt erò	ds:participle+active	# T7 + nte, veronexe, sonoriđaŧion final
SFX N4 ir ent ir	ds:participle+active	# T7 + nte, metaplaxmo, sonoriđaŧion final
SFX N4 ir ènt ir	ds:participle+active	# T7 + nte, metaplaxmo, veronexe, sonoriđaŧion final
SFX N4 r d [ai]r	ds:participle+passive+weak is:singular+masculine	# T6 + d[oiae], T6 + ([oiae]), sonoriđaŧion final
SFX N4 r t [ai]r	ds:participle+passive+weak is:singular+masculine	# T6 + d[oiae], T6 + ([oiae]), sonoriđaŧion final
SFX N4 er ud [^u]er	ds:participle+passive+weak is:singular+masculine	# T6 + d[oiae], T6 + ([oiae]), sonoriđaŧion final
SFX N4 er ut [^u]er	ds:participle+passive+weak is:singular+masculine	# T6 + d[oiae], T6 + ([oiae]), sonoriđaŧion final
SFX N4 er d uer	ds:participle+passive+weak is:singular+masculine	# T6 + d[oiae], T6 + ([oiae]), sonoriđaŧion final
SFX N4 er t uer	ds:participle+passive+weak is:singular+masculine	# T6 + d[oiae], T6 + ([oiae]), sonoriđaŧion final
SFX N4 erò ud [^u]erò	ds:participle+passive+weak is:singular+masculine	# T6 + d[oiae], T6 + ([oiae]), sonoriđaŧion final
SFX N4 erò ut [^u]erò	ds:participle+passive+weak is:singular+masculine	# T6 + d[oiae], T6 + ([oiae]), sonoriđaŧion final
SFX N4 erò d uerò	ds:participle+passive+weak is:singular+masculine	# T6 + d[oiae], T6 + ([oiae]), sonoriđaŧion final
SFX N4 erò t uerò	ds:participle+passive+weak is:singular+masculine	# T6 + d[oiae], T6 + ([oiae]), sonoriđaŧion final
SFX N4 ir ed ir	ds:participle+passive+weak is:singular+masculine	# T6 + d[oiae], T6 + ([oiae]), metaplaxmo, sonoriđaŧion final
SFX N4 ir et ir	ds:participle+passive+weak is:singular+masculine	# T6 + d[oiae], T6 + ([oiae]), metaplaxmo, sonoriđaŧion final
SFX N4 ar esto/A1FS ar	ds:participle+passive+weak is:singular+masculine	# T2 + st[oiae] = T7 + st[oiae], metaplaxmo, liventin
SFX N4 r st [ae]r	ds:participle+passive+weak is:singular+masculine	# T2 + st[oiae] = T7 + st[oiae], sonoriđaŧion final
SFX N4 er ast er	ds:participle+passive+weak is:singular+masculine	# T2 + st[oiae] = T7 + st[oiae], metaplaxmo, sonoriđaŧion final
SFX N4 r st ir	ds:participle+passive+weak is:singular+masculine	# T2 + st[oiae], sonoriđaŧion final
SFX N4 rò st erò	ds:participle+passive+weak is:singular+masculine	# T2 + st[oiae], sonoriđaŧion final
SFX N4 ir est ir	ds:participle+passive+weak is:singular+masculine	# T7 + st[oiae], metaplaxmo, sonoriđaŧion final
SFX N4 ir ast ir	ds:participle+passive+weak is:singular+masculine	# T7 + st[oiae], metaplaxmo, sonoriđaŧion final


# -àr, -ér, '-er, -ír
SFX W0 Y 8
SFX W0 e o/I1 e	ds:indicative+present is:first+singular	# T8 + [oe]
SFX W0 e i/I3 e	ds:indicative+present is:second+singular	# T8 + i
SFX W0 e a e	ds:indicative+present is:third	# T10
SFX W0 e i e	ds:indicative+present is:third	# T10, dhulian
SFX W0 e a e	ds:subjunctive+present is:first+singular	# T8 + a
SFX W0 e a e	ds:imperative+present is:second+singular	# T9 (a/P0 is done by rule "0 0/P0 e")
SFX W0 e i/P0 e	ds:imperative+present is:second+singular	# T9
SFX W0 0 0/P0 e	ds:imperative+present is:second+singular	# T9

# for '–ir/–iso–
SFX T5 Y 14
SFX T5 e i/I3 ise	ds:indicative+present is:second+singular	# T8 + i
SFX T5 ise ísis/I3 ise	ds:indicative+present is:second+singular	# T8 + is
SFX T5 e a/I3P0 ise	ds:indicative+present is:second+singular	# T10
SFX T5 e o ise	ds:indicative+present is:third	# T10
SFX T5 e a ise	ds:indicative+present is:third	# T10
SFX T5 e i ise	ds:indicative+present is:third	# T10, dhulian
SFX T5 e a ise	ds:subjunctive+present is:first+singular	# T8 + a
SFX T5 e i ise	ds:subjunctive+present is:second+singular	# T8 + i
SFX T5 ise ísis ise	ds:subjunctive+present is:second+singular	# T8 + i
SFX T5 0 0 ise	ds:subjunctive+present is:third	# T8 + [ea]
SFX T5 e a ise	ds:subjunctive+present is:third	# T8 + [ea]
SFX T5 e i/P0 ise	ds:imperative+present is:second+singular	# T9
SFX T5 e è/P0 ise	ds:imperative+present is:second+plural	# T12 + [èé]
SFX T5 e é/P0 ise	ds:imperative+present is:second+plural	# T12 + [èé]

# for '–ir/–iso–, northern
# used if word does not contains ƚ
SFX W1 Y 32
SFX W1 e 0 ise	ds:indicative+present is:first+singular	# T8 + [oe], belumat, ko sonoriđaŧion final
SFX W1 ir on/I2 ir	ds:indicative+present is:first+plural	# T12 + ón
SFX W1 ir en/I2 ir	ds:indicative+present is:first+plural	# T12 + én
SFX W1 e on/I2 ise	ds:indicative+present is:first+plural	# T12 + ón
SFX W1 0 n/I2 ise	ds:indicative+present is:first+plural	# T12 + én
SFX W1 0 0/I3FS ise	ds:indicative+present is:second+singular	# T8 + e, 2s=3, belumat
SFX W1 ise íses/I3 ise	ds:indicative+present is:second+singular	# T8 + es, 2s=3, belumat
SFX W1 ir è/I4 ir	ds:indicative+present is:second+plural	# T12 + [èé]
SFX W1 e è/I4 ise	ds:indicative+present is:second+plural	# T12 + [èé]
SFX W1 e é/I4 ise	ds:indicative+present is:second+plural	# T12 + [èé]
SFX W1 e 0 ise	ds:subjunctive+present is:first+singular	# T8 + e, ko sonoriđaŧion final
SFX W1 ir on ir	ds:subjunctive+present is:first+plural	# T12 + (i)ón(e)
SFX W1 ir one ir	ds:subjunctive+present is:first+plural	# T12 + (i)ón(e), baso belumat, liventin, seguxin, cipileño
SFX W1 r on ir	ds:subjunctive+present is:first+plural	# T12 + (i)ón(e)
SFX W1 r one ir	ds:subjunctive+present is:first+plural	# T12 + (i)ón(e), baso belumat, liventin, seguxin, cipileño
SFX W1 ir en ir	ds:subjunctive+present is:first+plural	# T12 + én(e), metaplaxmo
SFX W1 ir ene ir	ds:subjunctive+present is:first+plural	# T12 + én(e), metaplaxmo
SFX W1 se on ise	ds:subjunctive+present is:first+plural	# T12 + (i)ón(e)
SFX W1 se one ise	ds:subjunctive+present is:first+plural	# T12 + (i)ón(e), baso belumat, liventin, seguxin, cipileño
SFX W1 e on ise	ds:subjunctive+present is:first+plural	# T12 + (i)ón(e)
SFX W1 e one ise	ds:subjunctive+present is:first+plural	# T12 + (i)ón(e), baso belumat, liventin, seguxin, cipileño
SFX W1 0 n ise	ds:subjunctive+present is:first+plural	# T12 + én(e), metaplaxmo
SFX W1 0 ne ise	ds:subjunctive+present is:first+plural	# T12 + én(e), metaplaxmo
SFX W1 e 0 ise	ds:subjunctive+present is:second+singular	# T8 + e, 2s=3, belumat, ko sonoriđaŧion final
SFX W1 ise íses ise	ds:subjunctive+present is:second+singular	# T8 + e, 2s=3, belumat, ko sonoriđaŧion final
SFX W1 ir ede ir	ds:subjunctive+present is:second+plural	# T12 + é([dg]e), metaplaxmo
SFX W1 ir ege ir	ds:subjunctive+present is:second+plural	# T12 + é([dg]e), metaplaxmo
SFX W1 e é ise	ds:subjunctive+present is:second+plural	# T12 + é([dg]e)
SFX W1 0 de ise	ds:subjunctive+present is:second+plural	# T12 + é([dg]e), metaplaxmo, baso belumat
SFX W1 0 ge ise	ds:subjunctive+present is:second+plural	# T12 + é([dg]e), metaplaxmo, seguxin, cipileño
SFX W1 ir è/P0 ir	ds:imperative+present is:second+plural	# T12 + [èé]
SFX W1 ir é/P0 ir	ds:imperative+present is:second+plural	# T12 + [èé]

# for '–ir/–iso–
# used if word does not contains ƚ
SFX L5 Y 4
SFX L5 e a-l/P1 ise	ds:indicative+present is:second+singular	# T10
SFX L5 e i-l/P1 ise	ds:imperative+present is:second+singular	# T9
SFX L5 e è-l/P1 ise	ds:imperative+present is:second+plural	# T12 + [èé]
SFX L5 e é-l/P1 ise	ds:imperative+present is:second+plural	# T12 + [èé]

# for '–ir/–iso–
# used if word does contains ƚ
SFX l5 Y 4
SFX l5 e a-ƚo/P2 ise	ds:indicative+present is:second+singular	# T10
SFX l5 e i-ƚo/P2 ise	ds:imperative+present is:second+singular	# T9
SFX l5 e è-ƚo/P2 ise	ds:imperative+present is:second+plural	# T12 + [èé]
SFX l5 e é-ƚo/P2 ise	ds:imperative+present is:second+plural	# T12 + [èé]

# -àr, -ér, '-er, -ír, -ír/is
SFX W2 Y 6
SFX W2 0 0/I1 e	ds:indicative+present is:first+singular	# T8 + [oe], belumat
SFX W2 0 0 e	ds:subjunctive+present is:first+singular	# T8 + e
SFX W2 e a e	ds:subjunctive+present is:second+singular	# T8 + a
SFX W2 0 0 e	ds:subjunctive+present is:second+singular	# T8 + e, 2s=3, belumat
SFX W2 0 0 e	ds:subjunctive+present is:third	# T8 + e
SFX W2 e a e	ds:subjunctive+present is:third	# T8 + a

# -ar with è or ò stress
# group: indicative present second singular
SFX W3 Y 2
SFX W3 e a/I3 e	ds:indicative+present is:second+singular	# T10
SFX W3 0 0/I3 e	ds:indicative+present is:second+singular	# T8 + e, 2s=3, belumat

# for '–ar
# group: indicative present second singular
SFX W4 Y 4
SFX W4 e as/I3 e	ds:indicative+present is:second+singular	# T10 + s
SFX W4 0 s/I3 e	ds:indicative+present is:second+singular	# T8 + es, 2s=3, belumat
SFX W4 is as/I3 is	ds:indicative+present is:second+singular	# T10 + s
SFX W4 is es/I3 is	ds:indicative+present is:second+singular	# T8 + es, 2s=3, belumat

# used if word does not contains đ or ŧ
SFX W5 Y 1
SFX W5 0 e r	ds:infinitive+simple	# T1 + r(e), padoan, coxòto

# used if word does not contains đ or ŧ
SFX W6 Y 11
SFX W6 ar àʼ ar	ds:infinitive+simple	# T1 + r(e), buranèl
SFX W6 ar íʼ [^ïü]ar	ds:infinitive+simple	# T1 + r(e), coxòto
SFX W6 ïar iíʼ ïar	ds:infinitive+simple	# T1 + r(e), coxòto
SFX W6 üar uíʼ üar	ds:infinitive+simple	# T1 + r(e), coxòto
SFX W6 er íʼ er	ds:infinitive+simple	# T1 + r(e), coxòto
SFX W6 erò íʼ erò	ds:infinitive+simple	# T1 + r(e), coxòto
SFX W6 er éʼ er	ds:infinitive+simple	# T1 + r(e), buranèl
SFX W6 erò éʼ erò	ds:infinitive+simple	# T1 + r(e), buranèl
SFX W6 ir íʼ [^ïü]ir	ds:infinitive+simple	# T1 + r(e), buranèl, coxòto
SFX W6 üir uíʼ üir	ds:infinitive+simple	# T1 + r(e), buranèl, coxòto
SFX W6 ïir iíʼ ïir	ds:infinitive+simple	# T1 + r(e), buranèl, coxòto

# used if word does not contains ƚ
SFX W7 Y 6
SFX W7 er re [àèéòóíú][dđtv]er	ds:infinitive+simple	# T1 + r(e)
SFX W7 er re [àèéòóíú][lnr][dx]er	ds:infinitive+simple	# T1 + r(e)
SFX W7 er re èser	ds:infinitive+simple	# T1 + r(e), pavan
SFX W7 er tre èser	ds:infinitive+simple	# T1 + r(e)
SFX W7 èser sér/P0P1 èser	ds:infinitive+simple	# T1 + r(e)
SFX W7 er dre èner	ds:infinitive+simple	# T1 + r(e)


#----


# vèrbi –àr inregolari: (re)andar
# changes in indicative present, subjunctive present, imperative present, gerund simple
SFX xA Y 53
SFX xA andar vao/I1 andar	ds:indicative+present is:first+singular	# T8 + [oe]
SFX xA andar vago/I1 andar	ds:indicative+present is:first+singular	# T8 + [oe]
SFX xA andar vae/I1 andar	ds:indicative+present is:first+singular	# T8 + [oe], belumat
SFX xA andar vage/I1 andar	ds:indicative+present is:first+singular	# T8 + [oe], belumat
SFX xA andar vemo/I2 andar	ds:indicative+present is:first+plural	# T5 + mo
SFX xA andar vón/I2 andar	ds:indicative+present is:first+plural	# T12 + ón, belumat
SFX xA andar vén/I2 andar	ds:indicative+present is:first+plural	# T12 + én, belumat
SFX xA andar vai andar	ds:indicative+present is:second+singular	# T8 + i
SFX xA andar và/I3 andar	ds:indicative+present is:second+singular	# T10
SFX xA andar vae/I3 andar	ds:indicative+present is:second+singular	# T8 + e, 2s=3, belumat
SFX xA andar vé/I4 andar	ds:indicative+present is:second+plural	# T5
SFX xA andar vè/I4 andar	ds:indicative+present is:second+plural	# T5
SFX xA andar và/I5I7 andar	ds:indicative+present is:third	# T10
SFX xA andar vae/I5I7 andar	ds:indicative+present is:third	# belumat
SFX xA andar vai/I5I7 andar	ds:indicative+present is:third	# T10, dhulian
SFX xA andar vàs/I3 andar	ds:indicative+present is:second+singular	# T10 + s
SFX xA andar vaa andar	ds:subjunctive+present is:first+singular	# T8 + a
SFX xA andar vaga andar	ds:subjunctive+present is:first+singular	# T8 + a
SFX xA andar vae andar	ds:subjunctive+present is:first+singular	# T8 + e, belumat
SFX xA andar vemo andar	ds:subjunctive+present is:first+plural	# T5 + mo
SFX xA andar vón andar	ds:subjunctive+present is:first+plural	# T12 + (i)ón(e)
SFX xA andar vone andar	ds:subjunctive+present is:first+plural	# T12 + (i)ón(e), baso belumat, liventin, seguxin, cipileño
SFX xA andar vion andar	ds:subjunctive+present is:first+plural	# T12 + (i)ón(e)
SFX xA andar vione andar	ds:subjunctive+present is:first+plural	# T12 + (i)ón(e)
SFX xA andar vén andar	ds:subjunctive+present is:first+plural	# T12 + én(e), metaplaxmo
SFX xA andar vene andar	ds:subjunctive+present is:first+plural	# T12 + én(e), metaplaxmo
SFX xA andar vai andar	ds:subjunctive+present is:second+singular	# T8 + a
SFX xA andar vàis andar	ds:subjunctive+present is:second+singular	# T8 + a
SFX xA andar vagi andar	ds:subjunctive+present is:second+singular	# T8 + a
SFX xA andar vàgis andar	ds:subjunctive+present is:second+singular	# T8 + a
SFX xA andar vaa andar	ds:subjunctive+present is:second+singular	# T8 + a, 2s=3, belumat
SFX xA andar vàas andar	ds:subjunctive+present is:second+singular	# T8 + a, 2s=3, belumat
SFX xA andar vaga andar	ds:subjunctive+present is:second+singular	# T8 + a, 2s=3, belumat
SFX xA andar vàgas andar	ds:subjunctive+present is:second+singular	# T8 + a, 2s=3, belumat
SFX xA andar vae andar	ds:subjunctive+present is:second+singular	# T8 + e, 2s=3, belumat
SFX xA andar vàes andar	ds:subjunctive+present is:second+singular	# T8 + e, 2s=3, belumat
SFX xA andar vage andar	ds:subjunctive+present is:second+singular	# T8 + e, 2s=3, belumat
SFX xA andar vàges andar	ds:subjunctive+present is:second+singular	# T8 + e, 2s=3, belumat
SFX xA andar vè andar	ds:subjunctive+present is:second+plural	# T5, venethian
SFX xA andar vé andar	ds:subjunctive+present is:second+plural	# T5, arkade
SFX xA andar vede andar	ds:subjunctive+present is:second+plural	# T12 + é([dg]e), metaplaxmo
SFX xA andar vege andar	ds:subjunctive+present is:second+plural	# T12 + é([dg]e), metaplaxmo
SFX xA andar vaa andar	ds:subjunctive+present is:third	# T8 + a
SFX xA andar vaga andar	ds:subjunctive+present is:third	# T8 + a
SFX xA andar và/P0P1P2 andar	ds:imperative+present is:second+singular	# T9
SFX xA andar vé/P0P1P2 andar	ds:imperative+present is:second+plural	# T5
SFX xA andar vè/P0P1P2 andar	ds:imperative+present is:second+plural	# T5
SFX xA r gando/P0P1FS [aʼ]ndar	ds:gerund+simple	# T2 + n[dt]o
SFX xA r gando-ƚo/P2 [aʼ]ndar	ds:gerund+simple	# T2 + n[dt]o
SFX xA r ganto/P0P1 [aʼ]ndar	ds:gerund+simple	# T2 + n[dt]o
SFX xA r ganto-ƚo/P2 [aʼ]ndar	ds:gerund+simple	# T2 + n[dt]o
SFX xA r gande/P0P1FS [aʼ]ndar	ds:gerund+simple	# T2 + n[dt]o, liventin
SFX xA r gande-ƚo/P2 [aʼ]ndar	ds:gerund+simple	# T2 + n[dt]o, liventin

# vèrbi –ér inregolari: (re)av?er, (re)g(av?)er, ʼv?er
# different conjugation in indicative present, subjunctive present, imperative present
# subjunctive present of "apier"
# TODO check
SFX xB Y 32
SFX xB r mo/I2 er	ds:indicative+present is:first+plural	# T5 + mo
SFX xB er imo/I2 er	ds:indicative+present is:first+plural	# T5 + mo
SFX xB er é/I4 er	ds:indicative+present is:second+plural	# T5
SFX xB er í/I4 er	ds:indicative+present is:second+plural	# T5
SFX xB r mo er	ds:subjunctive+present is:first+plural	# T5 + mo
SFX xB er imo er	ds:subjunctive+present is:first+plural	# T5 + mo
SFX xB er è er	ds:subjunctive+present is:second+plural	# T5, venethian
SFX xB er é er	ds:subjunctive+present is:second+plural	# T5, arkade
SFX xB er í er	ds:subjunctive+present is:second+plural	# T5
SFX xB er é/P0P1P2 er	ds:imperative+present is:second+plural	# T5
SFX xB er í/P0P1P2 er	ds:imperative+present is:second+plural	# T5
SFX xB aver à aver	ds:subjunctive+present is:third is:singular+masculine	# T8 + a
SFX xB ver pia aver	ds:subjunctive+present is:first+singular	# T8 + a
SFX xB ver pie aver	ds:subjunctive+present is:first+singular	# T8 + e
SFX xB ver pi aver	ds:subjunctive+present is:second+singular	# T8 + a
SFX xB aver àpis aver	ds:subjunctive+present is:second+singular	# T8 + a
SFX xB ver pia aver	ds:subjunctive+present is:second+singular	# T8 + a
SFX xB aver àpias aver	ds:subjunctive+present is:second+singular	# T8 + a
SFX xB ver pie aver	ds:subjunctive+present is:second+singular	# T8 + e, 2s=3, belumat
SFX xB aver àpies aver	ds:subjunctive+present is:second+singular	# T8 + e, 2s=3, belumat
SFX xB ver pie aver	ds:subjunctive+present is:third	# T8 + e
SFX xB ver pia aver	ds:subjunctive+present is:third	# T8 + a
SFX xB ver pion aver	ds:subjunctive+present is:first+plural	# T12 + (i)ón(e)
SFX xB ver pione aver	ds:subjunctive+present is:first+plural	# T12 + (i)ón(e)
SFX xB ver pien aver	ds:subjunctive+present is:first+plural	# T12 + én(e)
SFX xB ver piene aver	ds:subjunctive+present is:first+plural	# T12 + én(e)
SFX xB ver pié aver	ds:subjunctive+present is:second+plural	# T12 + é([dg]e)
SFX xB ver piede aver	ds:subjunctive+present is:second+plural	# T12 + é([dg]e), baso belumat
SFX xB ver piege aver	ds:subjunctive+present is:second+plural	# T12 + é([dg]e), seguxin, cipileño
SFX xB aver à/P0P1P2 aver	ds:imperative+present is:second+singular	# T9
SFX xB er è/P0P1 aver	ds:imperative+present is:second+plural	# T12 + [èé]
SFX xB er é/P0P1 aver	ds:imperative+present is:second+plural	# T12 + [èé]

# vèrbi –ér inregolari: (a(s)|apar|de|(in)kon|intra|man|(re)o|re|sos|tra)[ct][èé][nñ]er, (a(r)|ben|de(x)|(des|re)kon|in|inter|intr[ae]|kontra|mal|per|pre|(re)so|pro|rin|sko(n)|sora|x)[vʼ][èéí][nñ]er/ʼñer
# t[èé][nñ]er > ŧ[èé][nñ]er > c[èé][nñ]er
# changes in indicative present, imperative present
SFX xC Y 14
SFX xC èñer ièn/BuI5 [^c]èñer	ds:indicative+present is:third	# T10 = T8 + e
SFX xC ñer n/BuI5 èñer	ds:indicative+present is:third	# T10 = T8 + e
SFX xC er i [ct][èé][nñ]er	ds:subjunctive+present is:second+singular	# T8 + i
SFX xC er i [vʼ][èéí][nñ]er	ds:subjunctive+present is:second+singular	# T8 + i
SFX xC er is [ct][èé][nñ]er	ds:subjunctive+present is:second+singular	# T8 + i
SFX xC er is [vʼ][èéí][nñ]er	ds:subjunctive+present is:second+singular	# T8 + i
SFX xC r s [ct][èé][nñ]er	ds:subjunctive+present is:second+singular	# T8 + [ea]
SFX xC r s [vʼ][èéí][nñ]er	ds:subjunctive+present is:second+singular	# T8 + [ea]
SFX xC er as [ct][èé][nñ]er	ds:subjunctive+present is:second+singular	# T8 + [ea]
SFX xC er as [vʼ][èéí][nñ]er	ds:subjunctive+present is:second+singular	# T8 + [ea]
SFX xC èñer ièn/BuP0P1 [^c]èñer	ds:imperative+present is:second+singular	# T9
SFX xC èñer ien/BuP0P1 [^c]èñer	ds:imperative+present is:second+singular	# T9
SFX xC ñer n/BuP0P1 èñer	ds:imperative+present is:second+singular	# T9
SFX xC er 0/P0P1 céner	ds:imperative+present is:second+singular	# T9

# vèrbi –ér inregolari: (des|re)(t[iu]?|c)o[lƚ]er, (ben|mal|re)(vu?|ʼ)o[lƚ]er
# changes in indicative present, indicative future, subjunctive present, conditional present, imperative present, infinitive simple, participle passive
SFX xD Y 128
SFX xD ler jo/I1 [vʼ]oler	ds:indicative+present is:first+singular	# T8 + [oe]
SFX xD ler ɉo/I1 [vʼ]oler	ds:indicative+present is:first+singular	# T8 + [oe]
SFX xD oler òɉo/I1 [vʼ]oler	ds:indicative+present is:first+singular	# T8 + [oe]
SFX xD oler ògo/I1 [ct]oler	ds:indicative+present is:first+singular	# T8 + [oe]
SFX xD oler ògo/I1 t[iu]oler	ds:indicative+present is:first+singular	# T8 + [oe]
SFX xD oler òge/I1 [ct]oler	ds:indicative+present is:first+singular	# T8 + [oe], belumat
SFX xD oler òge/I1 t[iu]oler	ds:indicative+present is:first+singular	# T8 + [oe], belumat
SFX xD ler i/I3 [vʼ]oler	ds:indicative+present is:second+singular	# T8 + i
SFX xD oler òi/I3 [vʼ]oler	ds:indicative+present is:second+singular	# T8 + i
SFX xD oler uòs/I3 vuoler	ds:indicative+present is:second+singular	# T8 + i
SFX xD oler òs/I3 [vʼ]oler	ds:indicative+present is:second+singular	# T8 + i
SFX xD oler ús/I3 [vʼ]oler ds:indicative+present is:second+singular	# T8 + i
SFX xD oler òga/I5I7 [ct]oler	ds:indicative+present is:third	# T10
SFX xD oler òga/I5I7 [tv][iu]oler	ds:indicative+present is:third	# T10
SFX xD oler ògi/I5I7 [ct]oler	ds:indicative+present is:third	# T10, dhulian
SFX xD oler ògi/I5I7 [tv][iu]oler	ds:indicative+present is:third	# T10, dhulian
SFX xD ler rò/I1 [ctvʼ]oler	ds:indicative+future is:first+singular	# T4 + r[òàè]
SFX xD ler rò/I1 [tv][iu]oler	ds:indicative+future is:first+singular	# T4 + r[òàè]
SFX xD ler rà/I1 [ctvʼ]oler	ds:indicative+future is:first+singular	# T4 + r[òàè]
SFX xD ler rà/I1 [tv][iu]oler	ds:indicative+future is:first+singular	# T4 + r[òàè]
SFX xD ler remo/I2 [ctvʼ]oler	ds:indicative+future is:first+plural	# T4 + r[éí]mo
SFX xD ler remo/I2 [tv][iu]oler	ds:indicative+future is:first+plural	# T4 + r[éí]mo
SFX xD ler rimo/I2 [ctvʼ]oler	ds:indicative+future is:first+plural	# T4 + r[éí]mo
SFX xD ler rimo/I2 [tv][iu]oler	ds:indicative+future is:first+plural	# T4 + r[éí]mo
SFX xD ler rà/I3 [ctvʼ]oler	ds:indicative+future is:second+singular	# T4 + r[àé]
SFX xD ler rà/I3 [tv][iu]oler	ds:indicative+future is:second+singular	# T4 + r[àé]
SFX xD ler ré/I3 [ctvʼ]oler	ds:indicative+future is:second+singular	# T4 + r[àé]
SFX xD ler ré/I3 [tv][iu]oler	ds:indicative+future is:second+singular	# T4 + r[àé]
SFX xD ler ras/I3 [ctvʼ]oler	ds:indicative+future is:second+singular	# T4 + r[àé]s
SFX xD ler ras/I3 [tv][iu]oler	ds:indicative+future is:second+singular	# T4 + r[àé]s
SFX xD ler res/I3 [ctvʼ]oler	ds:indicative+future is:second+singular	# T4 + r[àé]s
SFX xD ler res/I3 [tv][iu]oler	ds:indicative+future is:second+singular	# T4 + r[àé]s
SFX xD ler rè/I4 [ctvʼ]oler	ds:indicative+future is:second+plural	# T4 + r[èéí]
SFX xD ler rè/I4 [tv][iu]oler	ds:indicative+future is:second+plural	# T4 + r[èéí]
SFX xD ler ré/I4 [ctvʼ]oler	ds:indicative+future is:second+plural	# T4 + r[èéí], arkade
SFX xD ler ré/I4 [tv][iu]oler	ds:indicative+future is:second+plural	# T4 + r[èéí], arkade
SFX xD ler rí/I4 [ctvʼ]oler	ds:indicative+future is:second+plural	# T4 + r[èéí]
SFX xD ler rí/I4 [tv][iu]oler	ds:indicative+future is:second+plural	# T4 + r[èéí]
SFX xD ler rà [ctvʼ]oler	ds:indicative+future is:third	# T4 + rà
SFX xD ler rà [tv][iu]oler	ds:indicative+future is:third	# T4 + rà
SFX xD oler upia [vʼ]oler	ds:subjunctive+present is:first+singular	# T8 + a
SFX xD oler òge [ct]oler	ds:subjunctive+present is:first+singular	# T8 + e
SFX xD oler òge t[iu]oler	ds:subjunctive+present is:first+singular	# T8 + e
SFX xD oler upie [vʼ]oler	ds:subjunctive+present is:first+singular	# T8 + e
SFX xD oler upiemo [vʼ]oler	ds:subjunctive+present is:first+plural
SFX xD oler upimo [vʼ]oler	ds:subjunctive+present is:first+plural
SFX xD oler upi [vʼ]oler	ds:subjunctive+present is:second+singular	# T8 + i
SFX xD oler úpis [vʼ]oler	ds:subjunctive+present is:second+singular	# T8 + i
SFX xD oler ògi [ct]oler	ds:subjunctive+present is:second+singular	# T8 + i
SFX xD oler ògis [ct]oler	ds:subjunctive+present is:second+singular	# T8 + i
SFX xD oler òga [ct]oler	ds:subjunctive+present is:second+singular	# T8 + a
SFX xD oler ògas [ct]oler	ds:subjunctive+present is:second+singular	# T8 + a
SFX xD oler òga t[iu]oler	ds:subjunctive+present is:second+singular	# T8 + a
SFX xD oler ògas t[iu]oler	ds:subjunctive+present is:second+singular	# T8 + a
SFX xD oler òge [ct]oler	ds:subjunctive+present is:second+singular	# T8 + e, 2s=3, belumat
SFX xD oler òges [ct]oler	ds:subjunctive+present is:second+singular	# T8 + e, 2s=3, belumat
SFX xD oler òge t[iu]oler	ds:subjunctive+present is:second+singular	# T8 + e, 2s=3, belumat
SFX xD oler òges t[iu]oler	ds:subjunctive+present is:second+singular	# T8 + e, 2s=3, belumat
SFX xD oler upia [vʼ]oler	ds:subjunctive+present is:second+singular	# T8 + a
SFX xD oler úpias [vʼ]oler	ds:subjunctive+present is:second+singular	# T8 + a
SFX xD oler upie [vʼ]oler	ds:subjunctive+present is:second+singular	# T8 + e, 2s=3, belumat
SFX xD oler úpies [vʼ]oler	ds:subjunctive+present is:second+singular	# T8 + e, 2s=3, belumat
SFX xD oler upí [vʼ]oler	ds:subjunctive+present is:second+plural
SFX xD oler òge [ct]oler	ds:subjunctive+present is:third	# T8 + e
SFX xD oler òge t[iu]oler	ds:subjunctive+present is:third	# T8 + e
SFX xD oler òga [ct]oler	ds:subjunctive+present is:third	# T8 + a
SFX xD oler òga t[iu]oler	ds:subjunctive+present is:third	# T8 + a
SFX xD oler upie [vʼ]oler	ds:subjunctive+present is:third	# T8 + e
SFX xD oler upia [vʼ]oler	ds:subjunctive+present is:third	# T8 + a
SFX xD ler ría/I1 [ctvʼ]oler	ds:conditional+present is:first+singular	# T4 + rí[ae]
SFX xD ler ría/I1 [tv][iu]oler	ds:conditional+present is:first+singular	# T4 + rí[ae]
SFX xD ler résimo/I2 [ctvʼ]oler	ds:conditional+present is:first+plural	# T4 + r[éí]simo
SFX xD ler résimo/I2 [tv][iu]oler	ds:conditional+present is:first+plural	# T4 + r[éí]simo
SFX xD ler rísimo/I2 [ctvʼ]oler	ds:conditional+present is:first+plural	# T4 + r[éí]simo, pavan
SFX xD ler rísimo/I2 [tv][iu]oler	ds:conditional+present is:first+plural	# T4 + r[éí]simo, pavan
SFX xD ler ría/I3 [ctvʼ]oler	ds:conditional+present is:second+singular	# T4 + ría
SFX xD ler rías/I3 [ctvʼ]oler	ds:conditional+present is:second+singular	# T4 + ría
SFX xD ler ría/I3 [tv][iu]oler	ds:conditional+present is:second+singular	# T4 + ría
SFX xD ler rías/I3 [tv][iu]oler	ds:conditional+present is:second+singular	# T4 + ría
SFX xD ler risi/I3 [ctvʼ]oler	ds:conditional+present is:second+singular	# T4 + rísi, pavan, arkade
SFX xD ler risi/I3 [tv][iu]oler	ds:conditional+present is:second+singular	# T4 + rísi, pavan, arkade
SFX xD ler rísis/I3 [ctvʼ]oler	ds:conditional+present is:second+singular	# T4 + rísi, pavan, arkade
SFX xD ler rísis/I3 [tv][iu]oler	ds:conditional+present is:second+singular	# T4 + rísi, pavan, arkade
SFX xD ler resi/I4 [ctvʼ]oler	ds:conditional+present is:second+plural	# T4 + rési
SFX xD ler resi/I4 [tv][iu]oler	ds:conditional+present is:second+plural	# T4 + rési
SFX xD ler risi/I4 [ctvʼ]oler	ds:conditional+present is:second+plural	# T4 + rísi, pavan, arkade
SFX xD ler risi/I4 [tv][iu]oler	ds:conditional+present is:second+plural	# T4 + rísi, pavan, arkade
SFX xD ler ría [ctvʼ]oler	ds:conditional+present is:third	# T4 + rí[ae]
SFX xD ler ría [tv][iu]oler	ds:conditional+present is:third	# T4 + rí[ae]
SFX xD ler rave [ctvʼ]oler	ds:conditional+present is:first+singular	# T4 + rà(v)[ei]
SFX xD ler rave [tv][iu]oler	ds:conditional+present is:first+singular	# T4 + rà(v)[ei]
SFX xD ler rae [ctvʼ]oler	ds:conditional+present is:first+singular	# T4 + rà(v)[ei]
SFX xD ler rae [tv][iu]oler	ds:conditional+present is:first+singular	# T4 + rà(v)[ei]
SFX xD ler ravi [ctvʼ]oler	ds:conditional+present is:first+singular	# T4 + rà(v)[ei], pavan
SFX xD ler ravi [tv][iu]oler	ds:conditional+present is:first+singular	# T4 + rà(v)[ei], pavan
SFX xD ler rai [ctvʼ]oler	ds:conditional+present is:first+singular	# T4 + rà(v)[ei], pavan
SFX xD ler rai [tv][iu]oler	ds:conditional+present is:first+singular	# T4 + rà(v)[ei], pavan
SFX xD ler rave [ctvʼ]oler	ds:conditional+present is:first+plural	# T4 + rà(v)[ei]
SFX xD ler rave [tv][iu]oler	ds:conditional+present is:first+plural	# T4 + rà(v)[ei]
SFX xD ler rae [ctvʼ]oler	ds:conditional+present is:first+plural	# T4 + rà(v)[ei]
SFX xD ler rae [tv][iu]oler	ds:conditional+present is:first+plural	# T4 + rà(v)[ei]
SFX xD ler rave [ctvʼ]oler	ds:conditional+present is:second+singular	# T4 + rà(v)[ei]
SFX xD ler rave [tv][iu]oler	ds:conditional+present is:second+singular	# T4 + rà(v)[ei]
SFX xD ler rae [ctvʼ]oler	ds:conditional+present is:second+singular	# T4 + rà(v)[ei]
SFX xD ler rae [tv][iu]oler	ds:conditional+present is:second+singular	# T4 + rà(v)[ei]
SFX xD ler rave [ctvʼ]oler	ds:conditional+present is:second+plural	# T4 + rà(v)[ei]
SFX xD ler rave [tv][iu]oler	ds:conditional+present is:second+plural	# T4 + rà(v)[ei]
SFX xD ler rae [ctvʼ]oler	ds:conditional+present is:second+plural	# T4 + rà(v)[ei]
SFX xD ler rae [tv][iu]oler	ds:conditional+present is:second+plural	# T4 + rà(v)[ei]
SFX xD ler rave [ctvʼ]oler	ds:conditional+present is:third	# T4 + rà(v)[ei]
SFX xD ler rave [tv][iu]oler	ds:conditional+present is:third	# T4 + rà(v)[ei]
SFX xD ler rae [ctvʼ]oler	ds:conditional+present is:third	# T4 + rà(v)[ei]
SFX xD ler rae [tv][iu]oler	ds:conditional+present is:third	# T4 + rà(v)[ei]
SFX xD oler òr/BuP0P1P2 [ct]oler	ds:infinitive+simple	# T1 + r(e)
SFX xD oler òr/BuP0P1P2 [tv][iu]oler	ds:infinitive+simple	# T1 + r(e)
SFX xD oler òre [ct]oler	ds:infinitive+simple	# T1 + r(e), padoan/coxòto
SFX xD oler òre [tv][iu]oler	ds:infinitive+simple	# T1 + r(e), padoan/coxòto
SFX xD ler re [ct]oler	ds:infinitive+simple	# T1 + r(e), padoan/coxòto
SFX xD ler re [tv][iu]oler	ds:infinitive+simple	# T1 + r(e), padoan/coxòto
SFX xD oler ór/BuP0P1P2 [ct]oler	ds:infinitive+simple	# T1 + r(e)
SFX xD oler ór/BuP0P1P2 [tv][iu]oler	ds:infinitive+simple	# T1 + r(e)
SFX xD er to/A1 [ct]oler	ds:participle+passive+strong is:singular+masculine
SFX xD er to/A1 [tv][iu]oler	ds:participle+passive+strong is:singular+masculine
SFX xD oler òlto/A1FS [ct]oler	ds:participle+passive+strong is:singular+masculine
SFX xD oler òlto/A1FS [tv][iu]oler	ds:participle+passive+strong is:singular+masculine
SFX xD ler sudo/A1FS [vʼ]oler	ds:participle+passive+strong is:singular+masculine
SFX xD er sudo/A1FS [vʼ]oler	ds:participle+passive+strong is:singular+masculine
SFX xD er sudo/A1FS vuoler	ds:participle+passive+strong is:singular+masculine

# vèrbi –àr inregolari: (dex)dar, ((dex)asue|des|kon(tra)|[lƚ]iku[ei]|mansue|putre|(ra)?re|sastu|sat[iu]s|statu|so[dt]is|sosti|sora|stra|st[ou]pe|tore|tume)far, (kon(tra)|mal|move|o|re|so(v?ra|to))star
# different conjugation in indicative present, subjunctive present, imperative present, gerund present
SFX xE Y 48
SFX xE r o/I1 ar	ds:indicative+present is:first+singular	# T8 + [oe]
SFX xE ar ò/I1 ar	ds:indicative+present is:first+singular	# T8 + [oe]
SFX xE r go/I1 ar	ds:indicative+present is:first+singular	# T8 + [oe]
SFX xE r ge/I1 ar	ds:indicative+present is:first+singular	# T8 + [oe]
SFX xE ar emo/I2 ar	ds:indicative+present is:first+plural	# T5 + mo
SFX xE ar on/I2 ar	ds:indicative+present is:first+plural	# T12 + ón
SFX xE ar en/I2 ar	ds:indicative+present is:first+plural	# T12 + én
SFX xE ar à/I3 ar	ds:indicative+present is:second+singular	# T8 + e
SFX xE r s/I3 ar	ds:indicative+present is:second+singular	# T8 + e
SFX xE ar ís/I3 ar	ds:indicative+present is:second+singular	# T8 + i
SFX xE ar às/I3 ar	ds:indicative+present is:second+singular	# T10
SFX xE ar és/I3 ar	ds:indicative+present is:second+singular	# T8 + e
SFX xE ar é/I4 ar	ds:indicative+present is:second+plural	# T5
SFX xE ar è/I4 ar	ds:indicative+present is:second+plural	# T5
SFX xE ar à ar	ds:indicative+present is:third	# T10
SFX xE ar í ar	ds:indicative+present is:third	# T10, dhulian
SFX xE r a ar	ds:subjunctive+present is:first+singular	# T8 + a
SFX xE r ga ar	ds:subjunctive+present is:first+singular	# T8 + a
SFX xE r e ar	ds:subjunctive+present is:first+singular	# T8 + e
SFX xE ar emo ar	ds:subjunctive+present is:first+plural	# T5 + mo
SFX xE ar on ar	ds:subjunctive+present is:first+plural	# T12 + (i)ón(e)
SFX xE ar one ar	ds:subjunctive+present is:first+plural	# T12 + (i)ón(e), baso belumat, liventin, seguxin, cipileño
SFX xE ar ion ar	ds:subjunctive+present is:first+plural	# T12 + (i)ón(e)
SFX xE ar ione ar	ds:subjunctive+present is:first+plural	# T12 + (i)ón(e)
SFX xE ar en ar	ds:subjunctive+present is:first+plural	# T12 + én(e), metaplaxmo
SFX xE ar ene ar	ds:subjunctive+present is:first+plural	# T12 + én(e), metaplaxmo
SFX xE ar à ar	ds:subjunctive+present is:second+singular	# T8 + i
SFX xE ar às ar	ds:subjunctive+present is:second+singular	# T8 + i
SFX xE r gi ar	ds:subjunctive+present is:second+singular	# T8 + i
SFX xE ar àgis ar	ds:subjunctive+present is:second+singular	# T8 + i
SFX xE r a ar	ds:subjunctive+present is:second+singular	# T8 + a, 2s=3
SFX xE ar àas ar	ds:subjunctive+present is:second+singular	# T8 + a, 2s=3
SFX xE r ga ar	ds:subjunctive+present is:second+singular	# T8 + a, 2s=3
SFX xE ar àgas ar	ds:subjunctive+present is:second+singular	# T8 + a, 2s=3
SFX xE r e ar	ds:subjunctive+present is:second+singular	# T8 + e, 2s=3
SFX xE ar àes ar	ds:subjunctive+present is:second+singular	# T8 + e, 2s=3
SFX xE ar è ar	ds:subjunctive+present is:second+plural	# T5, venethian
SFX xE ar é ar	ds:subjunctive+present is:second+plural	# T5, arkade
SFX xE ar ede ar	ds:subjunctive+present is:second+plural	# T12 + é([dg]e), metaplaxmo
SFX xE ar ege ar	ds:subjunctive+present is:second+plural	# T12 + é([dg]e), metaplaxmo
SFX xE r a ar	ds:subjunctive+present is:third	# T8 + a
SFX xE r ga ar	ds:subjunctive+present is:third	# T8 + a
SFX xE r e ar	ds:subjunctive+present is:third	# T8 + e
SFX xE r ge ar	ds:subjunctive+present is:third	# T8 + e
SFX xE ar à/P0 ar	ds:imperative+present is:second+singular	# T9
SFX xE r gando/P0 ar	ds:gerund+simple	# T2 + n[dt]o
SFX xE r ganto/P0 ar	ds:gerund+simple	# T2 + n[dt]o
SFX xE r gande/P0 ar	ds:gerund+simple	# T2 + n[dt]o, liventin

SFX xF Y 8
SFX xF ar à-l/P1 ar	ds:indicative+present is:third ds:pronomenal+accusative	# T10
SFX xF ar í-l/P1 ar	ds:indicative+present is:third ds:pronomenal+accusative	# T10, dhulian
SFX xF ar à-l/P1 ar	ds:imperative+present is:second+singular ds:pronomenal+accusative	# T9
SFX xF ar é-l/P1 ar	ds:imperative+present is:second+plural ds:pronomenal+accusative	# T5
SFX xF ar è-l/P1 ar	ds:imperative+present is:second+plural ds:pronomenal+accusative	# T5
SFX xF r gando-l/P1 ar	ds:gerund+simple ds:pronomenal+accusative	# T2 + n[dt]o
SFX xF r ganto-l/P1 ar	ds:gerund+simple ds:pronomenal+accusative	# T2 + n[dt]o
SFX xF r gande-l/P1 ar	ds:gerund+simple ds:pronomenal+accusative	# T2 + n[dt]o, liventin

SFX xG Y 8
SFX xG ar à-ƚo/P2 ar	ds:indicative+present is:third ds:pronomenal+accusative	# T10
SFX xG ar í-ƚo/P2 ar	ds:indicative+present is:third ds:pronomenal+accusative	# T10, dhulian
SFX xG ar à-ƚo/P2 ar	ds:imperative+present is:second+singular ds:pronomenal+accusative	# T9
SFX xG ar é-ƚo/P2 ar	ds:imperative+present is:second+plural ds:pronomenal+accusative	# T5
SFX xG ar è-ƚo/P2 ar	ds:imperative+present is:second+plural ds:pronomenal+accusative	# T5
SFX xG r gando-ƚo/P2 ar	ds:gerund+simple ds:pronomenal+accusative	# T2 + n[dt]o
SFX xG r ganto-ƚo/P2 ar	ds:gerund+simple ds:pronomenal+accusative	# T2 + n[dt]o
SFX xG r gande-ƚo/P2 ar	ds:gerund+simple ds:pronomenal+accusative	# T2 + n[dt]o, liventin

SFX xH Y 6
SFX xH r gand ar	ds:gerund+simple	# T2 + n[dt]o, sonoriđaŧion final
SFX xH r gant ar	ds:gerund+simple	# T2 + n[dt]o, sonoriđaŧion final
SFX xH ar ón/I2 ar	ds:indicative+imperfect is:first+plural	# T11 + (iv)(i)ón(s[ei])
SFX xH ar én/I2 ar	ds:indicative+imperfect is:first+plural	# T11 + (iv)[éí]n(s[ei])
SFX xH ar ín/I2 ar	ds:indicative+imperfect is:first+plural	# T11 + (iv)[éí]n(s[ei])
SFX xH ar é/I4 [ciɉñ]ar	ds:indicative+imperfect is:second+plural	# T11 + (iv)ié

# vèrbi '–er inregolari: (bene|d[ei]x|in|inter|intr[ae]|kontra|ma[lƚ]e|pre|re)díxer, (a|(pre)de|(re)(kon|pro)|in(tro)|pre|se|tra)dúxer
# changes in indicative present, indicative future, subjunctive present, conditional present, infinitive simple, participle passive
# indicative future, conditional present of "dir"
SFX xI Y 63
SFX xI íxer igo/I1 díxer	ds:indicative+present is:first+singular	# T8 + [oe]
SFX xI íxer ixi/I3 díxer	ds:indicative+present is:second+singular	# T8 + i
SFX xI íxer ixa díxer	ds:indicative+present is:third	# T10
SFX xI íxer ixi díxer	ds:indicative+present is:third	# T10, dhulian
SFX xI íxer irò/I1 díxer	ds:indicative+future is:first+singular	# T4 + r[òàè]
SFX xI íxer irà/I1 díxer	ds:indicative+future is:first+singular	# T4 + r[òàè]
SFX xI íxer irè/I1 díxer	ds:indicative+future is:first+singular	# T4 + r[òàè]
SFX xI íxer iremo/I2 díxer	ds:indicative+future is:first+plural	# T4 + r[éí]mo
SFX xI íxer irimo/I2 díxer	ds:indicative+future is:first+plural	# T4 + r[éí]mo
SFX xI íxer irà/I3 díxer	ds:indicative+future is:second+singular	# T4 + r[àé]
SFX xI íxer iré/I3 díxer	ds:indicative+future is:second+singular	# T4 + r[àé]
SFX xI íxer iras/I3 díxer	ds:indicative+future is:second+singular	# T4 + r[àé]s
SFX xI íxer ires/I3 díxer	ds:indicative+future is:second+singular	# T4 + r[àé]s
SFX xI íxer irè/I4 díxer	ds:indicative+future is:second+plural	# T4 + r[èéí]
SFX xI íxer iré/I4 díxer	ds:indicative+future is:second+plural	# T4 + r[èéí], arkade
SFX xI íxer irí/I4 díxer	ds:indicative+future is:second+plural	# T4 + r[èéí]
SFX xI íxer irà díxer	ds:indicative+future is:third	# T4 + rà
SFX xI íxer ixa díxer	ds:subjunctive+present is:first+singular	# T8 + a
SFX xI íxer iga díxer	ds:subjunctive+present is:first+singular	# T8 + a
SFX xI íxer ige díxer	ds:subjunctive+present is:first+singular	# T8 + e
SFX xI íxer igi díxer	ds:subjunctive+present is:second+singular	# T8 + i
SFX xI úxer uxa dúxer	ds:subjunctive+present is:first+singular	# T8 + a
SFX xI úxer uga dúxer	ds:subjunctive+present is:first+singular	# T8 + a
SFX xI úxer uge dúxer	ds:subjunctive+present is:first+singular	# T8 + e
SFX xI úxer ugi dúxer	ds:subjunctive+present is:second+singular	# T8 + i
SFX xI xer gis d[íú]xer	ds:subjunctive+present is:second+singular	# T8 + i
SFX xI íxer iga díxer	ds:subjunctive+present is:second+singular	# T8 + a
SFX xI úxer uga dúxer	ds:subjunctive+present is:second+singular	# T8 + a
SFX xI xer gas d[íú]xer	ds:subjunctive+present is:second+singular	# T8 + a
SFX xI íxer ige díxer	ds:subjunctive+present is:third	# T8 + e
SFX xI úxer uge dúxer	ds:subjunctive+present is:third	# T8 + e
SFX xI íxer iga díxer	ds:subjunctive+present is:third	# T8 + a
SFX xI úxer uga dúxer	ds:subjunctive+present is:third	# T8 + a
SFX xI íxer iría/I1 díxer	ds:conditional+present is:first+singular	# T4 + rí[ae]
SFX xI íxer irésimo/I2 díxer	ds:conditional+present is:first+plural	# T4 + r[éí]simo
SFX xI íxer irísimo/I2 díxer	ds:conditional+present is:first+plural	# T4 + r[éí]simo, pavan
SFX xI íxer iría/I3 díxer	ds:conditional+present is:second+singular	# T4 + ría
SFX xI íxer irías/I3 díxer	ds:conditional+present is:second+singular	# T4 + ría
SFX xI íxer irisi/I3 díxer	ds:conditional+present is:second+singular	# T4 + rísi, pavan, arkade
SFX xI íxer irísis/I3 díxer	ds:conditional+present is:second+singular	# T4 + rísi, pavan, arkade
SFX xI íxer iresi/I4 díxer	ds:conditional+present is:second+plural	# T4 + rési
SFX xI íxer irisi/I4 díxer	ds:conditional+present is:second+plural	# T4 + rísi, pavan, arkade
SFX xI íxer iría díxer	ds:conditional+present is:third	# T4 + rí[ae]
SFX xI íxer irave díxer	ds:conditional+present is:first+singular	# T4 + rà(v)[ei]
SFX xI íxer irae díxer	ds:conditional+present is:first+singular	# T4 + rà(v)[ei]
SFX xI íxer iravi díxer	ds:conditional+present is:first+singular	# T4 + rà(v)[ei], pavan
SFX xI íxer irai díxer	ds:conditional+present is:first+singular	# T4 + rà(v)[ei], pavan
SFX xI íxer irave díxer	ds:conditional+present is:first+plural	# T4 + rà(v)[ei]
SFX xI íxer irae díxer	ds:conditional+present is:first+plural	# T4 + rà(v)[ei]
SFX xI íxer irave díxer	ds:conditional+present is:second+singular	# T4 + rà(v)[ei]
SFX xI íxer irae díxer	ds:conditional+present is:second+singular	# T4 + rà(v)[ei]
SFX xI íxer irave díxer	ds:conditional+present is:second+plural	# T4 + rà(v)[ei]
SFX xI íxer irae díxer	ds:conditional+present is:second+plural	# T4 + rà(v)[ei]
SFX xI íxer irave díxer	ds:conditional+present is:third	# T4 + rà(v)[ei]
SFX xI íxer irae díxer	ds:conditional+present is:third	# T4 + rà(v)[ei]
SFX xI íxer ire díxer	ds:infinitive+simple	# T1 + r(e), padoan/coxòto
SFX xI úxer ure dúxer	ds:infinitive+simple	# T1 + r(e), padoan/coxòto
SFX xI íxer igando/P0 díxer	ds:gerund+simple	# T2 + n[dt]o
SFX xI íxer igande/P0 díxer	ds:gerund+simple	# T2 + n[dt]o, liventin
SFX xI íxer iganto/P0 díxer	ds:gerund+simple	# T2 + n[dt]o
SFX xI úxer ugando/P0 dúxer	ds:gerund+simple	# T2 + n[dt]o
SFX xI úxer ugande/P0 dúxer	ds:gerund+simple	# T2 + n[dt]o, liventin
SFX xI úxer uganto/P0 dúxer	ds:gerund+simple	# T2 + n[dt]o

SFX xJ Y 12
SFX xJ íxer ixa-l/P1 díxer	ds:indicative+present is:third	# T10
SFX xJ íxer ixi-l/P1 díxer	ds:indicative+present is:third	# T10, dhulian
SFX xJ íxer igando-l/P1 díxer	ds:gerund+simple	# T2 + n[dt]o
SFX xJ íxer igande-l/P1 díxer	ds:gerund+simple	# T2 + n[dt]o, liventin
SFX xJ íxer iganto-l/P1 díxer	ds:gerund+simple	# T2 + n[dt]o
SFX xJ úxer ugando-l/P1 dúxer	ds:gerund+simple	# T2 + n[dt]o
SFX xJ úxer ugande-l/P1 dúxer	ds:gerund+simple	# T2 + n[dt]o, liventin
SFX xJ úxer uganto-l/P1 dúxer	ds:gerund+simple	# T2 + n[dt]o
SFX xJ íxer igand díxer	ds:gerund+simple	# T2 + n[dt]o, sonoriđaŧion final
SFX xJ íxer igant díxer	ds:gerund+simple	# T2 + n[dt]o, sonoriđaŧion final
SFX xJ úxer ugand dúxer	ds:gerund+simple	# T2 + n[dt]o, sonoriđaŧion final
SFX xJ úxer ugant dúxer	ds:gerund+simple	# T2 + n[dt]o, sonoriđaŧion final

SFX xK Y 8
SFX xK íxer ixa-ƚo/P2 díxer	ds:indicative+present is:third	# T10
SFX xK íxer ixi-ƚo/P2 díxer	ds:indicative+present is:third	# T10, dhulian
SFX xK íxer igando-ƚo/P2 díxer	ds:gerund+simple	# T2 + n[dt]o
SFX xK íxer igande-ƚo/P2 díxer	ds:gerund+simple	# T2 + n[dt]o, liventin
SFX xK íxer iganto-ƚo/P2 díxer	ds:gerund+simple	# T2 + n[dt]o
SFX xK úxer ugando-ƚo/P2 dúxer	ds:gerund+simple	# T2 + n[dt]o
SFX xK úxer ugande-ƚo/P2 dúxer	ds:gerund+simple	# T2 + n[dt]o, liventin
SFX xK úxer uganto-ƚo/P2 dúxer	ds:gerund+simple	# T2 + n[dt]o

SFX xL Y 10
SFX xL íxer ixe/I1 díxer	ds:indicative+present is:first+singular	# T8 + [oe], belumat
SFX xL íxer ige/I1 díxer	ds:indicative+present is:first+singular	# T8 + [oe], belumat
SFX xL íxer ixe/I3 díxer	ds:indicative+present is:second+singular	# T10 = T8 + e, 2s=3, belumat
SFX xL xer s/I3 d[íú]xer	ds:indicative+present is:second+singular	# T8 + i, belumat
SFX xL xer s d[íú]xer	ds:indicative+present is:third	# T10 = T8 + e, belumat
SFX xL íxer iron/I2 díxer	ds:indicative+future is:first+plural	# T4 + rón
SFX xL íxer iren/I2 díxer	ds:indicative+future is:first+plural	# T4 + rén
SFX xL íxer ige díxer	ds:subjunctive+present is:second+singular	# T8 + e, 2s=3, belumat
SFX xL úxer uge dúxer	ds:subjunctive+present is:second+singular	# T8 + e, 2s=3, belumat
SFX xL xer ges d[íú]xer	ds:subjunctive+present is:second+singular	# T8 + e, 2s=3, belumat

# vèrbi '–er inregolari: di?éver
# different conjugation in subjunctive present, gerund simple
# subjunctive present of "débier"
SFX xM Y 32
SFX xM éver ebia éver	ds:subjunctive+present is:first+singular	# T8 + a
SFX xM éver ebie éver	ds:subjunctive+present is:first+singular	# T8 + e
SFX xM éver ebiemo éver	ds:subjunctive+present is:first+plural	# T5 + mo
SFX xM éver ebimo éver	ds:subjunctive+present is:first+plural	# T5 + mo
SFX xM éver ebion éver	ds:subjunctive+present is:first+plural	# T12 + (i)ón(e)
SFX xM éver ebione éver	ds:subjunctive+present is:first+plural	# T12 + (i)ón(e), baso belumat, liventin, seguxin, cipileño
SFX xM éver ebien éver	ds:subjunctive+present is:first+plural	# T12 + én(e)
SFX xM éver ebiene éver	ds:subjunctive+present is:first+plural	# T12 + én(e)
SFX xM éver ebi éver	ds:subjunctive+present is:second+singular	# T8 + i
SFX xM ver bis éver	ds:subjunctive+present is:second+singular	# T8 + i
SFX xM éver ebia éver	ds:subjunctive+present is:second+singular	# T8 + a
SFX xM ver bias éver	ds:subjunctive+present is:second+singular	# T8 + a
SFX xM éver ebie éver	ds:subjunctive+present is:second+singular	# T8 + e, 2s=3, belumat
SFX xM ver bies éver	ds:subjunctive+present is:second+singular	# T8 + e, 2s=3, belumat
SFX xM éver ebiè éver	ds:subjunctive+present is:second+plural	# T5, venethian
SFX xM éver ebié éver	ds:subjunctive+present is:second+plural	# T5, arkade
SFX xM éver ebiede éver	ds:subjunctive+present is:second+plural	# T12 + é([dg]e), baso belumat
SFX xM éver ebiege éver	ds:subjunctive+present is:second+plural	# T12 + é([dg]e), seguxin, cipileño
SFX xM éver ebie éver	ds:subjunctive+present is:third	# T8 + e
SFX xM éver ebia éver	ds:subjunctive+present is:third	# T8 + a
SFX xM éver ebiendo/P0P1FS éver	ds:gerund+simple	# T2 + n[dt]o
SFX xM éver ebiende/P0P1FS éver	ds:gerund+simple	# T2 + n[dt]o, liventin
SFX xM éver ebiando/P0P1FS éver	ds:gerund+simple	# T7 + n[dt]o, metaplaxmo
SFX xM éver ebiande/P0P1FS éver	ds:gerund+simple	# T7 + n[dt]o, metaplaxmo, liventin
SFX xM éver ebiento/P0P1 éver	ds:gerund+simple	# T2 + n[dt]o
SFX xM éver ebianto/P0P1 éver	ds:gerund+simple	# T7 + n[dt]o, metaplaxmo
SFX xM éver ebiendo-ƚo/P2 éver	ds:gerund+simple ds:pronomenal+accusative	# T2 + n[dt]o
SFX xM éver ebiende-ƚo/P2 éver	ds:gerund+simple ds:pronomenal+accusative	# T2 + n[dt]o, liventin
SFX xM éver ebiando-ƚo/P2 éver	ds:gerund+simple ds:pronomenal+accusative	# T7 + n[dt]o, metaplaxmo
SFX xM éver ebiande-ƚo/P2 éver	ds:gerund+simple ds:pronomenal+accusative	# T7 + n[dt]o, metaplaxmo, liventin
SFX xM éver ebiento-ƚo/P2 éver	ds:gerund+simple ds:pronomenal+accusative	# T2 + n[dt]o
SFX xM éver ebianto-ƚo/P2 éver	ds:gerund+simple ds:pronomenal+accusative	# T7 + n[dt]o, metaplaxmo

# vèrbi '–er inregolari: (re)èser
# different conjugation in indicative present, indicative imperfect, indicative future, subjunctive present, subjunctive imperfect, conditional present, imperative present
# changes in participle passive
# TODO
# TODO check
SFX xN Y 377
SFX xN ser ra/I1 èser	ds:indicative+imperfect is:first+singular	# T2 + (v)a
SFX xN èser éra/I1 èser	ds:indicative+imperfect is:first+singular	# T2 + (v)a
SFX xN ser ro/I1 èser	ds:indicative+imperfect is:first+singular	# T2 + (v)o
SFX xN ser rimo/I2 èser	ds:indicative+imperfect is:first+plural	# T2 + (v)imo
SFX xN èser érimo/I2 èser	ds:indicative+imperfect is:first+plural	# T2 + (v)imo
SFX xN ser ri/I3 èser	ds:indicative+imperfect is:second+singular	# T2 + (v)i
SFX xN ser ris/I3 èser	ds:indicative+imperfect is:second+singular	# T2 + (v)i
SFX xN ser re/I3 èser	ds:indicative+imperfect is:second+singular	# T2 + (v)i
SFX xN ser res/I3 èser	ds:indicative+imperfect is:second+singular	# T2 + (v)i
SFX xN èser éri/I3 èser	ds:indicative+imperfect is:second+singular	# T2 + (v)i
SFX xN èser éris/I3 èser	ds:indicative+imperfect is:second+singular	# T2 + (v)i
SFX xN ser ri/I4 èser	ds:indicative+imperfect is:second+plural	# T2 + (v)i
SFX xN èser éri/I4 èser	ds:indicative+imperfect is:second+plural	# T2 + (v)i
SFX xN ser ra èser	ds:indicative+imperfect is:third	# T2 + (v)a
SFX xN èser éra èser	ds:indicative+imperfect is:third	# T2 + (v)a
SFX xN èser jèra/I1 èser	ds:indicative+imperfect is:first+singular	# T2 + (v)a
SFX xN èser jèro/I1 èser	ds:indicative+imperfect is:first+singular	# T2 + (v)o
SFX xN èser jèrimo/I2 èser	ds:indicative+imperfect is:first+plural	# T2 + (v)imo
SFX xN èser jèri/I3 èser	ds:indicative+imperfect is:second+singular	# T2 + (v)i
SFX xN èser jèris/I3 èser	ds:indicative+imperfect is:second+singular	# T2 + (v)i
SFX xN èser jèri/I4 èser	ds:indicative+imperfect is:second+plural	# T2 + (v)i
SFX xN èser jèra èser	ds:indicative+imperfect is:third	# T2 + (v)a
SFX xN èser ɉèra/I1 èser	ds:indicative+imperfect is:first+singular	# T2 + (v)a
SFX xN èser ɉèro/I1 èser	ds:indicative+imperfect is:first+singular	# T2 + (v)o
SFX xN èser ɉèrimo/I2 èser	ds:indicative+imperfect is:first+plural	# T2 + (v)imo
SFX xN èser ɉèri/I3 èser	ds:indicative+imperfect is:second+singular	# T2 + (v)i
SFX xN èser ɉèris/I3 èser	ds:indicative+imperfect is:second+singular	# T2 + (v)i
SFX xN èser ɉèri/I4 èser	ds:indicative+imperfect is:second+plural	# T2 + (v)i
SFX xN èser ɉèra èser	ds:indicative+imperfect is:third	# T2 + (v)a
SFX xN èser xèra/I1 èser	ds:indicative+imperfect is:first+singular	# T2 + (v)a
SFX xN èser xèro/I1 èser	ds:indicative+imperfect is:first+singular	# T2 + (v)o
SFX xN èser xèrimo/I2 èser	ds:indicative+imperfect is:first+plural	# T2 + (v)imo
SFX xN èser xèri/I3 èser	ds:indicative+imperfect is:second+singular	# T2 + (v)i
SFX xN èser xèris/I3 èser	ds:indicative+imperfect is:second+singular	# T2 + (v)i
SFX xN èser xèri/I4 èser	ds:indicative+imperfect is:second+plural	# T2 + (v)i
SFX xN èser xèra èser	ds:indicative+imperfect is:third	# T2 + (v)a
SFX xN èser fuse/I1 èser	ds:subjunctive+imperfect is:first+singular	# T2 + se
SFX xN èser furese/I1 èser	ds:subjunctive+imperfect is:first+singular	# T2 + se
SFX xN èser fúsimo/I2 èser	ds:subjunctive+imperfect is:first+plural	# T2 + simo
SFX xN èser fúsemo/I2 èser	ds:subjunctive+imperfect is:first+plural	# T2 + simo, coxòto
SFX xN èser fusi/I3 èser	ds:subjunctive+imperfect is:second+singular	# T2 + si
SFX xN èser fúsis/I3 èser	ds:subjunctive+imperfect is:second+singular	# T2 + si
SFX xN èser fusi/I4 èser	ds:subjunctive+imperfect is:second+plural	# T2 + si
SFX xN èser fusé/I4 èser	ds:subjunctive+imperfect is:second+plural	# T2 + si, coxòto
SFX xN èser fuse èser	ds:subjunctive+imperfect is:third	# T2 + se
SFX xN èser furese èser	ds:subjunctive+imperfect is:third	# T2 + se
SFX xN èser fose/I1 èser	ds:subjunctive+imperfect is:first+singular	# T2 + se
SFX xN èser fuòse/I1 èser	ds:subjunctive+imperfect is:first+singular	# T2 + se
SFX xN èser fósimo/I2 èser	ds:subjunctive+imperfect is:first+plural	# T2 + simo
SFX xN èser fonsi èser	ds:subjunctive+imperfect is:first+plural	# T2 + simo
SFX xN èser fosi/I3 èser	ds:subjunctive+imperfect is:second+singular	# T2 + si
SFX xN èser fósis/I3 èser	ds:subjunctive+imperfect is:second+singular	# T2 + si
SFX xN èser fuòsi/I3 èser	ds:subjunctive+imperfect is:second+singular	# T2 + si
SFX xN èser fuòsis/I3 èser	ds:subjunctive+imperfect is:second+singular	# T2 + si
SFX xN èser fosi/I4 èser	ds:subjunctive+imperfect is:second+plural	# T2 + si
SFX xN èser fuòsi/I4 èser	ds:subjunctive+imperfect is:second+plural	# T2 + si
SFX xN èser fose/FS èser	ds:subjunctive+imperfect is:third	# T2 + se
SFX xN èser fuòse/FS èser	ds:subjunctive+imperfect is:third	# T2 + se, belumat
SFX xN èser esesto/A1FS èser	ds:participle+passive+weak is:singular+masculine	# T2 + st[oiae]
SFX xN èser stasto/A1FS èser	ds:participle+passive+weak is:singular+masculine	# T7 + st[oiae], metaplaxmo
SFX xN èser esendo/P0FS èser	ds:gerund+simple	# T2 + ndo = T7 + ndo
SFX xN èser esende/P0FS èser	ds:gerund+simple	# T2 + ndo = T7 + ndo, liventin, buranèl
SFX xN èser esèndo/P0FS èser	ds:gerund+simple	# T2 + ndo = T7 + ndo
SFX xN èser esènde/P0FS èser	ds:gerund+simple	# T2 + ndo = T7 + ndo, liventin, buranèl
SFX xN èser sendo/P0FS èser	ds:gerund+simple	# T2 + ndo = T7 + ndo
SFX xN èser sende/P0FS èser	ds:gerund+simple	# T2 + ndo = T7 + ndo, liventin, buranèl
SFX xN èser ʼsendo/P0FS èser	ds:gerund+simple	# T2 + ndo = T7 + ndo
SFX xN èser ʼsende/P0FS èser	ds:gerund+simple	# T2 + ndo = T7 + ndo, liventin, buranèl
SFX xN èser sèndo/P0FS èser	ds:gerund+simple	# T2 + ndo = T7 + ndo
SFX xN èser sènde/P0FS èser	ds:gerund+simple	# T2 + ndo = T7 + ndo, liventin, buranèl
SFX xN èser ʼsèndo/P0FS èser	ds:gerund+simple	# T2 + ndo = T7 + ndo
SFX xN èser ʼsènde/P0FS èser	ds:gerund+simple	# T2 + ndo = T7 + ndo, liventin, buranèl
SFX xN èser siando/P0FS èser	ds:gerund+simple	# T2 + ndo = T7 + ndo
SFX xN èser siande/P0FS èser	ds:gerund+simple	# T2 + ndo = T7 + ndo, liventin, buranèl
SFX xN èser esento/P0FS èser	ds:gerund+simple	# T2 + nto = T7 + nto
SFX xN èser ʼsento/P0FS èser	ds:gerund+simple	# T2 + nto = T7 + nto
SFX xN èser sianto/P0FS èser	ds:gerund+simple	# T2 + nto = T7 + nto
SFX xN èser esènto/P0FS èser	ds:gerund+simple	# T2 + nto
SFX xN èser ʼsènto/P0FS èser	ds:gerund+simple	# T2 + nto
SFX xN èser serò/I1 èser	ds:indicative+future is:first+singular	# T4 + rò
SFX xN èser serà/I1 èser	ds:indicative+future is:first+singular	# T4 + rà
SFX xN èser seremo/I2 èser	ds:indicative+future is:first+plural	# T4 + r[éí]mo
SFX xN èser serimo/I2 èser	ds:indicative+future is:first+plural	# T4 + r[éí]mo
SFX xN èser serà èser	ds:indicative+future is:second+singular	# T4 + rà
SFX xN èser seràs/I3 èser	ds:indicative+future is:second+singular	# T4 + rà
SFX xN èser seré èser	ds:indicative+future is:second+singular	# T4 + ré
SFX xN èser serés/I3 èser	ds:indicative+future is:second+singular	# T4 + ré
SFX xN èser seré/I4 èser	ds:indicative+future is:second+plural	# T4 + ré
SFX xN èser serí/I4 èser	ds:indicative+future is:second+plural	# T4 + rí
SFX xN èser serà èser	ds:indicative+future is:third	# T4 + rà
SFX xN èser sería èser	ds:conditional+present is:first+singular	# T4 + ría
SFX xN èser serésimo èser	ds:conditional+present is:first+plural	# T4 + résimo
SFX xN èser serísimo èser	ds:conditional+present is:first+plural	# T4 + rísimo
SFX xN èser sería/I3 èser	ds:conditional+present is:second+singular	# T4 + ría
SFX xN èser serías/I3 èser	ds:conditional+present is:second+singular	# T4 + ría
SFX xN èser seresi/I4 èser	ds:conditional+present is:second+plural	# T4 + rési
SFX xN èser serisi/I4 èser	ds:conditional+present is:second+plural	# T4 + rési, padoan
SFX xN èser seresi/I3 èser	ds:conditional+present is:second+singular	# T4 + rési
SFX xN èser serésis/I3 èser	ds:conditional+present is:second+singular	# T4 + rési
SFX xN èser serisi/I3 èser	ds:conditional+present is:second+singular	# T4 + rési, padoan
SFX xN èser serísis/I3 èser	ds:conditional+present is:second+singular	# T4 + rési, padoan
SFX xN èser sería èser	ds:conditional+present is:third	# T4 + ría
SFX xN èser serave/I1FS èser	ds:conditional+present is:first+singular	# T4 + rà(v)[ei]
SFX xN èser serave/FS èser	ds:conditional+present is:first+plural	# T4 + rà(v)[ei]
SFX xN èser serave/FS èser	ds:conditional+present is:second+singular	# T4 + rà(v)[ei]
SFX xN èser serave/I4FS èser	ds:conditional+present is:second+plural	# T4 + rà(v)[ei]
SFX xN èser serave/FS èser	ds:conditional+present is:third	# T4 + rà(v)[ei]
SFX xN èser serae/I1 èser	ds:conditional+present is:first+singular	# T4 + rà(v)[ei]
SFX xN èser serae èser	ds:conditional+present is:first+plural	# T4 + rà(v)[ei]
SFX xN èser serae èser	ds:conditional+present is:second+singular	# T4 + rà(v)[ei]
SFX xN èser serae/I4 èser	ds:conditional+present is:second+plural	# T4 + rà(v)[ei]
SFX xN èser serae èser	ds:conditional+present is:third	# T4 + rà(v)[ei]
SFX xN èser semo/I2 èser	ds:indicative+present is:first+plural	# T5 + mo
SFX xN èser simo/I2 èser	ds:indicative+present is:first+plural	# T5 + mo
SFX xN èser sè/I4 èser	ds:indicative+present is:second+plural	# T5
SFX xN èser sé/I4 èser	ds:indicative+present is:second+plural	# T5
SFX xN èser sí/I4 èser	ds:indicative+present is:second+plural	# T5
SFX xN èser sié/I4 èser	ds:indicative+present is:second+plural	# T12 + é
SFX xN èser sipiemo èser	ds:subjunctive+present is:first+plural	# T5 + mo
SFX xN èser sipimo èser	ds:subjunctive+present is:first+plural	# T5 + mo
SFX xN èser sipié èser	ds:subjunctive+present is:second+plural	# T5
SFX xN èser sipiè èser	ds:subjunctive+present is:second+plural	# T5
SFX xN èser sipí èser	ds:subjunctive+present is:second+plural	# T5
SFX xN èser seré/I4P0P1P2 èser	ds:imperative+present is:second+plural	# T5
SFX xN èser serí/I4P0P1P2 èser	ds:imperative+present is:second+plural	# T5
SFX xN èser esudo/M0y0 èser	ds:participle+passive+weak is:singular+masculine	# T6 + d[oi]
SFX xN èser esuda/F0y0 èser	ds:participle+passive+weak is:singular+femenine	# T6 + d[ae]
SFX xN èser stado/M0y0 èser	ds:participle+passive+weak is:singular+masculine	# T6 + d[oi]
SFX xN èser stada/F0y0 èser	ds:participle+passive+weak is:singular+femenine	# T6 + d[ae]
SFX xN èser esente/FS èser	ds:participle+active	# T7 + nte
SFX xN èser siante èser	ds:participle+active	# T7 + nte, metaplaxmo
SFX xN èser esènte/FS èser	ds:participle+active	# T7 + nte, veronexe
SFX xN èser sè/P0P1P2 èser	ds:imperative+present is:second+plural	# T5 = 12 + é
SFX xN èser sé/P0P1P2 èser	ds:imperative+present is:second+plural	# T5 = 12 + é
SFX xN èser sí/P0P1P2 èser	ds:imperative+present is:second+plural	# T5
SFX xN èser sí/I3P0 èser	ds:indicative+present is:second+singular	# T8 + i
SFX xN èser sís/I3 èser	ds:indicative+present is:second+singular	# T8 + i
SFX xN èser sipia èser	ds:subjunctive+present is:first+singular	# T8 + a
SFX xN èser sipi èser	ds:subjunctive+present is:second+singular	# T8 + i
SFX xN èser sípis èser	ds:subjunctive+present is:second+singular	# T8 + i
SFX xN èser son/I1 èser	ds:indicative+present is:first+singular	# T8 + [oe]
SFX xN èser sun/I1 èser	ds:indicative+present is:first+singular	# T8 + [oe]
SFX xN èser súʼ èser	ds:indicative+present is:first+singular	# T8 + [oe], coxòto
SFX xN èser sion/I1 èser	ds:indicative+present is:first+singular	# T8 + [oe]
SFX xN èser sé/I3 èser	ds:indicative+present is:second+singular	# T8 + e, 2s=3
SFX xN èser sés/I3 èser	ds:indicative+present is:second+singular	# T8 + e, 2s=3
SFX xN èser é/I3 èser	ds:indicative+present is:second+singular	# T8 + e, 2s=3
SFX xN èser és/I3 èser	ds:indicative+present is:second+singular	# T8 + e, 2s=3, belumat
SFX xN èser xé/I3 èser	ds:indicative+present is:second+singular	# T8 + e, 2s=3
SFX xN èser xés/I3 èser	ds:indicative+present is:second+singular	# T8 + e, 2s=3
SFX xN èser è/I3 èser	ds:indicative+present is:second+singular	# T8 + e, 2s=3
SFX xN er 0/I3 èser	ds:indicative+present is:second+singular	# T8 + e, 2s=3, belumat
SFX xN èser sé/I5I7 èser	ds:indicative+present is:third	# T8 + e = T10
SFX xN èser é/I5I7 èser	ds:indicative+present is:third	# T8 + e = T10
SFX xN èser xé/I5I7 èser	ds:indicative+present is:third	# T8 + e = T10
SFX xN èser sís/I5 èser	ds:indicative+present is:third	# T8 + e, 2s=3
SFX xN èser sipie èser	ds:subjunctive+present is:first+singular	# T8 + e
SFX xN èser síe èser	ds:subjunctive+present is:first+singular	# T8 + e
SFX xN èser see èser	ds:subjunctive+present is:first+singular	# T8 + e
SFX xN èser sipia èser	ds:subjunctive+present is:second+singular	# T8 + e, 2s=3
SFX xN èser sípias èser	ds:subjunctive+present is:second+singular	# T8 + e, 2s=3
SFX xN èser sipie èser	ds:subjunctive+present is:second+singular	# T8 + e, 2s=3
SFX xN èser sípies èser	ds:subjunctive+present is:second+singular	# T8 + e, 2s=3
SFX xN èser síe èser	ds:subjunctive+present is:second+singular	# T8 + e, 2s=3
SFX xN èser síes èser	ds:subjunctive+present is:second+singular	# T8 + e, 2s=3
SFX xN èser sepia èser	ds:subjunctive+present is:third	# T8 + a
SFX xN èser sipie èser	ds:subjunctive+present is:third	# T8 + e
SFX xN èser síe èser	ds:subjunctive+present is:third	# T8 + e
SFX xN èser see èser	ds:subjunctive+present is:third	# T8 + e
SFX xN èser sí/P0P1P2 èser	ds:imperative+present is:second+singular	# T9
SFX xN ser re/I1 èser	ds:indicative+imperfect is:first+singular	# T2 + (v)e
SFX xN èser jère/I1 èser	ds:indicative+imperfect is:first+singular	# T2 + (v)e
SFX xN èser ɉère/I1 èser	ds:indicative+imperfect is:first+singular	# T2 + (v)e
SFX xN èser xère/I1 èser	ds:indicative+imperfect is:first+singular	# T2 + (v)e
SFX xN èser fuse/I3 èser	ds:subjunctive+imperfect is:second+singular	# T2 + se, 2s=3
SFX xN èser furese/I3 èser	ds:subjunctive+imperfect is:second+singular	# T2 + se, 2s=3
SFX xN èser fusa/I3 èser	ds:subjunctive+imperfect is:second+singular	# T2 + se, 2s=3
SFX xN èser fose/I3 èser	ds:subjunctive+imperfect is:second+singular	# T2 + se, 2s=3
SFX xN èser fuòse/I3 èser	ds:subjunctive+imperfect is:second+singular	# T2 + se, 2s=3
SFX xN èser fosa/I3 èser	ds:subjunctive+imperfect is:second+singular	# T2 + se, 2s=3
SFX xN èser fuòsa/I3 èser	ds:subjunctive+imperfect is:second+singular	# T2 + se, 2s=3
SFX xN èser seron/I2 èser	ds:indicative+future is:first+plural	# T4 + rón
SFX xN èser sereon/I2 èser	ds:indicative+future is:first+plural	# T4 + rón, belumat
SFX xN èser seren/I2 èser	ds:indicative+future is:first+plural	# T4 + rén
SFX xN èser seríe/I1 èser	ds:conditional+present is:first+singular	# T4 + ríe
SFX xN èser seree/I5 èser	ds:conditional+present is:first+singular	# T4 + rée
SFX xN èser seree/I5 èser	ds:conditional+present is:second+singular	# T4 + rée
SFX xN èser serées/I5 èser	ds:conditional+present is:second+singular	# T4 + rée
SFX xN èser seree èser	ds:conditional+present is:third	# T4 + rée
SFX xN èser seron èser	ds:conditional+present is:first+plural	# T4 + r(is)(i)ón(se)
SFX xN èser seronse èser	ds:conditional+present is:first+plural	# T4 + r(is)(i)ón(se)
SFX xN èser seronsi èser	ds:conditional+present is:first+plural	# T4 + r(is)(i)ón(se)
SFX xN èser sereon èser	ds:conditional+present is:first+plural	# T4 + r(is)(i)ón(se), belumat
SFX xN èser sereonse èser	ds:conditional+present is:first+plural	# T4 + r(is)(i)ón(se), belumat
SFX xN èser sereonsi èser	ds:conditional+present is:first+plural	# T4 + r(is)(i)ón(se), belumat
SFX xN èser serion èser	ds:conditional+present is:first+plural	# T4 + r(is)(i)ón(se)
SFX xN èser serionse èser	ds:conditional+present is:first+plural	# T4 + r(is)(i)ón(se)
SFX xN èser serionsi èser	ds:conditional+present is:first+plural	# T4 + r(is)(i)ón(se)
SFX xN èser serison èser	ds:conditional+present is:first+plural	# T4 + r(is)(i)ón(se)
SFX xN èser serisonse èser	ds:conditional+present is:first+plural	# T4 + r(is)(i)ón(se)
SFX xN èser serisonsi èser	ds:conditional+present is:first+plural	# T4 + r(is)(i)ón(se)
SFX xN èser serision èser	ds:conditional+present is:first+plural	# T4 + r(is)(i)ón(se)
SFX xN èser serisionse èser	ds:conditional+present is:first+plural	# T4 + r(is)(i)ón(se)
SFX xN èser serisionsi èser	ds:conditional+present is:first+plural	# T4 + r(is)(i)ón(se)
SFX xN èser seren èser	ds:conditional+present is:first+plural	# T4 + r(is)én(s[ei])
SFX xN èser serense èser	ds:conditional+present is:first+plural	# T4 + r(is)én(s[ei])
SFX xN èser serensi èser	ds:conditional+present is:first+plural	# T4 + r(is)én(s[ei])
SFX xN èser serisen èser	ds:conditional+present is:first+plural	# T4 + r(is)én(s[ei])
SFX xN èser serisense èser	ds:conditional+present is:first+plural	# T4 + r(is)én(s[ei])
SFX xN èser serisensi èser	ds:conditional+present is:first+plural	# T4 + r(is)én(s[ei])
SFX xN èser serié/I3 èser	ds:conditional+present is:second+singular	# T4 + r(is)ié
SFX xN èser seriés/I3 èser	ds:conditional+present is:second+singular	# T4 + r(is)ié
SFX xN èser seriè/I3 èser	ds:conditional+present is:second+singular	# T4 + r(is)iè
SFX xN èser seriès/I3 èser	ds:conditional+present is:second+singular	# T4 + r(is)iè
SFX xN èser serisié/I3 èser	ds:conditional+present is:second+singular	# T4 + r(is)ié
SFX xN èser serisiés/I3 èser	ds:conditional+present is:second+singular	# T4 + r(is)ié
SFX xN èser serisiè/I3 èser	ds:conditional+present is:second+singular	# T4 + r(is)iè
SFX xN èser serisiès/I3 èser	ds:conditional+present is:second+singular	# T4 + r(is)iè
SFX xN èser seríe èser	ds:conditional+present is:third	# T4 + ríe
SFX xN èser eron/I2 èser	ds:indicative+imperfect is:first+plural	# T11 + (iv)(i)ón(se)
SFX xN èser eronse èser	ds:indicative+imperfect is:first+plural	# T11 + (iv)(i)ón(se)
SFX xN èser eronsi èser	ds:indicative+imperfect is:first+plural	# T11 + (iv)(i)ón(se)
SFX xN èser ereon/I2 èser	ds:indicative+imperfect is:first+plural	# T11 + (iv)(i)ón(se), belumat
SFX xN èser ereonse èser	ds:indicative+imperfect is:first+plural	# T11 + (iv)(i)ón(se), belumat
SFX xN èser ereonsi èser	ds:indicative+imperfect is:first+plural	# T11 + (iv)(i)ón(se), belumat
SFX xN èser erion/I2 èser	ds:indicative+imperfect is:first+plural	# T11 + (iv)(i)ón(se)
SFX xN èser erionse èser	ds:indicative+imperfect is:first+plural	# T11 + (iv)(i)ón(se)
SFX xN èser erionsi èser	ds:indicative+imperfect is:first+plural	# T11 + (iv)(i)ón(se)
SFX xN èser erivon/I2 èser	ds:indicative+imperfect is:first+plural	# T11 + (iv)(i)ón(se)
SFX xN èser erivonse èser	ds:indicative+imperfect is:first+plural	# T11 + (iv)(i)ón(se)
SFX xN èser erivonsi èser	ds:indicative+imperfect is:first+plural	# T11 + (iv)(i)ón(se)
SFX xN èser erivion/I2 èser	ds:indicative+imperfect is:first+plural	# T11 + (iv)(i)ón(se)
SFX xN èser erivionse èser	ds:indicative+imperfect is:first+plural	# T11 + (iv)(i)ón(se)
SFX xN èser erivionsi èser	ds:indicative+imperfect is:first+plural	# T11 + (iv)(i)ón(se)
SFX xN èser eren/I2 èser	ds:indicative+imperfect is:first+plural	# T11 + (iv)én(s[ei])
SFX xN èser erense èser	ds:indicative+imperfect is:first+plural	# T11 + (iv)én(s[ei])
SFX xN èser erensi èser	ds:indicative+imperfect is:first+plural	# T11 + (iv)én(s[ei])
SFX xN èser jerensi èser	ds:indicative+imperfect is:first+plural	# T11 + (iv)én(s[ei])
SFX xN èser eriven/I2 èser	ds:indicative+imperfect is:first+plural	# T11 + (iv)én(s[ei])
SFX xN èser erivense èser	ds:indicative+imperfect is:first+plural	# T11 + (iv)én(s[ei])
SFX xN èser erivensi èser	ds:indicative+imperfect is:first+plural	# T11 + (iv)én(s[ei])
SFX xN èser erié/I4 èser	ds:indicative+imperfect is:second+plural	# T11 + (iv)ié
SFX xN èser erivié/I4 èser	ds:indicative+imperfect is:second+plural	# T11 + (iv)ié
SFX xN èser eresi/I4 èser	ds:indicative+imperfect is:second+plural	# T2 + rési
SFX xN èser erisi/I4 èser	ds:indicative+imperfect is:second+plural	# T2 + rési, padoan
SFX xN èser jeresi/I4 èser	ds:indicative+imperfect is:second+plural	# T2 + rési
SFX xN èser jerisi/I4 èser	ds:indicative+imperfect is:second+plural	# T2 + rési, padoan
SFX xN èser ereson/I2 èser	ds:subjunctive+imperfect is:first+plural	# T11 + (es)(i)ón(e|se)
SFX xN èser erison/I2 èser	ds:subjunctive+imperfect is:first+plural	# T11 + (is)(i)ón(e|se)
SFX xN èser erisone èser	ds:subjunctive+imperfect is:first+plural	# T11 + (is)(i)ón(e|se)
SFX xN èser erisonse èser	ds:subjunctive+imperfect is:first+plural	# T11 + (is)(i)ón(e|se)
SFX xN èser erision/I2 èser	ds:subjunctive+imperfect is:first+plural	# T11 + (is)(i)ón(e|se)
SFX xN èser erisione èser	ds:subjunctive+imperfect is:first+plural	# T11 + (is)(i)ón(e|se)
SFX xN èser erisionse èser	ds:subjunctive+imperfect is:first+plural	# T11 + (is)(i)ón(e|se)
SFX xN èser fuson/I2 èser	ds:subjunctive+imperfect is:first+plural	# T11 + (is)(i)ón(e|se)
SFX xN èser fusone èser	ds:subjunctive+imperfect is:first+plural	# T11 + (is)(i)ón(e|se)
SFX xN èser fusonse èser	ds:subjunctive+imperfect is:first+plural	# T11 + (is)(i)ón(e|se)
SFX xN èser fusion/I2 èser	ds:subjunctive+imperfect is:first+plural	# T11 + (is)(i)ón(e|se)
SFX xN èser fusione èser	ds:subjunctive+imperfect is:first+plural	# T11 + (is)(i)ón(e|se)
SFX xN èser fusionse èser	ds:subjunctive+imperfect is:first+plural	# T11 + (is)(i)ón(e|se)
SFX xN èser fusison/I2 èser	ds:subjunctive+imperfect is:first+plural	# T11 + (is)(i)ón(e|se)
SFX xN èser fusisone èser	ds:subjunctive+imperfect is:first+plural	# T11 + (is)(i)ón(e|se)
SFX xN èser fusisonse èser	ds:subjunctive+imperfect is:first+plural	# T11 + (is)(i)ón(e|se)
SFX xN èser fusision/I2 èser	ds:subjunctive+imperfect is:first+plural	# T11 + (is)(i)ón(e|se)
SFX xN èser fusisione èser	ds:subjunctive+imperfect is:first+plural	# T11 + (is)(i)ón(e|se)
SFX xN èser fusisionse èser	ds:subjunctive+imperfect is:first+plural	# T11 + (is)(i)ón(e|se)
SFX xN èser fusen/I2 èser	ds:subjunctive+imperfect is:first+plural	# T11 + (is)én(e|s[ei])
SFX xN èser fusene èser	ds:subjunctive+imperfect is:first+plural	# T11 + (is)én(e|s[ei])
SFX xN èser fusense èser	ds:subjunctive+imperfect is:first+plural	# T11 + (is)én(e|s[ei])
SFX xN èser fusensi èser	ds:subjunctive+imperfect is:first+plural	# T11 + (is)én(e|s[ei])
SFX xN èser fusisen/I2 èser	ds:subjunctive+imperfect is:first+plural	# T11 + (is)én(e|s[ei])
SFX xN èser fusisene èser	ds:subjunctive+imperfect is:first+plural	# T11 + (is)én(e|s[ei])
SFX xN èser fusisense èser	ds:subjunctive+imperfect is:first+plural	# T11 + (is)én(e|s[ei])
SFX xN èser fusisensi èser	ds:subjunctive+imperfect is:first+plural	# T11 + (is)én(e|s[ei])
SFX xN èser fusié/I4 èser	ds:subjunctive+imperfect is:second+plural	# T11 + (is)ié[dg]e/isiè
SFX xN èser fusiede èser	ds:subjunctive+imperfect is:second+plural	# T11 + (is)ié[dg]e/isiè
SFX xN èser fusiege èser	ds:subjunctive+imperfect is:second+plural	# T11 + (is)ié[dg]e/isiè
SFX xN èser fusiè/I4 èser	ds:subjunctive+imperfect is:second+plural	# T11 + (is)iè([dg]e)
SFX xN èser fusiède èser	ds:subjunctive+imperfect is:second+plural	# T11 + (is)iè([dg]e)
SFX xN èser fusiège èser	ds:subjunctive+imperfect is:second+plural	# T11 + (is)iè([dg]e)
SFX xN èser fusisié/I4 èser	ds:subjunctive+imperfect is:second+plural	# T11 + (is)ié[dg]e/isiè
SFX xN èser fusisiede èser	ds:subjunctive+imperfect is:second+plural	# T11 + (is)ié[dg]e/isiè
SFX xN èser fusisiege èser	ds:subjunctive+imperfect is:second+plural	# T11 + (is)ié[dg]e/isiè
SFX xN èser fusisiè/I4 èser	ds:subjunctive+imperfect is:second+plural	# T11 + (is)iè([dg]e)
SFX xN èser fusisiède èser	ds:subjunctive+imperfect is:second+plural	# T11 + (is)iè([dg]e)
SFX xN èser fusisiège èser	ds:subjunctive+imperfect is:second+plural	# T11 + (is)iè([dg]e)
SFX xN èser erisié/I4 èser	ds:subjunctive+imperfect is:second+plural	# T11 + (is)ié[dg]e/isiè
SFX xN èser erisi/I4 èser	ds:subjunctive+imperfect is:second+plural	# T11 + isi
SFX xN èser erisiede èser	ds:subjunctive+imperfect is:second+plural	# T11 + (is)ié[dg]e/isiè
SFX xN èser erisiege èser	ds:subjunctive+imperfect is:second+plural	# T11 + (is)ié[dg]e/isiè
SFX xN èser erisiè/I4 èser	ds:subjunctive+imperfect is:second+plural	# T11 + (is)iè([dg]e)
SFX xN èser erisiède èser	ds:subjunctive+imperfect is:second+plural	# T11 + (is)iè([dg]e)
SFX xN èser erisiège èser	ds:subjunctive+imperfect is:second+plural	# T11 + (is)iè([dg]e)
SFX xN èser foson/I2 èser	ds:subjunctive+imperfect is:first+plural	# T11 + (is)(i)ón(e|se)
SFX xN èser foeson/I2 èser	ds:subjunctive+imperfect is:first+plural	# T11 + (es)(i)ón(e|se)
SFX xN èser foison/I2 èser	ds:subjunctive+imperfect is:first+plural	# T11 + (is)(i)ón(e|se), belumat
SFX xN èser fosone èser	ds:subjunctive+imperfect is:first+plural	# T11 + (is)(i)ón(e|se)
SFX xN èser fosonse èser	ds:subjunctive+imperfect is:first+plural	# T11 + (is)(i)ón(e|se)
SFX xN èser fosion/I2 èser	ds:subjunctive+imperfect is:first+plural	# T11 + (is)(i)ón(e|se)
SFX xN èser fosione èser	ds:subjunctive+imperfect is:first+plural	# T11 + (is)(i)ón(e|se)
SFX xN èser fosionse èser	ds:subjunctive+imperfect is:first+plural	# T11 + (is)(i)ón(e|se)
SFX xN èser fosison/I2 èser	ds:subjunctive+imperfect is:first+plural	# T11 + (is)(i)ón(e|se)
SFX xN èser fosisone èser	ds:subjunctive+imperfect is:first+plural	# T11 + (is)(i)ón(e|se)
SFX xN èser fosisonse èser	ds:subjunctive+imperfect is:first+plural	# T11 + (is)(i)ón(e|se)
SFX xN èser fosision/I2 èser	ds:subjunctive+imperfect is:first+plural	# T11 + (is)(i)ón(e|se)
SFX xN èser fosisione èser	ds:subjunctive+imperfect is:first+plural	# T11 + (is)(i)ón(e|se)
SFX xN èser fosisionse èser	ds:subjunctive+imperfect is:first+plural	# T11 + (is)(i)ón(e|se)
SFX xN èser fosen/I2 èser	ds:subjunctive+imperfect is:first+plural	# T11 + (is)én(e|s[ei])
SFX xN èser fosene èser	ds:subjunctive+imperfect is:first+plural	# T11 + (is)én(e|s[ei])
SFX xN èser fosense èser	ds:subjunctive+imperfect is:first+plural	# T11 + (is)én(e|s[ei])
SFX xN èser fosensi èser	ds:subjunctive+imperfect is:first+plural	# T11 + (is)én(e|s[ei])
SFX xN èser fosisen/I2 èser	ds:subjunctive+imperfect is:first+plural	# T11 + (is)én(e|s[ei])
SFX xN èser fosisene èser	ds:subjunctive+imperfect is:first+plural	# T11 + (is)én(e|s[ei])
SFX xN èser fosisense èser	ds:subjunctive+imperfect is:first+plural	# T11 + (is)én(e|s[ei])
SFX xN èser fosisensi èser	ds:subjunctive+imperfect is:first+plural	# T11 + (is)én(e|s[ei])
SFX xN èser fosié/I4 èser	ds:subjunctive+imperfect is:second+plural	# T11 + (is)ié[dg]e/isiè
SFX xN èser fosiede èser	ds:subjunctive+imperfect is:second+plural	# T11 + (is)ié[dg]e/isiè
SFX xN èser fosiege èser	ds:subjunctive+imperfect is:second+plural	# T11 + (is)ié[dg]e/isiè
SFX xN èser fosiè/I4 èser	ds:subjunctive+imperfect is:second+plural	# T11 + (is)iè([dg]e)
SFX xN èser fosiède èser	ds:subjunctive+imperfect is:second+plural	# T11 + (is)iè([dg]e)
SFX xN èser fosiège èser	ds:subjunctive+imperfect is:second+plural	# T11 + (is)iè([dg]e)
SFX xN èser fosisié/I4 èser	ds:subjunctive+imperfect is:second+plural	# T11 + (is)ié[dg]e/isiè
SFX xN èser fosisiede èser	ds:subjunctive+imperfect is:second+plural	# T11 + (is)ié[dg]e/isiè
SFX xN èser fosisiege èser	ds:subjunctive+imperfect is:second+plural	# T11 + (is)ié[dg]e/isiè
SFX xN èser fosisiè/I4 èser	ds:subjunctive+imperfect is:second+plural	# T11 + (is)iè([dg]e)
SFX xN èser fosisiède èser	ds:subjunctive+imperfect is:second+plural	# T11 + (is)iè([dg]e)
SFX xN èser fosisiège èser	ds:subjunctive+imperfect is:second+plural	# T11 + (is)iè([dg]e)
SFX xN èser sede/I4 èser	ds:subjunctive+imperfect is:second+plural	# T11 + (is)ié[dg]e/isiè
SFX xN èser siede/I4 èser	ds:subjunctive+imperfect is:second+plural	# T11 + (is)ié[dg]e/isiè
SFX xN èser son/I2 èser	ds:indicative+present is:first+plural	# T12 + ón
SFX xN èser seon/I2 èser	ds:indicative+present is:first+plural	# T12 + ón
SFX xN èser sen/I2 èser	ds:indicative+present is:first+plural	# T12 + én
SFX xN èser sipion èser	ds:subjunctive+present is:first+plural	# T12 + (i)ón(e)
SFX xN èser sipione èser	ds:subjunctive+present is:first+plural	# T12 + (i)ón(e)
SFX xN èser sione èser	ds:subjunctive+present is:first+plural	# T12 + (i)ón(e)
SFX xN èser sipien èser	ds:subjunctive+present is:first+plural	# T12 + én(e)
SFX xN èser sipiene èser	ds:subjunctive+present is:first+plural	# T12 + én(e)
SFX xN èser sipiede èser	ds:subjunctive+present is:second+plural	# T12 + é([dg]e)
SFX xN èser sipiege èser	ds:subjunctive+present is:second+plural	# T12 + é([dg]e)
SFX xN èser sipiège èser	ds:subjunctive+present is:second+plural	# T12 + é([dg]e)
SFX xN èser sarò/I1 èser	ds:indicative+future is:first+singular	# T4 + rò
SFX xN èser sarà/I1 èser	ds:indicative+future is:first+singular	# T4 + rà
SFX xN èser saremo/I2 èser	ds:indicative+future is:first+plural	# T4 + r[éí]mo
SFX xN èser sarimo/I2 èser	ds:indicative+future is:first+plural	# T4 + r[éí]mo
SFX xN èser sarà èser	ds:indicative+future is:second+singular	# T4 + rà
SFX xN èser saràs/I3 èser	ds:indicative+future is:second+singular	# T4 + rà
SFX xN èser saré èser	ds:indicative+future is:second+singular	# T4 + ré
SFX xN èser sarés/I3 èser	ds:indicative+future is:second+singular	# T4 + ré
SFX xN èser saré/I4 èser	ds:indicative+future is:second+plural	# T4 + ré
SFX xN èser sarí/I4 èser	ds:indicative+future is:second+plural	# T4 + rí
SFX xN èser sarà èser	ds:indicative+future is:third	# T4 + rà
SFX xN èser saría èser	ds:conditional+present is:first+singular	# T4 + ría
SFX xN èser saríe/I1 èser	ds:conditional+present is:first+singular	# T4 + ríe
SFX xN èser sarésimo èser	ds:conditional+present is:first+plural	# T4 + résimo
SFX xN èser sarísimo èser	ds:conditional+present is:first+plural	# T4 + rísimo
SFX xN èser saría/I3 èser	ds:conditional+present is:second+singular	# T4 + ría
SFX xN èser sarías/I3 èser	ds:conditional+present is:second+singular	# T4 + ría
SFX xN èser saresi/I4 èser	ds:conditional+present is:second+plural	# T4 + rési
SFX xN èser sarisi/I4 èser	ds:conditional+present is:second+plural	# T4 + rési, padoan
SFX xN èser saresi/I3 èser	ds:conditional+present is:second+singular	# T4 + rési
SFX xN èser sarésis/I3 èser	ds:conditional+present is:second+singular	# T4 + rési
SFX xN èser sarisi/I3 èser	ds:conditional+present is:second+singular	# T4 + rési, padoan
SFX xN èser sarísis/I3 èser	ds:conditional+present is:second+singular	# T4 + rési, padoan
SFX xN èser saría èser	ds:conditional+present is:third	# T4 + ría
SFX xN èser sarave/I1FS èser	ds:conditional+present is:first+singular	# T4 + rà(v)[ei]
SFX xN èser sarave/FS èser	ds:conditional+present is:first+plural	# T4 + rà(v)[ei]
SFX xN èser sarave/FS èser	ds:conditional+present is:second+singular	# T4 + rà(v)[ei]
SFX xN èser sarave/I4FS èser	ds:conditional+present is:second+plural	# T4 + rà(v)[ei]
SFX xN èser sarave/FS èser	ds:conditional+present is:third	# T4 + rà(v)[ei]
SFX xN èser sarae/I1 èser	ds:conditional+present is:first+singular	# T4 + rà(v)[ei]
SFX xN èser sarèe/I1 èser	ds:conditional+present is:first+singular	# T4 + rà(v)[ei]
SFX xN èser sarae èser	ds:conditional+present is:first+plural	# T4 + rà(v)[ei]
SFX xN èser sarae èser	ds:conditional+present is:second+singular	# T4 + rà(v)[ei]
SFX xN èser sarèe èser	ds:conditional+present is:second+singular	# T4 + rà(v)[ei]
SFX xN èser sarae/I4 èser	ds:conditional+present is:second+plural	# T4 + rà(v)[ei]
SFX xN èser sarae èser	ds:conditional+present is:third	# T4 + rà(v)[ei]
SFX xN èser sarèe èser	ds:conditional+present is:third	# T4 + rà(v)[ei]

# vèrbi '–er inregolari: rïèser
# different conjugation in indicative present, indicative imperfect, indicative future, subjunctive present, subjunctive imperfect, conditional present, imperative present
# changes in participle passive
# TODO
# TODO check
SFX xO Y 361
SFX xO ser ra/I1 ïèser	ds:indicative+imperfect is:first+singular	# T2 + (v)a
SFX xO èser éra/I1 ïèser	ds:indicative+imperfect is:first+singular	# T2 + (v)a
SFX xO ser ro/I1 ïèser	ds:indicative+imperfect is:first+singular	# T2 + (v)o
SFX xO ser rimo/I2 ïèser	ds:indicative+imperfect is:first+plural	# T2 + (v)imo
SFX xO èser érimo/I2 ïèser	ds:indicative+imperfect is:first+plural	# T2 + (v)imo
SFX xO ser ri/I3 ïèser	ds:indicative+imperfect is:second+singular	# T2 + (v)i
SFX xO ser ris/I3 ïèser	ds:indicative+imperfect is:second+singular	# T2 + (v)i
SFX xO ser re/I3 ïèser	ds:indicative+imperfect is:second+singular	# T2 + (v)i
SFX xO ser res/I3 ïèser	ds:indicative+imperfect is:second+singular	# T2 + (v)i
SFX xO èser éri/I3 ïèser	ds:indicative+imperfect is:second+singular	# T2 + (v)i
SFX xO èser éris/I3 ïèser	ds:indicative+imperfect is:second+singular	# T2 + (v)i
SFX xO ser ri/I4 ïèser	ds:indicative+imperfect is:second+plural	# T2 + (v)i
SFX xO èser éri/I4 ïèser	ds:indicative+imperfect is:second+plural	# T2 + (v)i
SFX xO ser ra ïèser	ds:indicative+imperfect is:third	# T2 + (v)a
SFX xO èser éra ïèser	ds:indicative+imperfect is:third	# T2 + (v)a
SFX xO ïèser ijèra/I1 ïèser	ds:indicative+imperfect is:first+singular	# T2 + (v)a
SFX xO ïèser ijèro/I1 ïèser	ds:indicative+imperfect is:first+singular	# T2 + (v)o
SFX xO ïèser ijèrimo/I2 ïèser	ds:indicative+imperfect is:first+plural	# T2 + (v)imo
SFX xO ïèser ijèri/I3 ïèser	ds:indicative+imperfect is:second+singular	# T2 + (v)i
SFX xO ïèser ijèris/I3 ïèser	ds:indicative+imperfect is:second+singular	# T2 + (v)i
SFX xO ïèser ijèri/I4 ïèser	ds:indicative+imperfect is:second+plural	# T2 + (v)i
SFX xO ïèser ijèra ïèser	ds:indicative+imperfect is:third	# T2 + (v)a
SFX xO ïèser iɉèra/I1 ïèser	ds:indicative+imperfect is:first+singular	# T2 + (v)a
SFX xO ïèser iɉèro/I1 ïèser	ds:indicative+imperfect is:first+singular	# T2 + (v)o
SFX xO ïèser iɉèrimo/I2 ïèser	ds:indicative+imperfect is:first+plural	# T2 + (v)imo
SFX xO ïèser iɉèri/I3 ïèser	ds:indicative+imperfect is:second+singular	# T2 + (v)i
SFX xO ïèser iɉèris/I3 ïèser	ds:indicative+imperfect is:second+singular	# T2 + (v)i
SFX xO ïèser iɉèri/I4 ïèser	ds:indicative+imperfect is:second+plural	# T2 + (v)i
SFX xO ïèser iɉèra ïèser	ds:indicative+imperfect is:third	# T2 + (v)a
SFX xO ïèser ixèra/I1 ïèser	ds:indicative+imperfect is:first+singular	# T2 + (v)a
SFX xO ïèser ixèro/I1 ïèser	ds:indicative+imperfect is:first+singular	# T2 + (v)o
SFX xO ïèser ixèrimo/I2 ïèser	ds:indicative+imperfect is:first+plural	# T2 + (v)imo
SFX xO ïèser ixèri/I3 ïèser	ds:indicative+imperfect is:second+singular	# T2 + (v)i
SFX xO ïèser ixèris/I3 ïèser	ds:indicative+imperfect is:second+singular	# T2 + (v)i
SFX xO ïèser ixèri/I4 ïèser	ds:indicative+imperfect is:second+plural	# T2 + (v)i
SFX xO ïèser ixèra ïèser	ds:indicative+imperfect is:third	# T2 + (v)a
SFX xO ïèser ifuse/I1 ïèser	ds:subjunctive+imperfect is:first+singular	# T2 + se
SFX xO ïèser ifurese/I1 ïèser	ds:subjunctive+imperfect is:first+singular	# T2 + se
SFX xO ïèser ifúsimo/I2 ïèser	ds:subjunctive+imperfect is:first+plural	# T2 + simo
SFX xO ïèser ifúsemo/I2 ïèser	ds:subjunctive+imperfect is:first+plural	# T2 + simo, coxòto
SFX xO ïèser ifusi/I3 ïèser	ds:subjunctive+imperfect is:second+singular	# T2 + si
SFX xO ïèser ifúsis/I3 ïèser	ds:subjunctive+imperfect is:second+singular	# T2 + si
SFX xO ïèser ifusi/I4 ïèser	ds:subjunctive+imperfect is:second+plural	# T2 + si
SFX xO ïèser ifusé/I4 ïèser	ds:subjunctive+imperfect is:second+plural	# T2 + si, coxòto
SFX xO ïèser ifuse ïèser	ds:subjunctive+imperfect is:third	# T2 + se
SFX xO ïèser ifurese ïèser	ds:subjunctive+imperfect is:third	# T2 + se
SFX xO ïèser ifose/I1 ïèser	ds:subjunctive+imperfect is:first+singular	# T2 + se
SFX xO ïèser ifuòse/I1 ïèser	ds:subjunctive+imperfect is:first+singular	# T2 + se
SFX xO ïèser ifósimo/I2 ïèser	ds:subjunctive+imperfect is:first+plural	# T2 + simo
SFX xO ïèser ifonsi ïèser	ds:subjunctive+imperfect is:first+plural	# T2 + simo
SFX xO ïèser ifosi/I3 ïèser	ds:subjunctive+imperfect is:second+singular	# T2 + si
SFX xO ïèser ifósis/I3 ïèser	ds:subjunctive+imperfect is:second+singular	# T2 + si
SFX xO ïèser ifuòsi/I3 ïèser	ds:subjunctive+imperfect is:second+singular	# T2 + si
SFX xO ïèser ifuòsis/I3 ïèser	ds:subjunctive+imperfect is:second+singular	# T2 + si
SFX xO ïèser ifosi/I4 ïèser	ds:subjunctive+imperfect is:second+plural	# T2 + si
SFX xO ïèser ifuòsi/I4 ïèser	ds:subjunctive+imperfect is:second+plural	# T2 + si
SFX xO ïèser ifose/FS ïèser	ds:subjunctive+imperfect is:third	# T2 + se
SFX xO ïèser ifuòse/FS ïèser	ds:subjunctive+imperfect is:third	# T2 + se, belumat
SFX xO èser esesto/A1FS ïèser	ds:participle+passive+weak is:singular+masculine	# T2 + st[oiae]
SFX xO ïèser istasto/A1FS ïèser	ds:participle+passive+weak is:singular+masculine	# T7 + st[oiae], metaplaxmo
SFX xO èser esendo/P0FS ïèser	ds:gerund+simple	# T2 + ndo = T7 + ndo
SFX xO èser esende/P0FS ïèser	ds:gerund+simple	# T2 + ndo = T7 + ndo, liventin, buranèl
SFX xO èser esèndo/P0FS ïèser	ds:gerund+simple	# T2 + ndo = T7 + ndo
SFX xO èser esènde/P0FS ïèser	ds:gerund+simple	# T2 + ndo = T7 + ndo, liventin, buranèl
SFX xO ïèser isendo/P0FS ïèser	ds:gerund+simple	# T2 + ndo = T7 + ndo
SFX xO ïèser isende/P0FS ïèser	ds:gerund+simple	# T2 + ndo = T7 + ndo, liventin, buranèl
SFX xO ïèser isèndo/P0FS ïèser	ds:gerund+simple	# T2 + ndo = T7 + ndo
SFX xO ïèser isènde/P0FS ïèser	ds:gerund+simple	# T2 + ndo = T7 + ndo, liventin, buranèl
SFX xO ïèser isiando/P0FS ïèser	ds:gerund+simple	# T2 + ndo = T7 + ndo
SFX xO ïèser isiande/P0FS ïèser	ds:gerund+simple	# T2 + ndo = T7 + ndo, liventin, buranèl
SFX xO èser esento/P0 ïèser	ds:gerund+simple	# T2 + nto = T7 + nto
SFX xO ïèser isianto/P0 ïèser	ds:gerund+simple	# T2 + nto = T7 + nto
SFX xO èser esènto/P0 ïèser	ds:gerund+simple	# T2 + nto
SFX xO ïèser iserò/I1 ïèser	ds:indicative+future is:first+singular	# T4 + rò
SFX xO ïèser iserà/I1 ïèser	ds:indicative+future is:first+singular	# T4 + rà
SFX xO ïèser iseremo/I2 ïèser	ds:indicative+future is:first+plural	# T4 + r[éí]mo
SFX xO ïèser iserimo/I2 ïèser	ds:indicative+future is:first+plural	# T4 + r[éí]mo
SFX xO ïèser iserà ïèser	ds:indicative+future is:second+singular	# T4 + rà
SFX xO ïèser iseràs/I3 ïèser	ds:indicative+future is:second+singular	# T4 + rà
SFX xO ïèser iseré ïèser	ds:indicative+future is:second+singular	# T4 + ré
SFX xO ïèser iserés/I3 ïèser	ds:indicative+future is:second+singular	# T4 + ré
SFX xO ïèser iseré/I4 ïèser	ds:indicative+future is:second+plural	# T4 + ré
SFX xO ïèser iserí/I4 ïèser	ds:indicative+future is:second+plural	# T4 + rí
SFX xO ïèser iserà ïèser	ds:indicative+future is:third	# T4 + rà
SFX xO ïèser isería ïèser	ds:conditional+present is:first+singular	# T4 + ría
SFX xO ïèser iserésimo ïèser	ds:conditional+present is:first+plural	# T4 + résimo
SFX xO ïèser iserísimo ïèser	ds:conditional+present is:first+plural	# T4 + rísimo
SFX xO ïèser isería/I3 ïèser	ds:conditional+present is:second+singular	# T4 + ría
SFX xO ïèser iserías/I3 ïèser	ds:conditional+present is:second+singular	# T4 + ría
SFX xO ïèser iseresi/I4 ïèser	ds:conditional+present is:second+plural	# T4 + rési
SFX xO ïèser iserisi/I4 ïèser	ds:conditional+present is:second+plural	# T4 + rési, padoan
SFX xO ïèser iseresi/I3 ïèser	ds:conditional+present is:second+singular	# T4 + rési
SFX xO ïèser iserésis/I3 ïèser	ds:conditional+present is:second+singular	# T4 + rési
SFX xO ïèser iserisi/I3 ïèser	ds:conditional+present is:second+singular	# T4 + rési, padoan
SFX xO ïèser iserísis/I3 ïèser	ds:conditional+present is:second+singular	# T4 + rési, padoan
SFX xO ïèser isería ïèser	ds:conditional+present is:third	# T4 + ría
SFX xO ïèser iserave/I1FS ïèser	ds:conditional+present is:first+singular	# T4 + rà(v)[ei]
SFX xO ïèser iserave/FS ïèser	ds:conditional+present is:first+plural	# T4 + rà(v)[ei]
SFX xO ïèser iserave/FS ïèser	ds:conditional+present is:second+singular	# T4 + rà(v)[ei]
SFX xO ïèser iserave/I4FS ïèser	ds:conditional+present is:second+plural	# T4 + rà(v)[ei]
SFX xO ïèser iserave/FS ïèser	ds:conditional+present is:third	# T4 + rà(v)[ei]
SFX xO ïèser iserae/I1 ïèser	ds:conditional+present is:first+singular	# T4 + rà(v)[ei]
SFX xO ïèser iserae ïèser	ds:conditional+present is:first+plural	# T4 + rà(v)[ei]
SFX xO ïèser iserae ïèser	ds:conditional+present is:second+singular	# T4 + rà(v)[ei]
SFX xO ïèser iserae/I4 ïèser	ds:conditional+present is:second+plural	# T4 + rà(v)[ei]
SFX xO ïèser iserae ïèser	ds:conditional+present is:third	# T4 + rà(v)[ei]
SFX xO ïèser isemo/I2 ïèser	ds:indicative+present is:first+plural	# T5 + mo
SFX xO ïèser isimo/I2 ïèser	ds:indicative+present is:first+plural	# T5 + mo
SFX xO ïèser isè/I4 ïèser	ds:indicative+present is:second+plural	# T5
SFX xO ïèser isé/I4 ïèser	ds:indicative+present is:second+plural	# T5
SFX xO ïèser isí/I4 ïèser	ds:indicative+present is:second+plural	# T5
SFX xO ïèser isié/I4 ïèser	ds:indicative+present is:second+plural	# T12 + é
SFX xO ïèser isipiemo ïèser	ds:subjunctive+present is:first+plural	# T5 + mo
SFX xO ïèser isipimo ïèser	ds:subjunctive+present is:first+plural	# T5 + mo
SFX xO ïèser isipié ïèser	ds:subjunctive+present is:second+plural	# T5
SFX xO ïèser isipiè ïèser	ds:subjunctive+present is:second+plural	# T5
SFX xO ïèser isipí ïèser	ds:subjunctive+present is:second+plural	# T5
SFX xO ïèser iseré/I4P0P1P2 ïèser	ds:imperative+present is:second+plural	# T5
SFX xO ïèser iserí/I4P0P1P2 ïèser	ds:imperative+present is:second+plural	# T5
SFX xO èser esudo/M0y0 ïèser	ds:participle+passive+weak is:singular+masculine	# T6 + d[oi]
SFX xO èser esuda/F0y0 ïèser	ds:participle+passive+weak is:singular+femenine	# T6 + d[ae]
SFX xO ïèser istado/M0y0 ïèser	ds:participle+passive+weak is:singular+masculine	# T6 + d[oi]
SFX xO ïèser istada/F0y0 ïèser	ds:participle+passive+weak is:singular+femenine	# T6 + d[ae]
SFX xO èser esente/FS ïèser	ds:participle+active	# T7 + nte
SFX xO ïèser isiante ïèser	ds:participle+active	# T7 + nte, metaplaxmo
SFX xO èser esènte/FS ïèser	ds:participle+active	# T7 + nte, veronexe
SFX xO ïèser isè/P0P1P2 ïèser	ds:imperative+present is:second+plural	# T5 = 12 + é
SFX xO ïèser isé/P0P1P2 ïèser	ds:imperative+present is:second+plural	# T5 = 12 + é
SFX xO ïèser isí/P0P1P2 ïèser	ds:imperative+present is:second+plural	# T5
SFX xO ïèser isí/I3 ïèser	ds:indicative+present is:second+singular	# T8 + i
SFX xO ïèser isís/I3 ïèser	ds:indicative+present is:second+singular	# T8 + i
SFX xO ïèser isipia ïèser	ds:subjunctive+present is:first+singular	# T8 + a
SFX xO ïèser isipi ïèser	ds:subjunctive+present is:second+singular	# T8 + i
SFX xO ïèser isípis ïèser	ds:subjunctive+present is:second+singular	# T8 + i
SFX xO ïèser ison/I1 ïèser	ds:indicative+present is:first+singular	# T8 + [oe]
SFX xO ïèser isúʼ ïèser	ds:indicative+present is:first+singular	# T8 + [oe], coxòto
SFX xO ïèser ision/I1 ïèser	ds:indicative+present is:first+singular	# T8 + [oe]
SFX xO ïèser isé/I3 ïèser	ds:indicative+present is:second+singular	# T8 + e, 2s=3
SFX xO ïèser isés/I3 ïèser	ds:indicative+present is:second+singular	# T8 + e, 2s=3
SFX xO èser é/I3 ïèser	ds:indicative+present is:second+singular	# T8 + e, 2s=3
SFX xO èser és/I3 ïèser	ds:indicative+present is:second+singular	# T8 + e, 2s=3, belumat
SFX xO ïèser ixé/I3 ïèser	ds:indicative+present is:second+singular	# T8 + e, 2s=3
SFX xO ïèser ixés/I3 ïèser	ds:indicative+present is:second+singular	# T8 + e, 2s=3
SFX xO ser 0/I3 ïèser	ds:indicative+present is:second+singular	# T8 + e, 2s=3
SFX xO ser s/I3 ïèser	ds:indicative+present is:second+singular	# T8 + e, 2s=3
SFX xO er 0/I3 ïèser	ds:indicative+present is:second+singular	# T8 + e, 2s=3, belumat
SFX xO ïèser isé/I5I7 ïèser	ds:indicative+present is:third	# T8 + e = T10
SFX xO èser é/I5I7 ïèser	ds:indicative+present is:third	# T8 + e = T10
SFX xO ïèser ixé/I5I7 ïèser	ds:indicative+present is:third	# T8 + e = T10
SFX xO ïèser isipie ïèser	ds:subjunctive+present is:first+singular	# T8 + e
SFX xO ïèser isíe ïèser	ds:subjunctive+present is:first+singular	# T8 + e
SFX xO ïèser isie ïèser	ds:subjunctive+present is:first+singular	# T8 + e
SFX xO ïèser isee ïèser	ds:subjunctive+present is:first+singular	# T8 + e
SFX xO ïèser isipia ïèser	ds:subjunctive+present is:second+singular	# T8 + e, 2s=3
SFX xO ïèser isípias ïèser	ds:subjunctive+present is:second+singular	# T8 + e, 2s=3
SFX xO ïèser isipie ïèser	ds:subjunctive+present is:second+singular	# T8 + e, 2s=3
SFX xO ïèser isípies ïèser	ds:subjunctive+present is:second+singular	# T8 + e, 2s=3
SFX xO ïèser isíe ïèser	ds:subjunctive+present is:second+singular	# T8 + e, 2s=3
SFX xO ïèser isíes ïèser	ds:subjunctive+present is:second+singular	# T8 + e, 2s=3
SFX xO ïèser isepia ïèser	ds:subjunctive+present is:third	# T8 + a
SFX xO ïèser isipie ïèser	ds:subjunctive+present is:third	# T8 + e
SFX xO ïèser isíe ïèser	ds:subjunctive+present is:third	# T8 + e
SFX xO ïèser isie ïèser	ds:subjunctive+present is:third	# T8 + e
SFX xO ïèser isee ïèser	ds:subjunctive+present is:third	# T8 + e
SFX xO ïèser isí/P0P1P2 ïèser	ds:imperative+present is:second+singular	# T9
SFX xO ser re/I1 ïèser	ds:indicative+imperfect is:first+singular	# T2 + (v)e
SFX xO ïèser ijère/I1 ïèser	ds:indicative+imperfect is:first+singular	# T2 + (v)e
SFX xO ïèser iɉère/I1 ïèser	ds:indicative+imperfect is:first+singular	# T2 + (v)e
SFX xO ïèser ixère/I1 ïèser	ds:indicative+imperfect is:first+singular	# T2 + (v)e
SFX xO ïèser ifuse/I3 ïèser	ds:subjunctive+imperfect is:second+singular	# T2 + se, 2s=3
SFX xO ïèser ifurese/I3 ïèser	ds:subjunctive+imperfect is:second+singular	# T2 + se, 2s=3
SFX xO ïèser ifusa/I3 ïèser	ds:subjunctive+imperfect is:second+singular	# T2 + se, 2s=3
SFX xO ïèser ifose/I3 ïèser	ds:subjunctive+imperfect is:second+singular	# T2 + se, 2s=3
SFX xO ïèser ifuòse/I3 ïèser	ds:subjunctive+imperfect is:second+singular	# T2 + se, 2s=3
SFX xO ïèser ifosa/I3 ïèser	ds:subjunctive+imperfect is:second+singular	# T2 + se, 2s=3
SFX xO ïèser ifuòsa/I3 ïèser	ds:subjunctive+imperfect is:second+singular	# T2 + se, 2s=3
SFX xO ïèser iseron/I2 ïèser	ds:indicative+future is:first+plural	# T4 + rón
SFX xO ïèser iseren/I2 ïèser	ds:indicative+future is:first+plural	# T4 + rén
SFX xO ïèser iseríe/I1 ïèser	ds:conditional+present is:first+singular	# T4 + ríe
SFX xO ïèser iseree/I5 ïèser	ds:conditional+present is:first+singular	# T4 + rée
SFX xO ïèser iseree/I5 ïèser	ds:conditional+present is:second+singular	# T4 + rée
SFX xO ïèser iserées/I5 ïèser	ds:conditional+present is:second+singular	# T4 + rée
SFX xO ïèser iseree ïèser	ds:conditional+present is:third	# T4 + rée
SFX xO ïèser iseron ïèser	ds:conditional+present is:first+plural	# T4 + r(is)(i)ón(se)
SFX xO ïèser iseronse ïèser	ds:conditional+present is:first+plural	# T4 + r(is)(i)ón(se)
SFX xO ïèser iseronsi ïèser	ds:conditional+present is:first+plural	# T4 + r(is)(i)ón(se)
SFX xO ïèser isereon ïèser	ds:conditional+present is:first+plural	# T4 + r(is)(i)ón(se), belumat
SFX xO ïèser isereonse ïèser	ds:conditional+present is:first+plural	# T4 + r(is)(i)ón(se), belumat
SFX xO ïèser isereonsi ïèser	ds:conditional+present is:first+plural	# T4 + r(is)(i)ón(se), belumat
SFX xO ïèser iserion ïèser	ds:conditional+present is:first+plural	# T4 + r(is)(i)ón(se)
SFX xO ïèser iserionse ïèser	ds:conditional+present is:first+plural	# T4 + r(is)(i)ón(se)
SFX xO ïèser iserionsi ïèser	ds:conditional+present is:first+plural	# T4 + r(is)(i)ón(se)
SFX xO ïèser iserison ïèser	ds:conditional+present is:first+plural	# T4 + r(is)(i)ón(se)
SFX xO ïèser iserisonse ïèser	ds:conditional+present is:first+plural	# T4 + r(is)(i)ón(se)
SFX xO ïèser iserisonsi ïèser	ds:conditional+present is:first+plural	# T4 + r(is)(i)ón(se)
SFX xO ïèser iserision ïèser	ds:conditional+present is:first+plural	# T4 + r(is)(i)ón(se)
SFX xO ïèser iserisionse ïèser	ds:conditional+present is:first+plural	# T4 + r(is)(i)ón(se)
SFX xO ïèser iserisionsi ïèser	ds:conditional+present is:first+plural	# T4 + r(is)(i)ón(se)
SFX xO ïèser iseren ïèser	ds:conditional+present is:first+plural	# T4 + r(is)én(s[ei])
SFX xO ïèser iserense ïèser	ds:conditional+present is:first+plural	# T4 + r(is)én(s[ei])
SFX xO ïèser iserensi ïèser	ds:conditional+present is:first+plural	# T4 + r(is)én(s[ei])
SFX xO ïèser iserisen ïèser	ds:conditional+present is:first+plural	# T4 + r(is)én(s[ei])
SFX xO ïèser iserisense ïèser	ds:conditional+present is:first+plural	# T4 + r(is)én(s[ei])
SFX xO ïèser iserisensi ïèser	ds:conditional+present is:first+plural	# T4 + r(is)én(s[ei])
SFX xO ïèser iserié/I3 ïèser	ds:conditional+present is:second+singular	# T4 + r(is)ié
SFX xO ïèser iseriés/I3 ïèser	ds:conditional+present is:second+singular	# T4 + r(is)ié
SFX xO ïèser iserisié/I3 ïèser	ds:conditional+present is:second+singular	# T4 + r(is)ié
SFX xO ïèser iserisiés/I3 ïèser	ds:conditional+present is:second+singular	# T4 + r(is)ié
SFX xO ïèser iseriè/I3 ïèser	ds:conditional+present is:second+singular	# T4 + r(is)iè
SFX xO ïèser iseriès/I3 ïèser	ds:conditional+present is:second+singular	# T4 + r(is)iè
SFX xO ïèser iserisiè/I3 ïèser	ds:conditional+present is:second+singular	# T4 + r(is)iè
SFX xO ïèser iserisiès/I3 ïèser	ds:conditional+present is:second+singular	# T4 + r(is)iè
SFX xO ïèser iseríe ïèser	ds:conditional+present is:third	# T4 + ríe
SFX xO èser eron/I2 ïèser	ds:indicative+imperfect is:first+plural	# T11 + (iv)(i)ón(se)
SFX xO èser eronse ïèser	ds:indicative+imperfect is:first+plural	# T11 + (iv)(i)ón(se)
SFX xO èser eronsi ïèser	ds:indicative+imperfect is:first+plural	# T11 + (iv)(i)ón(se)
SFX xO èser ereon/I2 ïèser	ds:indicative+imperfect is:first+plural	# T11 + (iv)(i)ón(se), belumat
SFX xO èser ereonse ïèser	ds:indicative+imperfect is:first+plural	# T11 + (iv)(i)ón(se), belumat
SFX xO èser ereonsi ïèser	ds:indicative+imperfect is:first+plural	# T11 + (iv)(i)ón(se), belumat
SFX xO èser erion/I2 ïèser	ds:indicative+imperfect is:first+plural	# T11 + (iv)(i)ón(se)
SFX xO èser erionse ïèser	ds:indicative+imperfect is:first+plural	# T11 + (iv)(i)ón(se)
SFX xO èser erionsi ïèser	ds:indicative+imperfect is:first+plural	# T11 + (iv)(i)ón(se)
SFX xO èser erivon/I2 ïèser	ds:indicative+imperfect is:first+plural	# T11 + (iv)(i)ón(se)
SFX xO èser erivonse ïèser	ds:indicative+imperfect is:first+plural	# T11 + (iv)(i)ón(se)
SFX xO èser erivonsi ïèser	ds:indicative+imperfect is:first+plural	# T11 + (iv)(i)ón(se)
SFX xO èser erivion/I2 ïèser	ds:indicative+imperfect is:first+plural	# T11 + (iv)(i)ón(se)
SFX xO èser erivionse ïèser	ds:indicative+imperfect is:first+plural	# T11 + (iv)(i)ón(se)
SFX xO èser erivionsi ïèser	ds:indicative+imperfect is:first+plural	# T11 + (iv)(i)ón(se)
SFX xO èser eren/I2 ïèser	ds:indicative+imperfect is:first+plural	# T11 + (iv)én(s[ei])
SFX xO èser erense ïèser	ds:indicative+imperfect is:first+plural	# T11 + (iv)én(s[ei])
SFX xO èser erensi ïèser	ds:indicative+imperfect is:first+plural	# T11 + (iv)én(s[ei])
SFX xO ïèser ijerensi ïèser	ds:indicative+imperfect is:first+plural	# T11 + (iv)én(s[ei])
SFX xO èser eriven/I2 ïèser	ds:indicative+imperfect is:first+plural	# T11 + (iv)én(s[ei])
SFX xO èser erivense ïèser	ds:indicative+imperfect is:first+plural	# T11 + (iv)én(s[ei])
SFX xO èser erivensi ïèser	ds:indicative+imperfect is:first+plural	# T11 + (iv)én(s[ei])
SFX xO èser erié/I4 ïèser	ds:indicative+imperfect is:second+plural	# T11 + (iv)ié
SFX xO èser erivié/I4 ïèser	ds:indicative+imperfect is:second+plural	# T11 + (iv)ié
SFX xO èser eresi/I4 ïèser	ds:indicative+imperfect is:second+plural	# T2 + rési
SFX xO èser erisi/I4 ïèser	ds:indicative+imperfect is:second+plural	# T2 + rési, padoan
SFX xO ïèser ijeresi/I4 ïèser	ds:indicative+imperfect is:second+plural	# T2 + rési
SFX xO ïèser ijerisi/I4 ïèser	ds:indicative+imperfect is:second+plural	# T2 + rési, padoan
SFX xO èser ereson/I2 ïèser	ds:subjunctive+imperfect is:first+plural	# T11 + (es)(i)ón(e|se)
SFX xO èser erison/I2 ïèser	ds:subjunctive+imperfect is:first+plural	# T11 + (is)(i)ón(e|se)
SFX xO ïèser ifuson/I2 ïèser	ds:subjunctive+imperfect is:first+plural	# T11 + (is)(i)ón(e|se)
SFX xO ïèser ifusone ïèser	ds:subjunctive+imperfect is:first+plural	# T11 + (is)(i)ón(e|se)
SFX xO ïèser ifusonse ïèser	ds:subjunctive+imperfect is:first+plural	# T11 + (is)(i)ón(e|se)
SFX xO ïèser ifusion/I2 ïèser	ds:subjunctive+imperfect is:first+plural	# T11 + (is)(i)ón(e|se)
SFX xO ïèser ifusione ïèser	ds:subjunctive+imperfect is:first+plural	# T11 + (is)(i)ón(e|se)
SFX xO ïèser ifusionse ïèser	ds:subjunctive+imperfect is:first+plural	# T11 + (is)(i)ón(e|se)
SFX xO ïèser ifusison/I2 ïèser	ds:subjunctive+imperfect is:first+plural	# T11 + (is)(i)ón(e|se)
SFX xO ïèser ifusisone ïèser	ds:subjunctive+imperfect is:first+plural	# T11 + (is)(i)ón(e|se)
SFX xO ïèser ifusisonse ïèser	ds:subjunctive+imperfect is:first+plural	# T11 + (is)(i)ón(e|se)
SFX xO ïèser ifusision/I2 ïèser	ds:subjunctive+imperfect is:first+plural	# T11 + (is)(i)ón(e|se)
SFX xO ïèser ifusisione ïèser	ds:subjunctive+imperfect is:first+plural	# T11 + (is)(i)ón(e|se)
SFX xO ïèser ifusisionse ïèser	ds:subjunctive+imperfect is:first+plural	# T11 + (is)(i)ón(e|se)
SFX xO ïèser ifusen/I2 ïèser	ds:subjunctive+imperfect is:first+plural	# T11 + (is)én(e|s[ei])
SFX xO ïèser ifusene ïèser	ds:subjunctive+imperfect is:first+plural	# T11 + (is)én(e|s[ei])
SFX xO ïèser ifusense ïèser	ds:subjunctive+imperfect is:first+plural	# T11 + (is)én(e|s[ei])
SFX xO ïèser ifusensi ïèser	ds:subjunctive+imperfect is:first+plural	# T11 + (is)én(e|s[ei])
SFX xO ïèser ifusisen/I2 ïèser	ds:subjunctive+imperfect is:first+plural	# T11 + (is)én(e|s[ei])
SFX xO ïèser ifusisene ïèser	ds:subjunctive+imperfect is:first+plural	# T11 + (is)én(e|s[ei])
SFX xO ïèser ifusisense ïèser	ds:subjunctive+imperfect is:first+plural	# T11 + (is)én(e|s[ei])
SFX xO ïèser ifusisensi ïèser	ds:subjunctive+imperfect is:first+plural	# T11 + (is)én(e|s[ei])
SFX xO ïèser ifusié/I4 ïèser	ds:subjunctive+imperfect is:second+plural	# T11 + (is)ié[dg]e/isiè
SFX xO ïèser ifusiede ïèser	ds:subjunctive+imperfect is:second+plural	# T11 + (is)ié[dg]e/isiè
SFX xO ïèser ifusiege ïèser	ds:subjunctive+imperfect is:second+plural	# T11 + (is)ié[dg]e/isiè
SFX xO ïèser ifusiè/I4 ïèser	ds:subjunctive+imperfect is:second+plural	# T11 + (is)iè([dg]e)
SFX xO ïèser ifusiède ïèser	ds:subjunctive+imperfect is:second+plural	# T11 + (is)iè([dg]e)
SFX xO ïèser ifusiège ïèser	ds:subjunctive+imperfect is:second+plural	# T11 + (is)iè([dg]e)
SFX xO ïèser ifusisié/I4 ïèser	ds:subjunctive+imperfect is:second+plural	# T11 + (is)ié[dg]e/isiè
SFX xO ïèser ifusisiede ïèser	ds:subjunctive+imperfect is:second+plural	# T11 + (is)ié[dg]e/isiè
SFX xO ïèser ifusisiege ïèser	ds:subjunctive+imperfect is:second+plural	# T11 + (is)ié[dg]e/isiè
SFX xO ïèser ifusisiè/I4 ïèser	ds:subjunctive+imperfect is:second+plural	# T11 + (is)iè([dg]e)
SFX xO ïèser ifusisiède ïèser	ds:subjunctive+imperfect is:second+plural	# T11 + (is)iè([dg]e)
SFX xO ïèser ifusisiège ïèser	ds:subjunctive+imperfect is:second+plural	# T11 + (is)iè([dg]e)
SFX xO èser erisié/I4 ïèser	ds:subjunctive+imperfect is:second+plural	# T11 + (is)ié[dg]e/isiè
SFX xO èser erisiede ïèser	ds:subjunctive+imperfect is:second+plural	# T11 + (is)ié[dg]e/isiè
SFX xO èser erisiege ïèser	ds:subjunctive+imperfect is:second+plural	# T11 + (is)ié[dg]e/isiè
SFX xO èser erisiè/I4 ïèser	ds:subjunctive+imperfect is:second+plural	# T11 + (is)iè([dg]e)
SFX xO èser erisiède ïèser	ds:subjunctive+imperfect is:second+plural	# T11 + (is)iè([dg]e)
SFX xO èser erisiège ïèser	ds:subjunctive+imperfect is:second+plural	# T11 + (is)iè([dg]e)
SFX xO ïèser ifoson/I2 ïèser	ds:subjunctive+imperfect is:first+plural	# T11 + (is)(i)ón(e|se)
SFX xO ïèser ifoeson/I2 ïèser	ds:subjunctive+imperfect is:first+plural	# T11 + (is)(i)ón(e|se)
SFX xO ïèser ifoison/I2 ïèser	ds:subjunctive+imperfect is:first+plural	# T11 + (is)(i)ón(e|se), belumat
SFX xO ïèser ifosone ïèser	ds:subjunctive+imperfect is:first+plural	# T11 + (is)(i)ón(e|se)
SFX xO ïèser ifosonse ïèser	ds:subjunctive+imperfect is:first+plural	# T11 + (is)(i)ón(e|se)
SFX xO ïèser ifosion/I2 ïèser	ds:subjunctive+imperfect is:first+plural	# T11 + (is)(i)ón(e|se)
SFX xO ïèser ifosione ïèser	ds:subjunctive+imperfect is:first+plural	# T11 + (is)(i)ón(e|se)
SFX xO ïèser ifosionse ïèser	ds:subjunctive+imperfect is:first+plural	# T11 + (is)(i)ón(e|se)
SFX xO ïèser ifosison/I2 ïèser	ds:subjunctive+imperfect is:first+plural	# T11 + (is)(i)ón(e|se)
SFX xO ïèser ifosisone ïèser	ds:subjunctive+imperfect is:first+plural	# T11 + (is)(i)ón(e|se)
SFX xO ïèser ifosisonse ïèser	ds:subjunctive+imperfect is:first+plural	# T11 + (is)(i)ón(e|se)
SFX xO ïèser ifosision/I2 ïèser	ds:subjunctive+imperfect is:first+plural	# T11 + (is)(i)ón(e|se)
SFX xO ïèser ifosisione ïèser	ds:subjunctive+imperfect is:first+plural	# T11 + (is)(i)ón(e|se)
SFX xO ïèser ifosisionse ïèser	ds:subjunctive+imperfect is:first+plural	# T11 + (is)(i)ón(e|se)
SFX xO ïèser ifosen/I2 ïèser	ds:subjunctive+imperfect is:first+plural	# T11 + (is)én(e|s[ei])
SFX xO ïèser ifosene ïèser	ds:subjunctive+imperfect is:first+plural	# T11 + (is)én(e|s[ei])
SFX xO ïèser ifosense ïèser	ds:subjunctive+imperfect is:first+plural	# T11 + (is)én(e|s[ei])
SFX xO ïèser ifosensi ïèser	ds:subjunctive+imperfect is:first+plural	# T11 + (is)én(e|s[ei])
SFX xO ïèser ifosisen/I2 ïèser	ds:subjunctive+imperfect is:first+plural	# T11 + (is)én(e|s[ei])
SFX xO ïèser ifosisene ïèser	ds:subjunctive+imperfect is:first+plural	# T11 + (is)én(e|s[ei])
SFX xO ïèser ifosisense ïèser	ds:subjunctive+imperfect is:first+plural	# T11 + (is)én(e|s[ei])
SFX xO ïèser ifosisensi ïèser	ds:subjunctive+imperfect is:first+plural	# T11 + (is)én(e|s[ei])
SFX xO ïèser ifosié/I4 ïèser	ds:subjunctive+imperfect is:second+plural	# T11 + (is)ié[dg]e/isiè
SFX xO ïèser ifosiede ïèser	ds:subjunctive+imperfect is:second+plural	# T11 + (is)ié[dg]e/isiè
SFX xO ïèser ifosiege ïèser	ds:subjunctive+imperfect is:second+plural	# T11 + (is)ié[dg]e/isiè
SFX xO ïèser ifosiè/I4 ïèser	ds:subjunctive+imperfect is:second+plural	# T11 + (is)iè([dg]e)
SFX xO ïèser ifosiède ïèser	ds:subjunctive+imperfect is:second+plural	# T11 + (is)iè([dg]e)
SFX xO ïèser ifosiège ïèser	ds:subjunctive+imperfect is:second+plural	# T11 + (is)iè([dg]e)
SFX xO ïèser ifosisié/I4 ïèser	ds:subjunctive+imperfect is:second+plural	# T11 + (is)ié[dg]e/isiè
SFX xO ïèser ifosisiede ïèser	ds:subjunctive+imperfect is:second+plural	# T11 + (is)ié[dg]e/isiè
SFX xO ïèser ifosisiege ïèser	ds:subjunctive+imperfect is:second+plural	# T11 + (is)ié[dg]e/isiè
SFX xO ïèser ifosisiè/I4 ïèser	ds:subjunctive+imperfect is:second+plural	# T11 + (is)iè([dg]e)
SFX xO ïèser ifosisiède ïèser	ds:subjunctive+imperfect is:second+plural	# T11 + (is)iè([dg]e)
SFX xO ïèser ifosisiège ïèser	ds:subjunctive+imperfect is:second+plural	# T11 + (is)iè([dg]e)
SFX xO ïèser isede/I4 ïèser	ds:subjunctive+imperfect is:second+plural	# T11 + (is)ié[dg]e/isiè
SFX xO ïèser isiede/I4 ïèser	ds:subjunctive+imperfect is:second+plural	# T11 + (is)ié[dg]e/isiè
SFX xO ïèser ison/I2 ïèser	ds:indicative+present is:first+plural	# T12 + ón
SFX xO ïèser isen/I2 ïèser	ds:indicative+present is:first+plural	# T12 + én
SFX xO ïèser isipion ïèser	ds:subjunctive+present is:first+plural	# T12 + (i)ón(e)
SFX xO ïèser isipione ïèser	ds:subjunctive+present is:first+plural	# T12 + (i)ón(e)
SFX xO ïèser isione ïèser	ds:subjunctive+present is:first+plural	# T12 + (i)ón(e)
SFX xO ïèser isipien ïèser	ds:subjunctive+present is:first+plural	# T12 + én(e)
SFX xO ïèser isipiene ïèser	ds:subjunctive+present is:first+plural	# T12 + én(e)
SFX xO ïèser isipiede ïèser	ds:subjunctive+present is:second+plural	# T12 + é([dg]e)
SFX xO ïèser isipiege ïèser	ds:subjunctive+present is:second+plural	# T12 + é([dg]e)
SFX xO ïèser isipiège ïèser	ds:subjunctive+present is:second+plural	# T12 + é([dg]e)
SFX xO ïèser isarò/I1 ïèser	ds:indicative+future is:first+singular	# T4 + rò
SFX xO ïèser isarà/I1 ïèser	ds:indicative+future is:first+singular	# T4 + rà
SFX xO ïèser isaremo/I2 ïèser	ds:indicative+future is:first+plural	# T4 + r[éí]mo
SFX xO ïèser isarimo/I2 ïèser	ds:indicative+future is:first+plural	# T4 + r[éí]mo
SFX xO ïèser isarà ïèser	ds:indicative+future is:second+singular	# T4 + rà
SFX xO ïèser isaràs/I3 ïèser	ds:indicative+future is:second+singular	# T4 + rà
SFX xO ïèser isaré ïèser	ds:indicative+future is:second+singular	# T4 + ré
SFX xO ïèser isarés/I3 ïèser	ds:indicative+future is:second+singular	# T4 + ré
SFX xO ïèser isaré/I4 ïèser	ds:indicative+future is:second+plural	# T4 + ré
SFX xO ïèser isarí/I4 ïèser	ds:indicative+future is:second+plural	# T4 + rí
SFX xO ïèser isarà ïèser	ds:indicative+future is:third	# T4 + rà
SFX xO ïèser isaría ïèser	ds:conditional+present is:first+singular	# T4 + ría
SFX xO ïèser isaríe/I1 ïèser	ds:conditional+present is:first+singular	# T4 + ríe
SFX xO ïèser isarésimo ïèser	ds:conditional+present is:first+plural	# T4 + résimo
SFX xO ïèser isarísimo ïèser	ds:conditional+present is:first+plural	# T4 + rísimo
SFX xO ïèser isaría/I3 ïèser	ds:conditional+present is:second+singular	# T4 + ría
SFX xO ïèser isarías/I3 ïèser	ds:conditional+present is:second+singular	# T4 + ría
SFX xO ïèser isaresi/I4 ïèser	ds:conditional+present is:second+plural	# T4 + rési
SFX xO ïèser isarisi/I4 ïèser	ds:conditional+present is:second+plural	# T4 + rési, padoan
SFX xO ïèser isaresi/I3 ïèser	ds:conditional+present is:second+singular	# T4 + rési
SFX xO ïèser isarésis/I3 ïèser	ds:conditional+present is:second+singular	# T4 + rési
SFX xO ïèser isarisi/I3 ïèser	ds:conditional+present is:second+singular	# T4 + rési, padoan
SFX xO ïèser isarísis/I3 ïèser	ds:conditional+present is:second+singular	# T4 + rési, padoan
SFX xO ïèser isaría ïèser	ds:conditional+present is:third	# T4 + ría
SFX xO ïèser isarave/I1FS ïèser	ds:conditional+present is:first+singular	# T4 + rà(v)[ei]
SFX xO ïèser isarave/FS ïèser	ds:conditional+present is:first+plural	# T4 + rà(v)[ei]
SFX xO ïèser isarave/FS ïèser	ds:conditional+present is:second+singular	# T4 + rà(v)[ei]
SFX xO ïèser isarave/I4FS ïèser	ds:conditional+present is:second+plural	# T4 + rà(v)[ei]
SFX xO ïèser isarave/FS ïèser	ds:conditional+present is:third	# T4 + rà(v)[ei]
SFX xO ïèser isarae/I1 ïèser	ds:conditional+present is:first+singular	# T4 + rà(v)[ei]
SFX xO ïèser isarae ïèser	ds:conditional+present is:first+plural	# T4 + rà(v)[ei]
SFX xO ïèser isarae ïèser	ds:conditional+present is:second+singular	# T4 + rà(v)[ei]
SFX xO ïèser isarae/I4 ïèser	ds:conditional+present is:second+plural	# T4 + rà(v)[ei]
SFX xO ïèser isarae ïèser	ds:conditional+present is:third	# T4 + rà(v)[ei]

# vèrbi '–er inregolari: pu?oder
# changes in indicative present, indicative future, imperative present
# TODO pòser? poser?
# TODO dover => dòxer? doxer?
SFX xP Y 47
SFX xP oder òso/I1 oder	ds:indicative+present is:first+singular	# T8 + [oe]
SFX xP oder òse/I1FS oder	ds:indicative+present is:first+singular	# T8 + [oe], belumat
SFX xP oder òle/I1FS oder	ds:indicative+present is:first+singular	# T8 + [oe]
SFX xP oder òƚe/I1 oder	ds:indicative+present is:first+singular	# T8 + [oe]
SFX xP oder ús/I3 poder ds:indicative+present is:second+singular	# T8 + i
SFX xP oder òla/I5 oder	ds:indicative+present is:third	# T10
SFX xP oder òli/I5 oder	ds:indicative+present is:third	# T10, dhulian
SFX xP oder òle/I5 oder	ds:indicative+present is:third	# T10
SFX xP oder òlo/FSI5 oder	ds:indicative+present is:third	# T10
SFX xP oder òƚa/I7 oder	ds:indicative+present is:third	# T10
SFX xP oder òƚi/I7 oder	ds:indicative+present is:third	# T10, dhulian
SFX xP oder òƚe/I7 oder	ds:indicative+present is:third	# T10
SFX xP oder òƚo/I7 oder	ds:indicative+present is:third	# T10
SFX xP der rò/I1 oder	ds:indicative+future is:first+singular	# T4 + r[òàè]
SFX xP der rà/I1 oder	ds:indicative+future is:first+singular	# T4 + r[òàè]
SFX xP der remo/I2 oder	ds:indicative+future is:first+plural	# T4 + r[éí]mo
SFX xP der rimo/I2 oder	ds:indicative+future is:first+plural	# T4 + r[éí]mo
SFX xP der rà/I3 oder	ds:indicative+future is:second+singular	# T4 + r[àé]
SFX xP der ré/I3 oder	ds:indicative+future is:second+singular	# T4 + r[àé]
SFX xP der ras/I3 oder	ds:indicative+future is:second+singular	# T4 + r[àé]s
SFX xP der res/I3 oder	ds:indicative+future is:second+singular	# T4 + r[àé]s
SFX xP der rè/I4 oder	ds:indicative+future is:second+plural	# T4 + r[èéí]
SFX xP der ré/I4 oder	ds:indicative+future is:second+plural	# T4 + r[èéí], arkade
SFX xP der rí/I4 oder	ds:indicative+future is:second+plural	# T4 + r[èéí]
SFX xP der rà oder	ds:indicative+future is:third	# T4 + rà
SFX xP der ría/I1 oder	ds:conditional+present is:first+singular	# T4 + rí[ae]
SFX xP der résimo/I2 oder	ds:conditional+present is:first+plural	# T4 + r[éí]simo
SFX xP der rísimo/I2 oder	ds:conditional+present is:first+plural	# T4 + r[éí]simo, pavan
SFX xP der ría/I3 oder	ds:conditional+present is:second+singular	# T4 + ría
SFX xP der rías/I3 oder	ds:conditional+present is:second+singular	# T4 + ría
SFX xP der risi/I3 oder	ds:conditional+present is:second+singular	# T4 + rísi, pavan, arkade
SFX xP der rísis/I3 oder	ds:conditional+present is:second+singular	# T4 + rísi, pavan, arkade
SFX xP der resi/I4 oder	ds:conditional+present is:second+plural	# T4 + rési
SFX xP der risi/I4 oder	ds:conditional+present is:second+plural	# T4 + rísi, pavan, arkade
SFX xP der ría oder	ds:conditional+present is:third	# T4 + rí[ae]
SFX xP der rave oder	ds:conditional+present is:first+singular	# T4 + rà(v)[ei]
SFX xP der rae oder	ds:conditional+present is:first+singular	# T4 + rà(v)[ei]
SFX xP der ravi oder	ds:conditional+present is:first+singular	# T4 + rà(v)[ei], pavan
SFX xP der rai oder	ds:conditional+present is:first+singular	# T4 + rà(v)[ei], pavan
SFX xP der rave oder	ds:conditional+present is:first+plural	# T4 + rà(v)[ei]
SFX xP der rae oder	ds:conditional+present is:first+plural	# T4 + rà(v)[ei]
SFX xP der rave oder	ds:conditional+present is:second+singular	# T4 + rà(v)[ei]
SFX xP der rae oder	ds:conditional+present is:second+singular	# T4 + rà(v)[ei]
SFX xP der rave oder	ds:conditional+present is:second+plural	# T4 + rà(v)[ei]
SFX xP der rae oder	ds:conditional+present is:second+plural	# T4 + rà(v)[ei]
SFX xP der rave oder	ds:conditional+present is:third	# T4 + rà(v)[ei]
SFX xP der rae oder	ds:conditional+present is:third	# T4 + rà(v)[ei]

# vèrbi '–er inregolari: (a|pre|re|stra)sav?er
# different conjugation in indicative present, subjunctive present, imperative present
# TODO check
SFX xQ Y 36
SFX xQ ver o/I1 saver	ds:indicative+present is:first+singular	# T8 + [oe]
SFX xQ aver ò/I1 saver	ds:indicative+present is:first+singular	# T8 + [oe]
SFX xQ ver e/I1 saver	ds:indicative+present is:first+singular	# T8 + [oe], belumat
SFX xQ r mo/I2 saver	ds:indicative+present is:first+plural	# T5 + mo
SFX xQ er imo/I2 saver	ds:indicative+present is:first+plural	# T5 + mo
SFX xQ ver i/I3 saver	ds:indicative+present is:second+singular	# T8 + i
SFX xQ aver à/I3 saver	ds:indicative+present is:second+singular	# T10 = T8 + e, 2s=3, belumat
SFX xQ ver s/I3 saver	ds:indicative+present is:second+singular	# T10 = T8 + es, 2s=3, belumat
SFX xQ er é/I4 saver	ds:indicative+present is:second+plural	# T5
SFX xQ er í/I4 saver	ds:indicative+present is:second+plural	# T5
SFX xQ er è/I4 saver	ds:indicative+present is:second+plural	# T12 + [èé]
SFX xQ aver à/P1P2 saver	ds:indicative+present is:third	# T10
SFX xQ ver i/P1P2 saver	ds:indicative+present is:third	# T10, dhulian
SFX xQ ver pia saver	ds:subjunctive+present is:first+singular	# T8 + a
SFX xQ ver pie saver	ds:subjunctive+present is:first+singular	# T8 + e
SFX xQ ver piemo saver	ds:subjunctive+present is:first+plural	# T5 + mo
SFX xQ ver pion saver	ds:subjunctive+present is:first+plural	# T12 + (i)ón(e)
SFX xQ ver pione saver	ds:subjunctive+present is:first+plural	# T12 + (i)ón(e), baso belumat, liventin, seguxin, cipileño
SFX xQ ver pien saver	ds:subjunctive+present is:first+plural	# T12 + én(e)
SFX xQ ver piene saver	ds:subjunctive+present is:first+plural	# T12 + én(e)
SFX xQ ver pi saver	ds:subjunctive+present is:second+singular	# T8 + i
SFX xQ ver pis saver	ds:subjunctive+present is:second+singular	# T8 + i
SFX xQ ver pia saver	ds:subjunctive+present is:second+singular	# T8 + a
SFX xQ aver àpias saver	ds:subjunctive+present is:second+singular	# T8 + a
SFX xQ ver pie saver	ds:subjunctive+present is:second+singular	# T8 + e, 2s=3, belumat
SFX xQ aver àpies saver	ds:subjunctive+present is:second+singular	# T8 + e, 2s=3, belumat
SFX xQ ver piè saver	ds:subjunctive+present is:second+plural	# T5, venethian
SFX xQ ver pié saver	ds:subjunctive+present is:second+plural	# T5, arkade
SFX xQ ver pí saver	ds:subjunctive+present is:second+plural	# T5
SFX xQ ver piede saver	ds:subjunctive+present is:second+plural	# T12 + é([dg]e), baso belumat
SFX xQ ver piege saver	ds:subjunctive+present is:second+plural	# T12 + é([dg]e), seguxin, cipileño
SFX xQ ver pie saver	ds:subjunctive+present is:third	# T8 + e
SFX xQ ver pia saver	ds:subjunctive+present is:third	# T8 + a
SFX xQ aver à/P0P1P2 saver	ds:imperative+present is:second+singular	# T9
SFX xQ er é/P0P1P2 saver	ds:imperative+present is:second+plural	# T5
SFX xQ er í/P0P1P2 saver	ds:imperative+present is:second+plural	# T5

# vèrbi '–er inregolari: (a|as|de|des|es|kon|pro|re|so)tràer
# changes in indicative present, indicative future, subjunctive present, conditional present, imperative present, infinitive simple, participle passive
# indicative present of "trar", but not the first singular
# indicative future, conditional present, imperative present, infinitive simple of "trar"
# TODO check
SFX xR Y 62
SFX xR àer ago/I1 tràer	ds:indicative+present is:first+singular	# T8 + [oe]
SFX xR àer age/I1 tràer	ds:indicative+present is:first+singular	# T8 + [oe], belumat
SFX xR àer emo/I2 tràer	ds:indicative+present is:first+plural	# T5 + mo
SFX xR àer imo/I2 tràer	ds:indicative+present is:first+plural	# T5 + mo
SFX xR àer on/I2 tràer	ds:indicative+present is:first+plural	# T12 + ón, belumat
SFX xR àer en/I2 tràer	ds:indicative+present is:first+plural	# T12 + én, liventin
SFX xR àer agi/I3 tràer	ds:indicative+present is:second+singular	# T8 + i
SFX xR àer ae/I3 tràer	ds:indicative+present is:second+singular	# T10 = T8 + e, 2s=3, belumat
SFX xR àer í/I4 tràer	ds:indicative+present is:second+plural	# T5
SFX xR àer è/I4 tràer	ds:indicative+present is:second+plural	# T12 + [èé], belumat
SFX xR àer é/I4 tràer	ds:indicative+present is:second+plural	# T5 = T12 + [èé], belumat
SFX xR àer arò/I1 tràer	ds:indicative+future is:first+singular	# T4 + r[òàè]
SFX xR àer arà/I1 tràer	ds:indicative+future is:first+singular	# T4 + r[òàè]
SFX xR àer aremo/I2 tràer	ds:indicative+future is:first+plural	# T4 + r[éí]mo
SFX xR àer arimo/I2 tràer	ds:indicative+future is:first+plural	# T4 + r[éí]mo
SFX xR àer arà/I3 tràer	ds:indicative+future is:second+singular	# T4 + r[àé]
SFX xR àer aré/I3 tràer	ds:indicative+future is:second+singular	# T4 + r[àé]
SFX xR àer aras/I3 tràer	ds:indicative+future is:second+singular	# T4 + r[àé]s
SFX xR àer ares/I3 tràer	ds:indicative+future is:second+singular	# T4 + r[àé]s
SFX xR àer arè/I4 tràer	ds:indicative+future is:second+plural	# T4 + r[èéí]
SFX xR àer aré/I4 tràer	ds:indicative+future is:second+plural	# T4 + r[èéí], arkade
SFX xR àer arí/I4 tràer	ds:indicative+future is:second+plural	# T4 + r[èéí]
SFX xR àer arà tràer	ds:indicative+future is:third	# T4 + rà
SFX xR àer aga tràer	ds:subjunctive+present is:first+singular	# T8 + a
SFX xR àer age tràer	ds:subjunctive+present is:first+singular	# T8 + e
SFX xR àer agi tràer	ds:subjunctive+present is:second+singular	# T8 + i
SFX xR er gis tràer	ds:subjunctive+present is:second+singular	# T8 + i
SFX xR àer aga tràer	ds:subjunctive+present is:second+singular	# T8 + a
SFX xR er gas tràer	ds:subjunctive+present is:second+singular	# T8 + a
SFX xR àer age tràer	ds:subjunctive+present is:second+singular	# T8 + e, 2s=3, belumat
SFX xR er ges tràer	ds:subjunctive+present is:second+singular	# T8 + e, 2s=3, belumat
SFX xR àer age tràer	ds:subjunctive+present is:third	# T8 + e
SFX xR àer aga tràer	ds:subjunctive+present is:third	# T8 + a
SFX xR àer aría/I1 tràer	ds:conditional+present is:first+singular	# T4 + rí[ae]
SFX xR àer arésimo/I2 tràer	ds:conditional+present is:first+plural	# T4 + r[éí]simo
SFX xR àer arísimo/I2 tràer	ds:conditional+present is:first+plural	# T4 + r[éí]simo, pavan
SFX xR àer aría/I3 tràer	ds:conditional+present is:second+singular	# T4 + ría
SFX xR àer arías/I3 tràer	ds:conditional+present is:second+singular	# T4 + ría
SFX xR àer arisi/I3 tràer	ds:conditional+present is:second+singular	# T4 + rísi, pavan, arkade
SFX xR àer arísis/I3 tràer	ds:conditional+present is:second+singular	# T4 + rísi, pavan, arkade
SFX xR àer aresi/I4 tràer	ds:conditional+present is:second+plural	# T4 + rési
SFX xR àer arisi/I4 tràer	ds:conditional+present is:second+plural	# T4 + rísi, pavan, arkade
SFX xR àer aría tràer	ds:conditional+present is:third	# T4 + rí[ae]
SFX xR àer arave tràer	ds:conditional+present is:first+singular	# T4 + rà(v)[ei]
SFX xR àer arae tràer	ds:conditional+present is:first+singular	# T4 + rà(v)[ei]
SFX xR àer aravi tràer	ds:conditional+present is:first+singular	# T4 + rà(v)[ei], pavan
SFX xR àer arai tràer	ds:conditional+present is:first+singular	# T4 + rà(v)[ei], pavan
SFX xR àer arave tràer	ds:conditional+present is:first+plural	# T4 + rà(v)[ei]
SFX xR àer arae tràer	ds:conditional+present is:first+plural	# T4 + rà(v)[ei]
SFX xR àer arave tràer	ds:conditional+present is:second+singular	# T4 + rà(v)[ei]
SFX xR àer arae tràer	ds:conditional+present is:second+singular	# T4 + rà(v)[ei]
SFX xR àer arave tràer	ds:conditional+present is:second+plural	# T4 + rà(v)[ei]
SFX xR àer arae tràer	ds:conditional+present is:second+plural	# T4 + rà(v)[ei]
SFX xR àer arave tràer	ds:conditional+present is:third	# T4 + rà(v)[ei]
SFX xR àer arae tràer	ds:conditional+present is:third	# T4 + rà(v)[ei]
SFX xR er 0/P0P1P2 tràer	ds:imperative+present is:second+singular	# T9
SFX xR àer é/P0P1P2 tràer	ds:imperative+present is:second+plural	# T5
SFX xR àer í/P0P1P2 tràer	ds:imperative+present is:second+plural	# T5
SFX xR àer è/P0P1P2 tràer	ds:imperative+present is:second+plural	# T12 + [èé]
SFX xR er r/P0P1P2 tràer	ds:infinitive+simple	# T1 + r(e)
SFX xR er re tràer	ds:infinitive+simple	# T1 + r(e), padoan/coxòto
SFX xR er to/A1FS tràer	ds:participle+passive+strong is:singular+masculine

# vèrbi –ar inregolari: [vʼ]ardar
# changes in indicative future, imperative present
# indicative future of "var"
# TODO check
SFX xS Y 9
SFX xS dar à ardar	ds:indicative+future is:second+singular	# T4 + rà
SFX xS dar as/I3 ardar	ds:indicative+future is:second+singular	# T4 + rà
SFX xS dar é ardar	ds:indicative+future is:second+singular	# T4 + ré
SFX xS dar es/I3 ardar	ds:indicative+future is:second+singular	# T4 + ré
SFX xS dar é/I4 ardar	ds:indicative+future is:second+plural	# T4 + ré
SFX xS dar í/I4 ardar	ds:indicative+future is:second+plural	# T4 + rí
SFX xS ardar àʼ ardar	ds:imperative+present is:second+singular	# T9
SFX xS dar a/P0P1P2 ardar	ds:imperative+present is:second+singular	# T9
SFX xS ardar urda/P0P1P2 ardar	ds:imperative+present is:second+singular	# T9

# vèrbo –ir regolar: [fd]ir
# TODO changes/different conjugation in indicative present, indicative imperfect, indicative future, subjunctive present, subjunctive imperfect, conditional present, imperative present
# FIXME đir? (điando)
# TODO
# TODO check
SFX xT Y 236
SFX xT r va/I1 [fd]ir	ds:indicative+imperfect is:first+singular	# T2 + (v)a
SFX xT r a/I1 [fd]ir	ds:indicative+imperfect is:first+singular	# T2 + (v)a
SFX xT r vo/I1 [fd]ir	ds:indicative+imperfect is:first+singular	# T2 + (v)o
SFX xT r o/I1 [fd]ir	ds:indicative+imperfect is:first+singular	# T2 + (v)o
SFX xT ir ívimo/I2 [fd]ir	ds:indicative+imperfect is:first+plural	# T2 + (v)imo
SFX xT ir íimo/I2 [fd]ir	ds:indicative+imperfect is:first+plural	# T2 + (v)imo
SFX xT r vi/I3 [fd]ir	ds:indicative+imperfect is:second+singular	# T2 + (v)i
SFX xT ir ívis/I3 [fd]ir	ds:indicative+imperfect is:second+singular	# T2 + (v)i
SFX xT r i/I3 [fd]ir	ds:indicative+imperfect is:second+singular	# T2 + (v)i
SFX xT ir íis/I3 [fd]ir	ds:indicative+imperfect is:second+singular	# T2 + (v)i
SFX xT r vi/I4 [fd]ir	ds:indicative+imperfect is:second+plural	# T2 + (v)i
SFX xT r i/I4 [fd]ir	ds:indicative+imperfect is:second+plural	# T2 + (v)i
SFX xT r va [fd]ir	ds:indicative+imperfect is:third	# T2 + (v)a
SFX xT r a [fd]ir	ds:indicative+imperfect is:third	# T2 + (v)a
SFX xT r se/I1 [fd]ir	ds:subjunctive+imperfect is:first+singular	# T2 + se
SFX xT ir ísimo/I2 [fd]ir	ds:subjunctive+imperfect is:first+plural	# T2 + simo
SFX xT ir ésemo/I2 [fd]ir	ds:subjunctive+imperfect is:first+plural	# T2 + simo, coxòto
SFX xT r si/I3 [fd]ir	ds:subjunctive+imperfect is:second+singular	# T2 + si
SFX xT ir ísis/I3 [fd]ir	ds:subjunctive+imperfect is:second+singular	# T2 + si
SFX xT r si/I4 [fd]ir	ds:subjunctive+imperfect is:second+plural	# T2 + si
SFX xT ir esé/I4 [fd]ir	ds:subjunctive+imperfect is:second+plural	# T2 + si, coxòto
SFX xT r se [fd]ir	ds:subjunctive+imperfect is:third	# T2 + se
SFX xT r sto/A1 [fd]ir	ds:participle+passive+weak is:singular+masculine	# T2 + st[oiae]
SFX xT r ndo/P0P1FS [fd]ir	ds:gerund+simple	# T2 + ndo = T7 + ndo
SFX xT r ndo-ƚo/P2 [fd]ir	ds:gerund+simple	# T2 + ndo = T7 + ndo
SFX xT r nde/P0P1P2FS [fd]ir	ds:gerund+simple	# T2 + ndo = T7 + ndo, liventin, buranèl
SFX xT r nto/P0FS [fd]ir	ds:gerund+simple	# T2 + nto = T7 + nto
SFX xT 0 ò/I1 [fd]ir	ds:indicative+future is:first+singular	# T4 + rò
SFX xT 0 à/I1 [fd]ir	ds:indicative+future is:first+singular	# T4 + rà
SFX xT 0 emo/I2 [fd]ir	ds:indicative+future is:first+plural	# T4 + r[éí]mo
SFX xT 0 imo/I2 [fd]ir	ds:indicative+future is:first+plural	# T4 + r[éí]mo
SFX xT 0 à [fd]ir	ds:indicative+future is:second+singular	# T4 + rà
SFX xT 0 as/I3 [fd]ir	ds:indicative+future is:second+singular	# T4 + rà
SFX xT 0 é [fd]ir	ds:indicative+future is:second+singular	# T4 + ré
SFX xT 0 es/I3 [fd]ir	ds:indicative+future is:second+singular	# T4 + ré
SFX xT 0 è/I4 [fd]ir	ds:indicative+future is:second+plural	# T4 + rè
SFX xT 0 é/I4 [fd]ir	ds:indicative+future is:second+plural	# T4 + ré
SFX xT 0 í/I4 [fd]ir	ds:indicative+future is:second+plural	# T4 + rí
SFX xT 0 à [fd]ir	ds:indicative+future is:third	# T4 + rà
SFX xT 0 ía [fd]ir	ds:conditional+present is:first+singular	# T4 + ría
SFX xT ir aría [fd]ir	ds:conditional+present is:first+singular	# T4 + ría, vithentin
SFX xT 0 ésimo [fd]ir	ds:conditional+present is:first+plural	# T4 + résimo
SFX xT 0 ísimo [fd]ir	ds:conditional+present is:first+plural	# T4 + rísimo
SFX xT ir arísimo [fd]ir	ds:conditional+present is:first+plural	# T4 + résimo, vithentin
SFX xT 0 ía/I3 [fd]ir	ds:conditional+present is:second+singular	# T4 + ría
SFX xT 0 ías/I3 [fd]ir	ds:conditional+present is:second+singular	# T4 + ría
SFX xT ir aría/I3 [fd]ir	ds:conditional+present is:second+singular	# T4 + ría, vithentin
SFX xT ir arías/I3 [fd]ir	ds:conditional+present is:second+singular	# T4 + ría, vithentin
SFX xT 0 esi/I4 [fd]ir	ds:conditional+present is:second+plural	# T4 + rési
SFX xT 0 isi/I4 [fd]ir	ds:conditional+present is:second+plural	# T4 + rési, padoan
SFX xT ir arisi/I4 [fd]ir	ds:conditional+present is:second+plural	# T4 + rési, vithentin
SFX xT 0 esi/I3 [fd]ir	ds:conditional+present is:second+singular	# T4 + rési
SFX xT 0 ésis/I3 [fd]ir	ds:conditional+present is:second+singular	# T4 + rési
SFX xT 0 isi/I3 [fd]ir	ds:conditional+present is:second+singular	# T4 + rési, padoan
SFX xT 0 ísis/I3 [fd]ir	ds:conditional+present is:second+singular	# T4 + rési, padoan
SFX xT ir arisi/I3 [fd]ir	ds:conditional+present is:second+singular	# T4 + rési, vithentin
SFX xT ir arísis/I3 [fd]ir	ds:conditional+present is:second+singular	# T4 + rési, vithentin
SFX xT 0 ía [fd]ir	ds:conditional+present is:third	# T4 + ría
SFX xT ir aría [fd]ir	ds:conditional+present is:third	# T4 + ría, vithentin
SFX xT 0 ave/I1FS [fd]ir	ds:conditional+present is:first+singular	# T4 + rà(v)[ei]
SFX xT 0 ave/FS [fd]ir	ds:conditional+present is:first+plural	# T4 + rà(v)[ei]
SFX xT 0 ave/FS [fd]ir	ds:conditional+present is:second+singular	# T4 + rà(v)[ei]
SFX xT 0 ave/I4FS [fd]ir	ds:conditional+present is:second+plural	# T4 + rà(v)[ei]
SFX xT 0 ae/I1 [fd]ir	ds:conditional+present is:first+singular	# T4 + rà(v)[ei]
SFX xT 0 ae [fd]ir	ds:conditional+present is:first+plural	# T4 + rà(v)[ei]
SFX xT 0 ae [fd]ir	ds:conditional+present is:second+singular	# T4 + rà(v)[ei]
SFX xT 0 ae/I4 [fd]ir	ds:conditional+present is:second+plural	# T4 + rà(v)[ei]
SFX xT 0 ae [fd]ir	ds:conditional+present is:third	# T4 + rà(v)[ei]
SFX xT ir emo/I2 [fd]ir	ds:indicative+present is:first+plural	# T5 + mo
SFX xT r mo/I2 [fd]ir	ds:indicative+present is:first+plural	# T5 + mo
SFX xT ir í/I4 [fd]ir	ds:indicative+present is:second+plural	# T5
SFX xT ir è/I4 [fd]ir	ds:indicative+present is:second+plural	# T5
SFX xT ir é/I4 [fd]ir	ds:indicative+present is:second+plural	# T5, T12 + é
SFX xT ir emo [fd]ir	ds:subjunctive+present is:first+plural	# T5 + mo
SFX xT r mo [fd]ir	ds:subjunctive+present is:first+plural	# T5 + mo
SFX xT ir í [fd]ir	ds:subjunctive+present is:second+plural	# T5
SFX xT ir è [fd]ir	ds:subjunctive+present is:second+plural	# T5
SFX xT ir é [fd]ir	ds:subjunctive+present is:second+plural	# T5, T12 + é([dg]e)
SFX xT ir í/I4P0P1P2 [fd]ir	ds:imperative+present is:second+plural	# T5
SFX xT ir è/I4P0P1P2 [fd]ir	ds:imperative+present is:second+plural	# T5
SFX xT ir é/I4P0P1P2 [fd]ir	ds:imperative+present is:second+plural	# T5 = T12 + é
SFX xT o é/P0P1P2 [fd]iso	ds:imperative+present is:second+plural	# T12 + é
SFX xT r do/M0y2 [fd]ir	ds:participle+passive+weak is:singular+masculine	# T6 + d[oi]
SFX xT r da/F0y2 [fd]ir	ds:participle+passive+weak is:singular+femenine	# T6 + d[ae]
SFX xT ir ente [fd]ir	ds:participle+active	# T7 + nte
SFX xT ir ènte [fd]ir	ds:participle+active	# T7 + nte, veronexe
SFX xT r ente [fd]ir	ds:participle+active	# T7 + nte
SFX xT r ènte [fd]ir	ds:participle+active	# T7 + nte, veronexe
SFX xT ir esto/A1 [fd]ir	ds:participle+passive+weak is:singular+masculine	# T7 + st[oiae]
SFX xT ir endo/P0P1FS [fd]ir	ds:gerund+simple	# T7 + ndo
SFX xT ir endo-ƚo/P2 [fd]ir	ds:gerund+simple	# T7 + ndo
SFX xT ir ando/P0P1FS [fd]ir	ds:gerund+simple	# T7 + ndo
SFX xT ir ando-ƚo/P2 [fd]ir	ds:gerund+simple	# T7 + ndo
SFX xT ir ende/P0P1FS [fd]ir	ds:gerund+simple	# T7 + ndo, liventin, buranèl
SFX xT ir ande/P0P1FS [fd]ir	ds:gerund+simple	# T7 + ndo, liventin, buranèl
SFX xT ir ento/P0P1 [fd]ir	ds:gerund+simple	# T7 + nto
SFX xT ir ènto/P0P1 [fd]ir	ds:gerund+simple	# T7 + nto
SFX xT r endo/P0P1FS [fd]ir	ds:gerund+simple	# T7 + ndo
SFX xT r ende/P0P1FS [fd]ir	ds:gerund+simple	# T7 + ndo, liventin, buranèl
SFX xT r ento/P0P1 [fd]ir	ds:gerund+simple	# T7 + nto
SFX xT r ento-ƚo/P2 [fd]ir	ds:gerund+simple	# T7 + nto
SFX xT r ènto/P0P1 [fd]ir	ds:gerund+simple	# T7 + nto
SFX xT r ènto-ƚo/P2 [fd]ir	ds:gerund+simple	# T7 + nto
SFX xT r d [fd]ir	ds:participle+passive+weak is:singular+masculine	# T6 + d[oiae]
SFX xT r t [fd]ir	ds:participle+passive+weak is:singular+masculine	# T6 + d[oiae]
SFX xT r ve/I1 [fd]ir	ds:indicative+imperfect is:first+singular	# T2 + (v)e
SFX xT r e/I1 [fd]ir	ds:indicative+imperfect is:first+singular	# T2 + (v)e
SFX xT ir ee/I1 [fd]ir	ds:indicative+imperfect is:first+singular	# T2 + (v)e, T2 = T1: aŧento PVT > VT | í > é
SFX xT r va/I3 [fd]ir	ds:indicative+imperfect is:second+singular	# T2 + (v)a, 2s=3
SFX xT ir ívas/I3 [fd]ir	ds:indicative+imperfect is:second+singular	# T2 + (v)a, 2s=3
SFX xT r a/I3 [fd]ir	ds:indicative+imperfect is:second+singular	# T2 + (v)a, 2s=3
SFX xT ir ías/I3 [fd]ir	ds:indicative+imperfect is:second+singular	# T2 + (v)a, 2s=3
SFX xT ir ea/I3 [fd]ir	ds:indicative+imperfect is:second+singular	# T2 + (v)a, 2s=3
SFX xT ir éas/I3 [fd]ir	ds:indicative+imperfect is:second+singular	# T2 + (v)a, 2s=3, T2 = T1: aŧento PVT > VT | à > é
SFX xT r se/I3FS [fd]ir	ds:subjunctive+imperfect is:second+singular	# T2 + se, 2s=3
SFX xT r s [fd]ir	ds:subjunctive+imperfect is:first+singular	# T2 + se
SFX xT r s [fd]ir	ds:subjunctive+imperfect is:third	# T2 + se
SFX xT ir esto/A1FS [fd]ir	ds:participle+passive+weak is:singular+masculine	# T2 + st[oiae], T2 = T1: aŧento PVT > VT | í > é
SFX xT 0 è/I1 [fd]ir	ds:indicative+future is:first+singular	# T4 + rè
SFX xT 0 on/I2 [fd]ir	ds:indicative+future is:first+plural	# T4 + rón
SFX xT 0 en/I2 [fd]ir	ds:indicative+future is:first+plural	# T4 + rén
SFX xT 0 íe/I1 [fd]ir	ds:conditional+present is:first+singular	# T4 + ríe
SFX xT 0 ee/I5 [fd]ir	ds:conditional+present is:first+singular	# T4 + rée
SFX xT 0 ee/I5 [fd]ir	ds:conditional+present is:second+singular	# T4 + rée
SFX xT 0 ées/I5 [fd]ir	ds:conditional+present is:second+singular	# T4 + rée
SFX xT 0 ee/I5 [fd]ir	ds:conditional+present is:third	# T4 + rée
SFX xT 0 on [fd]ir	ds:conditional+present is:first+plural	# T4 + r(is)(i)ón(se)
SFX xT 0 onse [fd]ir	ds:conditional+present is:first+plural	# T4 + r(is)(i)ón(se)
SFX xT 0 onsi [fd]ir	ds:conditional+present is:first+plural	# T4 + r(is)(i)ón(se)
SFX xT 0 ion [fd]ir	ds:conditional+present is:first+plural	# T4 + r(is)(i)ón(se)
SFX xT 0 ionse [fd]ir	ds:conditional+present is:first+plural	# T4 + r(is)(i)ón(se)
SFX xT 0 ionsi [fd]ir	ds:conditional+present is:first+plural	# T4 + r(is)(i)ón(se)
SFX xT 0 ison [fd]ir	ds:conditional+present is:first+plural	# T4 + r(is)(i)ón(se)
SFX xT 0 isonse [fd]ir	ds:conditional+present is:first+plural	# T4 + r(is)(i)ón(se)
SFX xT 0 isonsi [fd]ir	ds:conditional+present is:first+plural	# T4 + r(is)(i)ón(se)
SFX xT 0 ision [fd]ir	ds:conditional+present is:first+plural	# T4 + r(is)(i)ón(se)
SFX xT 0 isionse [fd]ir	ds:conditional+present is:first+plural	# T4 + r(is)(i)ón(se)
SFX xT 0 isionsi [fd]ir	ds:conditional+present is:first+plural	# T4 + r(is)(i)ón(se)
SFX xT 0 en [fd]ir	ds:conditional+present is:first+plural	# T4 + r(is)én(s[ei])
SFX xT 0 ense [fd]ir	ds:conditional+present is:first+plural	# T4 + r(is)én(s[ei])
SFX xT 0 ensi [fd]ir	ds:conditional+present is:first+plural	# T4 + r(is)én(s[ei])
SFX xT 0 isen [fd]ir	ds:conditional+present is:first+plural	# T4 + r(is)én(s[ei])
SFX xT 0 isense [fd]ir	ds:conditional+present is:first+plural	# T4 + r(is)én(s[ei])
SFX xT 0 isensi [fd]ir	ds:conditional+present is:first+plural	# T4 + r(is)én(s[ei])
SFX xT 0 ié/I3 [fd]ir	ds:conditional+present is:second+singular	# T4 + r(is)ié
SFX xT 0 iés/I3 [fd]ir	ds:conditional+present is:second+singular	# T4 + r(is)ié
SFX xT 0 iè/I3 [fd]ir	ds:conditional+present is:second+singular	# T4 + r(is)iè
SFX xT 0 iès/I3 [fd]ir	ds:conditional+present is:second+singular	# T4 + r(is)iè
SFX xT 0 isié/I3 [fd]ir	ds:conditional+present is:second+singular	# T4 + r(is)ié
SFX xT 0 isiés/I3 [fd]ir	ds:conditional+present is:second+singular	# T4 + r(is)ié
SFX xT 0 isiè/I3 [fd]ir	ds:conditional+present is:second+singular	# T4 + r(is)iè
SFX xT 0 isiès/I3 [fd]ir	ds:conditional+present is:second+singular	# T4 + r(is)iè
SFX xT 0 íe [fd]ir	ds:conditional+present is:third	# T4 + ríe
SFX xT ir on/I2 [fd]ir	ds:indicative+imperfect is:first+plural	# T11 + (iv)(i)ón(se)
SFX xT ir onse [fd]ir	ds:indicative+imperfect is:first+plural	# T11 + (iv)(i)ón(se)
SFX xT ir onsi [fd]ir	ds:indicative+imperfect is:first+plural	# T11 + (iv)(i)ón(se)
SFX xT r ón/I2 [fd]ir	ds:indicative+imperfect is:first+plural	# T11 + (iv)(i)ón(se)
SFX xT r onse [fd]ir	ds:indicative+imperfect is:first+plural	# T11 + (iv)(i)ón(se)
SFX xT r onsi [fd]ir	ds:indicative+imperfect is:first+plural	# T11 + (iv)(i)ón(se)
SFX xT r von/I2 [fd]ir	ds:indicative+imperfect is:first+plural	# T11 + (iv)(i)ón(se)
SFX xT r vonse [fd]ir	ds:indicative+imperfect is:first+plural	# T11 + (iv)(i)ón(se)
SFX xT r vonsi [fd]ir	ds:indicative+imperfect is:first+plural	# T11 + (iv)(i)ón(se)
SFX xT r vion/I2 [fd]ir	ds:indicative+imperfect is:first+plural	# T11 + (iv)(i)ón(se)
SFX xT r vionse [fd]ir	ds:indicative+imperfect is:first+plural	# T11 + (iv)(i)ón(se)
SFX xT r vionsi [fd]ir	ds:indicative+imperfect is:first+plural	# T11 + (iv)(i)ón(se)
SFX xT ir en/I2 [fd]ir	ds:indicative+imperfect is:first+plural	# T11 + (iv)[éí]n(s[ei])
SFX xT ir ense [fd]ir	ds:indicative+imperfect is:first+plural	# T11 + (iv)[éí]n(s[ei])
SFX xT ir ensi [fd]ir	ds:indicative+imperfect is:first+plural	# T11 + (iv)[éí]n(s[ei])
SFX xT r ven/I2 [fd]ir	ds:indicative+imperfect is:first+plural	# T11 + (iv)[éí]n(s[ei])
SFX xT r vense [fd]ir	ds:indicative+imperfect is:first+plural	# T11 + (iv)[éí]n(s[ei])
SFX xT r vensi [fd]ir	ds:indicative+imperfect is:first+plural	# T11 + (iv)[éí]n(s[ei])
SFX xT r n/I2 [fd]ir	ds:indicative+imperfect is:first+plural	# T11 + (iv)[éí]n(s[ei])
SFX xT r nse [fd]ir	ds:indicative+imperfect is:first+plural	# T11 + (iv)[éí]n(s[ei])
SFX xT r nsi [fd]ir	ds:indicative+imperfect is:first+plural	# T11 + (iv)[éí]n(s[ei])
SFX xT r vin/I2 [fd]ir	ds:indicative+imperfect is:first+plural	# T11 + (iv)[éí]n(s[ei])
SFX xT r vinse [fd]ir	ds:indicative+imperfect is:first+plural	# T11 + (iv)[éí]n(s[ei])
SFX xT r vinsi [fd]ir	ds:indicative+imperfect is:first+plural	# T11 + (iv)[éí]n(s[ei])
SFX xT r é/I4 [fd]ir	ds:indicative+imperfect is:second+plural	# T11 + (iv)ié
SFX xT r vié/I4 [fd]ir	ds:indicative+imperfect is:second+plural	# T11 + (iv)ié
SFX xT ir ón/I2 [fd]ir	ds:subjunctive+imperfect is:first+plural	# T11 + (is)(i)ón(e|se)
SFX xT ir one [fd]ir	ds:subjunctive+imperfect is:first+plural	# T11 + (is)(i)ón(e|se)
SFX xT ir onse [fd]ir	ds:subjunctive+imperfect is:first+plural	# T11 + (is)(i)ón(e|se)
SFX xT r ón/I2 [fd]ir	ds:subjunctive+imperfect is:first+plural	# T11 + (is)(i)ón(e|se)
SFX xT r one [fd]ir	ds:subjunctive+imperfect is:first+plural	# T11 + (is)(i)ón(e|se)
SFX xT r onse [fd]ir	ds:subjunctive+imperfect is:first+plural	# T11 + (is)(i)ón(e|se)
SFX xT r son/I2 [fd]ir	ds:subjunctive+imperfect is:first+plural	# T11 + (is)(i)ón(e|se)
SFX xT r sone [fd]ir	ds:subjunctive+imperfect is:first+plural	# T11 + (is)(i)ón(e|se)
SFX xT r sonse [fd]ir	ds:subjunctive+imperfect is:first+plural	# T11 + (is)(i)ón(e|se)
SFX xT r sion/I2 [fd]ir	ds:subjunctive+imperfect is:first+plural	# T11 + (is)(i)ón(e|se)
SFX xT r sione [fd]ir	ds:subjunctive+imperfect is:first+plural	# T11 + (is)(i)ón(e|se)
SFX xT r sionse [fd]ir	ds:subjunctive+imperfect is:first+plural	# T11 + (is)(i)ón(e|se)
SFX xT ir en/I2 [fd]ir	ds:subjunctive+imperfect is:first+plural	# T11 + (is)én(e|s[ei])
SFX xT ir ene [fd]ir	ds:subjunctive+imperfect is:first+plural	# T11 + (is)én(e|s[ei])
SFX xT r ne [fd]ir	ds:subjunctive+imperfect is:first+plural	# T11 + (is)én(e|s[ei])
SFX xT ir ense [fd]ir	ds:subjunctive+imperfect is:first+plural	# T11 + (is)én(e|s[ei])
SFX xT ir ensi [fd]ir	ds:subjunctive+imperfect is:first+plural	# T11 + (is)én(e|s[ei])
SFX xT r sen/I2 [fd]ir	ds:subjunctive+imperfect is:first+plural	# T11 + (is)én(e|s[ei])
SFX xT r sene [fd]ir	ds:subjunctive+imperfect is:first+plural	# T11 + (is)én(e|s[ei])
SFX xT r sense [fd]ir	ds:subjunctive+imperfect is:first+plural	# T11 + (is)én(e|s[ei])
SFX xT r sensi [fd]ir	ds:subjunctive+imperfect is:first+plural	# T11 + (is)én(e|s[ei])
SFX xT r é/I4 [fd]ir	ds:subjunctive+imperfect is:second+plural	# T11 + (is)ié[dg]e/isiè
SFX xT r ede [fd]ir	ds:subjunctive+imperfect is:second+plural	# T11 + (is)ié[dg]e/isiè
SFX xT r ege [fd]ir	ds:subjunctive+imperfect is:second+plural	# T11 + (is)ié[dg]e/isiè
SFX xT r è/I4 [fd]ir	ds:subjunctive+imperfect is:second+plural	# T11 + (is)iè([dg]e)
SFX xT r ède [fd]ir	ds:subjunctive+imperfect is:second+plural	# T11 + (is)iè([dg]e)
SFX xT r ège [fd]ir	ds:subjunctive+imperfect is:second+plural	# T11 + (is)iè([dg]e)
SFX xT r ge [fd]ir	ds:subjunctive+imperfect is:second+plural	# T11 + (is)ié[dg]e/isiè
SFX xT r sié/I4 [fd]ir	ds:subjunctive+imperfect is:second+plural	# T11 + (is)ié[dg]e/isiè
SFX xT r siede [fd]ir	ds:subjunctive+imperfect is:second+plural	# T11 + (is)ié[dg]e/isiè
SFX xT r siege [fd]ir	ds:subjunctive+imperfect is:second+plural	# T11 + (is)ié[dg]e/isiè
SFX xT r siè/I4 [fd]ir	ds:subjunctive+imperfect is:second+plural	# T11 + (is)iè([dg]e)
SFX xT r siède [fd]ir	ds:subjunctive+imperfect is:second+plural	# T11 + (is)iè([dg]e)
SFX xT r siège [fd]ir	ds:subjunctive+imperfect is:second+plural	# T11 + (is)iè([dg]e)
SFX xT ir ón/I2 [fd]ir	ds:indicative+present is:first+plural	# T12 + ón
SFX xT 0 n/I2 [fd]iso	ds:indicative+present is:first+plural	# T12 + ón
SFX xT ir én/I2 [fd]ir	ds:indicative+present is:first+plural	# T12 + én
SFX xT o en/I2 [fd]iso	ds:indicative+present is:first+plural	# T12 + én
SFX xT ir ón [fd]ir	ds:subjunctive+present is:first+plural	# T12 + (i)ón(e)
SFX xT ir one [fd]ir	ds:subjunctive+present is:first+plural	# T12 + (i)ón(e)
SFX xT r ón [fd]ir	ds:subjunctive+present is:first+plural	# T12 + (i)ón(e)
SFX xT r one [fd]ir	ds:subjunctive+present is:first+plural	# T12 + (i)ón(e)
SFX xT 0 n [fd]iso	ds:subjunctive+present is:first+plural	# T12 + (i)ón(e)
SFX xT 0 ne [fd]iso	ds:subjunctive+present is:first+plural	# T12 + (i)ón(e)
SFX xT o ion [fd]iso	ds:subjunctive+present is:first+plural	# T12 + (i)ón(e)
SFX xT o ione [fd]iso	ds:subjunctive+present is:first+plural	# T12 + (i)ón(e)
SFX xT ir én [fd]ir	ds:subjunctive+present is:first+plural	# T12 + én(e)
SFX xT ir ene [fd]ir	ds:subjunctive+present is:first+plural	# T12 + én(e)
SFX xT o en [fd]iso	ds:subjunctive+present is:first+plural	# T12 + én(e)
SFX xT o ene [fd]iso	ds:subjunctive+present is:first+plural	# T12 + én(e)
SFX xT o é/I4 [fd]iso	ds:indicative+present is:second+plural	# T12 + é
SFX xT o é [fd]iso	ds:subjunctive+present is:second+plural	# T12 + é([dg]e)
SFX xT ir ede [fd]ir	ds:subjunctive+present is:second+plural	# T12 + é([dg]e)
SFX xT ir ege [fd]ir	ds:subjunctive+present is:second+plural	# T12 + é([dg]e)
SFX xT r ge [fd]ir	ds:subjunctive+present is:second+plural	# T12 + é([dg]e)
SFX xT o ede [fd]iso	ds:subjunctive+present is:second+plural	# T12 + é([dg]e)
SFX xT o ege [fd]iso	ds:subjunctive+present is:second+plural	# T12 + é([dg]e)


# vèrbi pronomenali: 0>–(gi)?ne?, 0>–[gmstv]en?, 0>–[gmstv]end?e, 0>–n?(de)?|[^r]
# vèrbo prokonplementar (pronòme konplemento dirèto e indirèto/se inparsonal + klítego konpl. dir. de 3 a pars./pron. klítego part. n(e), fòra ke par la prima pars. pl.)
SFX P0 Y 57
SFX P0 0 -me .	ds:pronomenal+reflexive is:first+singular
SFX P0 0 -ne .	ds:pronomenal+genitive+locative is:first+plural
SFX P0 0 -se .	ds:pronomenal+reflexive
SFX P0 0 -te .	ds:pronomenal+reflexive is:second+singular
SFX P0 0 -ve .	ds:pronomenal+reflexive is:second+plural
SFX P0 0 -ge .	ds:pronomenal+genitive+locative is:third
SFX P0 0 -men .	ds:pronomenal+reflexive is:first+singular
SFX P0 0 -mene .	ds:pronomenal+reflexive is:first+singular
SFX P0 0 -mende .	ds:pronomenal+reflexive is:first+singular
SFX P0 0 -nen .	ds:pronomenal+genitive is:first+plural
SFX P0 0 -nene .	ds:pronomenal+genitive is:first+plural
SFX P0 0 -nende .	ds:pronomenal+genitive is:first+plural
SFX P0 0 -sen .	ds:pronomenal+reflexive+partitive
SFX P0 0 -sene .	ds:pronomenal+reflexive+partitive
SFX P0 0 -sende .	ds:pronomenal+reflexive+partitive
SFX P0 0 -ten .	ds:pronomenal+reflexive is:second+singular
SFX P0 0 -tene .	ds:pronomenal+reflexive is:second+singular
SFX P0 0 -tende .	ds:pronomenal+reflexive is:second+singular
SFX P0 0 -ven .	ds:pronomenal+reflexive is:second+plural
SFX P0 0 -vene .	ds:pronomenal+reflexive is:second+plural
SFX P0 0 -vende .	ds:pronomenal+reflexive is:second+plural
SFX P0 0 -gen .	ds:pronomenal+genitive+locative is:third
SFX P0 0 -gene .	ds:pronomenal+genitive+locative is:third
SFX P0 0 -gende .	ds:pronomenal+genitive+locative is:third
SFX P0 0 -gin .	ds:pronomenal+genitive+locative is:third
SFX P0 0 -gine .	ds:pronomenal+genitive+locative is:third
SFX P0 0 -n [^lnr]	ds:pronomenal+genitive
SFX P0 0 -nde [^lr]	ds:pronomenal+genitive
SFX P0 0 -de r	ds:pronomenal+genitive
SFX P0 a e-me a	ds:pronomenal+reflexive is:first+singular	# seguxin, padoan, lagunar
SFX P0 a e-ne a	ds:pronomenal+genitive+locative is:first+plural	# seguxin, padoan, lagunar
SFX P0 a e-se a	ds:pronomenal+reflexive	# seguxin, padoan, lagunar
SFX P0 a e-te a	ds:pronomenal+reflexive is:second+singular	# seguxin, padoan, lagunar
SFX P0 a e-ve a	ds:pronomenal+reflexive is:second+plural	# seguxin, padoan, lagunar
SFX P0 a e-ge a	ds:pronomenal+genitive+locative is:third	# seguxin, padoan, lagunar
SFX P0 a e-men a	ds:pronomenal+reflexive is:first+singular	# seguxin, padoan, lagunar
SFX P0 a e-mene a	ds:pronomenal+reflexive is:first+singular	# seguxin, padoan, lagunar
SFX P0 a e-mende a	ds:pronomenal+reflexive is:first+singular	# seguxin, padoan, lagunar
SFX P0 a e-nen a	ds:pronomenal+genitive is:first+plural	# seguxin, padoan, lagunar
SFX P0 a e-nene a	ds:pronomenal+genitive is:first+plural	# seguxin, padoan, lagunar
SFX P0 a e-nende a	ds:pronomenal+genitive is:first+plural	# seguxin, padoan, lagunar
SFX P0 a e-sen a	ds:pronomenal+reflexive+partitive	# seguxin, padoan, lagunar
SFX P0 a e-sene a	ds:pronomenal+reflexive+partitive	# seguxin, padoan, lagunar
SFX P0 a e-sende a	ds:pronomenal+reflexive+partitive	# seguxin, padoan, lagunar
SFX P0 a e-ten a	ds:pronomenal+reflexive is:second+singular	# seguxin, padoan, lagunar
SFX P0 a e-tene a	ds:pronomenal+reflexive is:second+singular	# seguxin, padoan, lagunar
SFX P0 a e-tende a	ds:pronomenal+reflexive is:second+singular	# seguxin, padoan, lagunar
SFX P0 a e-ven a	ds:pronomenal+reflexive is:second+plural	# seguxin, padoan, lagunar
SFX P0 a e-vene a	ds:pronomenal+reflexive is:second+plural	# seguxin, padoan, lagunar
SFX P0 a e-vende a	ds:pronomenal+reflexive is:second+plural	# seguxin, padoan, lagunar
SFX P0 a e-gen a	ds:pronomenal+genitive+locative is:third	# seguxin, padoan, lagunar
SFX P0 a e-gene a	ds:pronomenal+genitive+locative is:third	# seguxin, padoan, lagunar
SFX P0 a e-gende a	ds:pronomenal+genitive+locative is:third	# seguxin, padoan, lagunar
SFX P0 a e-gin a	ds:pronomenal+genitive+locative is:third	# seguxin, padoan, lagunar
SFX P0 a e-gine a	ds:pronomenal+genitive+locative is:third	# seguxin, padoan, lagunar
SFX P0 a e-n a	ds:pronomenal+genitive	# seguxin, padoan, lagunar
SFX P0 a e-nde a	ds:pronomenal+genitive	# seguxin, padoan, lagunar

# sufisi pronomenali: 0>–([gmstv]e)?l[oaie]?
# vèrbo prokonplementar (pronòme konplemento dirèto e indirèto/se inparsonal + klítego konpl. dir. de 3 a pars./pron. klítego part. n(e), fòra ke par la prima pars. pl.)
SFX P1 Y 69
SFX P1 0 -l [^lnr]	ds:pronomenal+accusative is:singular+masculine
SFX P1 0 -lo [^l]	ds:pronomenal+accusative is:singular+masculine
SFX P1 0 -la [^l]	ds:pronomenal+accusative is:singular+femenine
SFX P1 0 -li [^l]	ds:pronomenal+accusative is:plural+masculine
SFX P1 0 -le [^l]	ds:pronomenal+accusative is:plural+femenine
SFX P1 0 -mel [^l]	ds:pronomenal+complement+direct is:first+singular ds:pronomenal+accusative is:singular+masculine
SFX P1 0 -nel [^l]	ds:pronomenal+complement+direct is:first+plural ds:pronomenal+accusative is:singular+masculine
SFX P1 0 -sel [^l]	ds:pronomenal+reflexive ds:pronomenal+accusative is:singular+masculine
SFX P1 0 -tel [^l]	ds:pronomenal+complement+direct is:second+singular ds:pronomenal+accusative is:singular+masculine
SFX P1 0 -vel [^l]	ds:pronomenal+complement+direct is:second+plural ds:pronomenal+accusative is:singular+masculine
SFX P1 0 -gel [^l]	ds:pronomenal+complement+indirect is:third ds:pronomenal+accusative is:singular+masculine	# logativo akuxativo
SFX P1 0 -melo [^l]	ds:pronomenal+complement+direct is:first+singular ds:pronomenal+accusative is:singular+masculine
SFX P1 0 -nelo [^l]	ds:pronomenal+complement+direct is:first+plural ds:pronomenal+accusative is:singular+masculine
SFX P1 0 -selo [^l]	ds:pronomenal+reflexive ds:pronomenal+accusative is:singular+masculine
SFX P1 0 -telo [^l]	ds:pronomenal+complement+direct is:second+singular ds:pronomenal+accusative is:singular+masculine
SFX P1 0 -velo [^l]	ds:pronomenal+complement+direct is:second+plural ds:pronomenal+accusative is:singular+masculine
SFX P1 0 -gelo [^l]	ds:pronomenal+complement+indirect is:third ds:pronomenal+accusative is:singular+masculine	# logativo akuxativo
SFX P1 0 -mela [^l]	ds:pronomenal+complement+direct is:first+singular ds:pronomenal+accusative is:singular+femenine
SFX P1 0 -nela [^l]	ds:pronomenal+complement+direct is:first+plural ds:pronomenal+accusative is:singular+femenine
SFX P1 0 -sela [^l]	ds:pronomenal+reflexive ds:pronomenal+accusative is:singular+femenine
SFX P1 0 -tela [^l]	ds:pronomenal+complement+direct is:second+singular ds:pronomenal+accusative is:singular+femenine
SFX P1 0 -vela [^l]	ds:pronomenal+complement+direct is:second+plural ds:pronomenal+accusative is:singular+femenine
SFX P1 0 -gela [^l]	ds:pronomenal+complement+indirect is:third ds:pronomenal+accusative is:singular+femenine	# logativo akuxativo
SFX P1 0 -meli [^l]	ds:pronomenal+complement+direct is:first+singular ds:pronomenal+accusative is:plural+masculine
SFX P1 0 -neli [^l]	ds:pronomenal+complement+direct is:first+plural ds:pronomenal+accusative is:plural+masculine
SFX P1 0 -seli [^l]	ds:pronomenal+reflexive ds:pronomenal+accusative is:plural+masculine
SFX P1 0 -teli [^l]	ds:pronomenal+complement+direct is:second+singular ds:pronomenal+accusative is:plural+masculine
SFX P1 0 -veli [^l]	ds:pronomenal+complement+direct is:second+plural ds:pronomenal+accusative is:plural+masculine
SFX P1 0 -geli [^l]	ds:pronomenal+complement+indirect is:third ds:pronomenal+accusative is:plural+masculine	# logativo akuxativo
SFX P1 0 -mele [^l]	ds:pronomenal+complement+direct is:first+singular ds:pronomenal+accusative is:plural+femenine
SFX P1 0 -nele [^l]	ds:pronomenal+complement+direct is:first+plural ds:pronomenal+accusative is:plural+femenine
SFX P1 0 -sele [^l]	ds:pronomenal+reflexive ds:pronomenal+accusative is:plural+femenine
SFX P1 0 -tele [^l]	ds:pronomenal+complement+direct is:second+singular ds:pronomenal+accusative is:plural+femenine
SFX P1 0 -vele [^l]	ds:pronomenal+complement+direct is:second+plural ds:pronomenal+accusative is:plural+femenine
SFX P1 0 -gele [^l]	ds:pronomenal+complement+indirect is:third ds:pronomenal+accusative is:plural+femenine	# logativo akuxativo
SFX P1 0 o -l	ds:pronomenal+accusative is:singular+masculine
SFX P1 0 a -l	ds:pronomenal+accusative is:singular+femenine
SFX P1 0 i -l	ds:pronomenal+accusative is:plural+masculine
SFX P1 0 e -l	ds:pronomenal+accusative is:plural+femenine
SFX P1 l mel -l	ds:pronomenal+complement+direct is:first+singular ds:pronomenal+accusative is:singular+masculine
SFX P1 l nel -l	ds:pronomenal+complement+direct is:first+plural ds:pronomenal+accusative is:singular+masculine
SFX P1 l sel -l	ds:pronomenal+reflexive ds:pronomenal+accusative is:singular+masculine
SFX P1 l tel -l	ds:pronomenal+complement+direct is:second+singular ds:pronomenal+accusative is:singular+masculine
SFX P1 l vel -l	ds:pronomenal+complement+direct is:second+plural ds:pronomenal+accusative is:singular+masculine
SFX P1 l gel -l	ds:pronomenal+complement+indirect is:third ds:pronomenal+accusative is:singular+masculine	# logativo akuxativo
SFX P1 l melo -l	ds:pronomenal+complement+direct is:first+singular ds:pronomenal+accusative is:singular+masculine
SFX P1 l nelo -l	ds:pronomenal+complement+direct is:first+plural ds:pronomenal+accusative is:singular+masculine
SFX P1 l selo -l	ds:pronomenal+reflexive ds:pronomenal+accusative is:singular+masculine
SFX P1 l telo -l	ds:pronomenal+complement+direct is:second+singular ds:pronomenal+accusative is:singular+masculine
SFX P1 l velo -l	ds:pronomenal+complement+direct is:second+plural ds:pronomenal+accusative is:singular+masculine
SFX P1 l gelo -l	ds:pronomenal+complement+indirect is:third ds:pronomenal+accusative is:singular+masculine	# logativo akuxativo
SFX P1 l mela -l	ds:pronomenal+complement+direct is:first+singular ds:pronomenal+accusative is:singular+femenine
SFX P1 l nela -l	ds:pronomenal+complement+direct is:first+plural ds:pronomenal+accusative is:singular+femenine
SFX P1 l sela -l	ds:pronomenal+reflexive ds:pronomenal+accusative is:singular+femenine
SFX P1 l tela -l	ds:pronomenal+complement+direct is:second+singular ds:pronomenal+accusative is:singular+femenine
SFX P1 l vela -l	ds:pronomenal+complement+direct is:second+plural ds:pronomenal+accusative is:singular+femenine
SFX P1 l gela -l	ds:pronomenal+complement+indirect is:third ds:pronomenal+accusative is:singular+femenine	# logativo akuxativo
SFX P1 l meli -l	ds:pronomenal+complement+direct is:first+singular ds:pronomenal+accusative is:plural+masculine
SFX P1 l neli -l	ds:pronomenal+complement+direct is:first+plural ds:pronomenal+accusative is:plural+masculine
SFX P1 l seli -l	ds:pronomenal+reflexive ds:pronomenal+accusative is:plural+masculine
SFX P1 l teli -l	ds:pronomenal+complement+direct is:second+singular ds:pronomenal+accusative is:plural+masculine
SFX P1 l veli -l	ds:pronomenal+complement+direct is:second+plural ds:pronomenal+accusative is:plural+masculine
SFX P1 l geli -l	ds:pronomenal+complement+indirect is:third ds:pronomenal+accusative is:plural+masculine	# logativo akuxativo
SFX P1 l mele -l	ds:pronomenal+complement+direct is:first+singular ds:pronomenal+accusative is:plural+femenine
SFX P1 l nele -l	ds:pronomenal+complement+direct is:first+plural ds:pronomenal+accusative is:plural+femenine
SFX P1 l sele -l	ds:pronomenal+reflexive ds:pronomenal+accusative is:plural+femenine
SFX P1 l tele -l	ds:pronomenal+complement+direct is:second+singular ds:pronomenal+accusative is:plural+femenine
SFX P1 l vele -l	ds:pronomenal+complement+direct is:second+plural ds:pronomenal+accusative is:plural+femenine
SFX P1 l gele -l	ds:pronomenal+complement+indirect is:third ds:pronomenal+accusative is:plural+femenine	# logativo akuxativo

# sufisi pronomenali: 0>-([gmstv]e)?ƚ[oaie]
# vèrbo prokonplementar (pronòme konplemento dirèto e indirèto/se inparsonal + klítego konpl. dir. de 3 a pars./pron. klítego part. n(e), fòra ke par la prima pars. pl.)
SFX P2 Y 55
SFX P2 0 -ƚo [^or]	ds:pronomenal+accusative is:singular+femenine
SFX P2 0 -ƚa [^or]	ds:pronomenal+accusative is:singular+femenine
SFX P2 0 -ƚi [^or]	ds:pronomenal+accusative is:plural+masculine
SFX P2 0 -ƚe [^or]	ds:pronomenal+accusative is:plural+femenine
SFX P2 0 -meƚo [^o]	ds:pronomenal+complement+direct is:first+singular ds:pronomenal+accusative is:singular+masculine
SFX P2 0 -neƚo [^o]	ds:pronomenal+complement+direct is:first+plural ds:pronomenal+accusative is:singular+masculine
SFX P2 0 -seƚo [^o]	ds:pronomenal+reflexive ds:pronomenal+accusative is:singular+masculine
SFX P2 0 -teƚo [^o]	ds:pronomenal+complement+direct is:second+singular ds:pronomenal+accusative is:singular+masculine
SFX P2 0 -veƚo [^o]	ds:pronomenal+complement+direct is:second+plural ds:pronomenal+accusative is:singular+masculine
SFX P2 0 -geƚo [^o]	ds:pronomenal+complement+indirect is:third ds:pronomenal+accusative is:singular+masculine	# logativo akuxativo
SFX P2 0 -meƚa [^o]	ds:pronomenal+complement+direct is:first+singular ds:pronomenal+accusative is:singular+femenine
SFX P2 0 -neƚa [^o]	ds:pronomenal+complement+direct is:first+plural ds:pronomenal+accusative is:singular+femenine
SFX P2 0 -seƚa [^o]	ds:pronomenal+reflexive ds:pronomenal+accusative is:singular+femenine
SFX P2 0 -teƚa [^o]	ds:pronomenal+complement+direct is:second+singular ds:pronomenal+accusative is:singular+femenine
SFX P2 0 -veƚa [^o]	ds:pronomenal+complement+direct is:second+plural ds:pronomenal+accusative is:singular+femenine
SFX P2 0 -geƚa [^o]	ds:pronomenal+complement+indirect is:third ds:pronomenal+accusative is:singular+femenine	# logativo akuxativo
SFX P2 0 -meƚi [^o]	ds:pronomenal+complement+direct is:first+singular ds:pronomenal+accusative is:plural+masculine
SFX P2 0 -neƚi [^o]	ds:pronomenal+complement+direct is:first+plural ds:pronomenal+accusative is:plural+masculine
SFX P2 0 -seƚi [^o]	ds:pronomenal+reflexive ds:pronomenal+accusative is:plural+masculine
SFX P2 0 -teƚi [^o]	ds:pronomenal+complement+direct is:second+singular ds:pronomenal+accusative is:plural+masculine
SFX P2 0 -veƚi [^o]	ds:pronomenal+complement+direct is:second+plural ds:pronomenal+accusative is:plural+masculine
SFX P2 0 -geƚi [^o]	ds:pronomenal+complement+indirect is:third ds:pronomenal+accusative is:plural+masculine	# logativo akuxativo
SFX P2 0 -meƚe [^o]	ds:pronomenal+complement+direct is:first+singular ds:pronomenal+accusative is:plural+femenine
SFX P2 0 -neƚe [^o]	ds:pronomenal+complement+direct is:first+plural ds:pronomenal+accusative is:plural+femenine
SFX P2 0 -seƚe [^o]	ds:pronomenal+reflexive ds:pronomenal+accusative is:plural+femenine
SFX P2 0 -teƚe [^o]	ds:pronomenal+complement+direct is:second+singular ds:pronomenal+accusative is:plural+femenine
SFX P2 0 -veƚe [^o]	ds:pronomenal+complement+direct is:second+plural ds:pronomenal+accusative is:plural+femenine
SFX P2 0 -geƚe [^o]	ds:pronomenal+complement+indirect is:third ds:pronomenal+accusative is:plural+femenine	# logativo akuxativo
SFX P2 o a -ƚo	ds:pronomenal+accusative is:singular+femenine
SFX P2 o i -ƚo	ds:pronomenal+accusative is:plural+masculine
SFX P2 o e -ƚo	ds:pronomenal+accusative is:plural+femenine
SFX P2 ƚo meƚo -ƚo	ds:pronomenal+complement+direct is:first+singular ds:pronomenal+accusative is:singular+masculine
SFX P2 ƚo neƚo -ƚo	ds:pronomenal+complement+direct is:first+plural ds:pronomenal+accusative is:singular+masculine
SFX P2 ƚo seƚo -ƚo	ds:pronomenal+reflexive ds:pronomenal+accusative is:singular+masculine
SFX P2 ƚo teƚo -ƚo	ds:pronomenal+complement+direct is:second+singular ds:pronomenal+accusative is:singular+masculine
SFX P2 ƚo veƚo -ƚo	ds:pronomenal+complement+direct is:second+plural ds:pronomenal+accusative is:singular+masculine
SFX P2 ƚo geƚo -ƚo	ds:pronomenal+complement+indirect is:third ds:pronomenal+accusative is:singular+masculine	# logativo akuxativo
SFX P2 ƚo meƚa -ƚo	ds:pronomenal+complement+direct is:first+singular ds:pronomenal+accusative is:singular+femenine
SFX P2 ƚo neƚa -ƚo	ds:pronomenal+complement+direct is:first+plural ds:pronomenal+accusative is:singular+femenine
SFX P2 ƚo seƚa -ƚo	ds:pronomenal+reflexive ds:pronomenal+accusative is:singular+femenine
SFX P2 ƚo teƚa -ƚo	ds:pronomenal+complement+direct is:second+singular ds:pronomenal+accusative is:singular+femenine
SFX P2 ƚo veƚa -ƚo	ds:pronomenal+complement+direct is:second+plural ds:pronomenal+accusative is:singular+femenine
SFX P2 ƚo geƚa -ƚo	ds:pronomenal+complement+indirect is:third ds:pronomenal+accusative is:singular+femenine	# logativo akuxativo
SFX P2 ƚo meƚi -ƚo	ds:pronomenal+complement+direct is:first+singular ds:pronomenal+accusative is:plural+masculine
SFX P2 ƚo neƚi -ƚo	ds:pronomenal+complement+direct is:first+plural ds:pronomenal+accusative is:plural+masculine
SFX P2 ƚo seƚi -ƚo	ds:pronomenal+reflexive ds:pronomenal+accusative is:plural+masculine
SFX P2 ƚo teƚi -ƚo	ds:pronomenal+complement+direct is:second+singular ds:pronomenal+accusative is:plural+masculine
SFX P2 ƚo veƚi -ƚo	ds:pronomenal+complement+direct is:second+plural ds:pronomenal+accusative is:plural+masculine
SFX P2 ƚo geƚi -ƚo	ds:pronomenal+complement+indirect is:third ds:pronomenal+accusative is:plural+masculine	# logativo akuxativo
SFX P2 ƚo meƚe -ƚo	ds:pronomenal+complement+direct is:first+singular ds:pronomenal+accusative is:plural+femenine
SFX P2 ƚo neƚe -ƚo	ds:pronomenal+complement+direct is:first+plural ds:pronomenal+accusative is:plural+femenine
SFX P2 ƚo seƚe -ƚo	ds:pronomenal+reflexive ds:pronomenal+accusative is:plural+femenine
SFX P2 ƚo teƚe -ƚo	ds:pronomenal+complement+direct is:second+singular ds:pronomenal+accusative is:plural+femenine
SFX P2 ƚo veƚe -ƚo	ds:pronomenal+complement+direct is:second+plural ds:pronomenal+accusative is:plural+femenine
SFX P2 ƚo geƚe -ƚo	ds:pronomenal+complement+indirect is:third ds:pronomenal+accusative is:plural+femenine	# logativo akuxativo



# sonoriđaŧion finali
# NÒTA: tute le vokali le pòl kaskar, fòra ke la `a` e la `e` derivante da un femenil plural de la prima deklinaŧion latina
# NÒTA: na koa konsonàntega ʼté la sílaba ke la vièn prima la ostàkola de pi lʼ apòkope
# NÒTA: le konsonanti ke le favorise de pi lʼ apòkope le xe, in órden: r, l, n, m (ponto krítego), frikative (f/v, ŧ/đ, s/x), afrikae (c/ɉ), okluxive (b/d, g/k, p, m, n, ñ)
SFX FS Y 25
SFX FS e 0 [^aàeéèiïíoóòuüúñ]e
SFX FS de t de
SFX FS đe ŧ đe
SFX FS me n me
SFX FS ve f ve
SFX FS xe s xe
SFX FS e 0 [^i]ñe
SFX FS ñe in [^i]ñe
SFX FS ñe n iñe
SFX FS ñe nc ñe	# belunexe
SFX FS o 0 [^aàeéèiïíoóòuüúñ]o
SFX FS bo p bo
SFX FS đo ŧ đo
SFX FS fo ŧ fo
SFX FS ɉo c ɉo
SFX FS do t do
SFX FS go k go
SFX FS mo n mo
SFX FS vo f vo
SFX FS xo s xo
SFX FS o 0 [^i]ño
SFX FS ño in [^i]ño
SFX FS ño n iño
SFX FS ño nc ño	# belunexe
SFX FS i 0 i

#SFX FS Y 66
#SFX FS o 0 [lnr]o
#SFX FS e 0 [lnr]e
#SFX FS e 0 a[mstŧvx]e
#SFX FS me n ame
#SFX FS ve f ave
#SFX FS xe s axe
#SFX FS e 0 al[sŧ]e
#SFX FS e 0 an[dđt]e
#SFX FS de t ande
#SFX FS đe ŧ anđe
#SFX FS e 0 arte
#SFX FS o 0 a[cdđgkmñpstŧvx]o
#SFX FS o 0 al[dkstŧ]o
#SFX FS o 0 an[cdđkfgpstŧx]o
#SFX FS o 0 ar[bdgkstŧ]o
#SFX FS o 0 as[kpt]o
#SFX FS e 0 e[đmsvx]e
#SFX FS e 0 ète
#SFX FS e 0 el[sŧ]e
#SFX FS o 0 èlfo
#SFX FS e 0 èr[mp]e
#SFX FS e 0 èste
#SFX FS e 0 [eè]nte
#SFX FS o 0 e[dmñv]o
#SFX FS o 0 è[đx]o
#SFX FS o 0 [eè][kfgpstŧx]o
#SFX FS o 0 en[gs]o
#SFX FS o 0 [eè]n[ptŧ]o
#SFX FS o 0 erdo
#SFX FS o 0 èr[nsŧv]o
#SFX FS o 0 [eè]rto
#SFX FS o 0 es[k]o
#SFX FS o 0 [eè]sto
#SFX FS e 0 i[dsx]e
#SFX FS o 0 i[dkfgmpstŧvx]o
#SFX FS o 0 ilŧo
#SFX FS o 0 in[kfstŧ]o
#SFX FS o 0 is[kpt]o
#SFX FS e 0 o[sx]e
#SFX FS e 0 òme
#SFX FS e 0 [oò]te
#SFX FS e 0 ol[pŧ]e
#SFX FS e 0 [oò]nte
#SFX FS e 0 or[đfx]e
#SFX FS e 0 òrte
#SFX FS o 0 oxo
#SFX FS o 0 ò[cd]o
#SFX FS o 0 [oò][gkfmñpstŧv]o
#SFX FS o 0 ol[fpsŧ]o
#SFX FS o 0 òldo
#SFX FS o 0 [oò]lto
#SFX FS o 0 on[bdkfstŧ]o
#SFX FS o 0 [oò]n[g]o
#SFX FS o 0 or[dgfn]o
#SFX FS o 0 òr[bfptŧ]o
#SFX FS o 0 [oò]r[kstv]o
#SFX FS o 0 osko
#SFX FS o 0 òspo
#SFX FS o 0 [oò]sto
#SFX FS e 0 ume
#SFX FS me n ume
#SFX FS e 0 ul[đx]e
#SFX FS o 0 u[dkfgjmñpstŧx]o
#SFX FS o 0 ul[đsx]o
#SFX FS o 0 urto
#SFX FS o 0 us[kt]o


# forme ko ʼl interogativo: indikativo prexente/inperfèto/futuro, kondiŧional

# interogativi prima parsona singolar
SFX I1 Y 14
SFX I1 0 -i .	ds:interrogative	# trevixan, venethian, padoan, vithentin, polexan, veronexe
SFX I1 0 -e .	ds:interrogative	# venethian
SFX I1 0 -jo .	ds:interrogative	# venethian
SFX I1 0 -ɉo .	ds:interrogative	# venethian
SFX I1 0 -ɉu .	ds:interrogative	# coxòto
SFX I1 0 -mi .	ds:interrogative	# cipileño
SFX I1 0 -io [eo]	ds:interrogative	# venethian
SFX I1 0 -ve .	ds:interrogative	# venethian
SFX I1 0 -nti [^nr]	ds:interrogative	# veronexe
SFX I1 0 -ni [^nr]	ds:interrogative	# veronexe
SFX I1 0 -nte [^nr]	ds:interrogative
SFX I1 0 -ne [^nr]	ds:interrogative
SFX I1 0 -ti [ns]	ds:interrogative	# veronexe
SFX I1 0 -te [ns]	ds:interrogative

# interogativi prima parsona plural
SFX I2 Y 8
SFX I2 0 -i .	ds:interrogative	# trevixan, venethian, padoan, vithentin, polexan, veronexe
SFX I2 0 -e .	ds:interrogative	# venethian
SFX I2 0 -ti [ns]	ds:interrogative	# veronexe
SFX I2 0 -te [ns]	ds:interrogative
SFX I2 0 -nti [^n]	ds:interrogative	# veronexe
SFX I2 0 -ni [^n]	ds:interrogative	# veronexe
SFX I2 0 -nte [^n]	ds:interrogative
SFX I2 0 -ne [^n]	ds:interrogative

# interogativi sekonda parsona singolar
SFX I3 Y 2
SFX I3 0 -tu .	ds:interrogative	# trevixan
SFX I3 0 -to .	ds:interrogative	# padoan de thità, vithentin de thità, polexan de thità, veronexe de thità

# interogativi sekonda parsona plural
SFX I4 Y 3
SFX I4 0 -u .	ds:interrogative
SFX I4 0 -o .	ds:interrogative	# padoan de thità, vithentin de thità, polexan de thità, veronexe de thità
SFX I4 0 -vu .	ds:interrogative

# interogativi tèrŧa parsona (senŧa èle vanesente) (a > e, e > i, i > i)
SFX I5 Y 5
SFX I5 0 -l [^lnr]	ds:interrogative is:singular+masculine
SFX I5 0 -lo .	ds:interrogative is:singular+masculine
SFX I5 0 -la .	ds:interrogative is:singular+femenine
SFX I5 0 -li .	is:plural+masculine ds:interrogative
SFX I5 0 -le .	ds:interrogative is:plural+femenine

# interogativi tèrŧa parsona (senŧa èle vanesente) (a > e, e > i, i > i)
SFX I6 Y 4
SFX I6 o 0 [^n]-lo	ds:interrogative is:singular+masculine
SFX I6 o a -lo	ds:interrogative is:singular+femenine
SFX I6 o i -lo	is:plural+masculine ds:interrogative
SFX I6 o e -lo	ds:interrogative is:plural+femenine

# interogativi tèrŧa parsona (ko èle vanesente)
SFX I7 Y 4
SFX I7 0 -ƚo .	ds:interrogative is:singular+femenine
SFX I7 0 -ƚa .	ds:interrogative is:singular+femenine
SFX I7 0 -ƚi .	is:plural+masculine ds:interrogative
SFX I7 0 -ƚe .	ds:interrogative is:plural+femenine

# interogativi tèrŧa parsona (ko èle vanesente)
SFX I8 Y 3
SFX I8 o a -ƚo	ds:interrogative is:singular+femenine
SFX I8 o i -ƚo	is:plural+masculine ds:interrogative
SFX I8 o e -ƚo	ds:interrogative is:plural+femenine



# tute le deklinaŧion, ajetivi de prima klase (–o/i, –a/e)
SFX A1 Y 8
SFX A1 0 o [^aeio]
SFX A1 0 a [^aeio]
SFX A1 0 i [^aeio]	is:plural+masculine
SFX A1 0 e [^aeio]	is:plural+femenine
SFX A1 o a o	is:singular+femenine
SFX A1 o e o	is:plural
SFX A1 o i [^i]o	is:plural+masculine
SFX A1 io i io	is:plural+masculine

# ajetivi de sekonda klase (–i, –a/e)
SFX A2 Y 6
SFX A2 0 a [^aeio]
SFX A2 0 i [^aeio]	is:plural
SFX A2 0 e [^aeio]	is:plural
SFX A2 a e [^iƚ]a	is:plural+femenine
SFX A2 a e [iƚ]a	is:plural+femenine
SFX A2 a i a	is:plural+femenine

# sostantivi plurali femenili, ajetivi de tèrŧa klase (–a/e)
SFX F0 Y 5
SFX F0 0 e [^aeio]	is:plural+femenine
SFX F0 0 i [^aeio]	is:plural+femenine
SFX F0 e i [^i]e	is:plural+femenine
SFX F0 e 0 ie	is:plural+femenine
SFX F0 a e a	is:plural+femenine

# sostantivi plurali maskili (–o/i)
SFX M0 Y 12
SFX M0 0 i [^aàeéioó]	is:plural+masculine
SFX M0 0 o [^aàeéioó]	is:singular+masculine
SFX M0 à ai à	is:plural+masculine
SFX M0 à ao à	is:singular+masculine
SFX M0 ó oi ó	is:plural+masculine
SFX M0 ó oo ó	is:singular+masculine
SFX M0 o i [^i]o	is:plural+masculine
SFX M0 io i io	is:plural+masculine
SFX M0 a i a	is:plural+masculine
SFX M0 e i e	is:plural+masculine
SFX M0 é ee é	is:singular+masculine
SFX M0 é ei é	is:plural+masculine

# sostantivi plurali maskili, ajetivi de tèrŧa klase (–e/i)
SFX MF Y 6
SFX MF 0 e [èlnr]	is:singular+masculine
SFX MF a e a	is:singular+masculine
SFX MF é ee é	is:singular+masculine
SFX MF e i e	is:plural+masculine
SFX MF 0 i [èlnr]	is:plural+masculine
SFX MF é ei é	is:plural+masculine

# sostantivi singolari: đontamento de –io/a a le paròle in –o/a (–[lnr] > –[lnr]io, –o/e > –io, –a > –ia)
SFX M1 Y 4
SFX M1 a ia/F0 a	is:singular+femenine
SFX M1 e io e	is:singular+masculine
SFX M1 o io [^i]o	is:singular+masculine
SFX M1 0 io [lnr]	is:singular+masculine

# sostantivi plurali senŧa đèner (–e > –i, –[lnr] > –[lnr]i)
SFX X0 Y 4
SFX X0 a i a	is:plural
SFX X0 e i e	is:plural
SFX X0 0 e [lnr]	is:singular
SFX X0 0 i [lnr]	is:plural

# sostantivi astrati senŧa đèner (–ade > –ae/à/è, –ude > –ú(e))
SFX X1 Y 5
SFX X1 ade à ade	is:femenine	# –TATE(M) > –ade > –at > –à
SFX X1 de e ade	is:femenine	# –TATE(M) > –ade > –ae
SFX X1 ade è ade	is:femenine	# pavan, –TATE(M) > –ade > –ae > –è
SFX X1 ude ú ude	is:femenine
SFX X1 ude úe ude	is:femenine


### Fèltre–Belun ###

# trasformaŧion feltrin–belunexe ('[aeou][ln] > 'Vi — despòʼ na sekuenŧa: –ni > –ñi (palatiđaŧion) > –in (depalatiđaŧion) > –i (kaskaa de la `n`))
SFX B1 Y 12
SFX B1 l i [aeèoò]l	is:plural+masculine+northern
SFX B1 l i [aeiouàèéíòóúïü][iu]l	is:plural+masculine+northern
SFX B1 il íi [^aeiouàèéíòóúïü]il	is:plural+masculine+northern
SFX B1 ul úi [^aeiouàèéíòóúïü]ul	is:plural+masculine+northern
SFX B1 n i [aeèoò]n	is:plural+masculine+northern
SFX B1 n i [aeiouàèéíòóúïü][iu]n	is:plural+masculine+northern
SFX B1 in íi [^aeiouàèéíòóúïü]in	is:plural+masculine+northern
SFX B1 un úi [^aeiouàèéíòóúïü]un	is:plural+masculine+northern
SFX B1 jo i [aeèoò]jo	is:plural+masculine+northern
SFX B1 jo i [aeiouàèéíòóúïü][iu]jo	is:plural+masculine+northern
SFX B1 ijo íi [^aeiouàèéíòóúïü]ijo	is:plural+masculine+northern
SFX B1 ujo úi [^aeiouàèéíòóúïü]ujo	is:plural+masculine+northern

# trasformaŧion feltrin–belunexe ('[aeou][^-]+[aeou][ln] > 'V[^-]+Vi)
SFX B2 Y 7
SFX B2 n i [^u]n	is:plural+masculine+northern
SFX B2 n i [aeiouàèéíòóúïü]un	is:plural+masculine+northern
SFX B2 un üi [^aeiouàèéíòóúïü]un	is:plural+masculine+northern
SFX B2 jo i [aeou]jo	is:plural+masculine+northern
SFX B2 l i [^u]l	is:plural+masculine+northern
SFX B2 l i [aeiouàèéíòóúïü]ul	is:plural+masculine+northern
SFX B2 ul üi [^aeiouàèéíòóúïü]ul	is:plural+masculine+northern


### Arsiè ###

# trasformaŧion arsedexe (–'[aiò]vo > –'Vu, neve > neu)
SFX A5 Y 7
SFX A5 ve u [aò]ve	is:arsedexe
SFX A5 ve u [aeiouàèéíòóúïü]ive	is:arsedexe
SFX A5 ive íu [^aeiouàèéíòóúïü]ive	is:arsedexe
SFX A5 vo u [aò]vo	is:arsedexe
SFX A5 vo u [aeiouàèéíòóúïü]ivo	is:arsedexe
SFX A5 ivo íu [^aeiouàèéíòóúïü]ivo	is:arsedexe
SFX A5 ve u neve	is:arsedexe


### Venèŧia ###

# trasformaŧion intra varianti (l > ƚ, j > ɉ, ŧ > s)
SFX Y3 Y 50
SFX Y3 đa xa/F0 đa
SFX Y3 ja ɉa/F0 ja
SFX Y3 la ƚa/F0 [aeiouàèéíòóúïü]la
SFX Y3 ŧa sa/F0 ŧa
SFX Y3 là ƚà [aeiouàèéíòóúïü]là
SFX Y3 ŧe se/M0 ŧe
SFX Y3 lé ƚé [aeiouàèéíòóúïü]lé
SFX Y3 lè ƚè [aeiouàèéíòóúïü]lè
SFX Y3 lí ƚí [aeiouàèéíòóúïü]lí
SFX Y3 jo ɉo/M0FS jo
SFX Y3 ló ƚó [aeiouàèéíòóúïü]ló
SFX Y3 lò ƚò [aeiouàèéíòóúïü]lò
SFX Y3 l ƚo/M0Pd [eo]l
SFX Y3 l ƚo/M0 [aiuàèéíòóú]l
SFX Y3 đo xo/M0FSPd eđo
SFX Y3 lia ƚia/F0 [aeiouàèéíòóúïü]lia
SFX Y3 ŧia sia/F0 ŧia
SFX Y3 lía ƚía/F0 [aeiouàèéíòóúïü]lía
SFX Y3 ŧía sía/F0 ŧía
SFX Y3 lié ƚié [aeiouàèéíòóúïü]lié
SFX Y3 lan ƚan/M0Bu [aeiouàèéíòóúïü]lan
SFX Y3 len ƚen/M0Pd [aeiouàèéíòóúïü]len
SFX Y3 lin ƚin/M0 [aeiouàèéíòóúïü]lin
SFX Y3 đin xin/M0 đin
SFX Y3 ŧin sin/M0 ŧin
SFX Y3 jon ɉon/MFB1BuPd jon
SFX Y3 lon ƚon/MFBuPd [aeiouàèéíòóúïü]lon
SFX Y3 ŧon son/MFB1BuPd ŧon
SFX Y3 lio ƚio/M0 [aeiouàèéíòóúïü]lio
SFX Y3 ŧio sio/M0 ŧio
SFX Y3 đio xio/M0 đio
SFX Y3 đo xo/M0 [^e]đo
SFX Y3 ŧo so/M0FSPd [eo]ŧo
SFX Y3 ŧo so/M0FS [^eo]ŧo
SFX Y3 đana xana/F0 đana
SFX Y3 lana ƚana/F0 [aeiouàèéíòóúïü]lana
SFX Y3 lena ƚena/F0 [aeiouàèéíòóúïü]lena
SFX Y3 ŧena sena/F0 ŧena
SFX Y3 lina ƚina/F0 [aeiouàèéíòóúïü]lina
SFX Y3 đina xina/F0 đina
SFX Y3 ŧina sina/F0 ŧina
SFX Y3 lona ƚona/F0 [aeiouàèéíòóúïü]lona
SFX Y3 leta ƚeta/F0 [aeiouàèéíòóúïü]leta
SFX Y3 lèta ƚèta/F0 [aeiouàèéíòóúïü]lèta
SFX Y3 lòta ƚòta/F0 [aeiouàèéíòóúïü]lòta
SFX Y3 lion ƚion/M0BuPd [aeiouàèéíòóúïü]lion
SFX Y3 ŧion sion/F0B1BuPd ŧion
SFX Y3 leto ƚeto/M0Pd [aeiouàèéíòóúïü]leto
SFX Y3 lèto ƚèto/M0 [aeiouàèéíòóúïü]lèto
SFX Y3 lòto ƚòto/M0 [aeiouàèéíòóúïü]lòto

# trasformaŧion intra varianti (l(i)on > ƚ(i)on, jon > ɉon, ŧ(i)on > s(i)on)
SFX Y4 Y 5
SFX Y4 jon ɉon/MFB1BuPd jon
SFX Y4 lon ƚon/MFBuPd lon
SFX Y4 lion ƚion/MFBuPd lion
SFX Y4 ŧon son/MFB1BuPd ŧon
SFX Y4 ŧion sion/MFB1BuPd ŧion

# trasformaŧion intra varianti ko èle vanesente (j > ɉ)
SFX Y7 Y 1
SFX Y7 jo ɉo/M0 jo

# trasformaŧion intra varianti (femenil l > ƚe)
SFX Vf Y 1
SFX Vf l ƚe/F0 [aeiouàèéíòóúïü]l	is:singular+femenine+veneŧian

# trasformaŧion intra varianti (maskil l > ƚe)
SFX Vm Y 1
SFX Vm l ƚe/MF [aeiouàèéíòóúïü]l	is:singular+masculine+veneŧian

# trasformaŧion intra varianti (nèutro l > ƚe)
SFX Vx Y 1
SFX Vx l ƚe/F0 [aeiouàèéíòóúïü]l	is:singular+veneŧian

# trasformaŧion iniŧial de paròla intra varianti (l > ƚ, ƚ > l, j > ɉ, ŧ > s, đ > x)
PFX Vp Y 13
PFX Vp đ x đ
PFX Vp j ɉ j
PFX Vp l ƚ l
PFX Vp ƚ l ƚ
PFX Vp ŧ s ŧ
PFX Vp xj xɉ xj
PFX Vp inđ inx inđ
PFX Vp inj inɉ inj
PFX Vp dexj dexɉ dexj
PFX Vp Đ X Đ
PFX Vp J Ɉ J
PFX Vp L Ƚ L
PFX Vp Ŧ S Ŧ


### Buran ###

# trasformaŧion intra varianti (a[lnr] > à, on > ó)
SFX Bu Y 19
SFX Bu al àʼ al
SFX Bu aƚe àʼ aƚe
SFX Bu an àʼ an
SFX Bu ar àʼ ar
SFX Bu r ʼ [èò]r
SFX Bu en éʼ en
SFX Bu n ʼ èn
SFX Bu il íʼ il
SFX Bu in íʼ in
SFX Bu on óʼ on
SFX Bu un úʼ un
SFX Bu or óʼ or
SFX Bu r ʼ ór
SFX Bu ora óʼ ora
SFX Bu ur úʼ ur
SFX Bu ño ʼ ño
SFX Bu adèl àʼ adèl
SFX Bu ando àʼ ando
SFX Bu adòna àʼ adòna


### Coxa ###

# trasformaŧion iniŧial de paròla intra varianti (metatèxi: pro > por, kon > kun, ...)
PFX Co Y 12
PFX Co do du do
PFX Co fo fu fo
PFX Co lo lu lo
PFX Co ƚo ƚu ƚo
PFX Co mo mu mo
PFX Co po pu po
PFX Co ko ku kon
PFX Co kru kur kru
PFX Co for fro for
PFX Co pro por pro
PFX Co per pre per
PFX Co pre per pre
#PFX Co bru bur bru
#PFX Co pru pur pru
#PFX Co tor tru tor

# trasformaŧion iniŧial de paròla intra varianti (pro > por, kon > kun, ...)
PFX Ci Y 8
PFX Ci m mi me
PFX Ci đ đi đo
PFX Ci l li lò
PFX Ci ƚ ƚi ƚò
PFX Ci n ni nò
PFX Ci x xi xo
PFX Ci fr fri frè
PFX Ci r ri r[oò]
#PFX Ci l li le
#PFX Ci ƚ ƚi ƚe
#PFX Ci m mi mè
#PFX Ci p pi pè
#PFX Ci s si s[eè]
#PFX Ci t ti tè

# trasformaŧion iniŧial de paròla intra varianti (pro > por, kon > kun, ...)
PFX Cu Y 10
PFX Cu B Bu Bò
PFX Cu d du d[oò]
PFX Cu f fu f[oò]
PFX Cu k ku kò
PFX Cu l lu lò
PFX Cu ƚ ƚu ƚò
PFX Cu n nu nò
PFX Cu p pu pò
PFX Cu r ru rò
PFX Cu pr pru prò
#PFX Cu b bu bò
#PFX Cu m mu mò
#PFX Cu v vu v[oò]
#PFX Cu sk sku skò


### Pàdoa ###

# metafonèxi padoana
SFX Pd Y 71
SFX Pd el ili el	is:plural+masculine+padoan
SFX Pd ol uli ol	is:plural+masculine+padoan
SFX Pd en ini en	is:plural+masculine+padoan
SFX Pd on uni on	is:plural+masculine+padoan
SFX Pd er iri er	is:plural+masculine+padoan
SFX Pd or uri or	is:plural+masculine+padoan
SFX Pd ese isi ese	is:plural+masculine+padoan
SFX Pd eđe iđi eđe	is:plural+masculine+padoan
SFX Pd exe ixi exe	is:plural+masculine+padoan
SFX Pd edo idi edo	is:plural+masculine+padoan
SFX Pd odo udi odo	is:plural+masculine+padoan
SFX Pd eđo iđi eđo	is:plural+masculine
SFX Pd ođo uđi ođo	is:plural+masculine
SFX Pd eko iki eko	is:plural+masculine+padoan
SFX Pd oko uki oko	is:plural+masculine+padoan
SFX Pd eƚo iƚi eƚo	is:plural+masculine+padoan
SFX Pd oƚo uƚi oƚo	is:plural+masculine+padoan
SFX Pd omo umi omo	is:plural+masculine+padoan
SFX Pd eni ini eni	is:plural+masculine+padoan
SFX Pd eño iñi eño	is:plural+masculine+padoan
SFX Pd oño uñi oño	is:plural+masculine+padoan
SFX Pd opo upi opo	is:plural+masculine+padoan
SFX Pd eso isi eso	is:plural+masculine+padoan
SFX Pd oso usi oso	is:plural+masculine+padoan
SFX Pd eto iti eto	is:plural+masculine+padoan
SFX Pd oto uti oto	is:plural+masculine+padoan
SFX Pd eŧo iŧi eŧo	is:plural+masculine
SFX Pd oŧo uŧi oŧo	is:plural+masculine
SFX Pd evo ivi evo	is:plural+masculine+padoan
SFX Pd ovo uvi ovo	is:plural+masculine+padoan
SFX Pd exo ixi exo	is:plural+masculine+padoan
SFX Pd oxo uxi oxo	is:plural+masculine+padoan
SFX Pd ente nti iente	is:plural+padoan
SFX Pd ente inti [^i]ente	is:plural+padoan
SFX Pd ento inti ento	is:plural+masculine+padoan
SFX Pd onte unti onte	is:plural+masculine+padoan
SFX Pd oldo uldi oldo	is:plural+masculine+padoan
SFX Pd ordo urdi ordo	is:plural+masculine+padoan
SFX Pd orđo urđi orđo	is:plural+masculine
SFX Pd olko ulki olko	is:plural+masculine+padoan
SFX Pd olmo ulmi olmo	is:plural+masculine+padoan
SFX Pd olso ulsi olso	is:plural+masculine
SFX Pd olŧo ulŧi olŧo	is:plural+masculine
SFX Pd orko urki orko	is:plural+masculine+padoan
SFX Pd osko uski osko	is:plural+masculine+padoan
SFX Pd enpo inpi enpo	is:plural+masculine+padoan
SFX Pd esto isti esto	is:plural+masculine+padoan
SFX Pd erco irci erco	is:plural+masculine+padoan
SFX Pd onto unti onto	is:plural+masculine+padoan
SFX Pd orno urni orno	is:plural+masculine+padoan
SFX Pd orxo urxi orxo	is:plural+masculine+padoan
SFX Pd enbro inbri enbro	is:plural+masculine+padoan
SFX Pd òtol útuli òtol	is:plural+masculine+padoan
SFX Pd òtoƚo útuƚi òtoƚo	is:plural+masculine+padoan
SFX Pd ojoxo ujuxi ojoxo	is:plural+masculine+padoan
SFX Pd oɉoxo uɉuxi oɉoxo	is:plural+masculine+padoan
SFX Pd oloxo uluxi oloxo	is:plural+masculine+padoan
SFX Pd oƚoxo uƚuxi oƚoxo	is:plural+masculine+padoan
SFX Pd omoxo umuxi omoxo	is:plural+masculine+padoan
SFX Pd oñoxo uñuxi oñoxo	is:plural+masculine+padoan
SFX Pd oroxo uruxi oroxo	is:plural+masculine+padoan
SFX Pd órden úrdini órden	is:plural+masculine+padoan
SFX Pd obioxo ubiuxi obioxo	is:plural+masculine+padoan
SFX Pd ofioxo ufiuxi ofioxo	is:plural+masculine+padoan
SFX Pd olioxo uliuxi olioxo	is:plural+masculine+padoan
SFX Pd oƚioxo uƚiuxi oƚioxo	is:plural+masculine+padoan
SFX Pd onioxo uniuxi onioxo	is:plural+masculine+padoan
SFX Pd orioxo uriuxi orioxo	is:plural+masculine+padoan
SFX Pd ostoxo ustuxi ostoxo	is:plural+masculine+padoan
SFX Pd ordioxo urdiuxi ordioxo	is:plural+masculine+padoan
SFX Pd obrioxo ubriuxi obrioxo	is:plural+masculine+padoan


### Viŧenŧa ###

# trasformaŧion viŧentina (re– > ra–, se– > sa–, per– > par–)
PFX Vs Y 16
PFX Vs be ba be
PFX Vs fe fa fe
PFX Vs le la le
PFX Vs ƚe ƚa ƚe
PFX Vs me ma me
PFX Vs pe pa pe
PFX Vs re ra re
PFX Vs se sa se
PFX Vs te ta te
PFX Vs ŧe ŧa ŧe
PFX Vs ve va ve
PFX Vs pé pà pé
PFX Vs ré rà ré
PFX Vs pè pà pè
PFX Vs Se Sa Se
PFX Vs Te Ta Te


### Verona ###

# trasformaŧion veronexe (–ente > –ènte/X0FS, –en[pstŧ]o > –èn[pstŧ]o/M0FSPd, –en[dstŧ]a > –èn[dstŧ]a/F0, –osto > –òsto/M0FS, –ongo > –òngo/M0FS, –evo > –èvo/M0)
SFX Vr Y 26
SFX Vr eva èva/F0 eva
SFX Vr evo èvo/M0 evo
SFX Vr enda ènda/F0 enda
SFX Vr onga ònga/F0 onga
SFX Vr orka òrka/F0 orka
SFX Vr ensa ènsa/F0 ensa
SFX Vr enta ènta/F0 enta
SFX Vr osta òsta/F0 osta
SFX Vr oska òska/F0 oska
SFX Vr enŧa ènŧa/F0 enŧa
SFX Vr ente ènte/X0FS'9 ente
SFX Vr endo èndo/M0FS endo
SFX Vr ongo òngo/M0 ongo
SFX Vr orko òrko/M0FS orko
SFX Vr enpo ènpo/M0FS enpo
SFX Vr enso ènso/M0FS enso
SFX Vr ento ènto/M0FS ento
SFX Vr onto ònto/M0 onto
SFX Vr osko òsko/M0FS osko
SFX Vr osto òsto/M0FS osto
SFX Vr enŧo ènŧo/M0FS enŧo
SFX Vr enpia ènpia/F0 enpia
SFX Vr ensia ènsia/F0 ensia
SFX Vr enŧia ènŧia/F0 enŧia
SFX Vr enbro ènbro/M0 enbro
SFX Vr ontro òntro/M0 ontro

# trasformaŧion veronexe ko èle vanesente (–ente > –ènte/M0, –ento > –ènto/M0Pd, –evo > –èvo/M0)
SFX VR Y 14
SFX VR evo èvo/M0 evo
SFX VR enda ènda/F0 enda
SFX VR onga ònga/F0 onga
SFX VR ensa ènsa/F0 ensa
SFX VR enta ènta/F0 enta
SFX VR ente ènte/X0 ente
SFX VR ensia ènsia/F0 ensia
SFX VR endo èndo/M0 endo
SFX VR ongo òngo/M0 ongo
SFX VR enso ènso/M0 enso
SFX VR ento ènto/M0 ento
SFX VR onto ònto/M0 onto
SFX VR enbro ènbro/M0 enbro
SFX VR osko òsko/M0 osko


# piante e mistièri (–(i)èr/–(i)er, –aro, –dor/–tor, –(i)ol/–(i)òl)
SFX v0 Y 76
SFX v0 èr er/M0Pd èr
SFX v0 èr ar/M0 èr
SFX v0 èr ereto/M0FSPd èr	ds:eto
SFX v0 èr areto/M0FSPd èr	ds:eto
SFX v0 èra ara/F0 èra
SFX v0 èra era/F0 èra
SFX v0 èra ereta/F0 èra	ds:eto
SFX v0 èra areta/F0 èra	ds:eto
SFX v0 ièr er/M0Pd ièr
SFX v0 ièr èr/M0 ièr
SFX v0 ièr ar/M0 ièr
SFX v0 ièr ereto/M0FSPd ièr	ds:eto
SFX v0 ièr areto/M0FSPd ièr	ds:eto
SFX v0 ièra ara/F0 ièra
SFX v0 ièra èra/F0 ièra
SFX v0 ièra era/F0 ièra
SFX v0 ièra ereta/F0 ièra	ds:eto
SFX v0 ièra areta/F0 ièra	ds:eto
SFX v0 èr ier/M0Pd [^aeucijɉñ]èr
SFX v0 èr ièr/M0 [^aeucijɉñ]èr
SFX v0 èr iar/M0 [^aeucijɉñ]èr
SFX v0 èr iereto/M0FSPd [^aeucijɉñ]èr	ds:eto
SFX v0 èr iareto/M0FSPd [^aeucijɉñ]èr	ds:eto
SFX v0 èra iara/F0 [^aeucijɉñ]èra
SFX v0 èra ièra/F0 [^aeucijɉñ]èra
SFX v0 èra iera/F0 [^aeucijɉñ]èra
SFX v0 èra iereta/F0 [^aeucijɉñ]èra	ds:eto
SFX v0 èra iareta/F0 [^aeucijɉñ]èra	ds:eto
SFX v0 0 eto/M0FSPd [aei]dor	ds:eto
SFX v0 dor or/M0Pd [^edjɉnñrt]idor
SFX v0 dor or/M0Pd [aeiou]idor
SFX v0 idor ïor/M0Pd [^aeiou]idor
SFX v0 dor or/M0Pd [ae]dor
SFX v0 dor tor/M0Pd [aei]dor
SFX v0 dor oreto/M0FSPd [ae]dor	ds:eto
SFX v0 dor oreto/M0FSPd [^edjɉnñrt]idor	ds:eto
SFX v0 dor oreto/M0FSPd [aeiou]idor	ds:eto
SFX v0 idor ïoreto/M0FSPd [^aeiou]idor	ds:eto
SFX v0 dor toreto/M0FSPd [aei]dor	ds:eto
SFX v0 a eta/F0 [aei]dora	ds:eto
SFX v0 dora ora/F0 [ae]dora
SFX v0 dora ora/F0 [^edjɉnñrt]idora
SFX v0 dora ora/F0 [aeiou]idora
SFX v0 idora ïora/F0 [^aeiou]idora
SFX v0 dora tora/F0 [aei]dora
SFX v0 dora oreta/F0 [ae]dora	ds:eto
SFX v0 dora oreta/F0 [^edjɉnñrt]idora	ds:eto
SFX v0 dora oreta/F0 [aeiou]idora	ds:eto
SFX v0 idora ïoreta/F0 [^aeiou]idora	ds:eto
SFX v0 dora toreta/F0 [aei]dora	ds:eto
SFX v0 r ora/F0 [^èo]r
SFX v0 r dora/F0 [^èo]r
SFX v0 r or/M0Pd [^èo]r
SFX v0 r tora/F0 [^èo]r
SFX v0 r dor/M0Pd [^èo]r
SFX v0 r oreta/F0 [^èo]r	ds:eto
SFX v0 r tor/M0Pd [^èo]r
SFX v0 r doreta/F0 [^èo]r	ds:eto
SFX v0 r toreta/F0 [^èo]r	ds:eto
SFX v0 r oreto/M0FSPd [^èo]r	ds:eto
SFX v0 r doreto/M0FSPd [^èo]r	ds:eto
SFX v0 r toreto/M0FSPd [^èo]r	ds:eto
SFX v0 òl uòl/M0B1 [dđfñrsŧx]òl	# faxe 1: XIV–XV sèk.
SFX v0 òl uoleto/M0FSPd [dđfñrsŧx]òl	ds:eto	# faxe 1: XIV–XV sèk.
SFX v0 òl iòl/M0B1 [dđfrsŧx]òl	# faxe 2: XVI–XVIII sèk.
SFX v0 òl ioleto/M0FSPd [dđfrsŧx]òl	ds:eto	# faxe 2: XVI–XVIII sèk.
SFX v0 òl ol/M0B1 [dđfñrsŧx]òl	# faxe 3: XIX sèk.
SFX v0 òl oleto/M0FSPd [dđfñrsŧx]òl	ds:eto	# faxe 3: XIX sèk.
SFX v0 òl iol/M0B1 [dđfrsŧx]òl	# faxe 3: XIX sèk.
SFX v0 òla uòla/F0 [dđfñrsŧx]òla	# faxe 1: XIV–XV sèk.
SFX v0 òla uoleta/F0 [dđfrsŧx]òla	ds:eto	# faxe 1: XIV–XV sèk.
SFX v0 òla iòla/F0 [dđfrsŧx]òla	# faxe 2: XVI–XVIII sèk.
SFX v0 òla ioleta/F0 [dđfrsŧx]òla	ds:eto	# faxe 2: XVI–XVIII sèk.
SFX v0 òla ola/F0 [dđfñrsŧx]òla	# faxe 3: XIX sèk.
SFX v0 òla oleta/F0 [dđfñrsŧx]òla	ds:eto	# faxe 3: XIX sèk.
SFX v0 òla iola/F0 [dđfrsŧx]òla	# faxe 3: XIX sèk.

# piante e mistièri ko èle vanesente (–èr, –aro, –(i)oƚo/–(i)òƚo)
SFX v7 Y 74
SFX v7 0 eto/M0Pd [aei]dor	ds:eto
SFX v7 èr er/M0Pd ièr
SFX v7 ièr èr/M0 ièr
SFX v7 ièr ar/M0 ièr
SFX v7 ièr er/M0Pd ièr
SFX v7 ièr areto/M0Pd ièr	ds:eto
SFX v7 ièr ereto/M0Pd ièr	ds:eto
SFX v7 dor or/M0Pd [ae]dor
SFX v7 dor or/M0Pd [^edjɉnñrt]idor
SFX v7 dor or/M0Pd [aeiou]idor
SFX v7 idor ïor/M0Pd [^aeiou]idor
SFX v7 dor tor/M0Pd [aei]dor
SFX v7 dor oreto/M0Pd [ae]dor	ds:eto
SFX v7 dor oreto/M0Pd [^edjɉnñrt]idor	ds:eto
SFX v7 dor oreto/M0Pd [aeiou]idor	ds:eto
SFX v7 idor ïoreto/M0Pd [^aeiou]idor	ds:eto
SFX v7 dor toreto/M0Pd [aei]dor	ds:eto
SFX v7 r ora/F0 r
SFX v7 r dora/F0 r
SFX v7 r or/M0Pd r
SFX v7 r tora/F0 r
SFX v7 r dor/M0Pd r
SFX v7 r oreta/F0 r	ds:eto
SFX v7 r tor/M0Pd r
SFX v7 r doreta/F0 r	ds:eto
SFX v7 r toreta/F0 r	ds:eto
SFX v7 r oreto/M0Pd r	ds:eto
SFX v7 r doreto/M0Pd r	ds:eto
SFX v7 r toreto/M0Pd r	ds:eto
SFX v7 èr ar/M0 èr
SFX v7 èr ièr/M0 [^aeoucijɉñ]èr
SFX v7 èr ier/M0 [^aeoucijɉñ]èr
SFX v7 èr areto/M0Pd [^i]èr	ds:eto
SFX v7 èr ereto/M0Pd [^i]èr	ds:eto
SFX v7 èr iereto/M0Pd [^aeoucijɉñ]èr	ds:eto
SFX v7 a eta/F0 [aei]dora	ds:eto
SFX v7 ièra ara/F0 ièra
SFX v7 ièra era/F0 ièra
SFX v7 ièra areta/F0 ièra	ds:eto
SFX v7 ièra ereta/F0 ièra	ds:eto
SFX v7 ièra èra/F0 ièra
SFX v7 dora ora/F0 [ae]dora
SFX v7 dora ora/F0 [^edjɉnñrt]idora
SFX v7 dora ora/F0 [aeiou]idora
SFX v7 idora ïora/F0 [^aeiou]idora
SFX v7 dora tora/F0 [aei]dora
SFX v7 dora oreta/F0 [ae]dora	ds:eto
SFX v7 dora oreta/F0 [^edjɉnñrt]idora	ds:eto
SFX v7 dora oreta/F0 [aeiou]idora	ds:eto
SFX v7 idora ïoreta/F0 [^aeiou]idora	ds:eto
SFX v7 dora toreta/F0 [aei]dora	ds:eto
SFX v7 èra ara/F0 [^i]èra
SFX v7 èra era/F0 [^i]èra
SFX v7 èra iara/F0 [^aeoucijɉñ]èra
SFX v7 èra iera/F0 [^aeoucijɉñ]èra
SFX v7 èra ièra/F0 [^aeoucijɉñ]èra
SFX v7 èra areta/F0 [^i]èra	ds:eto
SFX v7 èra ereta/F0 [^i]èra	ds:eto
SFX v7 èra iareta/F0 [^aeoucijɉñ]èra	ds:eto
SFX v7 èra iereta/F0 [^aeoucijɉñ]èra	ds:eto
SFX v7 òƚo uòƚo/M0 [dđfñrsŧx]òƚo	# faxe 1: XIV–XV sèk.
SFX v7 òƚo uoƚeto/M0Pd [dđfñrsŧx]òƚo	ds:eto	# faxe 1: XIV–XV sèk.
SFX v7 òƚo iòƚo/M0 [dđfrsŧx]òƚo	# faxe 2: XVI–XVIII sèk.
SFX v7 òƚo ioƚeto/M0Pd [dđfrsŧx]òƚo	ds:eto	# faxe 2: XVI–XVIII sèk.
SFX v7 òƚo oƚo/M0 [dđfñrsŧx]òƚo	# faxe 3: XIX sèk.
SFX v7 òƚo oƚeto/M0Pd [dđfñrsŧx]òƚo	ds:eto	# faxe 3: XIX sèk.
SFX v7 òƚo ioƚo/M0 [dđfrsŧx]òƚo	# faxe 3: XIX sèk.
SFX v7 òƚa uòƚa/F0 [dđfñrsŧx]òƚa	# faxe 1: XIV–XV sèk.
SFX v7 òƚa uoƚeta/F0 [dđfrsŧx]òƚa	ds:eto	# faxe 1: XIV–XV sèk.
SFX v7 òƚa iòƚa/F0 [dđfrsŧx]òƚa	# faxe 2: XVI–XVIII sèk.
SFX v7 òƚa ioƚeta/F0 [dđfrsŧx]òƚa	ds:eto	# faxe 2: XVI–XVIII sèk.
SFX v7 òƚa oƚa/F0 [dđfñrsŧx]òƚa	# faxe 3: XIX sèk.
SFX v7 òƚa oƚeta/F0 [dđfñrsŧx]òƚa	ds:eto	# faxe 3: XIX sèk.
SFX v7 òƚa ioƚa/F0 [dđfrsŧx]òƚa	# faxe 3: XIX sèk.


# nominali deajetivali (–eŧa)
SFX eZ Y 10
SFX eZ a eŧa/F0 [^jɉ]a	is:singular+femenine
SFX eZ a eŧa/F0 [^ò][jɉ]a	is:singular+femenine
SFX eZ òja ojeŧa/F0 òja	is:singular+femenine
SFX eZ òɉa oɉeŧa/F0 òɉa	is:singular+femenine
SFX eZ o eŧa/F0 [^jɉ]o	is:singular+femenine
SFX eZ o eŧa/F0 [^ò][jɉ]o	is:singular+femenine
SFX eZ òjo ojeŧa/F0 òjo	is:singular+femenine
SFX eZ òɉo oɉeŧa/F0 òɉo	is:singular+femenine
SFX eZ 0 ŧa/F0 [^d]e	is:singular+femenine
SFX eZ òde odeŧa/F0 òde	is:singular+femenine

# nominali deajetivali (–esa)
SFX eS Y 10
SFX eS a esa/F0 [^jɉ]a	is:singular+femenine
SFX eS a esa/F0 [^ò][jɉ]a	is:singular+femenine
SFX eS òja ojesa/F0 òja	is:singular+femenine
SFX eS òɉa oɉesa/F0 òɉa	is:singular+femenine
SFX eS o esa/F0 [^jɉ]o	is:singular+femenine
SFX eS o esa/F0 [^ò][jɉ]o	is:singular+femenine
SFX eS òjo ojesa/F0 òjo	is:singular+femenine
SFX eS òɉo oɉesa/F0 òɉo	is:singular+femenine
SFX eS 0 sa/F0 [^d]e	is:singular+femenine
SFX eS òde odesa/F0 òde	is:singular+femenine

# nominali deajetivali (–iŧia)
SFX iZ Y 2
SFX iZ 0 iŧia/F0 l	is:singular+femenine
SFX iZ o iŧia/F0 o	is:singular+femenine

# nominali deajetivali (–isia)
SFX iS Y 3
SFX iS 0 isia/F0 l	is:singular+femenine
SFX iS e isia/F0 ƚe	is:singular+femenine
SFX iS o isia/F0 o	is:singular+femenine


# nominali deverbali (–mento)
SFX m0 Y 9
SFX m0 0 mento/M0FSPd a	is:singular+masculine ds:mento
SFX m0 0 amento/M0FSPd n	ds:mento
SFX m0 0 amènto/M0FS n	ds:mento
SFX m0 o amento/M0FSPd [^ct]o	ds:mento
SFX m0 o amènto/M0FS [^ct]o	ds:mento
SFX m0 òco ocamento/M0FSPd òco	ds:mento
SFX m0 òco ocamènto/M0FS òco	ds:mento
SFX m0 òto otamento/M0FSPd òto	ds:mento
SFX m0 òto otamènto/M0FS òto	ds:mento

# nominali deverbali ko èle vanesente (–mento)
#SFX m7 Y 2
#SFX m7 r mento/M0Pd r	ds:mento
#SFX m7 r mènto/M0 r	ds:mento

# nominali deverbali (–ŧion)
#SFX z0 Y 16
#SFX z0 r ŧion/F0BBu1Pd ar
#SFX z0 erò ŧion/F0B1BuPd aerò
#SFX z0 r ŧion/F0B1BuPd [^uü]ir
#SFX z0 ir ŧion/F0B1BuPd [uü]ir
#SFX z0 erò iŧion/F0B1BuPd terò
#SFX z0 merò nŧion/F0B1BuPd merò
#SFX z0 nerò xiŧion/F0B1BuPd nerò
#SFX z0 ñerò nŧion/F0B1BuPd ñerò
#SFX z0 erò ion/F0B1BuPd [đsŧ]erò
#SFX z0 derò uŧion/F0B1BuPd lderò
#SFX z0 derò ŧion/F0B1BuPd nderò
#SFX z0 verò ŧion/F0B1BuPd iverò
#SFX z0 verò uŧion/F0B1BuPd lverò
#SFX z0 guerò ŧion/F0B1BuPd guerò
#SFX z0 xerò ŧion/F0B1BuPd [^r]xerò
#SFX z0 orxerò ureŧion/F0B1BuPd orxerò

# nominali deverbali (–sion)
#SFX s0 Y 15
#SFX s0 r sion/F0B1BuPd [^i]r
#SFX s0 erò sion/F0B1BuPd aerò
#SFX s0 r sion/F0B1BuPd [^uü]ir
#SFX s0 ir sion/F0B1BuPd [uü]ir
#SFX s0 erò ision/F0B1BuPd terò
#SFX s0 merò nsion/F0B1BuPd merò
#SFX s0 nerò xision/F0B1BuPd nerò
#SFX s0 ñerò nsion/F0B1BuPd ñerò
#SFX s0 derò usion/F0B1BuPd lderò
#SFX s0 derò sion/F0B1BuPd nderò
#SFX s0 verò sion/F0B1BuPd iverò
#SFX s0 verò usion/F0B1BuPd lverò
#SFX s0 guerò sion/F0B1BuPd guerò
#SFX s0 xerò sion/F0B1BuPd [^r]xerò
#SFX s0 orxerò uresion/F0B1BuPd orxerò

# nominali deverbali ko èle vanesente (–sion)
#SFX s7 Y 4
#SFX s7 r sion/F0BuPd r
#SFX s7 xerò sion/F0BuPd xerò
#SFX s7 lderò ƚusion/F0BuPd lderò
#SFX s7 lverò ƚusion/F0BuPd lverò

# nominali deverbali (–dur/M0eT, –dura/F0eT)
SFX d0 Y 12
SFX d0 dur ur/M0 [^i]dur
SFX d0 dur ur/M0 [aeiou]idur
SFX d0 idur ïur/M0 [^aeiou]idur
SFX d0 dur ureto/M0FSPd [^i]dur	ds:eto
SFX d0 dur ureto/M0FSPd [aeiou]idur	ds:eto
SFX d0 idur ïureto/M0FSPd [^aeiou]idur	ds:eto
SFX d0 dura ura/F0 [^i]dura
SFX d0 dura ura/F0 [aeiou]idura
SFX d0 idura ïura/F0 [^aeiou]idura
SFX d0 dura ureta/F0 [^i]dura	ds:eto
SFX d0 dura ureta/F0 [aeiou]idura	ds:eto
SFX d0 idura ïureta/F0 [^aeiou]idura	ds:eto

# nominali deverbali ko èle vanesente (–dur(eto)/M0, –dur(et)a/F0)
SFX d7 Y 8
SFX d7 dur ur/M0 dur
SFX d7 dur ureto/M0Pd dur	ds:eto
SFX d7 dura ura/F0 [^i]dura
SFX d7 dura ura/F0 [aeiou]idura
SFX d7 idura ïura/F0 [^aeiou]idura
SFX d7 dura ureta/F0 [^i]dura	ds:eto
SFX d7 dura ureta/F0 [aeiou]idura	ds:eto
SFX d7 idura ïureta/F0 [^aeiou]idura	ds:eto


# nominali deaverbiali (–ixmo)
SFX x0 Y 3
SFX x0 o ixmo/M0 o	ds:ixmo
SFX x0 0 ixmo/M0 [nr]	ds:ixmo
SFX x0 ía ixmo/M0 ía	ds:ixmo

# nominali deaverbiali ko èle vanesente (–ixmo)
SFX x7 Y 2
SFX x7 0 ixmo/M0 n	ds:ixmo
SFX x7 ía ixmo/M0 ía	ds:ixmo


# negòŧi, atività komerŧali o industriali, aŧion, scapi de ròbe o de parsone (–ría/F0eT)
SFX r0 Y 114
SFX r0 0 ría/F0 e	is:singular+femenine
SFX r0 0 rïeta/F0 e	is:singular+femenine ds:eto
SFX r0 e aría/F0 e	is:singular+femenine
SFX r0 e arïeta/F0 e	is:singular+femenine ds:eto
SFX r0 0 aría/F0 [ln]	is:singular+femenine
SFX r0 0 ería/F0 [ln]	is:singular+femenine
SFX r0 0 arïeta/F0 [ln]	is:singular+femenine ds:eto
SFX r0 0 erïeta/F0 [ln]	is:singular+femenine ds:eto
SFX r0 0 aría/F0 [^èòo]r	is:singular+femenine
SFX r0 0 ería/F0 [^èòo]r	is:singular+femenine
SFX r0 0 arïeta/F0 [^èòo]r	is:singular+femenine ds:eto
SFX r0 0 erïeta/F0 [^èòo]r	is:singular+femenine ds:eto
SFX r0 èr eraría/F0 èr	is:singular+femenine
SFX r0 èr erería/F0 èr	is:singular+femenine
SFX r0 èr erarïeta/F0 èr	is:singular+femenine ds:eto
SFX r0 èr ererïeta/F0 èr	is:singular+femenine ds:eto
SFX r0 òr oraría/F0 òr	is:singular+femenine
SFX r0 òr orería/F0 òr	is:singular+femenine
SFX r0 òr orarïeta/F0 òr	is:singular+femenine ds:eto
SFX r0 òr orerïeta/F0 òr	is:singular+femenine ds:eto
SFX r0 0 ía/F0 ar	is:singular+femenine
SFX r0 0 ieta/F0 [aeiou]ar	is:singular+femenine ds:eto
SFX r0 0 ïeta/F0 [^aeiou]ar	is:singular+femenine ds:eto
SFX r0 0 ía/F0 or	is:singular+femenine
SFX r0 0 ieta/F0 [aeiou]or	is:singular+femenine ds:eto
SFX r0 0 ïeta/F0 [^aeiou]or	is:singular+femenine ds:eto
SFX r0 ar ería/F0 ar	is:singular+femenine
SFX r0 ar erïeta/F0 ar	is:singular+femenine ds:eto
SFX r0 èr aría/F0 èr	is:singular+femenine
SFX r0 èr ería/F0 èr	is:singular+femenine
SFX r0 èr arïeta/F0 èr	is:singular+femenine ds:eto
SFX r0 èr erïeta/F0 èr	is:singular+femenine ds:eto
SFX r0 0 ría/F0 [^giílƚ]a	is:singular+femenine
SFX r0 0 rïeta/F0 [^giílƚ]a	is:singular+femenine ds:eto
SFX r0 a ería/F0 [^giílƚ]a	is:singular+femenine
SFX r0 a erïeta/F0 [^giílƚ]a	is:singular+femenine ds:eto
SFX r0 o aría/F0 [^cdkíòt]o	is:singular+femenine
SFX r0 o ería/F0 [^cdkíòt]o	is:singular+femenine
SFX r0 o arïeta/F0 [^cdkíòt]o	is:singular+femenine ds:eto
SFX r0 o erïeta/F0 [^cdkíòt]o	is:singular+femenine ds:eto
SFX r0 0 ría/F0 [^ò]ga	is:singular+femenine
SFX r0 0 rïeta/F0 [^ò]ga	is:singular+femenine ds:eto
SFX r0 a ería/F0 [^ò]ga	is:singular+femenine
SFX r0 a erïeta/F0 [^ò]ga	is:singular+femenine ds:eto
SFX r0 0 ría/F0 [^è][lƚ]a	is:singular+femenine
SFX r0 0 rïeta/F0 [^è][lƚ]a	is:singular+femenine ds:eto
SFX r0 a ería/F0 [^è][lƚ]a	is:singular+femenine
SFX r0 a erïeta/F0 [^è][lƚ]a	is:singular+femenine ds:eto
SFX r0 0 ría/F0 [^sŧ]ia	is:singular+femenine
SFX r0 0 rïeta/F0 [^sŧ]ia	is:singular+femenine ds:eto
SFX r0 0 ría/F0 [^è][sŧ]ia	is:singular+femenine
SFX r0 0 rïeta/F0 [^è][sŧ]ia	is:singular+femenine ds:eto
SFX r0 0 ría/F0 [^r]ía	is:singular+femenine
SFX r0 0 rïeta/F0 [^r]ía	is:singular+femenine ds:eto
SFX r0 a ería/F0 [^r]ía	is:singular+femenine
SFX r0 a erïeta/F0 [^r]ía	is:singular+femenine ds:eto
SFX r0 0 ría/F0 [^e]ría	is:singular+femenine
SFX r0 0 rïeta/F0 [^e]ría	is:singular+femenine ds:eto
SFX r0 a ería/F0 [^e]ría	is:singular+femenine
SFX r0 a erïeta/F0 [^e]ría	is:singular+femenine ds:eto
SFX r0 òga ogaría/F0 òga	is:singular+femenine
SFX r0 òga ogería/F0 òga	is:singular+femenine
SFX r0 èla elaría/F0 èla	is:singular+femenine
SFX r0 èla elería/F0 èla	is:singular+femenine
SFX r0 èla elarïeta/F0 èla	is:singular+femenine ds:eto
SFX r0 èla elerïeta/F0 èla	is:singular+femenine ds:eto
SFX r0 èƚa eƚaría/F0 èƚa	is:singular+femenine
SFX r0 èƚa eƚería/F0 èƚa	is:singular+femenine
SFX r0 èƚa eƚarïeta/F0 èƚa	is:singular+femenine ds:eto
SFX r0 èƚa eƚerïeta/F0 èƚa	is:singular+femenine ds:eto
SFX r0 èŧia eŧierïeta/F0 èŧia	is:singular+femenine ds:eto
SFX r0 èsia esierïeta/F0 èsia	is:singular+femenine ds:eto
SFX r0 èŧia eŧiarïeta/F0 èŧia	is:singular+femenine ds:eto
SFX r0 èsia esiarïeta/F0 èsia	is:singular+femenine ds:eto
SFX r0 òco ocaría/F0 òco	is:singular+femenine
SFX r0 òco ocería/F0 òco	is:singular+femenine
SFX r0 òco ocarïeta/F0 òco	is:singular+femenine ds:eto
SFX r0 òco ocerïeta/F0 òco	is:singular+femenine ds:eto
SFX r0 òdo odaría/F0 òdo	is:singular+femenine
SFX r0 òdo odería/F0 òdo	is:singular+femenine
SFX r0 òdo odarïeta/F0 òdo	is:singular+femenine ds:eto
SFX r0 òdo oderïeta/F0 òdo	is:singular+femenine ds:eto
SFX r0 òko okaría/F0 òko	is:singular+femenine
SFX r0 òko okería/F0 òko	is:singular+femenine
SFX r0 òko okarïeta/F0 òko	is:singular+femenine ds:eto
SFX r0 òko okerïeta/F0 òko	is:singular+femenine ds:eto
SFX r0 òto otaría/F0 òto	is:singular+femenine
SFX r0 òto otería/F0 òto	is:singular+femenine
SFX r0 òto otarïeta/F0 òto	is:singular+femenine ds:eto
SFX r0 òto oterïeta/F0 òto	is:singular+femenine ds:eto
SFX r0 o aría/F0 [^ò][dkt]o	is:singular+femenine
SFX r0 o ería/F0 [^ò][dkt]o	is:singular+femenine
SFX r0 o arïeta/F0 [^ò][dkt]o	is:singular+femenine ds:eto
SFX r0 o erïeta/F0 [^ò][dkt]o	is:singular+femenine ds:eto
SFX r0 ío iaría/F0 [aeiou]ío	is:singular+femenine
SFX r0 ío ïaría/F0 [^aeiou]ío	is:singular+femenine
SFX r0 ío iería/F0 [aeiou]ío	is:singular+femenine
SFX r0 ío ïería/F0 [^aeiou]ío	is:singular+femenine
SFX r0 ío iarïeta/F0 [aeiou]ío	is:singular+femenine ds:eto
SFX r0 ío ïarïeta/F0 [^aeiou]ío	is:singular+femenine ds:eto
SFX r0 ío ierïeta/F0 [aeiou]ío	is:singular+femenine ds:eto
SFX r0 ío ïerïeta/F0 [^aeiou]ío	is:singular+femenine ds:eto
SFX r0 òo oaría/F0 [aeiou]òo	is:singular+femenine
SFX r0 òo oaría/F0 [^aeiou]òo	is:singular+femenine
SFX r0 òo oería/F0 [aeiou]òo	is:singular+femenine
SFX r0 òo oería/F0 [^aeiou]òo	is:singular+femenine
SFX r0 òo oarïeta/F0 [aeiou]òo	is:singular+femenine ds:eto
SFX r0 òo oarïeta/F0 [^aeiou]òo	is:singular+femenine ds:eto
SFX r0 òo oerïeta/F0 [aeiou]òo	is:singular+femenine ds:eto
SFX r0 òo oerïeta/F0 [^aeiou]òo	is:singular+femenine ds:eto
SFX r0 ía ieta/F0 [aeiou]ería	is:singular+femenine ds:eto
SFX r0 ía ïeta/F0 [^aeiou]ería	is:singular+femenine ds:eto
SFX r0 ería aría/F0 ería	is:singular+femenine
SFX r0 ería arïeta/F0 ería	is:singular+femenine ds:eto

# nominali denominali (–ista)
SFX i0 Y 19
SFX i0 e ista/A2 e	is:singular ds:ista
SFX i0 0 ista/A2 n	is:singular ds:ista
SFX i0 ía ista/A2 ía	is:singular ds:ista
SFX i0 èl elista/A2 èl	is:singular ds:ista
SFX i0 èr erista/A2 èr	is:singular ds:ista
SFX i0 òr orista/A2 òr	is:singular ds:ista
SFX i0 a ista/A2 [^diír]a	is:singular ds:ista
SFX i0 o ista/A2 [^iƚ]o	is:singular ds:ista
SFX i0 0 ista/A2 [^èò]r	is:singular ds:ista
SFX i0 0 ista/A2 [^è]l	is:singular ds:ista
SFX i0 òda odista/A2 òda	is:singular ds:ista
SFX i0 òra orista/A2 òra	is:singular ds:ista
SFX i0 èƚo eƚista/A2 èƚo	is:singular ds:ista
SFX i0 a ista/A2 [^ò]ra	is:singular ds:ista
SFX i0 o sta/A2 [^lƚ]io	is:singular ds:ista
SFX i0 o ista/A2 [^è]ƚo	is:singular ds:ista
SFX i0 ònia onista/A2 ònia	is:singular ds:ista
SFX i0 èlio elista/A2 èlio	is:singular ds:ista
SFX i0 èƚio eƚista/A2 èƚio	is:singular ds:ista

# avèrbi (–mente)
SFX w0 Y 3
SFX w0 e re te
SFX w0 te 0 te
SFX w0 ente ènte ente


# sostantivi koletivi, ...
SFX y0 Y 35
SFX y0 da a [aeo]da	is:singular+femenine
SFX y0 da e [aeo]da	is:plural+femenine
SFX y0 da a [aeiouàèéíòóúïü]ida	is:singular+femenine	# –ITA(M) > –ida > –ia
SFX y0 da e [aeiouàèéíòóúïü]ida	is:singular+femenine
SFX y0 ida ía [^aeiouàèéíòóúïü]ida	is:singular+femenine	# –ITA(M) > –ida > –ia
SFX y0 ida íe [^aeiouàèéíòóúïü]ida	is:singular+femenine
SFX y0 da a [aeiouàèéíòóúïü]uda	is:singular+femenine	# –UTA(M) > –uda > –ua
SFX y0 da e [aeiouàèéíòóúïü]uda	is:singular+femenine
SFX y0 uda úa [^aeiouàèéíòóúïü]uda	is:singular+femenine	# –UTA(M) > –uda > –ua
SFX y0 uda úe [^aeiouàèéíòóúïü]uda	is:singular+femenine
SFX y0 ede é ede	is:femenine
SFX y0 ado ò ado	is:masculine	# pavan, –ATU(M) > –ado > –ao > –ò
SFX y0 ado à ado	is:masculine	# –ATU(M) > –ado > –at > –à
SFX y0 do o ado	is:singular+masculine	# –ATU(M) > –ado > –ao
SFX y0 do i ado	is:plural+masculine
SFX y0 ado è ado	is:masculine	# –ATU(M) > –ado > –ao > –è
SFX y0 ado èo ado	is:singular+masculine	# –ATU(M) > –ado > –ao > –èo
SFX y0 ado èi ado	is:plural+masculine
SFX y0 edo è edo	is:masculine	# đulian
SFX y0 edo é edo	is:masculine
SFX y0 do o edo	is:singular+masculine
SFX y0 do i edo	is:plural+masculine
SFX y0 ido í ido	is:masculine
SFX y0 do o [aeiouàèéíòóúïü]ido	is:singular+masculine
SFX y0 do i [aeiouàèéíòóúïü]ido	is:singular+masculine
SFX y0 ido ío [^aeiouàèéíòóúïü]ido	is:singular+masculine
SFX y0 ido íi [^aeiouàèéíòóúïü]ido	is:singular+masculine
SFX y0 do 0 òdo	is:singular+masculine
SFX y0 do o òdo	is:singular+masculine
SFX y0 do i òdo	is:plural+masculine
SFX y0 udo ú udo	is:masculine
SFX y0 do o [aeiouàèéíòóúïü]udo	is:singular+masculine
SFX y0 do i [aeiouàèéíòóúïü]udo	is:singular+masculine
SFX y0 udo úo [^aeiouàèéíòóúïü]udo	is:singular+masculine
SFX y0 udo úi [^aeiouàèéíòóúïü]udo	is:singular+masculine

# sostantivi koletivi, ... (–ada > –à)
SFX y1 Y 1
SFX y1 ada à ada	is:femenine

# sostantivi koletivi, ...
SFX y2 Y 17
SFX y2 da e ada	is:plural+femenine
SFX y2 da a ada	is:singular+femenine
SFX y2 ede é ede	is:femenine
SFX y2 do i ado	is:plural+masculine
SFX y2 do o ado	is:singular+masculine
SFX y2 ado èi ado	is:plural+masculine
SFX y2 ado èo ado	is:singular+masculine
SFX y2 ado à ado	is:masculine
SFX y2 ado è ado	is:masculine
SFX y2 ado ò ado	is:masculine
SFX y2 da a ida	is:singular+femenine	# –ITA(M) > –ida > –ia
SFX y2 da e ida	is:plural+femenine
SFX y2 ido í ido	is:masculine
SFX y2 do o [aeiouàèéíòóúïü]ido	is:singular+masculine
SFX y2 do i [aeiouàèéíòóúïü]ido	is:singular+masculine
SFX y2 do o [^aeiouàèéíòóúïü]ido	is:singular+masculine
SFX y2 do i [^aeiouàèéíòóúïü]ido	is:singular+masculine


# sostantivi/ajetivi alterai — demenutivi (–eto/a)
SFX eT Y 94
SFX eT à aeto/M0FSPd à	ds:eto
SFX eT 0 ta/F0 e	ds:eto
SFX eT è eeto/M0FSPd è	ds:eto
SFX eT 0 eto/M0FSPd n	ds:eto
SFX eT ú ueto/M0FSPd [aeiou]ú	ds:eto
SFX eT ú üeto/M0FSPd [^aeiou]ú	ds:eto
SFX eT ía ieta/F0 [aeiou]ía	ds:eto
SFX eT ía ïeta/F0 [^aeiou]ía	ds:eto
SFX eT úa ueta/F0 [aeiou]úa	ds:eto
SFX eT úa üeta/F0 [^aeiou]úa	ds:eto
SFX eT èl eleto/M0FSPd èl	ds:eto
SFX eT òl oleto/M0FSPd òl	ds:eto
SFX eT ío ieto/M0FSPd [aeiou]ío	ds:eto
SFX eT ío ïeto/M0FSPd [^aeiou]ío	ds:eto
SFX eT òo oeto/M0FSPd òo	ds:eto
SFX eT úo ueto/M0FSPd [aeiou]úo	ds:eto
SFX eT úo üeto/M0FSPd [^aeiou]úo	ds:eto
SFX eT èr ereto/M0FSPd èr	ds:eto
SFX eT òr oreto/M0FSPd òr	ds:eto
SFX eT a eta/F0 [^àbcdđgíjɉklmnñprstŧúvx]a	ds:eto
SFX eT o eto/M0FSPd [^àbcdđgiíjɉkmnñòpstŧúvx]o	ds:eto
SFX eT 0 eto/M0FSPd [^èò][lr]	ds:eto
SFX eT èba ebeta/F0 èba	ds:eto
SFX eT òba obeta/F0 òba	ds:eto
SFX eT èca eceta/F0 èca	ds:eto
SFX eT òca oceta/F0 òca	ds:eto
SFX eT èda edeta/F0 èda	ds:eto
SFX eT òda odeta/F0 òda	ds:eto
SFX eT èđa eđeta/F0 èđa	ds:eto
SFX eT òđa ođeta/F0 òđa	ds:eto
SFX eT èga egeta/F0 èga	ds:eto
SFX eT òga ogeta/F0 òga	ds:eto
SFX eT èja ejeta/F0 èja	ds:eto
SFX eT èɉa eɉeta/F0 èɉa	ds:eto
SFX eT òja ojeta/F0 òja	ds:eto
SFX eT òɉa oɉeta/F0 òɉa	ds:eto
SFX eT èka eketa/F0 èka	ds:eto
SFX eT òka oketa/F0 òka	ds:eto
SFX eT èla eleta/F0 èla	ds:eto
SFX eT òla oleta/F0 òla	ds:eto
SFX eT òma ometa/F0 òma	ds:eto
SFX eT òna oneta/F0 òna	ds:eto
SFX eT òña oñeta/F0 òña	ds:eto
SFX eT èpa epeta/F0 èpa	ds:eto
SFX eT òpa opeta/F0 òpa	ds:eto
SFX eT èra ereta/F0 èra	ds:eto
SFX eT èsa eseta/F0 èsa	ds:eto
SFX eT òsa oseta/F0 òsa	ds:eto
SFX eT òta oteta/F0 òta	ds:eto
SFX eT èŧa eŧeta/F0 èŧa	ds:eto
SFX eT òŧa oŧeta/F0 òŧa	ds:eto
SFX eT èva eveta/F0 èva	ds:eto
SFX eT òva oveta/F0 òva	ds:eto
SFX eT èxa exeta/F0 èxa	ds:eto
SFX eT òxa oxeta/F0 òxa	ds:eto
SFX eT òbo obeto/M0FSPd òbo	ds:eto
SFX eT èco eceto/M0FSPd èco	ds:eto
SFX eT òco oceto/M0FSPd òco	ds:eto
SFX eT òdo odeto/M0FSPd òdo	ds:eto
SFX eT èđo eđeto/M0FSPd èđo	ds:eto
SFX eT òđo ođeto/M0FSPd òđo	ds:eto
SFX eT ègo egeto/M0FSPd ègo	ds:eto
SFX eT ògo ogeto/M0FSPd ògo	ds:eto
SFX eT èjo ejeto/M0FSPd èjo	ds:eto
SFX eT òjo ojeto/M0FSPd òjo	ds:eto
SFX eT èɉo eɉeto/M0FSPd èɉo	ds:eto
SFX eT òɉo oɉeto/M0FSPd òɉo	ds:eto
SFX eT èko eketo/M0FSPd èko	ds:eto
SFX eT òko oketo/M0FSPd òko	ds:eto
SFX eT èmo emeto/M0FSPd èmo	ds:eto
SFX eT òmo ometo/M0FSPd òmo	ds:eto
SFX eT òno oneto/M0FSPd òno	ds:eto
SFX eT òño oñeto/M0FSPd òño	ds:eto
SFX eT òpo opeto/M0FSPd òpo	ds:eto
SFX eT èso eseto/M0FSPd èso	ds:eto
SFX eT òso oseto/M0FSPd òso	ds:eto
SFX eT òto oteto/M0FSPd òto	ds:eto
SFX eT èŧo eŧeto/M0FSPd èŧo	ds:eto
SFX eT òŧo oŧeto/M0FSPd òŧo	ds:eto
SFX eT èvo eveto/M0FSPd èvo	ds:eto
SFX eT òvo oveto/M0FSPd òvo	ds:eto
SFX eT èxo exeto/M0FSPd èxo	ds:eto
SFX eT òxo oxeto/M0FSPd òxo	ds:eto
SFX eT a eta/F0 [^è]rna	ds:eto
SFX eT a eta/F0 [^òr]na	ds:eto
SFX eT a eta/F0 [^ò][mñt]a	ds:eto
SFX eT a eta/F0 [^è]ra	ds:eto
SFX eT a eta/F0 [^èò][bcdđgjɉklpsŧvx]a	ds:eto
SFX eT o eto/M0FSPd [^n]io	ds:eto
SFX eT o eto/M0FSPd [^ò]nio	ds:eto
SFX eT ònio onieto/M0FSPd ònio	ds:eto
SFX eT o eto/M0FSPd [^ò][bdnñpt]o	ds:eto
SFX eT o eto/M0FSPd [^èò][cđgjɉkmsŧvx]o	ds:eto
SFX eT èrna erneta/F0 èrna	ds:eto

# sostantivi/ajetivi alterai — demenutivi ko èle vanesente (–eto/a)
SFX e1 Y 35
SFX e1 0 ta/F0 e	ds:eto
SFX e1 è eeto/M0Pd è	ds:eto
SFX e1 0 eto/M0Pd n	ds:eto
SFX e1 ía ieta/F0 [aeiou]ía	ds:eto
SFX e1 ía ïeta/F0 [^aeiou]ía	ds:eto
SFX e1 èr ereto/M0Pd èr	ds:eto
SFX e1 òr oreto/M0Pd òr	ds:eto
SFX e1 a eta/F0 [^dgíkƚnrtx]a	ds:eto
SFX e1 o eto/M0Pd [^cjɉkƚmst]o	ds:eto
SFX e1 0 eto/M0Pd [^èò]r	ds:eto
SFX e1 èda edeta/F0 èda	ds:eto
SFX e1 èga egeta/F0 èga	ds:eto
SFX e1 èƚa eƚeta/F0 èƚa	ds:eto
SFX e1 òka oketa/F0 òka	ds:eto
SFX e1 òƚa oƚeta/F0 òƚa	ds:eto
SFX e1 òna oneta/F0 òna	ds:eto
SFX e1 èra ereta/F0 èra	ds:eto
SFX e1 òta oteta/F0 òta	ds:eto
SFX e1 òxa oxeta/F0 òxa	ds:eto
SFX e1 òco oceto/M0Pd òco	ds:eto
SFX e1 òjo ojeto/M0Pd òjo	ds:eto
SFX e1 òɉo oɉeto/M0Pd òɉo	ds:eto
SFX e1 òko oketo/M0Pd òko	ds:eto
SFX e1 èƚo eƚeto/M0Pd èƚo	ds:eto
SFX e1 òƚo oƚeto/M0Pd òƚo	ds:eto
SFX e1 òmo ometo/M0Pd òmo	ds:eto
SFX e1 òso oseto/M0Pd òso	ds:eto
SFX e1 a eta/F0 [^èò]ƚa	ds:eto
SFX e1 a eta/F0 [^òr]na	ds:eto
SFX e1 a eta/F0 [^è]rna	ds:eto
SFX e1 a eta/F0 [^ò][ktx]a	ds:eto
SFX e1 o eto/M0Pd [^èò]ƚo	ds:eto
SFX e1 o eto/M0Pd [^ò][kst]o	ds:eto
SFX e1 a eta/F0 [^è][dgr]a	ds:eto
SFX e1 èrna erneta/F0 èrna	ds:eto

# sostantivi/ajetivi alterai — demenutivi (–èl/–èla)
SFX eL Y 32
SFX eL e èl/M0B1 e	ds:èl
SFX eL 0 èl/M0B1 [ln]	ds:èl
SFX eL òr orèl/M0B1 òr	ds:èl
SFX eL a èla/F0 [^dklnrsŧúv]a	ds:èl
SFX eL o èl/M0B1 [^cdíjɉòstŧv]o	ds:èl
SFX eL 0 èl/M0B1 [^ò]r	ds:èl
SFX eL úa uèla/F0 [aeiou]úa	ds:èl
SFX eL úa üèla/F0 [^aeiou]úa	ds:èl
SFX eL ío ièl/M0B1 [aeiou]ío	ds:èl
SFX eL ío ïèl/M0B1 [^aeiou]ío	ds:èl
SFX eL òo oèl/M0B1 [aeiou]òo	ds:èl
SFX eL òo oèl/M0B1 [^aeiou]òo	ds:èl
SFX eL òda odèla/F0 òda	ds:èl
SFX eL èka ekèla/F0 èka	ds:èl
SFX eL òka okèla/F0 òka	ds:èl
SFX eL òla olèla/F0 òla	ds:èl
SFX eL òna onèla/F0 òna	ds:èl
SFX eL òra orèla/F0 òra	ds:èl
SFX eL òsa osèla/F0 òsa	ds:èl
SFX eL òŧa oŧèla/F0 òŧa	ds:èl
SFX eL òva ovèla/F0 òva	ds:èl
SFX eL òco ocèl/M0B1 òco	ds:èl
SFX eL òjo ojèl/M0B1 òjo	ds:èl
SFX eL òɉo oɉèl/M0B1 òɉo	ds:èl
SFX eL òdo odèl/M0B1 òdo	ds:èl
SFX eL òso osèl/M0B1 òso	ds:èl
SFX eL òto otèl/M0B1 òto	ds:èl
SFX eL òŧo oŧèl/M0B1 òŧo	ds:èl
SFX eL òvo ovèl/M0B1 òvo	ds:èl
SFX eL a èla/F0 [^èò]ka	ds:èl
SFX eL a èla/F0 [^ò][dlnrsŧv]a	ds:èl
SFX eL o èl/M0B1 [^ò][cdjɉstŧv]o	ds:èl

# sostantivi/ajetivi alterai — demenutivi ko èle vanesente (–èƚo/a)
SFX e7 Y 30
SFX e7 e èƚo/M0 e	ds:èl
SFX e7 0 èƚo/M0 n	ds:èl
SFX e7 òr orèƚo/M0 òr	ds:èl
SFX e7 a èƚa/F0 [^dkƚnrsúv]a	ds:èl
SFX e7 o èƚo/M0 [^cdíjɉòstv]o	ds:èl
SFX e7 0 èƚo/M0 [^ò]r	ds:èl
SFX e7 úa uèƚa/F0 [aeiou]úa	ds:èl
SFX e7 úa üèƚa/F0 [^aeiou]úa	ds:èl
SFX e7 ío ièƚo/M0 [aeiou]ío	ds:èl
SFX e7 ío ïèƚo/M0 [^aeiou]ío	ds:èl
SFX e7 òo oèƚo/M0 [aeiou]òo	ds:èl
SFX e7 òo oèƚo/M0 [^aeiou]òo	ds:èl
SFX e7 òda odèƚa/F0 òda	ds:èl
SFX e7 èka ekèƚa/F0 èka	ds:èl
SFX e7 òka okèƚa/F0 òka	ds:èl
SFX e7 òƚa oƚèƚa/F0 òƚa	ds:èl
SFX e7 òna onèƚa/F0 òna	ds:èl
SFX e7 òra orèƚa/F0 òra	ds:èl
SFX e7 òsa osèƚa/F0 òsa	ds:èl
SFX e7 òva ovèƚa/F0 òva	ds:èl
SFX e7 òco ocèƚo/M0 òco	ds:èl
SFX e7 òdo odèƚo/M0 òdo	ds:èl
SFX e7 òjo ojèƚo/M0 òjo	ds:èl
SFX e7 òɉo oɉèƚo/M0 òɉo	ds:èl
SFX e7 òso osèƚo/M0 òso	ds:èl
SFX e7 òto otèƚo/M0 òto	ds:èl
SFX e7 òvo ovèƚo/M0 òvo	ds:èl
SFX e7 a èƚa/F0 [^èò][kr]a	ds:èl
SFX e7 a èƚa/F0 [^ò][dƚnsv]a	ds:èl
SFX e7 o èƚo/M0 [^ò][cdjɉstv]o	ds:èl

# sostantivi/ajetivi alterai — demenutivi (–in/–ina)
SFX iN Y 61
SFX iN 0 in/M0Bu n	ds:in
SFX iN ò oin/M0Bu ò	ds:in
SFX iN èl elin/M0Bu èl	ds:in
SFX iN òl olin/M0Bu òl	ds:in
SFX iN èr erin/M0Bu èr	ds:in
SFX iN òr orin/M0Bu òr	ds:in
SFX iN a ina/F0 [^bcdđkjɉlƚnòrstŧxv]a	ds:in
SFX iN e in/M0Bu [^t]e	ds:in
SFX iN o in/M0Bu [^cdđjɉkƚòpstŧúx]o	ds:in
SFX iN 0 in/M0Bu [^èò][lr]	ds:in
SFX iN òa oina/F0 òa	ds:in
SFX iN òba obina/F0 òba	ds:in
SFX iN èca ecina/F0 èca	ds:in
SFX iN èđa eđina/F0 èđa	ds:in
SFX iN òca ocina/F0 òca	ds:in
SFX iN òda odina/F0 òda	ds:in
SFX iN èja ejina/F0 èja	ds:in
SFX iN èɉa eɉina/F0 èɉa	ds:in
SFX iN òka okina/F0 òka	ds:in
SFX iN èla elina/F0 èla	ds:in
SFX iN èƚa eƚina/F0 èƚa	ds:in
SFX iN òla olina/F0 òla	ds:in
SFX iN òƚa oƚina/F0 òƚa	ds:in
SFX iN òna onina/F0 òna	ds:in
SFX iN èra erina/F0 èra	ds:in
SFX iN èsa esina/F0 èsa	ds:in
SFX iN òsa osina/F0 òsa	ds:in
SFX iN èta etina/F0 èta	ds:in
SFX iN òta otina/F0 òta	ds:in
SFX iN òŧa oŧina/F0 òŧa	ds:in
SFX iN èxa exina/F0 èxa	ds:in
SFX iN èva evina/F0 èva	ds:in
SFX iN úo üin/M0Bu úo	ds:in
SFX iN òo oin/M0Bu òo	ds:in
SFX iN ète etin/M0Bu ète	ds:in
SFX iN òco ocin/M0Bu òco	ds:in
SFX iN èco ecin/M0Bu èco	ds:in
SFX iN òdo odin/M0Bu òdo	ds:in
SFX iN èđo eđin/M0Bu èđo	ds:in
SFX iN èjo ejin/M0Bu èjo	ds:in
SFX iN èɉo eɉin/M0Bu èɉo	ds:in
SFX iN òjo ojin/M0Bu òjo	ds:in
SFX iN òɉo oɉin/M0Bu òɉo	ds:in
SFX iN òko okin/M0Bu òko	ds:in
SFX iN èƚo eƚin/M0Bu èƚo	ds:in
SFX iN òƚo oƚin/M0Bu òƚo	ds:in
SFX iN òpo opin/M0Bu òpo	ds:in
SFX iN èso esin/M0Bu èso	ds:in
SFX iN òso osin/M0Bu òso	ds:in
SFX iN èto etin/M0Bu èto	ds:in
SFX iN òto otin/M0Bu òto	ds:in
SFX iN èŧo eŧin/M0Bu èŧo	ds:in
SFX iN òŧo oŧin/M0Bu òŧo	ds:in
SFX iN èxo exin/M0Bu èxo	ds:in
SFX iN e in/M0Bu [^è]te	ds:in
SFX iN a ina/F0 [^èò][cjɉlƚst]a	ds:in
SFX iN a ina/F0 [^ò][bdknŧ]a	ds:in
SFX iN a ina/F0 [^è][đrxv]a	ds:in
SFX iN o in/M0Bu [^ò][dkp]o	ds:in
SFX iN o in/M0Bu [^è][đx]o	ds:in
SFX iN o in/M0Bu [^èò][cjɉƚstŧ]o	ds:in

# sostantivi alterai — demenutivi (–?)
#SFX 00 . (e)đin/A1 [?]
#SFX 00 . (e)ŧin/A1 [?]
#SFX 00 . (o)lin/A1 [?]
#SFX 00 . (e)rin/A1 [?]


# sostantivi/ajetivi alterai — kresitivi (–on/B1BuPd)
SFX o0 Y 61
SFX o0 0 on/B1BuPd n	is:singular+masculine ds:on
SFX o0 èa eon/B1BuPd èa	is:singular+masculine ds:on
SFX o0 ía ion/B1BuPd [aeiou]ía	is:singular+masculine ds:on
SFX o0 ía ïon/B1BuPd [^aeiou]ía	is:singular+masculine ds:on
SFX o0 ío ion/B1BuPd [aeiou]ío	is:singular+masculine ds:on
SFX o0 ío ïon/B1BuPd [^aeiou]ío	is:singular+masculine ds:on
SFX o0 òo oon/B1BuPd [aeiou]òo	is:singular+masculine ds:on
SFX o0 òo oon/B1BuPd [^aeiou]òo	is:singular+masculine ds:on
SFX o0 èl elon/B1BuPd èl	is:singular+masculine ds:on
SFX o0 òl olon/B1BuPd òl	is:singular+masculine ds:on
SFX o0 èr eron/B1BuPd èr	is:singular+masculine ds:on
SFX o0 a on/B1BuPd [^bcdđéèfíjɉlmnprstŧx]a	is:singular+masculine ds:on
SFX o0 e on/B1BuPd [^t]e	is:singular+masculine ds:on
SFX o0 0 on/B1BuPd [^èò]l	is:singular+masculine ds:on
SFX o0 0 n/B1BuPd [^bcdgíjɉkmòpstŧ]o	is:singular+masculine ds:on
SFX o0 0 on/B1BuPd [^è]r	is:singular+masculine ds:on
SFX o0 èba ebon/B1BuPd èba	is:singular+masculine ds:on
SFX o0 òca ocon/B1BuPd òca	is:singular+masculine ds:on
SFX o0 èda edon/B1BuPd èda	is:singular+masculine ds:on
SFX o0 òđa ođon/B1BuPd òđa	is:singular+masculine ds:on
SFX o0 òfa ofon/B1BuPd òfa	is:singular+masculine ds:on
SFX o0 èja ejon/B1BuPd èja	is:singular+masculine ds:on
SFX o0 èɉa eɉon/B1BuPd èɉa	is:singular+masculine ds:on
SFX o0 èla elon/B1BuPd èla	is:singular+masculine ds:on
SFX o0 òla olon/B1BuPd òla	is:singular+masculine ds:on
SFX o0 èma emon/B1BuPd èma	is:singular+masculine ds:on
SFX o0 òna onon/B1BuPd òna	is:singular+masculine ds:on
SFX o0 èpa epon/B1BuPd èpa	is:singular+masculine ds:on
SFX o0 òpa opon/B1BuPd òpa	is:singular+masculine ds:on
SFX o0 èra eron/B1BuPd èra	is:singular+masculine ds:on
SFX o0 òsa oson/B1BuPd òsa	is:singular+masculine ds:on
SFX o0 èta eton/B1BuPd èta	is:singular+masculine ds:on
SFX o0 òta oton/B1BuPd òta	is:singular+masculine ds:on
SFX o0 òŧa oŧon/B1BuPd òŧa	is:singular+masculine ds:on
SFX o0 òxa oxon/B1BuPd òxa	is:singular+masculine ds:on
SFX o0 ète eton/B1BuPd ète	is:singular+masculine ds:on
SFX o0 òbo obon/B1BuPd òbo	is:singular+masculine ds:on
SFX o0 èco econ/B1BuPd èco	is:singular+masculine ds:on
SFX o0 òco ocon/B1BuPd òco	is:singular+masculine ds:on
SFX o0 òdo odon/B1BuPd òdo	is:singular+masculine ds:on
SFX o0 ègo egon/B1BuPd ègo	is:singular+masculine ds:on
SFX o0 èjo ejon/B1BuPd èjo	is:singular+masculine ds:on
SFX o0 èɉo eɉon/B1BuPd èɉo	is:singular+masculine ds:on
SFX o0 òjo ojon/B1BuPd òjo	is:singular+masculine ds:on
SFX o0 òɉo oɉon/B1BuPd òɉo	is:singular+masculine ds:on
SFX o0 òko okon/B1BuPd òko	is:singular+masculine ds:on
SFX o0 òmo omon/B1BuPd òmo	is:singular+masculine ds:on
SFX o0 òpo opon/B1BuPd òpo	is:singular+masculine ds:on
SFX o0 èso eson/B1BuPd èso	is:singular+masculine ds:on
SFX o0 òso oson/B1BuPd òso	is:singular+masculine ds:on
SFX o0 èto eton/B1BuPd èto	is:singular+masculine ds:on
SFX o0 òto oton/B1BuPd òto	is:singular+masculine ds:on
SFX o0 èŧo eŧon/B1BuPd èŧo	is:singular+masculine ds:on
SFX o0 òŧo oŧon/B1BuPd òŧo	is:singular+masculine ds:on
SFX o0 e on/B1BuPd [^è]te	is:singular+masculine ds:on
SFX o0 a on/B1BuPd [^èò][lpt]a	is:singular+masculine ds:on
SFX o0 a on/B1BuPd [^è][bdjɉmr]a	is:singular+masculine ds:on
SFX o0 a on/B1BuPd [^ò][cđfnsŧx]a	is:singular+masculine ds:on
SFX o0 0 n/B1BuPd [^è]go	is:singular+masculine ds:on
SFX o0 0 n/B1BuPd [^ò][bdkmp]o	is:singular+masculine ds:on
SFX o0 0 n/B1BuPd [^èò][cjɉstŧ]o	is:singular+masculine ds:on

# sostantivi/ajetivi alterai — kresitivi (–on/BuPd)
SFX o7 Y 20
SFX o7 e on/PdBu e	is:singular+masculine ds:on
SFX o7 0 on/PdBu n	is:singular+masculine ds:on
SFX o7 èr eron/BuPd èr	is:singular+masculine ds:on
SFX o7 0 on/BuPd ar	is:singular+masculine ds:on
SFX o7 ío ion/BuPd [aeiou]ío	is:singular+masculine ds:on
SFX o7 ío ïon/BuPd [^aeiou]ío	is:singular+masculine ds:on
SFX o7 a on/BuPd [^dgƚp]a	is:singular+masculine ds:on
SFX o7 0 n/BuPd [^íƚt]o	is:singular+masculine ds:on
SFX o7 èda edon èda	is:singular+masculine ds:on
SFX o7 èga egon èga	is:singular+masculine ds:on
SFX o7 èƚa eƚon èƚa	is:singular+masculine ds:on
SFX o7 òƚa oƚon òƚa	is:singular+masculine ds:on
SFX o7 òpa opon òpa	is:singular+masculine ds:on
SFX o7 èƚo eƚon/BuPd èƚo	is:singular+masculine ds:on
SFX o7 òƚo oƚon/BuPd òƚo	is:singular+masculine ds:on
SFX o7 òto oton/BuPd òto	is:singular+masculine ds:on
SFX o7 a on/BuPd [^è]da	is:singular+masculine ds:on
SFX o7 a on/BuPd [^èò]ƚa	is:singular+masculine ds:on
SFX o7 0 n/BuPd [^èò]ƚo	is:singular+masculine ds:on
SFX o7 0 n/BuPd [^ò]to	is:singular+masculine ds:on

# sostantivi/ajetivi alterai — kresitivi (–ona)
SFX o1 Y 40
SFX o1 e ona e	is:singular+femenine ds:on
SFX o1 0 ona n	is:singular+femenine ds:on
SFX o1 ía iona [aeiou]ía	is:singular+femenine ds:on
SFX o1 ía ïona [^aeiou]ía	is:singular+femenine ds:on
SFX o1 ío iona [aeiou]ío	is:singular+femenine ds:on
SFX o1 ío ïona [^aeiou]ío	is:singular+femenine ds:on
SFX o1 èl elona èl	is:singular+femenine ds:on
SFX o1 òl olona òl	is:singular+femenine ds:on
SFX o1 èr erona èr	is:singular+femenine ds:on
SFX o1 a ona [^cílƚmnprt]a	is:singular+femenine ds:on
SFX o1 0 ona [^èò]l	is:singular+femenine ds:on
SFX o1 0 na [^cíjɉkƚstŧ]o	is:singular+femenine ds:on
SFX o1 0 ona [^è]r	is:singular+femenine ds:on
SFX o1 òca ocona òca	is:singular+femenine ds:on
SFX o1 èla elona èla	is:singular+femenine ds:on
SFX o1 èƚa eƚona èƚa	is:singular+femenine ds:on
SFX o1 òma omona òma	is:singular+femenine ds:on
SFX o1 òna onona òna	is:singular+femenine ds:on
SFX o1 òpa opona òpa	is:singular+femenine ds:on
SFX o1 òta otona òta	is:singular+femenine ds:on
SFX o1 èra erona èra	is:singular+femenine ds:on
SFX o1 èta etona èta	is:singular+femenine ds:on
SFX o1 èco econa èco	is:singular+femenine ds:on
SFX o1 òco ocona òco	is:singular+femenine ds:on
SFX o1 èjo ejona èjo	is:singular+femenine ds:on
SFX o1 èɉo eɉona èɉo	is:singular+femenine ds:on
SFX o1 òjo ojona òjo	is:singular+femenine ds:on
SFX o1 òɉo oɉona òɉo	is:singular+femenine ds:on
SFX o1 òko okona òko	is:singular+femenine ds:on
SFX o1 èƚo eƚona èƚo	is:singular+femenine ds:on
SFX o1 òƚo oƚona òƚo	is:singular+femenine ds:on
SFX o1 òso osona òso	is:singular+femenine ds:on
SFX o1 èto etona èto	is:singular+femenine ds:on
SFX o1 òto otona òto	is:singular+femenine ds:on
SFX o1 òŧo oŧona òŧo	is:singular+femenine ds:on
SFX o1 a ona [^ò][cmnp]a	is:singular+femenine ds:on
SFX o1 a ona [^è][lƚr]a	is:singular+femenine ds:on
SFX o1 a ona [^èò]ta	is:singular+femenine ds:on
SFX o1 0 na [^èò][cjɉƚt]o	is:singular+femenine ds:on
SFX o1 0 na [^ò][ksŧ]o	is:singular+femenine ds:on

# sostantivi/ajetivi alterai — kresitivi maskolini (–one)
SFX o2 Y 64
SFX o2 e one [^t]e	is:plural+masculine ds:on
SFX o2 e one [^è]te	is:plural+masculine ds:on
SFX o2 0 one n	is:plural+masculine ds:on
SFX o2 èl elone èl	is:plural+masculine ds:on
SFX o2 òl olone òl	is:plural+masculine ds:on
SFX o2 èr erone èr	is:plural+masculine ds:on
SFX o2 ío ione [aeiou]ío	is:plural+masculine ds:on
SFX o2 ío ïone [^aeiou]ío	is:plural+masculine ds:on
SFX o2 òo oone [aeiou]òo	is:plural+masculine ds:on
SFX o2 òo oone [^aeiou]òo	is:plural+masculine ds:on
SFX o2 a one [^bcdđèfgílƚmnprstŧx]a	is:plural+masculine ds:on
SFX o2 0 one [^èò]l	is:plural+masculine ds:on
SFX o2 0 ne [^bcdgíjɉkƚmòpstŧ]o	is:plural+masculine ds:on
SFX o2 0 one [^è]r	is:plural+masculine ds:on
SFX o2 òca ocone òca	is:plural+masculine ds:on
SFX o2 èba ebone èba	is:plural+masculine ds:on
SFX o2 èda edone èda	is:plural+masculine ds:on
SFX o2 èga egone èga	is:plural+masculine ds:on
SFX o2 èla elone èla	is:plural+masculine ds:on
SFX o2 èƚa eƚone èƚa	is:plural+masculine ds:on
SFX o2 òfa ofone òfa	is:plural+masculine ds:on
SFX o2 òla olone òla	is:plural+masculine ds:on
SFX o2 òƚa oƚone òƚa	is:plural+masculine ds:on
SFX o2 òna onone òna	is:plural+masculine ds:on
SFX o2 òpa opone òpa	is:plural+masculine ds:on
SFX o2 èma emone èma	is:plural+masculine ds:on
SFX o2 èpa epone èpa	is:plural+masculine ds:on
SFX o2 èra erone èra	is:plural+masculine ds:on
SFX o2 òxa oxone òxa	is:plural+masculine ds:on
SFX o2 òđa ođone òđa	is:plural+masculine ds:on
SFX o2 òsa osone òsa	is:plural+masculine ds:on
SFX o2 èta etone èta	is:plural+masculine ds:on
SFX o2 òta otone òta	is:plural+masculine ds:on
SFX o2 òŧa oŧone òŧa	is:plural+masculine ds:on
SFX o2 ète etone ète	is:plural+masculine ds:on
SFX o2 èco econe èco	is:plural+masculine ds:on
SFX o2 òbo obone òbo	is:plural+masculine ds:on
SFX o2 òco ocone òco	is:plural+masculine ds:on
SFX o2 òdo odone òdo	is:plural+masculine ds:on
SFX o2 èjo ejone èjo	is:plural+masculine ds:on
SFX o2 èɉo eɉone èɉo	is:plural+masculine ds:on
SFX o2 òjo ojone òjo	is:plural+masculine ds:on
SFX o2 òɉo oɉone òɉo	is:plural+masculine ds:on
SFX o2 òko okone òko	is:plural+masculine ds:on
SFX o2 ègo egone ègo	is:plural+masculine ds:on
SFX o2 èƚo eƚone èƚo	is:plural+masculine ds:on
SFX o2 òƚo oƚone òƚo	is:plural+masculine ds:on
SFX o2 òmo omone òmo	is:plural+masculine ds:on
SFX o2 òso osone òso	is:plural+masculine ds:on
SFX o2 èto etone èto	is:plural+masculine ds:on
SFX o2 òpo opone òpo	is:plural+masculine ds:on
SFX o2 òto otone òto	is:plural+masculine ds:on
SFX o2 òŧo oŧone òŧo	is:plural+masculine ds:on
SFX o2 èso esone èso	is:plural+masculine ds:on
SFX o2 èŧo eŧone èŧo	is:plural+masculine ds:on
SFX o2 èa eone èa	is:plural+masculine ds:on
SFX o2 ía ione [aeiou]ía	is:plural+masculine ds:on
SFX o2 ía ïone [^aeiou]ía	is:plural+masculine ds:on
SFX o2 a one [^ò][cđfnsŧx]a	is:plural+masculine ds:on
SFX o2 a one [^è][bdgmr]a	is:plural+masculine ds:on
SFX o2 0 ne [^èò][lƚpt]a	is:plural+masculine ds:on
SFX o2 0 ne [^èò][cjɉƚstŧ]o	is:plural+masculine ds:on
SFX o2 0 ne [^è]go	is:plural+masculine ds:on
SFX o2 0 ne [^ò][bdkmp]o	is:plural+masculine ds:on

# sostantivi/ajetivi alterai — kresitivi femenili (–one)
SFX o3 Y 41
SFX o3 e one e	is:plural+femenine ds:on
SFX o3 0 one n	is:plural+femenine ds:on
SFX o3 ía ione [aeiou]ía	is:plural+femenine ds:on
SFX o3 ía ïone [^aeiou]ía	is:plural+femenine ds:on
SFX o3 ío ione [aeiou]ío	is:plural+femenine ds:on
SFX o3 ío ïone [^aeiou]ío	is:plural+femenine ds:on
SFX o3 èl elone èl	is:plural+femenine ds:on
SFX o3 òl olone òl	is:plural+femenine ds:on
SFX o3 èr erone èr	is:plural+femenine ds:on
SFX o3 a one [^cílƚmnprt]a	is:plural+femenine ds:on
SFX o3 0 one [^èò]l	is:plural+femenine ds:on
SFX o3 0 ne [^cíjɉkƚstŧ]o	is:plural+femenine ds:on
SFX o3 0 one [^è]r	is:plural+femenine ds:on
SFX o3 òca ocone òca	is:plural+femenine ds:on
SFX o3 èla elone èla	is:plural+femenine ds:on
SFX o3 èƚa eƚone èƚa	is:plural+femenine ds:on
SFX o3 òma omone òma	is:plural+femenine ds:on
SFX o3 òna onone òna	is:plural+femenine ds:on
SFX o3 òpa opone òpa	is:plural+femenine ds:on
SFX o3 òta otone òta	is:plural+femenine ds:on
SFX o3 èra erone èra	is:plural+femenine ds:on
SFX o3 èta etone èta	is:plural+femenine ds:on
SFX o3 èco econe èco	is:plural+femenine ds:on
SFX o3 òco ocone òco	is:plural+femenine ds:on
SFX o3 èjo ejone èjo	is:plural+femenine ds:on
SFX o3 èɉo eɉone èɉo	is:plural+femenine ds:on
SFX o3 òjo ojone òjo	is:plural+femenine ds:on
SFX o3 òɉo oɉone òɉo	is:plural+femenine ds:on
SFX o3 òko okone òko	is:plural+femenine ds:on
SFX o3 èƚo eƚone èƚo	is:plural+femenine ds:on
SFX o3 òƚo oƚone òƚo	is:plural+femenine ds:on
SFX o3 òso osone òso	is:plural+femenine ds:on
SFX o3 èto etone èto	is:plural+femenine ds:on
SFX o3 òto otone òto	is:plural+femenine ds:on
SFX o3 òŧo oŧone òŧo	is:plural+femenine ds:on
SFX o3 a one [^ò][cmnp]a	is:plural+femenine ds:on
SFX o3 a one [^è][lƚr]a	is:plural+femenine ds:on
SFX o3 0 ne [^èò]ta	is:plural+femenine ds:on
SFX o3 0 ne [^èò]ƚo	is:plural+femenine ds:on
SFX o3 0 ne [^èò][cjɉt]o	is:plural+femenine ds:on
SFX o3 0 ne [^ò][ksŧ]o	is:plural+femenine ds:on

# sostantivi/ajetivi alterai — kresitivi (–oni)
SFX o4 Y 64
SFX o4 0 oni n	is:plural+masculine ds:on
SFX o4 èa eoni èa	is:plural+masculine ds:on
SFX o4 ía ioni [aeiou]ía	is:plural+masculine ds:on
SFX o4 ía ïoni [^aeiou]ía	is:plural+masculine ds:on
SFX o4 ío ioni [aeiou]ío	is:plural+masculine ds:on
SFX o4 ío ïoni [^aeiou]ío	is:plural+masculine ds:on
SFX o4 òo ooni [aeiou]òo	is:plural+masculine ds:on
SFX o4 òo ooni [^aeiou]òo	is:plural+masculine ds:on
SFX o4 èl eloni èl	is:plural+masculine ds:on
SFX o4 òl oloni òl	is:plural+masculine ds:on
SFX o4 èr eroni èr	is:plural+masculine ds:on
SFX o4 a oni [^bcdđèfgílƚmnprstŧx]a	is:plural+masculine ds:on
SFX o4 e oni [^t]e	is:plural+masculine ds:on
SFX o4 0 oni [^èò]l	is:plural+masculine ds:on
SFX o4 0 ni [^bcdgíjɉkƚmòpstŧ]o	is:plural+masculine ds:on
SFX o4 0 oni [^è]r	is:plural+masculine ds:on
SFX o4 èba eboni èba	is:plural+masculine ds:on
SFX o4 òca oconi òca	is:plural+masculine ds:on
SFX o4 èda edoni èda	is:plural+masculine ds:on
SFX o4 òđa ođoni òđa	is:plural+masculine ds:on
SFX o4 èga egoni èga	is:plural+masculine ds:on
SFX o4 èla eloni èla	is:plural+masculine ds:on
SFX o4 òfa ofoni òfa	is:plural+masculine ds:on
SFX o4 òla oloni òla	is:plural+masculine ds:on
SFX o4 èƚa eƚoni èƚa	is:plural+masculine ds:on
SFX o4 òƚa oƚoni òƚa	is:plural+masculine ds:on
SFX o4 èma emoni èma	is:plural+masculine ds:on
SFX o4 òna ononi òna	is:plural+masculine ds:on
SFX o4 èpa eponi èpa	is:plural+masculine ds:on
SFX o4 òpa oponi òpa	is:plural+masculine ds:on
SFX o4 èra eroni èra	is:plural+masculine ds:on
SFX o4 òsa osoni òsa	is:plural+masculine ds:on
SFX o4 èta etoni èta	is:plural+masculine ds:on
SFX o4 òta otoni òta	is:plural+masculine ds:on
SFX o4 òŧa oŧoni òŧa	is:plural+masculine ds:on
SFX o4 òxa oxoni òxa	is:plural+masculine ds:on
SFX o4 ète etoni ète	is:plural+masculine ds:on
SFX o4 òbo oboni òbo	is:plural+masculine ds:on
SFX o4 èco econi èco	is:plural+masculine ds:on
SFX o4 òco oconi òco	is:plural+masculine ds:on
SFX o4 òdo odoni òdo	is:plural+masculine ds:on
SFX o4 èjo ejoni èjo	is:plural+masculine ds:on
SFX o4 èɉo eɉoni èɉo	is:plural+masculine ds:on
SFX o4 òjo ojoni òjo	is:plural+masculine ds:on
SFX o4 òɉo oɉoni òɉo	is:plural+masculine ds:on
SFX o4 òko okoni òko	is:plural+masculine ds:on
SFX o4 ègo egoni ègo	is:plural+masculine ds:on
SFX o4 èƚo eƚoni èƚo	is:plural+masculine ds:on
SFX o4 òƚo oƚoni òƚo	is:plural+masculine ds:on
SFX o4 òmo omoni òmo	is:plural+masculine ds:on
SFX o4 òpo oponi òpo	is:plural+masculine ds:on
SFX o4 èso esoni èso	is:plural+masculine ds:on
SFX o4 òso osoni òso	is:plural+masculine ds:on
SFX o4 èto etoni èto	is:plural+masculine ds:on
SFX o4 òto otoni òto	is:plural+masculine ds:on
SFX o4 èŧo eŧoni èŧo	is:plural+masculine ds:on
SFX o4 òŧo oŧoni òŧo	is:plural+masculine ds:on
SFX o4 e oni [^è]te	is:plural+masculine ds:on
SFX o4 a oni [^èò][lƚpt]a	is:plural+masculine ds:on
SFX o4 a oni [^è][bdgmr]a	is:plural+masculine ds:on
SFX o4 a oni [^ò][cđfnsŧx]a	is:plural+masculine ds:on
SFX o4 0 ni [^è]go	is:plural+masculine ds:on
SFX o4 0 ni [^ò][bdkmp]o	is:plural+masculine ds:on
SFX o4 0 ni [^èò][cjɉƚstŧ]o	is:plural+masculine ds:on


# sostantivi/ajetivi alterai — kresitivi (–òto/a)
SFX oT Y 32
SFX oT 0 òto/M0FS n	ds:òto
SFX oT èa eòta/F0 èa	ds:òto
SFX oT ía iòta/F0 [aeiou]ía	ds:òto
SFX oT ía ïòta/F0 [^aeiou]ía	ds:òto
SFX oT èl elòto/M0FS èl	ds:òto
SFX oT ío iòto/M0FS [aeiou]ío	ds:òto
SFX oT ío ïòto/M0FS [^aeiou]ío	ds:òto
SFX oT èr eròto/M0FS èr	ds:òto
SFX oT òr oròto/M0FS òr	ds:òto
SFX oT a òta/F0 [^cèíjɉlrsŧ]a	ds:òto
SFX oT 0 òto/M0FS [^è]l	ds:òto
SFX oT o òto/M0FS [^cíjɉk]o	ds:òto
SFX oT 0 òto/M0FS [^èò]r	ds:òto
SFX oT èca ecòta/F0 èca	ds:òto
SFX oT èja ejòta/F0 èja	ds:òto
SFX oT èɉa eɉòta/F0 èɉa	ds:òto
SFX oT òca ocòta/F0 òca	ds:òto
SFX oT èla elòta/F0 èla	ds:òto
SFX oT èra eròta/F0 èra	ds:òto
SFX oT òra oròta/F0 òra	ds:òto
SFX oT èsa esòta/F0 èsa	ds:òto
SFX oT èŧa eŧòta/F0 èŧa	ds:òto
SFX oT èco ecòto/M0FS èco	ds:òto
SFX oT òco ocòto/M0FS òco	ds:òto
SFX oT èjo ejòto/M0FS èjo	ds:òto
SFX oT èɉo eɉòto/M0FS èɉo	ds:òto
SFX oT òko okòto/M0FS òko	ds:òto
SFX oT o òto/M0FS [^èò]co	ds:òto
SFX oT o òto/M0FS [^ò]ko	ds:òto
SFX oT a òta/F0 [^èò][cr]a	ds:òto
SFX oT a òta/F0 [^è][jɉlsŧ]a	ds:òto
SFX oT o òto/M0FS [^è][jɉ]o	ds:òto

# sostantivi/ajetivi alterai — kresitivi ko èle vanesente (–òto/a)
SFX oL Y 13
SFX oL e òto/M0 ƚe	ds:òto
SFX oL o òto/M0 [^è]ƚo	ds:òto
SFX oL èƚo eƚòto/M0 èƚo	ds:òto
SFX oL 0 òto/M0 er	ds:òto
SFX oL èr eròto/M0 èr	ds:òto
SFX oL 0 òto/M0 ar	ds:òto
SFX oL 0 òto/M0 n	ds:òto
SFX oL o òto/M0 [^ƚ]o	ds:òto
SFX oL èra eròta/F0 èra	ds:òto
SFX oL a òta/F0 [^ƚr]a	ds:òto
SFX oL a òta/F0 [^è]ra	ds:òto
SFX oL a òta/F0 [^è]ƚa	ds:òto
SFX oL èƚa eƚòta/F0 èƚa	ds:òto


# sostantivi/ajetivi alterai — peđorativi (–ato/a)
SFX aT Y 35
SFX aT 0 ato/M0FS [nr]	ds:ato
SFX aT úa uata/F0 [aeiou]úa	ds:ato
SFX aT úa üata/F0 [^aeiou]úa	ds:ato
SFX aT èl elato/M0FS èl	ds:ato
SFX aT úo uato/M0FS [aeiou]úo	ds:ato
SFX aT úo üato/M0FS [^aeiou]úo	ds:ato
SFX aT 0 ta/F0 [^bcjɉklnsú]a	ds:ato
SFX aT 0 ato/M0FS [^è]l	ds:ato
SFX aT o ato/M0FS [^bcjɉkmústv]o	ds:ato
SFX aT òba obata/F0 òba	ds:ato
SFX aT èca ecata/F0 èca	ds:ato
SFX aT òka okata/F0 òka	ds:ato
SFX aT èja ejata/F0 èja	ds:ato
SFX aT èɉa eɉata/F0 èɉa	ds:ato
SFX aT èla elata/F0 èla	ds:ato
SFX aT òla olata/F0 òla	ds:ato
SFX aT òna onata/F0 òna	ds:ato
SFX aT òsa osata/F0 òsa	ds:ato
SFX aT òbo obato/M0FS òbo	ds:ato
SFX aT èco ecato/M0FS èco	ds:ato
SFX aT òco ocato/M0FS òco	ds:ato
SFX aT èjo ejato/M0FS èjo	ds:ato
SFX aT èɉo eɉato/M0FS èɉo	ds:ato
SFX aT òjo ojato/M0FS òjo	ds:ato
SFX aT òɉo oɉato/M0FS òɉo	ds:ato
SFX aT òko okato/M0FS òko	ds:ato
SFX aT òmo omato/M0FS òmo	ds:ato
SFX aT òso osato/M0FS òso	ds:ato
SFX aT òto otato/M0FS òto	ds:ato
SFX aT òvo ovato/M0FS òvo	ds:ato
SFX aT 0 ta/F0 [^èò]la	ds:ato
SFX aT 0 ta/F0 [^è][cjɉ]a	ds:ato
SFX aT 0 ta/F0 [^ò][bkns]a	ds:ato
SFX aT o ato/M0FS [^èò][cjɉ]o	ds:ato
SFX aT o ato/M0FS [^ò][kmst]o	ds:ato

# sostantivi/ajetivi alterai — peđorativi ko èle vanesente (–ato/a)
SFX a1 Y 8
SFX a1 0 ato/M0 n	ds:ato
SFX a1 o ato/M0 [^ƚ]o	ds:ato
SFX a1 o ato/M0 [^è]ƚo	ds:ato
SFX a1 èƚo eƚato/M0 èƚo	ds:ato
SFX a1 èƚa eƚata/F0 èƚa	ds:ato
SFX a1 òƚa oƚata/F0 òƚa	ds:ato
SFX a1 0 ta/F0 [^ƚ]a	ds:ato
SFX a1 0 ta/F0 [^èò]ƚa	ds:ato

# sostantivi/ajetivi alterai — peđorativi (–aŧo/a)
SFX aZ Y 60
SFX aZ í iaŧo/M0FS [aeiou]í	ds:aŧo
SFX aZ í ïaŧo/M0FS [^aeiou]í	ds:aŧo
SFX aZ 0 aŧo/M0FS n	ds:aŧo
SFX aZ èa eaŧa/F0 èa	ds:aŧo
SFX aZ ía iaŧa/F0 [aeiou]ía	ds:aŧo
SFX aZ ía ïaŧa/F0 [^aeiou]ía	ds:aŧo
SFX aZ òa oaŧa/F0 òa	ds:aŧo
SFX aZ èl elaŧo/M0FS èl	ds:aŧo
SFX aZ òl olaŧo/M0FS òl	ds:aŧo
SFX aZ ío iaŧo/M0FS [aeiou]ío	ds:aŧo
SFX aZ ío ïaŧo/M0FS [^aeiou]ío	ds:aŧo
SFX aZ èr eraŧo/M0FS èr	ds:aŧo
SFX aZ òr oraŧo/M0FS òr	ds:aŧo
SFX aZ 0 ŧa/F0 [^bcdèígjɉklnñòprstvx]a	ds:aŧo
SFX aZ e aŧo/M0FS [^t]e	ds:aŧo
SFX aZ o aŧo/M0FS [^cgíjɉkmstŧúv]o	ds:aŧo
SFX aZ 0 aŧo/M0FS [^èò][lr]	ds:aŧo
SFX aZ úo uaŧo/M0FS [aeiou]úo	ds:aŧo
SFX aZ úo üaŧo/M0FS [^aeiou]úo	ds:aŧo
SFX aZ òba obaŧa/F0 òba	ds:aŧo
SFX aZ èca ecaŧa/F0 èca	ds:aŧo
SFX aZ èga egaŧa/F0 èga	ds:aŧo
SFX aZ òda odaŧa/F0 òda	ds:aŧo
SFX aZ èja ejaŧa/F0 èja	ds:aŧo
SFX aZ èɉa eɉaŧa/F0 èɉa	ds:aŧo
SFX aZ òja ojaŧa/F0 òja	ds:aŧo
SFX aZ òɉa oɉaŧa/F0 òɉa	ds:aŧo
SFX aZ òka okaŧa/F0 òka	ds:aŧo
SFX aZ èla elaŧa/F0 èla	ds:aŧo
SFX aZ òla olaŧa/F0 òla	ds:aŧo
SFX aZ òna onaŧa/F0 òna	ds:aŧo
SFX aZ òña oñaŧa/F0 òña	ds:aŧo
SFX aZ èpa epaŧa/F0 èpa	ds:aŧo
SFX aZ èra eraŧa/F0 èra	ds:aŧo
SFX aZ òsa osaŧa/F0 òsa	ds:aŧo
SFX aZ òta otaŧa/F0 òta	ds:aŧo
SFX aZ òva ovaŧa/F0 òva	ds:aŧo
SFX aZ òxa oxaŧa/F0 òxa	ds:aŧo
SFX aZ ète etaŧo/M0FS ète	ds:aŧo
SFX aZ èco ecaŧo/M0FS èco	ds:aŧo
SFX aZ òco ocaŧo/M0FS òco	ds:aŧo
SFX aZ ògo ogaŧo/M0FS ògo	ds:aŧo
SFX aZ èjo ejaŧo/M0FS èjo	ds:aŧo
SFX aZ èɉo eɉaŧo/M0FS èɉo	ds:aŧo
SFX aZ òjo ojaŧo/M0FS òjo	ds:aŧo
SFX aZ òɉo oɉaŧo/M0FS òɉo	ds:aŧo
SFX aZ òko okaŧo/M0FS òko	ds:aŧo
SFX aZ òmo omaŧo/M0FS òmo	ds:aŧo
SFX aZ èso esaŧo/M0FS èso	ds:aŧo
SFX aZ èto etaŧo/M0FS èto	ds:aŧo
SFX aZ òto otaŧo/M0FS òto	ds:aŧo
SFX aZ òvo ovaŧo/M0FS òvo	ds:aŧo
SFX aZ èŧo eŧaŧo/M0FS èŧo	ds:aŧo
SFX aZ 0 ŧa/F0 [^èò][jɉl]a	ds:aŧo
SFX aZ e aŧo/M0FS [^è]te	ds:aŧo
SFX aZ 0 ŧa/F0 [^è][cgpr]a	ds:aŧo
SFX aZ 0 ŧa/F0 [^ò][bdknñstvx]a	ds:aŧo
SFX aZ o aŧo/M0FS [^èò][jɉt]o	ds:aŧo
SFX aZ o aŧo/M0FS [^ò][gkmv]o	ds:aŧo
SFX aZ o aŧo/M0FS [^è][sŧ]o	ds:aŧo

# sostantivi/ajetivi alterai — peđorativi (–aso/a)
SFX aS Y 59
SFX aS e aso/M0FS [^t]e	ds:aŧo
SFX aS e aso/M0FS [^è]te	ds:aŧo
SFX aS ète etaso/M0FS ète	ds:aŧo
SFX aS í iaso/M0FS [aeiou]í	ds:aŧo
SFX aS í ïaso/M0FS [^aeiou]í	ds:aŧo
SFX aS 0 aso/M0FS n	ds:aŧo
SFX aS èa easa/F0 èa	ds:aŧo
SFX aS ía iasa/F0 [aeiou]ía	ds:aŧo
SFX aS ía ïasa/F0 [^aeiou]ía	ds:aŧo
SFX aS òa oasa/F0 òa	ds:aŧo
SFX aS èl elaso/M0FS èl	ds:aŧo
SFX aS ío iaso/M0FS [aeiou]ío	ds:aŧo
SFX aS ío ïaso/M0FS [^aeiou]ío	ds:aŧo
SFX aS èr eraso/M0FS èr	ds:aŧo
SFX aS òr oraso/M0FS òr	ds:aŧo
SFX aS 0 sa/F0 [^bcdègíjɉklƚnñòprstvx]a	ds:aŧo
SFX aS o aso/M0FS [^cíjɉkmstúv]o	ds:aŧo
SFX aS 0 aso/M0FS [^èò][lr]	ds:aŧo
SFX aS òl olaso/M0FS òl	ds:aŧo
SFX aS òba obasa/F0 òba	ds:aŧo
SFX aS èca ecasa/F0 èca	ds:aŧo
SFX aS òda odasa/F0 òda	ds:aŧo
SFX aS èga egasa/F0 èga	ds:aŧo
SFX aS èja ejasa/F0 èja	ds:aŧo
SFX aS èɉa eɉasa/F0 èɉa	ds:aŧo
SFX aS òja ojasa/F0 òja	ds:aŧo
SFX aS òɉa oɉasa/F0 òɉa	ds:aŧo
SFX aS òka okasa/F0 òka	ds:aŧo
SFX aS èla elasa/F0 èla	ds:aŧo
SFX aS òla olasa/F0 òla	ds:aŧo
SFX aS òna onasa/F0 òna	ds:aŧo
SFX aS òña oñasa/F0 òña	ds:aŧo
SFX aS èpa epasa/F0 èpa	ds:aŧo
SFX aS èra erasa/F0 èra	ds:aŧo
SFX aS òsa osasa/F0 òsa	ds:aŧo
SFX aS òta otasa/F0 òta	ds:aŧo
SFX aS òva ovasa/F0 òva	ds:aŧo
SFX aS òxa oxasa/F0 òxa	ds:aŧo
SFX aS úo uaso/M0FS [aeiou]úo	ds:aŧo
SFX aS úo üaso/M0FS [^aeiou]úo	ds:aŧo
SFX aS èco ecaso/M0FS èco	ds:aŧo
SFX aS òco ocaso/M0FS òco	ds:aŧo
SFX aS èjo ejaso/M0FS èjo	ds:aŧo
SFX aS èɉo eɉaso/M0FS èɉo	ds:aŧo
SFX aS òjo ojaso/M0FS òjo	ds:aŧo
SFX aS òɉo oɉaso/M0FS òɉo	ds:aŧo
SFX aS òko okaso/M0FS òko	ds:aŧo
SFX aS òmo omaso/M0FS òmo	ds:aŧo
SFX aS èso esaso/M0FS èso	ds:aŧo
SFX aS èto etaso/M0FS èto	ds:aŧo
SFX aS òto otaso/M0FS òto	ds:aŧo
SFX aS òvo ovaso/M0FS òvo	ds:aŧo
SFX aS 0 sa/F0 [^è]ga	ds:aŧo
SFX aS 0 sa/F0 [^èò][jɉlƚ]a	ds:aŧo
SFX aS o aso/M0FS [^è]so	ds:aŧo
SFX aS 0 sa/F0 [^è][cpr]a	ds:aŧo
SFX aS 0 sa/F0 [^ò][bdknñstxv]a	ds:aŧo
SFX aS o aso/M0FS [^èò][jɉt]o	ds:aŧo
SFX aS o aso/M0FS [^ò][kmv]o	ds:aŧo

# sostantivi/ajetivi alterai — peđorativi ko èle vanesente (–aso/a)
SFX aL Y 13
SFX aL e aso/M0 e	ds:aŧo
SFX aL 0 aso/M0 [nr]	ds:aŧo
SFX aL o aso/M0 [^jɉƚ]o	ds:aŧo
SFX aL o aso/M0 [^èò]ƚo	ds:aŧo
SFX aL èƚo eƚaso/M0 èƚo	ds:aŧo
SFX aL òƚo oƚaso/M0 òƚo	ds:aŧo
SFX aL o aso/M0 [^ò][jɉ]o	ds:aŧo
SFX aL òjo ojaso/M0 òjo	ds:aŧo
SFX aL òɉo oɉaso/M0 òɉo	ds:aŧo
SFX aL 0 sa/F0 [^ƚ]a	ds:aŧo
SFX aL 0 sa/F0 [^èò]ƚa	ds:aŧo
SFX aL èƚa eƚasa/F0 èƚa	ds:aŧo
SFX aL òƚa oƚasa/F0 òƚa	ds:aŧo


# sostantivi/ajetivi alterai — peđorativi (–uŧo/a)
SFX uZ Y 12
SFX uZ a uŧa/F0 [^l]a	ds:uŧo
SFX uZ a uŧa/F0 [^ò]la	ds:uŧo
SFX uZ òla oluŧa/F0 òla	ds:uŧo
SFX uZ 0 uŧo/M0FS [^èò]l	ds:uŧo
SFX uZ èl eluŧo/M0FS èl	ds:uŧo
SFX uZ òl oluŧo/M0FS òl	ds:uŧo
SFX uZ 0 uŧo/M0FS n	ds:uŧo
SFX uZ e uŧo/M0FS [^t]e	ds:uŧo
SFX uZ o uŧo/M0FS [^t]o	ds:uŧo
SFX uZ ète etuŧo/M0FS ète	ds:uŧo
SFX uZ èto etuŧo/M0FS èto	ds:uŧo
SFX uZ o uŧo/M0FS [^è]to	ds:uŧo

# sostantivi/ajetivi alterai — peđorativi (–uso/a)
SFX uS Y 12
SFX uS a usa/F0 [^l]a	ds:uŧo
SFX uS a usa/F0 [^ò]la	ds:uŧo
SFX uS òla olusa/F0 òla	ds:uŧo
SFX uS 0 uso/M0FS [^èò]l	ds:uŧo
SFX uS èl eluso/M0FS èl	ds:uŧo
SFX uS òl oluso/M0FS òl	ds:uŧo
SFX uS 0 uso/M0FS n	ds:uŧo
SFX uS e uso/M0FS [^t]e	ds:uŧo
SFX uS o uso/M0FS [^t]o	ds:uŧo
SFX uS ète etuso/M0FS ète	ds:uŧo
SFX uS èto etuso/M0FS èto	ds:uŧo
SFX uS o uso/M0FS [^è]to	ds:uŧo

# sostantivi/ajetivi alterai — peđorativi ko èle vanesente (–uso/a)
SFX uL Y 9
SFX uL o uso/M0 [^ƚt]o	ds:uŧo
SFX uL o uso/M0 [^èò]ƚo	ds:uŧo
SFX uL o uso/M0 [^è]to	ds:uŧo
SFX uL èƚo eƚuso/M0 èƚo	ds:uŧo
SFX uL òƚo oƚuso/M0 òƚo	ds:uŧo
SFX uL èto etuso/M0 èto	ds:uŧo
SFX uL a usa/F0 [^ƚ]a	ds:uŧo
SFX uL a usa/F0 [^ò]ƚa	ds:uŧo
SFX uL òƚa oƚusa/F0 òƚa	ds:uŧo


# sostantivi alterai — peđorativi (–òl, –uko)
#SFX 00 . òl/A1 ?
#SFX 00 . uko/A1 ?


# sostantivi/vèrbi alterai (anti–)
PFX ^0 Y 1
PFX ^0 0 anti .	dp:ante

# sostantivi/vèrbi alterai (tra–)
PFX ^1 Y 1
PFX ^1 0 tra .	dp:tra

# sostantivi/vèrbi alterai (pre–)
PFX ^2 Y 2
PFX ^2 0 pre .	dp:pre
PFX ^2 0 pre– .	dp:pre

# sostantivi/vèrbi alterai (kapo–)
# https://italianochefatica.it/it/plurale-dei-nomi-composti-nella-lingua-italiana/#cambianoentrambielementi
# 1. Se ’l sostantivo ko “kapo” el defenise la parsona ke la xé a kapo de kalkòsa, el plural lo tòle sol ke la paròla “kapo”
# 2. Se ’l sostantivo ko “kapo” el defenise la parsona ke la ga un ròl superior a kuelo de kelaltri ke i fà la stesa atività, opur no se referise diretamente a na parsona ko un ròl de komando (kapolaor, kapovèrso), el plural lo tòle sol ke el sekondo elemento
PFX ^3 Y 2
PFX ^3 0 kapo .	dp:kapo
PFX ^3 0 kapo– .	dp:kapo

# sostantivi/vèrbi alterai (kontra–)
PFX ^4 Y 2
PFX ^4 0 kontra .	dp:kontro
PFX ^4 0 kontra– .	dp:kontro

# sostantivi/vèrbi alterai (kontro–)
PFX ^5 Y 2
PFX ^5 0 kontro .	dp:kontro
PFX ^5 0 kontro– .	dp:kontro

# sostantivi/vèrbi alterai (stra–)
PFX ^6 Y 8
PFX ^6 0 stra .	dp:stra
PFX ^6 0 stra– .	dp:stra
PFX ^6 v stra vo	dp:stra
PFX ^6 v stra vò	dp:stra
PFX ^6 v stra vó	dp:stra
PFX ^6 v stra– vo	dp:stra
PFX ^6 v stra– vò	dp:stra
PFX ^6 v stra– vó	dp:stra

# sostantivi/vèrbi alterai (mal–)
PFX ^7 Y 2
PFX ^7 0 mal [^ƚ]	dp:mal
PFX ^7 0 mal– [^ƚ]	dp:mal

# sostantivi/vèrbi alterai (ben–)
PFX ^8 Y 2
PFX ^8 0 ben [^ƚ]	dp:ben
PFX ^8 0 ben– [^ƚ]	dp:ben

# prefiso par lontanamento o sbasamento (de–)
PFX -0 Y 1
PFX -0 0 de .	dp:de

# prefiso par lontanamento o sbasamento, eufònego a de– (de(s/x)–)
PFX -1 Y 4
PFX -1 0 de x	dp:des
PFX -1 0 des [cfkpstŧ]	dp:des
PFX -1 0 des– s	dp:des
PFX -1 0 dex [^cfkƚpstŧ]	dp:des

# sostantivi/vèrbi deajetivali (i(n)–)
# NÒTA: `insidiar` must be added because `*isidiar` does not exists
PFX +0 Y 5
PFX +0 0 in– n	dp:in
PFX +0 0 in [^ƚ]	dp:in
PFX +0 0 i [ƚmnñrsx]	dp:in
PFX +0 0 en– n	dp:in
PFX +0 0 en [^ƚ]	dp:in

# prefiso par aŧion kontraria o privativa–peđorativa, xlontanamento, esía, separaŧion (s/x–)
PFX *0 Y 2
PFX *0 0 s [cfkpstŧ]	dp:s
PFX *0 0 x [^cfkƚpstŧ]	dp:s

# prefiso par aŧion repetúa (r[ea]–/ar–)
PFX .0 Y 2
PFX .0 0 re .	dp:re
PFX .0 0 re– .	dp:re
#PFX .0 0 ra [^a]	dp:re
#PFX .0 0 ar [^ƚ]	dp:re

# prefiso par direŧion, veŧinamento, đontamento, valor intensivo (a–)
PFX @0 Y 1
PFX @0 0 a .	dp:a

# prefiso par union, parteŧipaŧion, kolegamento (kon–)
PFX :0 Y 2
PFX :0 0 ko [mn]	dp:kon
PFX :0 0 kon [^ƚ]	dp:kon

# prefiso par raforŧar (arŧ[iï]–)
PFX @1 Y 3
PFX @1 0 arŧi [^aeiouàèéíòóúïü]	dp:arŧi
PFX @1 0 arŧï [aeiouàèéíòóúïü]	dp:arŧi
PFX @1 0 arŧi– .	dp:arŧi
#PFX @1 0 arŧe .	dp:arŧi
#PFX @1 0 arŧe– .	dp:arŧi

# prefiso par raforŧar (ars[iï]–)
PFX @2 Y 3
PFX @2 0 arsi [^aeiouàèéíòóúïü]	dp:arŧi
PFX @2 0 arsï [aeiouàèéíòóúïü]	dp:arŧi
PFX @2 0 arsi– .	dp:arŧi
#PFX @2 0 arse .	dp:arŧi
#PFX @2 0 arse– .	dp:arŧi


# prefiso par "do ʼòlte" (bi–)
PFX b2 Y 2
PFX b2 0 bi [^aeiouàèéíòóúïü]	dp:bi
PFX b2 0 bï [aeiouàèéíòóúïü]	dp:bi

# prefiso par "trè ʼòlte" (tri–)
PFX b3 Y 3
PFX b3 0 tri [^aeiouàèéíòóúïü]	dp:tri
PFX b3 0 trï [aeiouàèéíòóúïü]	dp:tri
PFX b3 0 tre .	dp:tri


# leniŧion iniŧial (gu[ae]– > v[ae]–)
PFX gv Y 2
PFX gv gu v gu[aàèi]
PFX gv gu g gu[aàèi]


# numerali — koletivi (–èna)
SFX %0 Y 68
SFX %0 ète etena/F0 ète
SFX %0 ète etèna/F0 ète
SFX %0 ète eteneta/F0 ète	ds:eto
SFX %0 òto otena/F0 òto
SFX %0 òto otèna/F0 òto
SFX %0 òto oteneta/F0 òto	ds:eto
SFX %0 0 na/F0 [ov]e
SFX %0 0 neta/F0 [ov]e	ds:eto
SFX %0 e èna/F0 [ov]e
SFX %0 0 na/F0 iexe
SFX %0 0 neta/F0 iexe	ds:eto
SFX %0 e èna/F0 iexe
SFX %0 xe sena/F0 iexe
SFX %0 xe ŧena/F0 iexe
SFX %0 xe seneta/F0 iexe	ds:eto
SFX %0 xe ŧeneta/F0 iexe	ds:eto
SFX %0 iexe esena/F0 iexe
SFX %0 iexe eŧena/F0 iexe
SFX %0 iexe exena/F0 iexe
SFX %0 iexe exèna/F0 iexe
SFX %0 iexe eseneta/F0 iexe	ds:eto
SFX %0 iexe eŧeneta/F0 iexe	ds:eto
SFX %0 iexe exeneta/F0 iexe	ds:eto
SFX %0 úndexe undexena/F0 úndexe
SFX %0 úndexe undexèna/F0 úndexe
SFX %0 úndexe undexeneta/F0 úndexe	ds:eto
SFX %0 óndexe ondexena/F0 óndexe
SFX %0 óndexe ondexèna/F0 óndexe
SFX %0 óndexe ondexeneta/F0 óndexe	ds:eto
SFX %0 úndixe undixena/F0 úndixe
SFX %0 úndixe undixèna/F0 úndixe
SFX %0 úndixe undixeneta/F0 úndixe	ds:eto
SFX %0 ódexe oxena/F0 ódexe
SFX %0 ódexe oxèna/F0 ódexe
SFX %0 ódexe oxeneta/F0 ódexe	ds:eto
SFX %0 ódexe odexena/F0 ódexe
SFX %0 ódexe odexèna/F0 ódexe
SFX %0 ódexe odexeneta/F0 ódexe	ds:eto
SFX %0 édexe edexena/F0 édexe
SFX %0 édexe edexèna/F0 édexe
SFX %0 édexe edexeneta/F0 édexe	ds:eto
SFX %0 édixe edixena/F0 édixe
SFX %0 édixe edixèna/F0 édixe
SFX %0 édixe edixeneta/F0 édixe	ds:eto
SFX %0 òrdexe ordexena/F0 òrdexe
SFX %0 òrdexe ordexèna/F0 òrdexe
SFX %0 òrdexe ordexeneta/F0 òrdexe	ds:eto
SFX %0 òrdixe ordixena/F0 òrdixe
SFX %0 òrdixe ordixèna/F0 òrdixe
SFX %0 òrdixe ordixeneta/F0 òrdixe	ds:eto
SFX %0 índexe indexena/F0 índexe
SFX %0 índexe indexèna/F0 índexe
SFX %0 índexe indexeneta/F0 índexe	ds:eto
SFX %0 índixe indixena/F0 índixe
SFX %0 índixe indixèna/F0 índixe
SFX %0 índixe indixeneta/F0 índixe	ds:eto
SFX %0 a ena/F0 nta
SFX %0 a èna/F0 nta
SFX %0 a eneta/F0 nta	ds:eto
SFX %0 i ena/F0 nti
SFX %0 i èna/F0 nti
SFX %0 i eneta/F0 nti	ds:eto
SFX %0 e èr/A1 mi[lƚ]e
SFX %0 e ar/A1 mi[lƚ]e
SFX %0 0 èr/A1 ion
SFX %0 0 ar/A1 ion
SFX %0 o èr/A1 iardo
SFX %0 o ar/A1 iardo

# numerali — koletivi (–ando)
SFX %1 Y 3
SFX %1 0 ndo nta
SFX %1 i ando/FS nti
SFX %1 o anto nto

# numerali — koletivi (–èx[ei]mo)
SFX %a Y 57
SFX %a ète etèxemo/A1 ète
SFX %a ète etèximo/A1 ète
SFX %a ète etièximo/A1 ète
SFX %a òto otèxemo/A1 òto
SFX %a òto otèximo/A1 òto
SFX %a e èxemo/A1 oe
SFX %a e èximo/A1 oe
SFX %a e ièximo/A1 oe
SFX %a e èxemo/A1 ove
SFX %a e èximo/A1 ove
SFX %a e ièximo/A1 ove
SFX %a o èxemo/A1 nto
SFX %a o èximo/A1 nto
SFX %a o ièximo/A1 nto
SFX %a i èxemo/A1 nti
SFX %a i èximo/A1 nti
SFX %a 0 èximo/A1 nti
SFX %a a èxemo/A1 nta
SFX %a a èximo/A1 nta
SFX %a a ièximo/A1 nta
SFX %a e èxemo/A1 mile
SFX %a e èximo/A1 mile
SFX %a e ièximo/A1 mile
SFX %a 0 èxemo/A1 ion
SFX %a 0 èximo/A1 ion
SFX %a 0 ièximo/A1 ion
SFX %a o èxemo/A1 iardo
SFX %a o èximo/A1 iardo
SFX %a o ièximo/A1 iardo
SFX %a iexe èŧemo/A1 iexe
SFX %a iexe èsemo/A1 iexe
SFX %a iexe èŧimo/A1 iexe
SFX %a iexe èsimo/A1 iexe
SFX %a úndexe undèŧemo/A1 úndexe
SFX %a úndexe undèsemo/A1 úndexe
SFX %a úndexe undèŧimo/A1 úndexe
SFX %a úndexe undèsimo/A1 úndexe
SFX %a óndexe ondèŧemo/A1 óndexe
SFX %a óndexe ondèsemo/A1 óndexe
SFX %a óndexe ondèŧimo/A1 óndexe
SFX %a óndexe ondèsimo/A1 óndexe
SFX %a ódexe odèŧemo/A1 ódexe
SFX %a ódexe odèsemo/A1 ódexe
SFX %a ódexe odèŧimo/A1 ódexe
SFX %a ódexe odèsimo/A1 ódexe
SFX %a édexe edèŧemo/A1 édexe
SFX %a édexe edèsemo/A1 édexe
SFX %a édexe edèŧimo/A1 édexe
SFX %a édexe edèsimo/A1 édexe
SFX %a òrdexe ordèŧemo/A1 òrdexe
SFX %a òrdexe ordèsemo/A1 òrdexe
SFX %a òrdexe ordèŧimo/A1 òrdexe
SFX %a òrdexe ordèsimo/A1 òrdexe
SFX %a índexe indèŧemo/M0 índexe
SFX %a índexe indèsemo/M0 índexe
SFX %a índexe indèŧimo/M0 índexe
SFX %a índexe indèsimo/M0 índexe

# numerali — koletivi ko èle vanesente (–èximo)
SFX %7 Y 9
SFX %7 e èxemo/A1 miƚe
SFX %7 e èximo/A1 miƚe
SFX %7 e ièximo/A1 miƚe
SFX %7 0 èxemo/A1 ion
SFX %7 0 èximo/A1 ion
SFX %7 0 ièximo/A1 ion
SFX %7 o èxemo/A1 iardo
SFX %7 o èximo/A1 iardo
SFX %7 o ièximo/A1 iardo

# numeraŧion latina
SFX %2 Y 10
SFX %2 0 I [IVXLCDM]
SFX %2 0 II [IVXLCDM]
SFX %2 0 III [IVXLCDM]
SFX %2 0 IV [XLCDM]
SFX %2 0 V [IXLCDM]
SFX %2 0 VI [XLCDM]
SFX %2 0 VII [XLCDM]
SFX %2 0 VIII [XLCDM]
SFX %2 0 IX [XLCDM]
SFX %2 0 X I

# numeraŧion latina (el funŧiona fin al númaro 3209)
PFX %3 Y 95
PFX %3 0 X [LC]
PFX %3 0 L X
PFX %3 0 C [XLCDM]
PFX %3 0 CX [LC]
PFX %3 0 CL X
PFX %3 0 CC [XLC]
PFX %3 0 CCX [LC]
PFX %3 0 CCL X
PFX %3 0 CCC [XL]
PFX %3 0 CCCX [LC]
PFX %3 0 CCCL X
PFX %3 0 CD [XL]
PFX %3 0 CDX [LC]
PFX %3 0 CDL X
PFX %3 0 D [XLC]
PFX %3 0 DX [LC]
PFX %3 0 DL X
PFX %3 0 DC [XLC]
PFX %3 0 DCX [LC]
PFX %3 0 DCL X
PFX %3 0 DCC [XLC]
PFX %3 0 DCCX [LC]
PFX %3 0 DCCL X
PFX %3 0 DCCC [XL]
PFX %3 0 DCCCX [LC]
PFX %3 0 DCCCL X
PFX %3 0 CM [XL]
PFX %3 0 CMX [LC]
PFX %3 0 CML X
PFX %3 0 M [XLCDM]
PFX %3 0 MX [LC]
PFX %3 0 ML X
PFX %3 0 MC [XLCMD]
PFX %3 0 MCX [LC]
PFX %3 0 MCL X
PFX %3 0 MCC [XLC]
PFX %3 0 MCCX [LC]
PFX %3 0 MCCL X
PFX %3 0 MCCC [XL]
PFX %3 0 MCCCX [LC]
PFX %3 0 MCCCL X
PFX %3 0 MCD [XL]
PFX %3 0 MCDX [LC]
PFX %3 0 MCDL X
PFX %3 0 MD [XLC]
PFX %3 0 MDX [LC]
PFX %3 0 MDL X
PFX %3 0 MDC [XLC]
PFX %3 0 MDCX [LC]
PFX %3 0 MDCL X
PFX %3 0 MDCC [XLC]
PFX %3 0 MDCCX [LC]
PFX %3 0 MDCCL X
PFX %3 0 MDCCC [XL]
PFX %3 0 MDCCCX [LC]
PFX %3 0 MDCCCL X
PFX %3 0 MCM [XL]
PFX %3 0 MCMX [LC]
PFX %3 0 MCML X
PFX %3 0 MM [XLCDM]
PFX %3 0 MMX [LC]
PFX %3 0 MML X
PFX %3 0 MMC [XLCMD]
PFX %3 0 MMCX [LC]
PFX %3 0 MMCL X
PFX %3 0 MMCC [XLC]
PFX %3 0 MMCCX [LC]
PFX %3 0 MMCCL X
PFX %3 0 MMCCC [XL]
PFX %3 0 MMCCCX [LC]
PFX %3 0 MMCCCL X
PFX %3 0 MMCD [XL]
PFX %3 0 MMCDX [LC]
PFX %3 0 MMCDL X
PFX %3 0 MMD [XLC]
PFX %3 0 MMDX [LC]
PFX %3 0 MMDL X
PFX %3 0 MMDC [XLC]
PFX %3 0 MMDCX [LC]
PFX %3 0 MMDCL X
PFX %3 0 MMDCC [XLC]
PFX %3 0 MMDCCX [LC]
PFX %3 0 MMDCCL X
PFX %3 0 MMDCCC [XL]
PFX %3 0 MMDCCCX [LC]
PFX %3 0 MMDCCCL X
PFX %3 0 MMCM [XL]
PFX %3 0 MMCMX [LC]
PFX %3 0 MMCML X
PFX %3 0 MMM [XLCDM]
PFX %3 0 MMMX [LC]
PFX %3 0 MMML X
PFX %3 0 MMMC [XLCMD]
PFX %3 0 MMMCX [LC]
PFX %3 0 MMMCL X


# unidà de mexura (múltepli de dièxe)
PFX $0 Y 8
PFX $0 0 Y/Z0 .
PFX $0 0 Z/Z0 .
PFX $0 0 E/Z0 .
PFX $0 0 P/Z0 .
PFX $0 0 T/Z0 .
PFX $0 0 G/Z0 .
PFX $0 0 M/Z0 .
PFX $0 0 k/Z0 .

# unidà de mexura (múltepli de dièxe)
PFX $1 Y 2
PFX $1 0 h/Z0 .
PFX $1 0 da/Z0 .

# unidà de mexura (sotomúltepli de dièxe)
PFX $2 Y 10
PFX $2 0 d/Z0 .
PFX $2 0 c/Z0 .
PFX $2 0 m/Z0 .
PFX $2 0 µ/Z0 .
PFX $2 0 n/Z0 .
PFX $2 0 p/Z0 .
PFX $2 0 f/Z0 .
PFX $2 0 a/Z0 .
PFX $2 0 z/Z0 .
PFX $2 0 y/Z0 .

# unidà de mexura (múltepli de do)
PFX $3 Y 8
PFX $3 0 Yi/Z0 .
PFX $3 0 Zi/Z0 .
PFX $3 0 Ei/Z0 .
PFX $3 0 Pi/Z0 .
PFX $3 0 Ti/Z0 .
PFX $3 0 Gi/Z0 .
PFX $3 0 Mi/Z0 .
PFX $3 0 ki/Z0 .


# paròle ŧonkae a ʼl iniŧio
PFX '0 Y 17
PFX '0 a ʼ a
PFX '0 à ʼ à
PFX '0 e ʼ e
PFX '0 è ʼ è
PFX '0 o ʼ o
PFX '0 ò ʼ ò
PFX '0 i ʼ i
PFX '0 l ʼ l
PFX '0 p ʼ p
PFX '0 u ʼ u
PFX '0 v ʼ v
PFX '0 se ʼ se
PFX '0 ga ʼ ga
PFX '0 kò ʼ kò
PFX '0 g ʼ g[oó]
PFX '0 in ʼ int
PFX '0 kon ʼ kon


# paròle ŧonkae a la fine
SFX '9 Y 22
SFX '9 i ʼ i
SFX '9 r ʼ r
SFX '9 u ʼ u
SFX '9 ra ʼ ra
SFX '9 xa ʼ axa
SFX '9 èđa àʼ èđa
SFX '9 èxa àʼ èxa
SFX '9 é ʼ é
SFX '9 me ʼ me
SFX '9 de ʼ de
SFX '9 ke ʼ ke
SFX '9 te ʼ te
SFX '9 do ʼ do	# (kuanʼ + C)
SFX '9 ko ʼ ko
SFX '9 vo ʼ vo
SFX '9 to ʼ [ns]to	# `nto` sol ke vanti na konsonante (ex. 'tanʼ bèl')
SFX '9 to ʼ tuto	# sol ke vanti na èse+konsonante e `t` (ex. 'tuʼ stà', 'tuʼ ʼté ʼn momènt')
SFX '9 o ʼ [^n]to
SFX '9 a ʼ [^rx]a
SFX '9 e ʼ [^mt]e
SFX '9 o ʼ [^dktv]o
SFX '9 ove óʼ ove
